! ========================================================================== !
!                     Lule Sámi noun lexicon                                 !
! ========================================================================== !
LEXICON NounRoot

! Tentatively, from sme

! AGNoun ;


! This section is for documentation only. 
! The words listed here come in the lexicon section below.

!! Even-syllable nouns
!! ===================
!! Even-syllable cg
!!boarkka MUORRA ;
!!duohke MUORRA ;
!!bies0se:bies'se MUORRA ; ! næver
!!dållå MUORRA ;
!!fálffo MUORRA ;
!lávvodahka:lávvod AHKA ;
!lávvodat+N+Sg+Nom:lávvodat K ;
!
!! Even-syll, non-cg
!nieda NOADE ;
!sjokoláda NOADE ; 
!
!! Even-syll loanwords, no CG, no vowchange
!antibiotika KINO ;
!brutto KINO ;
!kenguru KINO ;
!vide^o    KINO ;
!
!! Modified á words also here
!bacaláo KINO ;
!
!! Even-syll, four-syll, cg
!gånågis:gånågiss GÅNÅGIS ;
!oajválasj:oajváladtj GÅNÅGIS ;
!
!! Even.syll, four-syll, no cg
!bednagasj:bednagadtj  GÅNÅGIS ;
!
!! Even-syll, 4syll, no cg, no vowch
!celsi^us CELSIUS ;
!evangeli^um CELSIUS ;
!aids CELSIUS ;
!
!! Odd-syllable nouns
!! Consonant-final
!! cg and vow-chg in 2ns syll = ÅRES
!åres:årres ÅRES ;
!badoj:bahtoh9 ÅRES ;
!boados:boahtos ÅRES ;
!gieles:gielles ÅRES ;
!gieloj:gielloh9 ÅRES ;
!gierkav:gierkkam9 ÅRES ;
!! no cg and no vow-chg in 2ns syll = GAHPER
!báttásj:báttátj GAHPER ;
!ulmusj:ulmutj GAHPER ;
!! All kinds of loans come here
!fersken GAHPER ;
!forum GAHPER ;

!! cg but no vow-chg in 2nd syll
!! -----------------------------
!gámas:gábmas GÁMAS ;
!beraj:berrah9 GÁMAS ;
!vuonjal:vuodnjal9 GÁMAS ;
!såhkår:såhkkår SÅHKÅR ; ! Only long essive!
!
!! Vowel-final
!! cg but no 2nd syll vowel chg
!bena:bednag8 BENA ;
!! cg and 2nd syll vowel chg
!rabo:rahpog8 BENA ;
!! Contracted nouns
!! Nouns ending in -es
!! -------------------
!sarves:sarvve SARVES ; !2/3
!! Nouns ending in -oj or -åj
!suoloj:suollu SUOLOJ ; ! 1/3
!ålmåj:ålmmå SUOLOJ ;   ! 2/3
!! Nouns ending in -oj with III/I CG
!boatsoj:boahttsu GUOMOJ ; ! 1/3
!guomoj:guobbmu  GUOMOJ ;
!ænoj:æddnu GUOMOJ ; ! 




! Noun lexicon starts here.
! ========================

! Suffixes, should be done in smj-lex.txt
!-niehkke f ;
!-rávkke MUORRA ;
!-siehke MUORRA ;
!-árvvusasj:-árvvusadtj GÅNÅGIS ;
!-guoran MUORRA ;
!-vierik:viereg9 GAHPER ;
!-sasses:sasse SARVES ;
!-tjuohtásasj:-tjuohtásadtj GÅNÅGIS ;




! Proper nouns, shall be moved to the xml name base.


! ============================ !
! The noun section starts here !
! ============================ !

dájdda#musea KINO ; !+SgNomCmp +DefSgGenCmp +PlGenCmp
rábbi KINO ; !+SgNomCmp +SgGenCmp +PlGenCmp
rabbouni KINO ; !+SgNomCmp +SgGenCmp +PlGenCmp
badoj#gattsak:badoj#gattsag9 GAHPER ; !+SgNomCmp +SgGenCmp +PlGenCmp                              
kultur R ;                     
tsåhke R ;                    
giellda R ;                   
ieme R ;                   
suober R ;        
dáhtá NOADE ;      
tåhka MUORRA ;    
dyjssa MUORRA ;    
ruopto R ;    
fáhka MUORRA ;   
jærjjá MUORRA ;   
grámma:grám'ma MUORRA ;  
tetrárkka MUORRA ;
allna MUORRA ;  
æhpár GAHPER ; !+SgNomCmp +SgGenCmp +PlGenCmp
låbdur GAHPER ; !+SgNomCmp +SgGenCmp +PlGenCmp
lájggár GAHPER ; !+SgNomCmp +SgGenCmp +PlGenCmp
majis GAHPER ; !+SgNomCmp +SgGenCmp +DefPlGenCmp
evangelium GAHPER ;
vuobdda MUORRA ;  
tjuoktá MUORRA ; 
snuhppa MUORRA ; !+SgNomCmp +SgGenCmp +PlGenCmp  
hiessek:hiesseg9 GAHPER ; 
skuovddo MUORRA ;
bånstår:bånsstår SÅHKÅR ;
bigudis:bigudiss GÅNÅGIS ;  
gálam:gállam GÁMAS ; !+SgNomCmp +SgGenCmp +PlGenCmp   
ænoj:æddnu GUOMOJ ; !+SgNomCmp +SgGenCmp +PlGenCmp
vuostoj:vuosstu GUOMOJ ;
árgga#biejvve MUORRA ; !+SgNomCmp +SgGenCmp +PlGenCmp
árgga#biejvve+N+SgNomCmp:árgga#biejv R ;
ájnát:ájnád9 GAHPER ; !+SgNomCmp +SgGenCmp +PlGenCmp
gárut:gárud9 GAHPER ; !+SgNomCmp +SgGenCmp +DefPlGenCmp
helvit:helvid9 GAHPER ; !+SgNomCmp +SgGenCmp +PlGenCmp
snuobas:snuohpas GÁMAS ;
snukta MUORRA ; 
kruossa MUORRA ;
ruos0sa:ruos'sa MUORRA ;
biednik#ábjje MUORRA ; !+SgNomCmp +SgGenCmp +PlGenCmp 
assme MUORRA ; 
tjájhnne MUORRA ; !+SgNomCmp +SgGenCmp +PlGenCmp  
luoppar:luoppar9 GÁMAS ;
iesj#gielldemus:iesj#gielldemuss GÅNÅGIS ;
vuorddámus:vuorddámuss GÅNÅGIS ;
vuossjegávlla MUORRA ;
skuhtje MUORRA ; !+SgNomCmp +SgGenCmp +PlGenCmp
snjipptjo MUORRA ; 
duonan#ilmme MUORRA ; !+SgNomCmp +SgGenCmp 
dihppo MUORRA ; 
vihter GAHPER ;
hávar GAHPER ; !+SgNomCmp +SgGenCmp +DefPlGenCmp
slabba MUORRA ;
ájrro#slabba MUORRA ;
lajbba MUORRA ;
skárbba MUORRA ;
russta MUORRA ;
oaggom#russta MUORRA ;
fæssta MUORRA ;
præssta MUORRA ; !+SgNomCmp +SgGenCmp +PlGenCmp
ploahtta MUORRA ;
priterihtta MUORRA ;
ruhtta MUORRA ; !+SgNomCmp +SgGenCmp +PlGenCmp
affrikáhtta MUORRA ;
slæhtta MUORRA ;
magnæhtta:magn INTERNET ;
tapæhtta:tap INTERNET ;
boartta MUORRA ;
goartta MUORRA ;
soartta MUORRA ;
gártta MUORRA ;
minuvtta MUORRA ; !+SgNomCmp +SgGenCmp +PlGenCmp
sevva MUORRA ; !+SgNomCmp +SgGenCmp +PlGenCmp
arkijvva:ark ADJEKTIV ; !+SgNomCmp +DefSgGenCmp +PlGenCmp
ujvva MUORRA ;
giella#dájvva MUORRA ;
huovva MUORRA ;
oarttjo#tjarvva MUORRA ; !+SgNomCmp +SgGenCmp +PlGenCmp
nærvva MUORRA ;
gruvva MUORRA ;
giet#gávva MUORRA ;
ruobdda MUORRA ;
dámmba MUORRA ;
dulubba MUORRA ;
hálos:hállos ÅRES ;
rievádus#hálos:rievádus#hállos ÅRES ; 
doabbo MUORRA ; 
hilgudis:hilgudiss GÅNÅGIS ;
miella#gåvådus:miella#gåvåduss GÅNÅGIS ;
stádde MUORRA ; 
skussjki MUORRA ; !+SgNomCmp +SgGenCmp +PlGenCmp 
jiegge#muorjje MUORRA ; !+SgNomCmp +SgGenCmp +DefPlGenCmp 
tjuojggam:tjuojgga VSBST-ODD ; ! ptc., should not be here!
såhkår:såhkkår SÅHKÅR ; ! Only long essive!
suoloj:suollu SUOLOJ ; !+SgNomCmp +SgGenCmp +PlGenCmp ! 1/3
boatsoj:boahttsu GUOMOJ ; !+SgNomCmp +SgGenCmp +PlGenCmp ! 1/3
ålmåj:ålmmå SUOLOJ ; !+SgNomCmp +SgGenCmp +PlGenCmp   ! 2/3
sarves:sarvve SARVES ; !+SgNomCmp +SgGenCmp +PlGenCmp !2/3
rihta MUORRA  ;
rihta#bielle MUORRA  ;
rihta#bielle+N+SgCmp:rihta#biel R  ;
soapptse MUORRA  ; !+SgNomCmp +SgGenCmp +PlGenCmp
tsoapptse MUORRA  ; !+SgNomCmp +SgGenCmp +PlGenCmp
motåvrrå:mot FAKTOR  ;
dárba:dárbbag8 DÁRBBAGA ;
gámas#gálsok:gámas#gálsog9 SNJIERÁGA ;
snjierák:snjierág9 SNJIERÁGA ;
åni#båvsåsj:åni#båvsåtj SNJIERÁGA ;
guovllo#ådås:guovllo#ådås SNJIERÁGA ;
iehket#ådås:iehket#ådås SNJIERÁGA ;
venagasj:venagadtj BERRAHATTJA ; !+SgNomCmp +PlGenCmp
gierugasj:gierugadtj BERRAHATTJA ; !+SgNomCmp +PlGenCmp
berrahasj:berrahadtj BERRAHATTJA ; !+SgNomCmp +PlGenCmp
oarbbenasj:oarbbenadtj BERRAHATTJA ; !+SgNomCmp +PlGenCmp
sjuhtjunis:sjuhtjuniss BERRAHATTJA ; !+SgNomCmp +SgGenCmp
luovas#åbmudahka:luovas#åbmud AHKA ;
njuobadahka:njuobad AHKA ;
guogadahka:guogad AHKA ;
buolládahka:buollád AHKA ;
buollidahka:buollid AHKA ;
sáládahka:sálád AHKA ;
gitjáldahka:gitjáld AHKA ;
gåtsaldahka:gåtsald AHKA ;
gámaldahka:gámald AHKA ;
illudahka:illud AHKA ;
sjlæsjkádahka:sjlæsjkád AHKA ; !+SgNomCmp +SgGenCmp +PlGenCmp
lærkadahka:lærkad AHKA ;
smoaládahka:smoalád AHKA ; !+SgNomCmp +SgGenCmp +PlGenCmp
ramádahka:ramád AHKA ; !+SgNomCmp +SgGenCmp +PlGenCmp
ærádahka:ærád AHKA ; !+SgNomCmp +SgGenCmp +PlGenCmp
slæbtsádahka:slæbtsád AHKA ; !+SgNomCmp +SgGenCmp +PlGenCmp
sáraldahka:sárald AHKA ;
guovladahka:guovlad AHKA ;
njuolggudahka:njuolggud AHKA ;
nielja#tjiehkudahka:nielje#tjiehkud AHKA ;
ájggudahka:ájggud AHKA ; !+SgNomCmp +SgGenCmp +PlGenCmp
lávkkidahka:lávkkid AHKA ;
váksjudahka:váksjud AHKA ;
válgga#ájggudahka:ájggud AHKA ; !+SgNomCmp +SgGenCmp +PlGenCmp
viegadahka:viegad AHKA ;
guogadahka:guogad AHKA ;
njágadahka:njágad AHKA ;
ruohkadahka:ruohkad AHKA ;
njalkadahka:njalkad AHKA ; !+SgNomCmp +SgGenCmp +PlGenCmp
sjoavkadahka:sjoavkad AHKA ; !+SgNomCmp +SgGenCmp +PlGenCmp
skuoladahka:skuolad AHKA ;
biellje#návladahka:biellje#návlad AHKA ;
gámadahka:gámad AHKA ;
sáradahka:sárad AHKA ;
guorsadahka:guorsad AHKA ;
guottadahka:guottad AHKA ;
suttadahka:suttad AHKA ;
biervvedahka:biervved AHKA ;
skielbbidahka:skielbbid AHKA ;
sudidahka:sudid AHKA ;
bierggidahka:bierggid AHKA ;
siehpidahka:siehpid AHKA ;
sláhppidahka:sláhppid AHKA ;
skiridahka:skirid AHKA ;
ruossidahka:ruossid AHKA ;
lávvidahka:lávvid AHKA ;
ramkaldahka:ramkald AHKA ; !+SgNomCmp +SgGenCmp +PlGenCmp
tjalmme#ramkaldahka:tjalmme#ramkald AHKA ; !+SgNomCmp +SgGenCmp +PlGenCmp
ravkaldahka:ravkald AHKA ; !+SgNomCmp +SgGenCmp +PlGenCmp
njuohpaldahka:njuohpald AHKA ;
luoskuldahka:luoskuld AHKA ;
boalbáldahka:boalbáld AHKA ;
májáldahka:májáld AHKA ; !+SgNomCmp +SgGenCmp +PlGenCmp
vásáldahka:vásáld AHKA ;
båråldahka:båråld AHKA ;
jåråldahka:jåråld AHKA ;
måråldahka:måråld AHKA ; !+SgNomCmp +SgGenCmp +PlGenCmp
biejvve#måråldahka:biejvve#måråld AHKA ; !+SgNomCmp +SgGenCmp +PlGenCmp
vidodahka:vidod AHKA ; !+SgNomCmp +SgGenCmp +PlGenCmp
doarjodahka:doarjod AHKA ;
almodahka:almod AHKA ; !+SgNomCmp +DefSgGenCmp +PlGenCmp
smidudahka:smidud AHKA ;
nåjdudahka:nåjdud AHKA ;
álldudahka:álldud AHKA ;
irdudahka:irdud AHKA ;
rádudahka:rádud AHKA ;
nådudahka:nådud AHKA ;
mælggudahka:mælggud AHKA ;
suorgudahka:suorgud AHKA ;
svadjudahka:svadjud AHKA ;
lådjudahka:lådjud AHKA ;
båssjudahka:båssjud AHKA ;
tjiehkudahka:tjiehkud AHKA ;
gåjkudahka:gåjkud AHKA ;
jáhkkudahka:jáhkkud AHKA ;
álkkudahka:álkkud AHKA ;
hærsskudahka:hærsskud AHKA ;
gálludahka:gállud AHKA ;
bádne#såludahka:bádne#sålud AHKA ;
oabmudahka:oabmud AHKA ;
njálmmudahka:njálmmud AHKA ;
nannudahka:nannud AHKA ;
tjæhppudahka:tjæhppud AHKA ;
dájdda#tjæhppudahka:dájdda#tjæhppud AHKA ;
luspudahka:luspud AHKA ;
birrudahka:birrud AHKA ;
nuorrudahka:nuorrud AHKA ; !+SgNomCmp +SgGenCmp
viesudahka:viesud AHKA ; !+SgNomCmp +SgGenCmp +DefPlGenCmp
slinntsudahka:slinntsud AHKA ;
njattsudahka:njattsud AHKA ;
båsudahka:båsud AHKA ;
viertudahka:viertud AHKA ; !+SgNomCmp +SgGenCmp +PlGenCmp
nuortudahka:nuortud AHKA ; !+SgNomCmp +SgGenCmp +PlGenCmp
mahttudahka:mahttud AHKA ;
máhttudahka:máhttud AHKA ;
bájttudahka:bájttud AHKA ;
rievtudahka:rievtud AHKA ;
tjuorvudahka:tjuorvud AHKA ;
avvudahka:avvud AHKA ;
slájvvudahka:slájvvud AHKA ;
skibádahka:skibád AHKA ;
oadádahka:oadád AHKA ;
boaldádahka:boaldád AHKA ;
værdádahka:værdád AHKA ; !+SgNomCmp +SgGenCmp +PlGenCmp
hærggádahka:hærggád AHKA ; !+SgNomCmp +SgGenCmp +PlGenCmp
bahádahka:bahád AHKA ;
bajádahka:bajád AHKA ; !+SgNomCmp +SgGenCmp +PlGenCmp
najádahka:najád AHKA ;
ræpkádahka:ræpkád AHKA ;
muorkádahka:muorkád AHKA ; !+SgNomCmp +SgGenCmp +PlGenCmp
lærkádahka:lærkádahka AHKA ; !+SgNomCmp +SgGenCmp +PlGenCmp
tjáskádahka:tjáskád AHKA ; !+SgNomCmp +SgGenCmp +PlGenCmp
tsáskádahka:tsáskád AHKA ; !+SgNomCmp +SgGenCmp +PlGenCmp
bæskádahka:bæskád AHKA ;
siebládahka:sieblád AHKA ; !+SgNomCmp +SgGenCmp +PlGenCmp
buoládahka:buolád AHKA ; !+SgNomCmp +SgGenCmp +PlGenCmp
tsábmádahka:tsábmád AHKA ;
suolnádahka:suolnád AHKA ; !+SgNomCmp +SgGenCmp +PlGenCmp
huvnádahka:huvnád AHKA ; !+SgNomCmp +SgGenCmp +PlGenCmp
rieppádahka:rieppád AHKA ; !+SgNomCmp +SgGenCmp +PlGenCmp
sieppádahka:sieppád AHKA ; !+SgNomCmp +SgGenCmp +PlGenCmp
slabtsádahka:slabtsád AHKA ; !+SgNomCmp +SgGenCmp +PlGenCmp
tjusádahka:tjusád AHKA ; !+SgNomCmp +SgGenCmp +PlGenCmp
slæbstádahka:slæbstád AHKA ; !+SgNomCmp +SgGenCmp +PlGenCmp
gurttádahka:gurttád AHKA ;
gættádahka:gættád AHKA ; !+SgNomCmp +SgGenCmp +PlGenCmp
roavádahka:roavád AHKA ; !+SgNomCmp +SgGenCmp +PlGenCmp
sarvvádahka:sarvvád AHKA ;
gávvádahka:gávvád AHKA ;
gåbdådahka:gåbdåd AHKA ; !+SgNomCmp +SgGenCmp +PlGenCmp
bånjådahka:bånjåd AHKA ;
båsskådahka:båsskåd AHKA ;
åmådahka:åmåd AHKA ; !+SgNomCmp +SgGenCmp +PlGenCmp
håmådahka:håmåd AHKA ; !+SgNomCmp +SgGenCmp +PlGenCmp
gåsådahka:gåsåd AHKA ;
gædtsulahka:gædtsul AHKA ; !+SgNomCmp +SgGenCmp +PlGenCmp
ávttsulahka:ávttsul AHKA ; !+SgNomCmp +SgGenCmp +PlGenCmp
darffálahka:darffál AHKA ; !+SgNomCmp +SgGenCmp +PlGenCmp
dievválahka:dievval AHKA ; !+SgNomCmp +SgGenCmp +PlGenCmp
sarmmálahka:sarmmál AHKA ; !+SgNomCmp +SgGenCmp +PlGenCmp
rássálahka:rássál AHKA ; !+SgNomCmp +SgGenCmp +PlGenCmp
guhtsálahka:guhtsál AHKA ;
miehtálahka:miehtál AHKA ;
årddålahka:årddål AHKA ; !+SgNomCmp +SgGenCmp +PlGenCmp
måhkkålahka:måhkkål AHKA ;
tjuolastahka:tjuolast AHKA ;
gurpastahka:gurpast AHKA ;
verastahka:verast AHKA ;
buttastahka:buttast AHKA ;
tjálestahka:tjálest AHKA ;
binnistahka:binnist AHKA ; !+SgNomCmp +SgGenCmp +DefPlGenCmp
gårustahka:gårust AHKA ;
gurgástahka:gurgást AHKA ;
vajástahka:vajást AHKA ;
muorkástahka:muorkást AHKA ; !+SgNomCmp +SgGenCmp +PlGenCmp
tjálástahka:tjálást AHKA ;
vuomástahka:vuomást AHKA ; !+SgNomCmp +SgGenCmp +PlGenCmp
jávástahka:jávást AHKA ;
måjåstahka:måjåst AHKA ;
denjadahka:denjad AHKA ; !+SgNomCmp +SgGenCmp +PlGenCmp
valljudahka:valljud AHKA ;
vuojadahka:vuojad AHKA ;
gahtjadahka:gahtjad AHKA ;
guohkadahka:guohkad AHKA ;
saskadahka:saskad AHKA ;
jieladahka:jielad AHKA ; !+SgNomCmp +SgGenCmp +PlGenCmp
njieladahka:njielad AHKA ;
tjuoladahka:tjuolad AHKA ; !+SgNomCmp +SgGenCmp +PlGenCmp
bievladahka:bievlad AHKA ; !+SgNomCmp +SgGenCmp +PlGenCmp
luossa#biebmadahka:luossa#biebmad AHKA ;
vijnna#duolmudahka:vijnna#duolmud AHKA ;
guolle#biebmadahka:guolle#biebmad AHKA ;
tsábmadahka:tsábmad AHKA ;
manno#dåjmadahka:manno#dåjmad AHKA ; !+SgNomCmp +DefSgGenCmp +PlGenCmp
dåjmadahka:dåjmad AHKA ; !+SgNomCmp +DefSgGenCmp +PlGenCmp
gahpadahka:gahpad AHKA ;
rido#vieradahka:rido#vierad AHKA ;
vieradahka:vierad AHKA ;
vuojsadahka:vuojsad AHKA ;
getsadahka:getsad AHKA ;
sjattadahka:sjattad AHKA ;
avtadahka:avtad AHKA ;
njuovadahka:njuovad AHKA ; !+SgNomCmp +DefSgGenCmp +PlGenCmp
vuojŋadahka:vuojŋad AHKA ;
tjáŋadahka:tjáŋad AHKA ;
guhkes#bierjjedahka:guhkes#bierjjed AHKA ; !+SgNomCmp +SgGenCmp +DefPlGenCmp
bierjjedahka:bierjjed AHKA ; !+SgNomCmp +SgGenCmp +DefPlGenCmp
jámedahka:jámed AHKA ;
gielbbidahka:gielbbid AHKA ;
háddidahka:háddid AHKA ;
sláddjidahka:sláddjid AHKA ; !+SgNomCmp +SgGenCmp +PlGenCmp
bårjidahka:bårjid AHKA ;
tsahkkidahka:tsahkkid AHKA ;
skillidahka:skillid AHKA ; !+SgNomCmp +SgGenCmp +PlGenCmp
rusjmidahka:rusjmid AHKA ;
sinidahka:sinid AHKA ;
doahppidahka:doahppid AHKA ;
goar0ridahka:goar'rid AHKA ;
iridahka:irid AHKA ;
rasstidahka:rasstid AHKA ;
rahttidahka:rahttid AHKA ;
sákkaldahka:sákkald AHKA ;
hadde#fálaldahka:hadde#fálald AHKA ;
åhpadim#fálaldahka:åhpadim#fálald AHKA ;
barggo#fálaldahka:barggo#fálald AHKA ;
oahppo#fálaldahka:oahppo#fálald AHKA ;
åhpadus#fálaldahka:åhpadus#fálald AHKA ;
fálaldahka:fálald AHKA ;
dahpaldahka:dahpald AHKA ;
tjáŋaldahka:tjáŋald AHKA ;
navoldahka:navold AHKA ; !+SgNomCmp +SgGenCmp +PlGenCmp
buojkuldahka:buojkuld AHKA ;
boadáldahka:boadáld AHKA ;
bárgáldahka:bárgáld AHKA ;
doajáldahka:doajáld AHKA ;
ratjáldahka:ratjáld AHKA ;
váttsáldahka:váttsáld AHKA ;
hedja#vattáldahka:hedja#vattáld AHKA ;
javlla#vattáldahka:javlla#vattáld AHKA ;
ármo#vattáldahka:ármo#vattáld AHKA ;
værro#vattáldahka:værro#vattáld AHKA ;
vattáldahka:vattáld AHKA ;
guottáldahka:guottáld AHKA ; !+SgNomCmp +SgGenCmp +PlGenCmp
tsåkkåldahka:tsåkkåld AHKA ;
nåråldahka:nåråld AHKA ;
mánnodahka:mánnod AHKA ; !+SgNomCmp +SgGenCmp +DefPlGenCmp
lávvodahka:lávvod AHKA ; !+SgNomCmp +SgGenCmp +DefPlGenCmp
sagárdahka:sagárd AHKA ;
sigárdahka:sigárd AHKA ;
tjuorbbudahka:tjuorbbud AHKA ;
tjábbudahka:tjábbud AHKA ;
gåbdudahka:gåbdud AHKA ;
gåbddudahka:gåbddud AHKA ;
noajddudahka:noajddud AHKA ;
vijddudahka:vijddud AHKA ;
buojddudahka:buojddud AHKA ;
guoldudahka:guoldud AHKA ; !+SgNomCmp +SgGenCmp +PlGenCmp
suoldudahka:suoldud AHKA ;
báhko#boanndudahka:báhko#boanndud AHKA ;
boanndudahka:boanndud AHKA ;
guodudahka:guodud AHKA ; !+SgNomCmp +SgGenCmp +PlGenCmp
várdudahka:várdud AHKA ;
bádudahka:bádud AHKA ;
jalgudahka:jalgud AHKA ;
lávgudahka:lávgud AHKA ;
ågudahka:ågud AHKA ;
bahudahka:bahud AHKA ;
hedjudahka:hedjud AHKA ;
neljudahka:neljud AHKA ;
galljudahka:galljud AHKA ;
bitjudahka:bitjud AHKA ;
tjuottjudahka:tjuottjud AHKA ;
sluohkudahka:sluohkud AHKA ;
guhkkudahka:guhkkud AHKA ;
tjuokkudahka:tjuokkud AHKA ;
vákkudahka:vákkud AHKA ; !+SgNomCmp +SgGenCmp +PlGenCmp
vuorkudahka:vuorkud AHKA ;
niskudahka:niskud AHKA ;
sválskudahka:sválskud AHKA ;
tjuoskudahka:tjuoskud AHKA ;
nuosskudahka:nuosskud AHKA ;
hávsskudahka:hávsskud AHKA ;
alludahka:allud AHKA ;
valludahka:vallud AHKA ;
barggij#belludahka:barggij#bellud AHKA ; !+SgNomCmp +DefSgGenCmp +PlGenCmp
guovdásj#belludahka:guovdásj#bellud AHKA ; !+SgNomCmp +DefSgGenCmp +PlGenCmp
álmmuk#belludahka:álmmuk#bellud AHKA ; !+SgNomCmp +DefSgGenCmp +PlGenCmp
gåro#belludahka:gåro#bellud AHKA ; !+SgNomCmp +DefSgGenCmp +PlGenCmp
oalges#belludahka:oalges#bellud AHKA ; !+SgNomCmp +DefSgGenCmp +PlGenCmp
belludahka:bellud AHKA ; !+SgNomCmp +DefSgGenCmp +PlGenCmp
nuolludahka:nuollud AHKA ;
suolludahka:suollud AHKA ;
tjævlludahka:tjævllud AHKA ;
biellje#návludahka:biellje#návlud AHKA ;
návludahka:návlud AHKA ;
vuobmudahka:vuobmud AHKA ;
fábmudahka:fábmud AHKA ;
sierra#åbmudahka:sierra#åbmud AHKA ;
doajmma#ruhta#åbmudahka:doajmma#ruhta#åbmud AHKA ;
ruhta#åbmudahka:ruhta#åbmud AHKA ;
aktisasj#åbmudahka:aktisasj#åbmud AHKA ;
åbmudahka:åbmud AHKA ;
guolmudahka:guolmud AHKA ; !+SgNomCmp +SgGenCmp +PlGenCmp
jåhkå#njálmudahka:jåhkå#njálmud AHKA ;
njálmudahka:njálmud AHKA ;
girjje#almmudahka:girjje#almmud AHKA ; !+SgNomCmp +DefSgGenCmp +PlGenCmp
almmudahka:almmud AHKA ; !+SgNomCmp +DefSgGenCmp +PlGenCmp
skælmmudahka:skælmmud AHKA ;
bussa#ganudahka:bussa#ganud AHKA ;
ganudahka:ganud AHKA ;
oahppij#viddnudahka:oahppij#viddnud AHKA ; !+SgNomCmp +DefSgGenCmp +PlGenCmp
viddnudahka:viddnud AHKA ; !+SgNomCmp +DefSgGenCmp +PlGenCmp
gejnudahka:gejnud AHKA ;
giella#tjehpudahka:giella#tjehpud AHKA ;
tjállem#tjehpudahka:tjállem#tjehpud AHKA ;
låhkåm#tjehpudahka:låhkåm#tjehpud AHKA ;
vuodo#tjehpudahka:vuodo#tjehpud AHKA ;
tjehpudahka:tjehpud AHKA ;
mánáj#skihpudahka:mánáj#skihpud AHKA ;
skihpudahka:skihpud AHKA ;
háhppudahka:háhppud AHKA ;
giella#sebrudahka:giella#sebrud AHKA ;
sáme#sebrudahka:sáme#sebrud AHKA ; !+SgNomCmp +DefSgGenCmp +PlGenCmp
barggij#sebrudahka:barggij#sebrud AHKA ; !+SgNomCmp +DefSgGenCmp +PlGenCmp
bivddo#sebrudahka:bivddo#sebrud AHKA ; !+SgNomCmp +DefSgGenCmp +PlGenCmp
girkko#sebrudahka:girkko#sebrud AHKA ; !+SgNomCmp +DefSgGenCmp +PlGenCmp
åssko#sebrudahka:åssko#sebrud AHKA ; !+SgNomCmp +DefSgGenCmp +PlGenCmp
sebrudahka:sebrud AHKA ; !+SgNomCmp +DefSgGenCmp +PlGenCmp
varrudahka:varrud AHKA ;
verrudahka:verrud AHKA ;
huorrudahka:huorrud AHKA ;
stuorrudahka:stuorrud AHKA ;
gievrrudahka:gievrrud AHKA ;
suvrrudahka:suvrrud AHKA ;
fávrrudahka:fávrrud AHKA ;
sávrrudahka:sávrrud AHKA ;
giesse#årudahka:giesse#årud AHKA ; !+SgNomCmp +SgGenCmp +PlGenCmp
biejvve#årudahka:biejvve#årud AHKA ; !+SgNomCmp +DefSgGenCmp +PlGenCmp
dálvve#årudahka:dálvve#årud AHKA ; !+SgNomCmp +SgGenCmp +PlGenCmp
årudahka:årud AHKA ; !+SgNomCmp +SgGenCmp +PlGenCmp
assudahka:assud AHKA ;
gassudahka:gassud AHKA ;
bessudahka:bessud AHKA ;
vijssudahka:vijssud AHKA ;
fáhka#åssudahka:fáhka#åssud AHKA ; !+SgNomCmp +DefSgGenCmp +PlGenCmp
giella#åssudahka:giella#åssud AHKA ; !+SgNomCmp +DefSgGenCmp +PlGenCmp
nuoraj#åssudahka:nuoraj#åssud AHKA ; !+SgNomCmp +DefSgGenCmp +PlGenCmp
mánáj#åssudahka:mánáj#åssud AHKA ; !+SgNomCmp +DefSgGenCmp +PlGenCmp
váksjum#åssudahka:váksjum#åssud AHKA ; !+SgNomCmp +DefSgGenCmp +PlGenCmp
åhpadus#åssudahka:åhpadus#åssud AHKA ; !+SgNomCmp +DefSgGenCmp +PlGenCmp
åssudahka:åssud AHKA ; !+SgNomCmp +DefSgGenCmp +PlGenCmp
låssudahka:låssud AHKA ;
gatsudahka:gatsud AHKA ;
fáhka#máhtudahka:fáhka#máhtud AHKA ;
giella#máhtudahka:giella#máhtud AHKA ;
sierra#máhtudahka:sierra#máhtud AHKA ;
låhkåm#máhtudahka:låhkåm#máhtud AHKA ;
vuodo#máhtudahka:vuodo#máhtud AHKA ;
oahppo#máhtudahka:oahppo#máhtud AHKA ;
åhpadus#máhtudahka:åhpadus#máhtud AHKA ;
åvddå#máhtudahka:åvddå#máhtud AHKA ;
máhtudahka:máhtud AHKA ;
duostudahka:duostud AHKA ;
oajvve#luottudahka:oajvve#luottud AHKA ;
luottudahka:luottud AHKA ;
divudahka:divud AHKA ; !+SgNomCmp +DefSgGenCmp +PlGenCmp
girdde#sejvudahka:girdde#sejvud AHKA ;
sejvudahka:sejvud AHKA ;
gårvudahka:gårvud AHKA ;
tjiegŋudahka:tjiegŋud AHKA ;
luossa#gårŋudahka:luossa#gårŋud AHKA ;
loabádahka:loabád AHKA ;
sliebádahka:sliebád AHKA ; !+SgNomCmp +SgGenCmp +PlGenCmp
stæbádahka:stæbád AHKA ; !+SgNomCmp +SgGenCmp +PlGenCmp
tjadádahka:tjadád AHKA ;
boadádahka:boadád AHKA ;
girdádahka:girdád AHKA ; !+SgNomCmp +DefSgGenCmp +PlGenCmp
tjalgádahka:tjalgád AHKA ; !+SgNomCmp +SgGenCmp +PlGenCmp
vuolgádahka:vuolgád AHKA ;
vuogádahka:vuogád AHKA ;
jugádahka:jugád AHKA ;
dævgádahka:dævgád AHKA ; !+SgNomCmp +SgGenCmp +PlGenCmp
doajádahka:doajád AHKA ; !+SgNomCmp +SgGenCmp +PlGenCmp
sajádahka:sajád AHKA ;
sjævnjádahka:sjævnjád AHKA ; !+SgNomCmp +SgGenCmp +PlGenCmp
vuojádahka:vuojád AHKA ;
oarjádahka:oarjád AHKA ; !+SgNomCmp +SgGenCmp +PlGenCmp
vuotjádahka:vuotjád AHKA ;
dartjádahka:dartjád AHKA ; !+SgNomCmp +SgGenCmp +PlGenCmp
rávtjádahka:rávtjád AHKA ; !+SgNomCmp +SgGenCmp +PlGenCmp
tjátjádahka:tjátjád AHKA ; !+SgNomCmp +SgGenCmp +PlGenCmp
dæhkádahka:dæhkád AHKA ;
tsiekkádahka:tsiekkád AHKA ; !+SgNomCmp +SgGenCmp +PlGenCmp
sjaddo#dálkádahka:sjaddo#dálkád AHKA ; !+SgNomCmp +SgGenCmp +PlGenCmp
dálkádahka:dálkád AHKA ; !+SgNomCmp +SgGenCmp +PlGenCmp
murkádahka:murkád AHKA ; !+SgNomCmp +SgGenCmp +PlGenCmp
tjæskádahka:tjæskád AHKA ; !+SgNomCmp +SgGenCmp +PlGenCmp
buol0ládahka:buol'lád AHKA ;
aládahka:alád AHKA ; !+SgNomCmp +SgGenCmp +PlGenCmp
vuolládahka:vuollád AHKA ; !+SgNomCmp +SgGenCmp +PlGenCmp
luládahka:lulád AHKA ; !+SgNomCmp +SgGenCmp +PlGenCmp
báládahka:bálád AHKA ;
gáládahka:gálád AHKA ; !+SgNomCmp +SgGenCmp +PlGenCmp
værmádahka:værmád AHKA ;
værmástáhka:værmást AHKA ;
linádahka:linád AHKA ; !+SgNomCmp +SgGenCmp +PlGenCmp
skijnádahka:skijnád AHKA ; !+SgNomCmp +SgGenCmp +PlGenCmp
ájnádahka:ájnád AHKA ; !+SgNomCmp +SgGenCmp +PlGenCmp
dáhpádahka:dáhpád AHKA ; !+SgNomCmp +SgGenCmp +PlGenCmp
dæhpádahka:dæhpád AHKA ; !+SgNomCmp +SgGenCmp +PlGenCmp
skoarádahka:skoarád AHKA ; !+SgNomCmp +SgGenCmp +PlGenCmp
skierádahka:skierád AHKA ; !+SgNomCmp +SgGenCmp +PlGenCmp
jávrádahka:jávrád AHKA ; !+SgNomCmp +SgGenCmp +PlGenCmp
sjærádahka:sjærád AHKA ; !+SgNomCmp +SgGenCmp +PlGenCmp
bisádahka:bisád AHKA ;
atsádahka:atsád AHKA ; !+SgNomCmp +SgGenCmp +PlGenCmp
váttsádahka:váttsád AHKA ;
suodna#gæsádahka:suodna#gæsád AHKA ;
tsåhke#gæsádahka:tsåhke#gæsád AHKA ;
ginál#gæsádahka:ginál#gæsád AHKA ;
diehkko#gæsádahka:diehkko#gæsád AHKA ;
gæsádahka:gæsád AHKA ;
vuohtádahka:vuohtád AHKA ; !+SgNomCmp +SgGenCmp +PlGenCmp
ræhtádahka:ræhtád AHKA ; !+SgNomCmp +SgGenCmp +DefPlGenCmp
soajtádahka:soajtád AHKA ;
guottádahka:guottád AHKA ; !+SgNomCmp +SgGenCmp +PlGenCmp
ráttádahka:ráttád AHKA ; !+SgNomCmp +SgGenCmp +PlGenCmp
sjoavádahka:sjoavád AHKA ; !+SgNomCmp +SgGenCmp +PlGenCmp
bæjvádahka:bæjvád AHKA ; !+SgNomCmp +SgGenCmp +PlGenCmp
luvádahka:luvád AHKA ; !+SgNomCmp +SgGenCmp +PlGenCmp
jaŋádahka:jaŋád AHKA ; !+SgNomCmp +SgGenCmp +PlGenCmp
åbådahka:åbåd AHKA ; !+SgNomCmp +SgGenCmp +PlGenCmp
dåbådahka:dåbåd AHKA ; !+SgNomCmp +SgGenCmp +PlGenCmp
sabek#jådådahka:sabek#jådåd AHKA ; !+SgNomCmp +SgGenCmp +PlGenCmp
jådådahka:jådåd AHKA ; !+SgNomCmp +SgGenCmp +PlGenCmp
tjoajvve#bånjådahka:tjoajvve#bånjåd AHKA ;
bårjådahka:bårjåd AHKA ; !+SgNomCmp +SgGenCmp +PlGenCmp
båskådahka:båskåd AHKA ;
jålådahka:jålåd AHKA ;
såmådahka:såmåd AHKA ; !+SgNomCmp +SgGenCmp +PlGenCmp
guossalahka:guossal AHKA ; !+SgNomCmp +SgGenCmp +PlGenCmp
vahtalahka:vahtal AHKA ; !+SgNomCmp +SgGenCmp +PlGenCmp
juovvalahka:juovval AHKA ; !+SgNomCmp +SgGenCmp +PlGenCmp
gåddulahka:gåddul AHKA ;
dædtjulahka:dædtjul AHKA ; !+SgNomCmp +SgGenCmp +PlGenCmp
tsåhkulahka:tsåhkul AHKA ; !+SgNomCmp +SgGenCmp +PlGenCmp
merra#mannulahka:merra#mannul AHKA ;
ás0sje#mannulahka:ás'sje#mannul AHKA ;
skåvllå#mannulahka:skåvllå#mannul AHKA ;
mannulahka:mannul AHKA ;
gehtsulahka:gehtsul AHKA ; !+SgNomCmp +SgGenCmp +PlGenCmp
lagos#jåhtulahka:lagos#jåhtul AHKA ;
jåhtulahka:jåhtul AHKA ;
bájttulahka:bájttul AHKA ;
gærggálahka:gærggál AHKA ; !+SgNomCmp +SgGenCmp +PlGenCmp
mádjálahka:mádjál AHKA ; !+SgNomCmp +SgGenCmp +PlGenCmp
sjuhtjálahka:sjuhtjál AHKA ; !+SgNomCmp +SgGenCmp +PlGenCmp
báhtjálahka:báhtjál AHKA ;
tjáhtjálahka:tjáhtjál AHKA ; !+SgNomCmp +SgGenCmp +PlGenCmp
læhkálahka:læhkál AHKA ; !+SgNomCmp +SgGenCmp +PlGenCmp
vuobmálahka:vuobmál AHKA ; !+SgNomCmp +SgGenCmp +PlGenCmp
suojnnálahka:suojnnál AHKA ; !+SgNomCmp +SgGenCmp +PlGenCmp
goarrálahka:goarrál AHKA ; !+SgNomCmp +SgGenCmp +PlGenCmp
skoarrálahka:skoarrál AHKA ; !+SgNomCmp +SgGenCmp +PlGenCmp
báktálahka:báktál AHKA ; !+SgNomCmp +SgGenCmp +PlGenCmp
vuosstálahka:vuosstál AHKA ;
gåhpålahka:gåhpål AHKA ;
ájgge#moallánahka:ájgge#moallán AHKA ;
moallánahka:moallán AHKA ;
dijs^tahka:dijs^t AHKA ; !+SgNomCmp +SgGenCmp +DefPlGenCmp
gattsatahka:gattsat AHKA ;
tjuorgastahka:tjuorgast AHKA ;
njárgastahka:njárgast AHKA ; !+SgNomCmp +SgGenCmp +PlGenCmp
sárgastahka:sárgast AHKA ;
debtjastahka:debtjast AHKA ;
gehtjastahka:gehtjast AHKA ;
tjievtjastahka:tjievtjast AHKA ;
tjerastahka:tjerast AHKA ;
skallo#duorastahka:skallo#duorast AHKA ; !+SgNomCmp +SgGenCmp +DefPlGenCmp
duorastahka:duorast AHKA ; !+SgNomCmp +SgGenCmp +DefPlGenCmp
gárastahka:gárast AHKA ;
getsastahka:getsast AHKA ;
gattsastahka:gattsast AHKA ;
luovtastahka:luovtast AHKA ; !+SgNomCmp +SgGenCmp +PlGenCmp
juovastahka:juovast AHKA ; !+SgNomCmp +SgGenCmp +PlGenCmp
duogŋastahka:duogŋast AHKA ;
lávkkistahka:lávkkist AHKA ;
ájlistahka:ájlist AHKA ; !+SgNomCmp +SgGenCmp +DefPlGenCmp
ednam#goajvvistahka:ednam#goajvvist AHKA ;
skoavdostahka:skoavdost AHKA ; !+SgNomCmp +SgGenCmp +PlGenCmp
gatsostahka:gatsost AHKA ;
buodustahka:buodust AHKA ;
skåvdustahka:skåvdust AHKA ; !+SgNomCmp +SgGenCmp +PlGenCmp
vásstádus#vajustahka:vásstádus#vajust AHKA ;
vajustahka:vajust AHKA ;
buonjustahka:buonjust AHKA ;
gåhtjustahka:gåhtjust AHKA ; !+SgNomCmp +SgGenCmp +PlGenCmp
avijssa#beskustahka:avijssa#beskust AHKA ;
beskustahka:beskust AHKA ;
njalustahka:njalust AHKA ;
rabástahka:rabást AHKA ;
jugástahka:jugást AHKA ;
vuovdde#mægástahka:vuovdde#mægást AHKA ; !+SgNomCmp +SgGenCmp +PlGenCmp
jiegge#mægástahka:jiegge#mægást AHKA ; !+SgNomCmp +SgGenCmp +PlGenCmp
mægástahka:mægást AHKA ; !+SgNomCmp +SgGenCmp +PlGenCmp
libjástahka:libjást AHKA ;
jækkástahka:jækkást AHKA ; !+SgNomCmp +SgGenCmp +PlGenCmp
gáskástahka:gáskást AHKA ;
tjulástahka:tjulást AHKA ;
tjanástahka:tjanást AHKA ;
ruhta#birástahka:ruhta#birást AHKA ;
ruhta#birástak:ruhta#birást AHKA ;
birástahka:birást AHKA ;
vattástahka:vattást AHKA ;
dievástahka:dievást AHKA ;
gåbtjåstahka:gåbtjåst AHKA ;
gåvåstahka:gåvåst AHKA ;
hárjje#vitta:hárjje#viddag8 BENA ;
deppa:dæbbag8 BENA ;
dæppa:dæ9bbag8 BENA ;
dæppa:dä9bbag8 BENA ;
fála:fállag8 BENA ;
galma:galmmag8 BENA ; !+SgNomCmp +SgGenCmp +PlGenCmp
suobde:subddeg8 BENA ;
idja#biejv#galma:idja#biejv#galmmag8 BENA ; !+SgNomCmp +SgGenCmp +PlGenCmp
dijmma MUORRA ; !+SgNomCmp +SgGenCmp +PlGenCmp
hæjmma MUORRA ;
sáltar#sálmma MUORRA ;
gurmma MUORRA ; !+SgNomCmp +SgGenCmp +PlGenCmp
dåjva:doajvvag8 BENA ;
bajkka#vitta:bajkka#viddag8 BENA ; !+SgNomCmp +SgGenCmp +PlGenCmp
vitta:viddag8 BENA ;
muohta#buojda:muohta#buojddag8 BENA ; !+SgNomCmp +SgGenCmp +PlGenCmp
hárges#buojda:hárges#buojddag8 BENA ; !+SgNomCmp +SgGenCmp +PlGenCmp
tjáhppis#buojda:tjáhppis#buojddag8 BENA ; !+SgNomCmp +SgGenCmp +PlGenCmp
buojda:buojddag8 BENA ; !+SgNomCmp +SgGenCmp +PlGenCmp
gujda:gujddag8 BENA ;
vuotta:vuoddag8 BENA ;
vuorda:vuorddag8 BENA ;
giedjek#bárda:giedjek#bárddag8 BENA ;
gerda:gærddag8 BENA ;
lijgge#tjåvda:lijgge#tjoavddag8 BENA ;
tjåvda:tjoavddag8 BENA ;
tiempel#låvda:tiempel#loavddag8 BENA ;
låvda:loavddag8 BENA ;
dårja:doarjjag8 BENA ;
guovda:guovddag8 BENA ;
duvda:duvddag8 BENA ;
værbba#mátta:værbba#máddag8 BENA ;
juolgge#mátta:juolgge#máddag8 BENA ;
njunnje#mátta:njunnje#máddag8 BENA ;
soahke#mátta:soahke#máddag8 BENA ;
vuolle#mátta:vuolle#máddag8 BENA ;
biehtse#mátta:biehtse#máddag8 BENA ;
tjoarvve#mátta:tjoarvve#máddag8 BENA ;
njuovtjam#mátta:njuovtjam#máddag8 BENA ;
vuodo#mátta:vuodo#máddag8 BENA ;
báhko#mátta:báhko#máddag8 BENA ;
mátta:máddag8 BENA ;
isop#mátta:isop#máddag8 BENA ;
njuolgga#sátta:njuolgga#sáddag8 BENA ;
aktisasj#sátta:aktisasj#sáddag8 BENA ;
sátta:sáddag8 BENA ;
detta:dæddag8 BENA ;
laptos#luoda:laptos#luodag8 BENA ;
veja:vedjag8 BENA ;
bårssje#ája:bårssje#ádjag8 BENA ;
ája:ádjag8 BENA ;
suola:suollag8 BENA ; !+SgNomCmp +SgGenCmp +PlGenCmp
vuola:vuollag8 BENA ;
hedja#lávla:hedja#lávllag8 BENA ;
álmmuk#lávla:álmmuk#lávllag8 BENA ;
álmmuk#lávla:álmmuk#lávllag8 BENA ;
vuorro#lávla:vuorro#lávllag8 BENA ;
vuojto#lávla:vuojto#lávllag8 BENA ;
hievedus#lávla:hievedus#lávllag8 BENA ;
mánná#lávla:mánná#lávllag8 BENA ;
lávla:lávllag8 BENA ;
suobde:suobddeg8 BENA ;
jiedna#tjála:jiedna#tjállag8 BENA ;
giehta#tjála:giehta#tjállag8 BENA ;
duodde#tjála:duodde#tjállag8 BENA ;
ájgge#tjála:ájgge#tjállag8 BENA ;
måhkke#tjála:måhkke#tjállag8 BENA ;
låhkkij#tjála:låhkkij#tjállag8 BENA ;
vuolláj#tjála:vuolláj#tjállag8 BENA ;
oahpásmahttem#tjála:oahpásmahttem#tjállag8 BENA ;
hiejttem#tjála:hiejttem#tjállag8 BENA ;
åvdåstim#tjála:åvdåstim#tjállag8 BENA ;
vuodo#tjála:vuodo#tjállag8 BENA ;
álggo#tjála:álggo#tjállag8 BENA ;
diehto#tjála:diehto#tjállag8 BENA ;
jåhto#tjála:jåhto#tjállag8 BENA ;
mujtto#tjála:mujtto#tjállag8 BENA ;
tjuov0vo#tjála:tjuov'vo#tjállag8 BENA ;
ávvo#tjála:ávvo#tjállag8 BENA ;
dálkas#tjála:dálkas#tjállag8 BENA ;
tjuokkes#tjála:tjuokkes#tjállag8 BENA ;
tjoaggulvis#tjála:tjoaggulvis#tjállag8 BENA ;
njuolgadus#tjála:njuolgadus#tjállag8 BENA ;
tjuovggidus#tjála:tjuovggidus#tjállag8 BENA ;
bajelt#tjála:bajelt#tjállag8 BENA ;
åvddå#tjála:åvddå#tjállag8 BENA ;
tjála:tjállag8 BENA ;
mála:mállag8 BENA ;
luoma:luobmag8 BENA ; !+SgNomCmp +SgGenCmp +PlGenCmp
ruovdde#gáma:ruovdde#gábmag8 BENA ;
stálo#gáma:stálo#gábmag8 BENA ; !+SgNomCmp +SgGenCmp +DefPlGenCmp
gáma:gábmag8 BENA ;
gijma:gijmmag8 BENA ;
dárba:dárbbag8 BENA ;
dålma:doalmmag8 BENA ;
tjivgga#bena:tjivgga#bednag8 BENA ; !+SgNomCmp +SgGenCmp +PlGenCmp
lådde#bena:lådde#bednag8 BENA ; !+SgNomCmp +SgGenCmp +PlGenCmp
nielgge#bena:nielgge#bednag8 BENA ; !+SgNomCmp +SgGenCmp +PlGenCmp
bena:bednag8 BENA ; !+SgNomCmp +SgGenCmp +PlGenCmp
guohpa:guohppag8 BENA ;
suohpa:suohppag8 BENA ;
dáhpa:dáhppag8 BENA ; !+SgNomCmp +SgGenCmp +PlGenCmp
bará:barrag8 BENA ;
biera:bierrag8 BENA ; !+SgNomCmp +SgGenCmp +PlGenCmp
muorra#giera:muorra#gierrag8 BENA ;
muohta#giera:muohta#gierrag8 BENA ;
tjuvdde#giera:tjuvdde#gierrag8 BENA ;
vágge#giera:vágge#gierrag8 BENA ;
tjáhtje#giera:tjáhtje#gierrag8 BENA ;
tjásj#giera:tjásj#gierrag8 BENA ;
ednam#giera:ednam#gierrag8 BENA ;
ædno#giera:ædno#gierrag8 BENA ;
bárro#giera:bárro#gierrag8 BENA ;
jåhkå#giera:jåhkå#gierrag8 BENA ;
giera:gierrag8 BENA ;
tjivra:tjivrrag8 BENA ;
ára:árrag8 BENA ; !+SgNomCmp +SgGenCmp +PlGenCmp
njára:njárrag8 BENA ;
vettsa:vædtsag8 BENA ;
bátsa:báhtsag8 BENA ;
guohtsa:guohttsag8 BENA ;
girjálasjvuoda#dieda:girjálasjvuoda#diehtag8 BENA ;
giella#dieda:giella#diehtag8 BENA ;
stáhta#dieda:stáhta#diehtag8 BENA ;
sebrudak#dieda:sebrudak#diehtag8 BENA ;
luonndo#dieda:luonndo#diehtag8 BENA ;
åssko#dieda:åssko#diehtag8 BENA ;
dieda:diehtag8 BENA ;
nihta:nihtag8 BENA ;
mielkke#buvta:mielkke#buktag8 BENA ;
guolle#buvta:guolle#buktag8 BENA ;
gårnne#buvta:gårnne#buktag8 BENA ;
oajvve#buvta:oajvve#buktag8 BENA ;
luonndo#buvta:luonndo#buktag8 BENA ;
buvta:buktag8 BENA ;
jierek#biesta:jierek#biesstag8 BENA ; !+SgNomCmp +SgGenCmp +DefPlGenCmp
tjiesskis#biesta:tjiesskis#biesstag8 BENA ; !+SgNomCmp +SgGenCmp +DefPlGenCmp
biesta:biesstag8 BENA ; !+SgNomCmp +SgGenCmp +DefPlGenCmp
guosta:guosstag8 BENA ; !+SgNomCmp +SgGenCmp +PlGenCmp
lásta:lásstag8 BENA ;
gárgadis#vássta:gárgadis#vásstag8 BENA ;
gáládak#muohta:gáládak#muohttag8 BENA ; !+SgNomCmp +SgGenCmp +PlGenCmp
njáhtso#muohta:njáhtso#muohttag8 BENA ; !+SgNomCmp +SgGenCmp +PlGenCmp
dejkar#muohta:dejkar#muohttag8 BENA ; !+SgNomCmp +SgGenCmp +PlGenCmp
sievtik#muohta:sievtik#muohttag8 BENA ;
sjuomer#muohta:sjuomer#muohttag8 BENA ; !+SgNomCmp +SgGenCmp +PlGenCmp
såktå#muohta:såktå#muohttag8 BENA ; !+SgNomCmp +SgGenCmp +PlGenCmp
tjoajve#vuol#muohta:tjoajve#vuol#muohttag8 BENA ; !+SgNomCmp +SgGenCmp +PlGenCmp
vuotta#gálas#muohta:vuotta#gálas#muohttag8 BENA ; !+SgNomCmp +SgGenCmp +PlGenCmp
muohta:muohttag8 BENA ; !+SgNomCmp +SgGenCmp +PlGenCmp
njálmme#fáhta:njálmme#fáhttag8 BENA ;
guojta:guojttag8 BENA ;
bájta:bájttag8 BENA ;
gieva:gievvag8 BENA ; !+SgNomCmp +SgGenCmp +PlGenCmp
divá:divvag8 BENA ;
rabo:rahpog8 BENA ;
skoahto#tjåttå:skoahto#tjåddåg8 BENA ;
tjåttå:tjåddåg8 BENA ;
boasto#tjåttå:boasto#tjåddåg8 BENA ;
tjårå:tjårråg8 BENA ;
bies0se#gáma:bies'se#gábmag9 BENA ; !+SgNomCmp +SgGenCmp +PlGenCmp
sievna:sievnnag8 BENA ; !+SgNomCmp +SgGenCmp +PlGenCmp
libba MUORRA ; !+SgNomCmp +SgGenCmp +PlGenCmp
værro#libba MUORRA ; !+SgNomCmp +SgGenCmp +PlGenCmp
nibba MUORRA ;
gajbba MUORRA ;
svæjbba MUORRA ;
albba MUORRA ; !+SgNomCmp +SgGenCmp +PlGenCmp
galbba MUORRA ;
rahte#galbba MUORRA ;
silbba MUORRA ;
vies0so#silbba:vies'so#silbba MUORRA ;
guorbba MUORRA ; !+SgNomCmp +SgGenCmp +PlGenCmp
tjuorbba MUORRA ; !+SgNomCmp +SgGenCmp +PlGenCmp
værbba:v ADVERB ;
infinihta#værbba:infinihta#v ADVERB ;
viehkke#værbba:viehkke#v ADVERB ;
oajvve#værbba:oajvve#v ADVERB ;
vuornnom#værbba:vuornnom#v ADVERB ;
vuodo#værbba:vuodo#v ADVERB ;
reksjåvnå#værbba:reksjåvnå#v ADVERB ;
adværbba:adv ADVERB ;
ájgge#adværbba:ájgge#adv ADVERB ;
skrubba MUORRA ;
kuvbba MUORRA ;
pøbba MUORRA ;
rummba MUORRA ;
fámmba MUORRA ;
jámmba MUORRA ;
njadda MUORRA ;
madda MUORRA ;
giehta#madda MUORRA ;
loadda MUORRA ;
ekko#loadda MUORRA ;
radda MUORRA ; !+SgNomCmp +SgGenCmp +PlGenCmp
vadda MUORRA ;
ruhta#vadda MUORRA ;
gabdda MUORRA ; !+SgNomCmp +SgGenCmp +PlGenCmp
rabdda GÁDDE ;
jiegŋa#rabdda MUORRA ;
jiegge#rabdda MUORRA ;
badje#rabdda MUORRA ;
vuolle#rabdda MUORRA ;
njálmme#rabdda MUORRA ;
várre#rabdda MUORRA ;
dievvá#rabdda MUORRA ;
gibdda MUORRA ;
vuobdda MUORRA ;
vuolle#vuobdda MUORRA ;
niejdda MUORRA ; !+SgNomCmp +SgGenCmp +PlGenCmp
niejda#niejdda MUORRA ; !+SgNomCmp +SgGenCmp +PlGenCmp
rista#niejdda MUORRA ; !+SgNomCmp +SgGenCmp +PlGenCmp
bárne#niejdda MUORRA ; !+SgNomCmp +SgGenCmp +PlGenCmp
biebbmo#niejdda MUORRA ; !+SgNomCmp +SgGenCmp +PlGenCmp
ráddná#niejdda MUORRA ; !+SgNomCmp +SgGenCmp +PlGenCmp
dijdda MUORRA ;
lijdda MUORRA ;
rijdda MUORRA ; !+SgNomCmp +SgGenCmp +PlGenCmp
sijdda MUORRA ; !+SgNomCmp +SgGenCmp +PlGenCmp
lahka#sijdda MUORRA ; !+SgNomCmp +SgGenCmp +PlGenCmp
iesj#tjærdda MUORRA ;
lærro#tjærdda MUORRA ;
gilbos#tjærdda MUORRA ;
værdda MUORRA ; !+SgNomCmp +SgGenCmp +PlGenCmp
krudda MUORRA ;
tjavdda MUORRA ; !+SgNomCmp +SgGenCmp +PlGenCmp
lævdda MUORRA ;
fádda MUORRA ;
giet#mádda MUORRA ;
rædda MUORRA ;
båndor#sijdda MUORRA ; !+SgNomCmp +SgGenCmp +PlGenCmp
ådå#ruoddár#sijdda MUORRA ; !+SgNomCmp +SgGenCmp +PlGenCmp
ráddná#sijdda MUORRA ; !+SgNomCmp +SgGenCmp +PlGenCmp
mánná#sijdda MUORRA ; !+SgNomCmp +SgGenCmp +PlGenCmp
ruojdda MUORRA ;
dájdda MUORRA ;
gåvvå#dájdda MUORRA ;
mæjdda MUORRA ;
væjdda MUORRA ;
luodda MUORRA ; !+SgNomCmp +DefSgGenCmp +DefPlGenCmp +SgNomLeft +SgGenLeft +PlGenLeft
njuolgga#luodda MUORRA ;
sjuváj#luodda MUORRA ;
ruopto#luodda MUORRA ;
goardda MUORRA ;
fierdda MUORRA ; !+SgNomCmp +SgGenCmp +PlGenCmp
giesse#fierdda MUORRA ; !+SgNomCmp +SgGenCmp +PlGenCmp
dálvve#fierdda MUORRA ; !+SgNomCmp +SgGenCmp +PlGenCmp
sabek#fierdda MUORRA ; !+SgNomCmp +SgGenCmp +PlGenCmp
gærdda MUORRA ;
biesta#gærdda MUORRA ;
tjærdda MUORRA ; !+SgNomCmp +DefSgGenCmp +PlGenCmp
dájdda#tjærdda MUORRA ;
doajmma#tjærdda MUORRA ;
tæksta#tjærdda MUORRA ;
almasj#tjærdda MUORRA ; !+SgNomCmp +DefSgGenCmp +PlGenCmp
ulmusj#tjærdda MUORRA ; !+SgNomCmp +DefSgGenCmp +PlGenCmp
álmmuk#tjærdda MUORRA ; !+SgNomCmp +DefSgGenCmp +PlGenCmp
stávval#tjærdda MUORRA ;
iellem#tjærdda MUORRA ;
tjállem#tjærdda MUORRA ;
viessom#tjærdda MUORRA ;
gárgadis#tjærdda MUORRA ;
judos#tjærdda MUORRA ; !+SgNomCmp +DefSgGenCmp +PlGenCmp
gilpos#tjærdda MUORRA ;
æládus#tjærdda MUORRA ;
rudda MUORRA ;
lavdda MUORRA ; !+SgNomCmp +SgGenCmp +PlGenCmp
navdda MUORRA ;
savdda MUORRA ; !+SgNomCmp +SgGenCmp +PlGenCmp
buovdda MUORRA ;
tjuovdda MUORRA ;
vuovdda MUORRA ;
buvdda MUORRA ;
rám#buvdda MUORRA ;
ruvdda MUORRA ;
ávdda MUORRA ; !+SgNomCmp +SgGenCmp +PlGenCmp
áhpe#ávdda MUORRA ; !+SgNomCmp +SgGenCmp +PlGenCmp
dávdda MUORRA ;
vádna#dávdda MUORRA ;
gålgge#dávdda MUORRA ;
sjiervve#dávdda MUORRA ;
giehpes#dávdda MUORRA ;
gávdda MUORRA ; !+SgNomCmp +SgGenCmp +PlGenCmp
válgga#gávdda MUORRA ; !+SgNomCmp +SgGenCmp +PlGenCmp
ájge#gávdda MUORRA ; !+SgNomCmp +SgGenCmp +PlGenCmp
dædda MUORRA ;
biebbmo#dædda MUORRA ;
vallda MUORRA ; !+SgNomCmp +SgGenCmp +PlGenCmp
giellda MUORRA ; !+SgNomCmp +DefSgGenCmp +PlGenCmp
buollda MUORRA ;
miehte#buollda MUORRA ;
vuosste#buollda MUORRA ;
tjerastallam#buollda MUORRA ;
luojto#buollda MUORRA ;
tjuollda MUORRA ;
vállda MUORRA ;
foannda MUORRA ;
åvddånahttem#foannda MUORRA ;
æládus#foannda MUORRA ;
sekunnda MUORRA ; !+SgNomCmp +SgGenCmp +PlGenCmp
runnda MUORRA ;
skánnda MUORRA ;
lánnda MUORRA ; !+SgNomCmp +SgGenCmp +PlGenCmp
ájttek#lánnda MUORRA ; !+SgNomCmp +SgGenCmp +PlGenCmp
eksáminánnda:eksámin DOKTORAND ; !+SgNomCmp +SgGenCmp +PlGenCmp
doktoránnda:doktor DOKTORAND ; !+SgNomCmp +SgGenCmp +PlGenCmp
dividænnda:divid DIVIDEND ;
stipænnda:stip DIVIDEND ;
gáf0fa:gáf'fa MUORRA ;
káf0fa:káf'fa MUORRA ;
para^gráf0fa:para^gr PARAGRAF ;
tele^gráf0fa:tele^gr PARAGRAF ;
sjiráf0fa:sjiráf'fa MUORRA ; !+SgNomCmp +SgGenCmp +PlGenCmp
stráf0fa:stráf'fa MUORRA ;
sæjffa MUORRA ;
skárffa MUORRA ; !+SgNomCmp +SgGenCmp +PlGenCmp
vuoppta#skárffa MUORRA ;
biegga MUORRA ; !+SgNomCmp +SgGenCmp +PlGenCmp
roavát#biegga MUORRA ; !+SgNomCmp +SgGenCmp +PlGenCmp
diejgga MUORRA ;
buorgga MUORRA ;
fárgga MUORRA ;
færjja MUORRA ;
sárgga MUORRA ;
miehte#biegga MUORRA ; !+SgNomCmp +SgGenCmp +PlGenCmp
vuosste#biegga MUORRA ; !+SgNomCmp +SgGenCmp +PlGenCmp
ruvoj#biegga MUORRA ; !+SgNomCmp +SgGenCmp +PlGenCmp
oarjádak#biegga MUORRA ; !+SgNomCmp +SgGenCmp +PlGenCmp
sudik#biegga MUORRA ; !+SgNomCmp +SgGenCmp +PlGenCmp
tjuolo#biegga MUORRA ; !+SgNomCmp +SgGenCmp +PlGenCmp
nuortto#biegga MUORRA ; !+SgNomCmp +SgGenCmp +PlGenCmp
gájmar#biegga MUORRA ; !+SgNomCmp +SgGenCmp +PlGenCmp
doares#biegga MUORRA ; !+SgNomCmp +SgGenCmp +PlGenCmp
oarját#biegga MUORRA ; !+SgNomCmp +SgGenCmp +PlGenCmp
lulát#biegga MUORRA ; !+SgNomCmp +SgGenCmp +PlGenCmp
alát#biegga MUORRA ; !+SgNomCmp +SgGenCmp +PlGenCmp
juojgga MUORRA ;
suojgga MUORRA ; !+SgNomCmp +SgGenCmp +PlGenCmp
jalgga MUORRA ; !+SgNomCmp +SgGenCmp +PlGenCmp
tjiektjam#jalgga MUORRA ;
muohta#salgga MUORRA ; !+SgNomCmp +SgGenCmp +PlGenCmp
mielgga MUORRA ;
guolgga MUORRA ;
gulmme#guolgga MUORRA ;
miehte#guolgga MUORRA ;
ramás#guolgga MUORRA ;
snuolgga MUORRA ;
svállá#snuolgga MUORRA ;
sálgga MUORRA ;
válgga MUORRA ; !+SgNomCmp +DefSgGenCmp +DefPlGenCmp +SgNomLeft +SgGenLeft +PlGenLeft
stuorra#dikke#válgga MUORRA ;
sáme#dikke#válgga MUORRA ;
sælgga MUORRA ;
gárev#sælgga MUORRA ;
tjuogga MUORRA ;
gærddo#tjuogga MUORRA ;
tsiehkes#tjuogga MUORRA ;
skuogga MUORRA ;
vuogga MUORRA ;
dålgge#vuogga MUORRA ;
siergga MUORRA ; !+SgNomCmp +SgGenCmp +DefPlGenCmp
vielggis#siergga MUORRA ; !+SgNomCmp +SgGenCmp +DefPlGenCmp
duorgga MUORRA ;
guorgga MUORRA ; !+SgNomCmp +SgGenCmp +PlGenCmp
tjuorgga MUORRA ;
liturgga MUORRA ; !+SgNomCmp +SgGenCmp +PlGenCmp
árgga MUORRA ; !+SgNomCmp +SgGenCmp +PlGenCmp
njárgga MUORRA ; !+SgNomCmp +SgGenCmp +PlGenCmp
!guoládak#njárgga MUORRA ; !moved to Proper
jærgga MUORRA ;
iehpejærgga MUORRA ;
divgga MUORRA ;
tjivgga MUORRA ;
bednaga#tjivgga MUORRA ; !+SgNomCmp +SgGenCmp +PlGenCmp
bierna#tjivgga MUORRA ; !+SgNomCmp +SgGenCmp +PlGenCmp
låtte#tjivgga MUORRA ; !+SgNomCmp +SgGenCmp +PlGenCmp
gáhtto#tjivgga MUORRA ; !+SgNomCmp +SgGenCmp +PlGenCmp
tsuobbu#tjivgga MUORRA ; !+SgNomCmp +SgGenCmp +PlGenCmp
vuontsá#tjivgga MUORRA ; !+SgNomCmp +SgGenCmp +PlGenCmp
tjuovgga MUORRA ;
sålbbe#tjuovgga MUORRA ;
rahte#tjuovgga MUORRA ;
biejvve#tjuovgga MUORRA ; !+SgNomCmp +SgGenCmp +PlGenCmp
jåhtulak#tjuovgga MUORRA ;
trafik#tjuovgga MUORRA ;
gahttun#tjuovgga MUORRA ;
ålggo#tjuovgga MUORRA ;
hávgga MUORRA ; !+SgNomCmp +SgGenCmp +PlGenCmp
rávgga MUORRA ; !+SgNomCmp +SgGenCmp +PlGenCmp
gágga MUORRA ;
ruovdde#gágga MUORRA ;
hægga MUORRA ; !+SgNomCmp +SgGenCmp +PlGenCmp
sishægga MUORRA ;
rægga MUORRA ;
vægga MUORRA ;
diŋŋga MUORRA ;
fáŋŋga MUORRA ; !+SgNomCmp +SgGenCmp +PlGenCmp
oame#dåbdo#fáŋŋga MUORRA ; !+SgNomCmp +SgGenCmp +PlGenCmp
gæŋŋga MUORRA ;
læŋŋga MUORRA ;
sæŋŋga MUORRA ;
tyddja MUORRA ;
spráddja MUORRA ;
væddja MUORRA ;
muohttum#væddja MUORRA ;
láns#væddja MUORRA ;
skåvllå#væddja MUORRA ;
hedja MUORRA ;
giedja MUORRA ;
ruovdde#giedja MUORRA ;
siedja MUORRA ;
tedja MUORRA ;
tiedja MUORRA ;
rægga#tjuovdde MUORRA ;
idja MUORRA ; !+SgNomCmp +SgGenCmp +PlGenCmp
nager#bádde MUORRA ;
gask#idja MUORRA ; !+SgNomCmp +SgGenCmp +PlGenCmp
gåtsem#idja MUORRA ; !+SgNomCmp +SgGenCmp +PlGenCmp
idedis#idja MUORRA ; !+SgNomCmp +SgGenCmp +PlGenCmp
hedja#idja MUORRA ; !+SgNomCmp +SgGenCmp +PlGenCmp
gasska#idja MUORRA ; !+SgNomCmp +SgGenCmp +PlGenCmp
javlla#idja MUORRA ; !+SgNomCmp +SgGenCmp +PlGenCmp
giesse#idja MUORRA ; !+SgNomCmp +SgGenCmp +PlGenCmp
dálvve#idja MUORRA ; !+SgNomCmp +SgGenCmp +PlGenCmp
árudidja MUORRA ;
slidja MUORRA ;
tjuodja MUORRA ;
jiedna#snjárttjá#tjuodja MUORRA ;
ruodja MUORRA ;
vuodja MUORRA ;
missá#vuodja MUORRA ;
hudja MUORRA ;
gádja MUORRA ;
hádja MUORRA ;
njálga#hádja MUORRA ;
kádja MUORRA ;
færjjo#kádja MUORRA ;
sládja MUORRA ;
guolle#sládja MUORRA ;
sjaddo#sládja MUORRA ;
åjdå#mádja MUORRA ; !+SgNomCmp +SgGenCmp +PlGenCmp
vádja MUORRA ;
kådja MUORRA ;
mejerija MUORRA ; !+SgNomCmp +DefSgGenCmp +PlGenCmp
habjja MUORRA ;
libjja MUORRA ;
biellje#libjja MUORRA ;
subjja MUORRA ;
doarjja MUORRA ;
ruhta#doarjja MUORRA ;
doajmma#ruhta#doarjja MUORRA ;
viehkke#doarjja MUORRA ;
årrom#doarjja MUORRA ;
manno#doarjja MUORRA ;
koarjja MUORRA ;
girjja MUORRA ;
toallja MUORRA ;
viellja MUORRA ; !+SgNomCmp +SgGenCmp +PlGenCmp
persillja MUORRA ; !+SgNomCmp +SgGenCmp +DefPlGenCmp
buollja MUORRA ; !+SgNomCmp +SgGenCmp +PlGenCmp
bállja MUORRA ;
medállja MUORRA ;
silbba#medállja MUORRA ;
broanssja#medállja MUORRA ;
gål0le#medállja:gål'le#medállja MUORRA ;
ánssidim#medállja MUORRA ;
sállja MUORRA ;
vállja MUORRA ; !+SgNomCmp +SgGenCmp +PlGenCmp
ællja MUORRA ; !+SgNomCmp +SgGenCmp +PlGenCmp
ladnja MUORRA ;
klás0sa#ladnja:klás'sa#ladnja MUORRA ;
bákte#ladnja MUORRA ;
åroj#ladnja MUORRA ;
oadem#ladnja MUORRA ;
vuorddem#ladnja MUORRA ;
målsudim#ladnja MUORRA ;
bårådim#ladnja MUORRA ;
jienastim#ladnja MUORRA ;
lávggom#ladnja MUORRA ;
bivtas#ladnja MUORRA ;
skádnja MUORRA ;
gabnnja MUORRA ;
lådde#gabnnja MUORRA ;
linnja MUORRA ;
vippsja MUORRA ;
rissja MUORRA ;
massassja MUORRA ;
ákssja MUORRA ;
galssja MUORRA ; !+SgNomCmp +SgGenCmp +PlGenCmp
malssja MUORRA ;
sjælssja MUORRA ;
broanssja MUORRA ;
ruos0sja:ruos'sja MUORRA ; !+SgGenCmp +PlGenCmp
tussja MUORRA ;
sjævssja MUORRA ;
hássja MUORRA ;
garássja MUORRA ;
masássja MUORRA ;
sabotássja MUORRA ;
reportássja MUORRA ;
sjiedtja MUORRA ;
vuodtja MUORRA ; !+SgNomCmp +SgGenCmp +PlGenCmp
dádtja MUORRA ; !+SgNomCmp +SgGenCmp +PlGenCmp
átjá#rehtja MUORRA ;
ihtja MUORRA ; !+SgNomCmp +SgGenCmp +PlGenCmp
svihtja MUORRA ; !+SgNomCmp +SgGenCmp +DefPlGenCmp
buohtja MUORRA ;
átjá MUORRA ; !+SgNomCmp +SgGenCmp +PlGenCmp
stuhtja MUORRA ;
tjaktja MUORRA ; !+SgNomCmp +SgGenCmp +PlGenCmp
maŋŋe#tjaktja MUORRA ; !+SgNomCmp +SgGenCmp +PlGenCmp
tjiektja MUORRA ; !+SgNomCmp +SgGenCmp +PlGenCmp
riktja MUORRA ; !+SgNomCmp +SgGenCmp +PlGenCmp
snjuktja MUORRA ; !+SgNomCmp +SgGenCmp +PlGenCmp
sjnjuktja MUORRA ; !+SgNomCmp +SgGenCmp +PlGenCmp
njuktja MUORRA ; !+SgNomCmp +SgGenCmp +PlGenCmp
snjilltja MUORRA ;
sjnjilltja MUORRA ;
doanntja MUORRA ;
sjtunntja MUORRA ;
sjoapptja MUORRA ;
rábttja MUORRA ; !+SgNomCmp +SgGenCmp +PlGenCmp
sjtuhttja MUORRA ;
dáhttja MUORRA ;
táhttja MUORRA ;
mielgga#sjnjárttja MUORRA ;
sjtávttja MUORRA ;
sjpævttja MUORRA ; !+SgNomCmp +SgGenCmp +PlGenCmp
báhttja MUORRA ; !+SgNomCmp +SgGenCmp +PlGenCmp
sjkihttja MUORRA ;
ráddná#báhttja MUORRA ; !+SgNomCmp +SgGenCmp +PlGenCmp
boajttja MUORRA ; !+SgNomCmp +SgGenCmp +PlGenCmp
tjuovttja MUORRA ; !+SgNomCmp +SgGenCmp +PlGenCmp
ruovttja MUORRA ; !+SgNomCmp +SgGenCmp +PlGenCmp
guvttja MUORRA ; !+SgNomCmp +SgGenCmp +PlGenCmp
ávttja MUORRA ;
gávttja MUORRA ;
stávttja MUORRA ;
spævttja MUORRA ; !+SgNomCmp +SgGenCmp +PlGenCmp
svahka MUORRA ;
giehka MUORRA ; !+SgNomCmp +SgGenCmp +PlGenCmp
tjiehka MUORRA ;
tsiehka MUORRA ;
guosma#tsiehka MUORRA ;
biebbmo#tsiehka MUORRA ;
sehka MUORRA ;
vehka MUORRA ; !+SgNomCmp +DefSgGenCmp +PlGenCmp
almasj#vehka MUORRA ; !+SgNomCmp +DefSgGenCmp +PlGenCmp
ulmusj#vehka MUORRA ; !+SgNomCmp +DefSgGenCmp +PlGenCmp
njihka MUORRA ; !+SgNomCmp +SgGenCmp +PlGenCmp
fáhka MUORRA ;
gasska#fáhka MUORRA ;
giella#fáhka MUORRA ;
lasse#fáhka MUORRA ;
oajvve#fáhka MUORRA ;
sebrudak#fáhka MUORRA ;
tjiegŋodim#fáhka MUORRA ;
válljim#fáhka MUORRA ;
luonndo#fáhka MUORRA ;
vuodo#fáhka MUORRA ;
viddno#fáhka MUORRA ;
birás#fáhka MUORRA ;
skåvllå#fáhka MUORRA ;
háhka MUORRA ; !+SgNomCmp +SgGenCmp +PlGenCmp
láhka MUORRA ;
almulasjvuoda#láhka MUORRA ;
giella#láhka MUORRA ;
árbbe#láhka MUORRA ;
sáme#láhka MUORRA ;
háldadim#láhka MUORRA ;
luonndo#láhka MUORRA ;
vuodo#láhka MUORRA ;
åhpadus#láhka MUORRA ;
joarkka#åhpadus#láhka MUORRA ;
barggo#birás#láhka MUORRA ;
vuodo#skåvllå#láhka MUORRA ;
virgge#ålmmå#láhka MUORRA ;
máhka MUORRA ; !+SgNomCmp +SgGenCmp +PlGenCmp
sáhka MUORRA ;
ávvo#sáhka MUORRA ;
låhka MUORRA ;
guolle#låhka MUORRA ;
sállte#låhka MUORRA ;
bárkko#låhka MUORRA ;
tåhka MUORRA ;
idja#tåhka MUORRA ;
girdde#tåhka MUORRA ;
gálvvo#tåhka MUORRA ;
ståhka MUORRA ;
sis#rijkka+N+Sg+Gen:sis#rijka K ; 
bassjka MUORRA ;
roassjka MUORRA ; !+SgNomCmp +SgGenCmp +PlGenCmp
giessjka MUORRA ;
snjássjka MUORRA ;
fihkka MUORRA ;
sjnjássjka MUORRA ;
várre#sjnjássjka MUORRA ;
fábrihkka MUORRA ; !+SgNomCmp +DefSgGenCmp +PlGenCmp
fábrijkka MUORRA ; !+SgNomCmp +DefSgGenCmp +PlGenCmp
musijkka MUORRA ;
rievddadis#mærkka MUORRA ;
værkka MUORRA ;
bidtjim#værkka MUORRA ;
huvkka MUORRA; !+SgNomCmp +SgGenCmp +PlGenCmp
tsuvkka MUORRA ;
fransska MUORRA ; !+SgNomCmp +SgGenCmp +PlGenCmp
tusska MUORRA ; !+SgNomCmp +SgGenCmp +PlGenCmp XXX
bæsska MUORRA ;
lásska MUORRA ;
!hoalla MUORRA ; !what is this? nothing!
gálla MUORRA ;
fella MUORRA ; !+SgNomCmp +SgGenCmp +PlGenCmp
spella MUORRA ;
tjijlla MUORRA ;
klusijlla MUORRA ;
glykolla MUORRA ;
gasolla MUORRA ;
skuolla MUORRA ;
muora#vuol#bievlla MUORRA ;
girját#bievlla MUORRA ; !+SgNomCmp +SgGenCmp +PlGenCmp
divlla MUORRA ;
politijkka MUORRA ;
gilkka MUORRA ;
fulkka MUORRA ; !+SgNomCmp +DefSgGenCmp +PlGenCmp
nasjunal#párkka MUORRA ;
mulkka MUORRA ; !+SgNomCmp +SgGenCmp +PlGenCmp
gálkka MUORRA ;
vierkka MUORRA ;
tsirkka MUORRA ; !+SgNomCmp +SgGenCmp +PlGenCmp
skárkka MUORRA ; !+SgNomCmp +SgGenCmp +PlGenCmp
dramatihkka:dramati ANTIKK ;
ornamentihkka:ornamenti ANTIKK ;
kajáhkka MUORRA ;
kajáhkka+N+SgNomCmp:kajakk R ; !NOR
kajáhkka+N+SgNomCmp:kajak R ; !SW
kláhkka MUORRA ;
almanáhkka MUORRA ;
anuráhkka MUORRA;
mæhkka MUORRA ;
bibliotæhkka MUORRA ; !+SgNomCmp +DefSgGenCmp +PlGenCmp
bibliotæhkka+N+SgNomCmp:bibliotek R ;
diskotæhkka MUORRA ; !+SgNomCmp +DefSgGenCmp +PlGenCmp
apotæhkka MUORRA ; !+SgNomCmp +DefSgGenCmp +PlGenCmp
boajkka MUORRA ; !+SgNomCmp +SgGenCmp +PlGenCmp
várre#snjássjka MUORRA ;
goahkka MUORRA ;
silbba#goahkka MUORRA ;
koahkka MUORRA ; !+SgNomCmp +SgGenCmp +PlGenCmp
loahkka MUORRA ; !+SgNomCmp +SgGenCmp +PlGenCmp
kloahkka MUORRA ;
stahkka MUORRA ;
persihkka MUORRA ;
stihkka MUORRA ;
rissja#stihkka MUORRA ;
luohkka MUORRA ; !+SgNomCmp +SgGenCmp +PlGenCmp
smuhkka MUORRA ;
báhkka MUORRA ; !+SgNomCmp +SgGenCmp +PlGenCmp
juolgge#báhkka MUORRA ; !+SgNomCmp +SgGenCmp +PlGenCmp
giesse#báhkka MUORRA ; !+SgNomCmp +SgGenCmp +PlGenCmp
dubáhkka MUORRA ;
jáhkka MUORRA ;
ujvva#jáhkka MUORRA ;
smáhkka MUORRA ;
dæhkka MUORRA ;
giesse#dæhkka MUORRA ;
dálvve#dæhkka MUORRA ;
maŋŋe#dæhkka MUORRA ;
blæhkka MUORRA ;
ræhkka MUORRA ; !+SgNomCmp +SgGenCmp +PlGenCmp
løhkka MUORRA ;
bajkka MUORRA ;
lijkka MUORRA ; !+SgNomCmp +SgGenCmp +PlGenCmp
snijkka MUORRA ;
rijkka MUORRA ; !+SgNomCmp +SgGenCmp +PlGenCmp
alle#rijkka MUORRA ; !+SgNomCmp +SgGenCmp +PlGenCmp
ruossja#rijkka MUORRA ; !+SgNomCmp +SgGenCmp +PlGenCmp
alme#rijkka MUORRA ; !+SgNomCmp +SgGenCmp +PlGenCmp
bátsádallam#rijkka MUORRA ; !+SgNomCmp +SgGenCmp +PlGenCmp
ålggo#rijkka MUORRA ; !+SgNomCmp +SgGenCmp +PlGenCmp
gånågis#rijkka MUORRA ; !+SgNomCmp +SgGenCmp +PlGenCmp
ráddná#rijkka MUORRA ; !+SgNomCmp +SgGenCmp +PlGenCmp
guojkka MUORRA ; !+SgNomCmp +SgGenCmp +PlGenCmp
tjuojkka MUORRA ; !+SgNomCmp +SgGenCmp +PlGenCmp
snjágge#tjuojkka MUORRA ; !+SgNomCmp +SgGenCmp +PlGenCmp
hájkka MUORRA ;
væjkka MUORRA ;
filkka MUORRA ; !+SgNomCmp +DefSgGenCmp +PlGenCmp
fylkka MUORRA ; !+SgNomCmp +DefSgGenCmp +PlGenCmp
kálkka MUORRA ;
skálkka MUORRA ;
boarkka MUORRA ; !+SgNomCmp +SgGenCmp +PlGenCmp
tjiektjam#boarkka MUORRA ; !+SgNomCmp +SgGenCmp +PlGenCmp
joarkka MUORRA ;
svarkka MUORRA ; !+SgNomCmp +SgGenCmp +PlGenCmp
agurkka MUORRA ; !+SgNomCmp +SgGenCmp +DefPlGenCmp
árkka MUORRA ;
nasjonál#párkka MUORRA ; !+SgNomCmp +DefSgGenCmp +PlGenCmp
tallærkka MUORRA ;
mærkka MUORRA ;
tjærdda#mærkka MUORRA ;
dávdda#mærkka MUORRA ;
poassta#mærkka MUORRA ;
fri#mærkka MUORRA ; !SUB
gádde#mærkka MUORRA ;
ájge#mærkka MUORRA ;
nálle#mærkka MUORRA ;
boatsoj#mærkka MUORRA ;
gærddádim#mærkka MUORRA ;
dåbddo#mærkka MUORRA ;
tjuorvas#mærkka MUORRA ;
gatjálvis#mærkka MUORRA ;
åvddå#mærkka MUORRA ;
tsuovkka MUORRA ;
iehpe#tsuovkka MUORRA ;
duvkka MUORRA ;
lávkka MUORRA ;
náhkke#lávkka MUORRA ;
sjoappka MUORRA ;
basska MUORRA ; !+SgNomCmp +SgGenCmp +PlGenCmp
gasska GÁDDE ; !+SgNomCmp +SgGenCmp +PlGenCmp +SgNomLeft +PlGenLeft
uksa#gasska MUORRA ;
småhka#gasska MUORRA ;
jávrre#gasska MUORRA ;
basij#gasska MUORRA ; !+SgNomCmp +SgGenCmp +PlGenCmp
vinndek#gasska MUORRA ;
jiesska MUORRA ;
vuojŋam#jiesska MUORRA ;
dánsska MUORRA ; !+SgNomCmp +SgGenCmp +PlGenCmp XXX
hánsska MUORRA ;
barggo#hánsska MUORRA ;
spánsska MUORRA ; !+SgGenCmp
fránsska MUORRA ; !+SgGenCmp
lænsska MUORRA ; !+SgNomCmp +SgGenCmp +PlGenCmp
tjusska MUORRA ; !+SgNomCmp +SgGenCmp +PlGenCmp
másska MUORRA ;
miŋŋka MUORRA ; !+SgNomCmp +SgGenCmp +PlGenCmp
siŋŋka MUORRA ;
guŋŋka MUORRA ; !+SgNomCmp +SgGenCmp +PlGenCmp
muŋŋka MUORRA ; !+SgNomCmp +SgGenCmp +PlGenCmp
ruŋŋka MUORRA ; !+SgNomCmp +SgGenCmp +PlGenCmp
báŋŋka MUORRA ; !+SgNomCmp +DefSgGenCmp +PlGenCmp
stáhta#báŋŋka MUORRA ; !+SgNomCmp +DefSgGenCmp +PlGenCmp
poassta#báŋŋka MUORRA ; !+SgNomCmp +DefSgGenCmp +PlGenCmp
siesstem#báŋŋka MUORRA ; !+SgNomCmp +DefSgGenCmp +PlGenCmp
bæŋŋka MUORRA ;
akvarel0la:akvarel'la MUORRA ;
!duol0la:duol'la MUORRA ; !moved to adj
dul0la:dul'la MUORRA ; !+SgNomCmp +SgGenCmp +PlGenCmp
tjul0la:tjul'la MUORRA ;
nul0la:nul'la MUORRA ;
tul0la:tul'la MUORRA ; !+SgNomCmp +DefSgGenCmp +PlGenCmp
!dál0la:dál'la MUORRA ; !adv
tjoahkke#tál0la:tjoahkke#tál'la MUORRA ;
bielisj#tál0la:bielisj#tál'la MUORRA ;
rájddo#tál0la:rájddo#tál'la MUORRA ;
vuodo#tál0la:vuodo#tál'la MUORRA ;
tál0la:tál'la MUORRA ;
metál0la:metál'la MUORRA ;
metál0la+N+SgNomCmp:metall R ;
belak#tál0la:belak#tál'la MUORRA ;
stál0la:stál'la MUORRA ;
!æl0la:æl'la MUORRA ; !neg verb
værro#tabæl0la:værro#tab TABELL ;
tabæl0la:tab TABELL ;
modæl0la:mod TABELL ;
paralæl0la:paral TABELL ;
tunæl0la:tun TABELL ;
kapæl0la:kap TABELL ;
propæl0la:propæl'la MUORRA ;
sæl0la:sæl'la MUORRA ;
karusæl0la:karus TABELL ;
hotæl0la:hotæl'la TABELL ; !+SgNomCmp +DefSgGenCmp +PlGenCmp
novæl0la:novæl'la TABELL ;
njalla MUORRA ;
moalla MUORRA ;
salla MUORRA ;
muorra#salla MUORRA ;
sieblla MUORRA ; !+SgNomCmp +SgGenCmp +PlGenCmp
stiblla MUORRA ;
guoblla MUORRA ;
skáblla MUORRA ;
muohta#skáblla MUORRA ;
bádne#gella MUORRA ;
giella MUORRA ;
hebre^a#giella MUORRA ;
sijdda#giella MUORRA ;
árgga#giella MUORRA ;
ruossja#giella MUORRA ;
grehka#giella MUORRA ;
fáhka#giella MUORRA ;
rijka#giella MUORRA ;
dujska#giella MUORRA ;
spánska#giella MUORRA ;
fránska#giella MUORRA ;
suoma#giella MUORRA ;
vuodo#suoma#giella MUORRA ;
latijna#giella MUORRA ;
guojna#giella MUORRA ;
nubbe#giella MUORRA ;
girjje#giella MUORRA ;
sáme#giella MUORRA ;
merra#sáme#giella MUORRA ;
nuortta#sáme#giella MUORRA ;
lulle#sáme#giella MUORRA ;
davvi#sáme#giella MUORRA ;
oarjjelij#sáme#giella MUORRA ;
guoládak#sáme#giella MUORRA ;
oarjjel#sáme#giella MUORRA ;
ubbmem#sáme#giella MUORRA ;
bihtám#sáme#giella MUORRA ;
vuodo#sáme#giella MUORRA ;
anár#sáme#giella MUORRA ;
ánár#sáme#giella MUORRA ;
julev#sáme#giella MUORRA ;
gålldå#sáme#giella MUORRA ;
iedne#giella MUORRA ;
esti#giella MUORRA ;
beraj#giella MUORRA ;
bæjválasj#giella MUORRA ;
vuostasj#giella MUORRA ;
mánáj#giella MUORRA ;
rievsak#giella MUORRA ;
gárjjel#giella MUORRA ;
hållam#giella MUORRA ;
sevvam#giella MUORRA ;
tjállem#giella MUORRA ;
tjállem#dábllo MUORRA ;
vuodo#giella MUORRA ;
álggo#giella MUORRA ;
vájmo#giella MUORRA ;
suoma#dáro#giella MUORRA ;
ådå#vuona#dáro#giella MUORRA ;
girjje#dáro#giella MUORRA ;
vuodo#dáro#giella MUORRA ;
ådå#dáro#giella MUORRA ;
vieres#giella MUORRA ;
rámát#giella MUORRA ;
dárogiella MUORRA ;
jiella MUORRA ; !+SgNomCmp +SgGenCmp +PlGenCmp
árra#sjiella MUORRA ; !+SgNomCmp +SgGenCmp +PlGenCmp
miella MUORRA ;
vuosste#miella MUORRA ; !+SgNomCmp +DefSgGenCmp
oahppam#miella MUORRA ; !+SgNomCmp +DefSgGenCmp
låhkåm#miella MUORRA ; !+SgNomCmp +DefSgGenCmp
bårråm#miella MUORRA ; !+SgNomCmp +DefSgGenCmp
barggo#miella MUORRA ; !+SgNomCmp +DefSgGenCmp
aktisasj#barggo#miella MUORRA ; !+SgNomCmp +DefSgGenCmp
gájmar#miella MUORRA ; !+SgNomCmp +DefSgGenCmp
rievtes#miella MUORRA ; !+SgNomCmp +DefSgGenCmp
iehpe#miella MUORRA ; !+SgNomCmp +DefSgGenCmp
sviella MUORRA ;
kamella MUORRA ; !+SgNomCmp +SgGenCmp +PlGenCmp
kanella MUORRA ;
hilla MUORRA ;
jilla MUORRA ;
sjilla MUORRA ; !+SgNomCmp +SgGenCmp +PlGenCmp
tjilla MUORRA ;
muohta#tjilla MUORRA ;
skilla MUORRA ;
silla MUORRA ;
bijlla MUORRA ;
jáddadim#bijlla MUORRA ;
lájggo#bijlla MUORRA ;
hæjtto#bijlla MUORRA ;
gálvvo#bijlla MUORRA ;
gilpos#bijlla MUORRA ;
fijlla MUORRA ;
dáhtá#fijlla MUORRA ;
mijlla MUORRA ;
makrijlla MUORRA ; !+SgNomCmp +SgGenCmp +PlGenCmp
makrijlla+N+SgNomCmp:makrill R ;
stijlla MUORRA ;
tækstijlla MUORRA ;
svijlla MUORRA ;
guolle#svijlla MUORRA ;
dubme#svijlla MUORRA ;
mæjlla MUORRA ;
coctæjlla MUORRA ;
guolla MUORRA ;
njuolla MUORRA ;
giega#njuolla MUORRA ; !+SgNomCmp +SgGenCmp +DefPlGenCmp
ulla MUORRA ;
sulla MUORRA ;
gavlla MUORRA ;
javlla MUORRA ; !+SgNomCmp +SgGenCmp +PlGenCmp
bievlla MUORRA ; !+SgNomCmp +SgGenCmp +PlGenCmp
juvlla MUORRA ;
lávlla MUORRA ;
nasjonál#lávlla MUORRA ;
vuohttom#lávlla MUORRA ;
verbálla MUORRA ;
tjuollda#hálOla:tjuollda#hál'la MUORRA ;
areálla:are AREAL ;
adverbiálla:adverbi AREAL ;
sivva#adverbiálla:sivva#adverbi AREAL ;
ájgge#adverbiálla:ájgge#adverbi AREAL ;
vuohke#adverbiálla:vuohke#adverbi AREAL ;
bájkke#adverbiálla:bájkke#adverbi AREAL ;
devdadis#adverbiálla:devdadis#adverbi AREAL ;
vieledus#adverbiálla:vieledus#adverbi AREAL ;
materiálla:materi AREAL ;
sosiálla:sosi AREAL ;
sosiálla+N+SgNomCmp:social R ; !SW
lin^jálla:lin^j AREAL ;
njálla MUORRA ; !+SgNomCmp +SgGenCmp +PlGenCmp
vokálla:vok AREAL ;
sågge#vokálla:sågge#vok AREAL ;
bielle#vokálla:bielle#vok AREAL ;
tjanás#vokálla:tjanás#vok AREAL ;
skálla MUORRA ;
desimálla:desim AREAL ;
kanálla:kan AREAL ;
penálla:pen AREAL ;
finálla:fin AREAL ;
semifinálla:semifin AREAL ;
nominálla:nomin AREAL ;
terminálla:termin AREAL ;
journálla:journ AREAL ;
minerálla:miner AREAL ;
morálla:mor AREAL ;
plurálla:plur AREAL ;
sálla MUORRA ;
jiegŋa#sálla MUORRA ;
nasálla:nas AREAL ;
párra#tálla MUORRA ;
duálla:du AREAL ;
individuálla MUORRA ;
válla MUORRA ;
festiválla:festiv AREAL ;
sválla MUORRA ; !+SgNomCmp +SgGenCmp +PlGenCmp
hålla MUORRA ;
ådå#jak#hållå MUORRA ;
loahppa#hålla MUORRA ;
hiejttem#hålla MUORRA ;
álgadim#hålla MUORRA ;
boavtjo#hålla MUORRA ;
mujtto#hålla MUORRA ;
mujtulvis#hålla MUORRA ;
åvddå#hålla MUORRA ;
diehppe#kålla MUORRA ; !+SgNomCmp +SgGenCmp +DefPlGenCmp
målla MUORRA ;
plom0ma:plom'ma MUORRA ;
lum0ma:lum'ma MUORRA ;
rám0ma:rám'ma MUORRA ;
kilo#grám0ma:kilo#grám'ma MUORRA ;
hekto#grám0ma:hekto#grám'ma MUORRA ;
grám0ma:grám'ma MUORRA ;
di^a^grám0ma:di^a^gr TELEGRAM ;
tele^grám0ma:tele^gr TELEGRAM ;
válgga#pro^grám0ma:válgga#pro^gr TELEGRAM ;
doajmma#pro^grám0ma:doajmma#pro^gr TELEGRAM ;
belludak#pro^grám0ma:belludak#pro^gr TELEGRAM ;
tjiektjam#pro^grám0ma:tjiektjam#pro^gr TELEGRAM ;
dáhtá#pro^grám0ma:dáhtá#pro^gr TELEGRAM ;
pro^grám0ma:pro^gr TELEGRAM ;
morfiebma:morfi MORFEM ;
liebma MUORRA ;
guolle#liebma MUORRA ;
fonebma:fon MORFEM ;
leksebma:leks MORFEM ;
tjibma MUORRA ;
sabek#tjibma MUORRA ;
guobma MUORRA ;
tjuobma MUORRA ;
luobma MUORRA ;
suobma MUORRA ; !+SgGenCmp
jubma MUORRA ;
reklábma MUORRA ;
reklam+N+SgNomCmp:reklam R ;
rábma MUORRA ; !+SgNomCmp +SgGenCmp +PlGenCmp
jåhkå#rábma MUORRA ; !+SgNomCmp +SgGenCmp +PlGenCmp
eksábma MUORRA ;
tentábma MUORRA ;
tema MUORRA ;
namma MUORRA ; !+SgNomCmp +DefSgGenCmp +DefPlGenCmp +SgNomLeft +SgGenLeft
tjærdda#namma MUORRA ; !+SgNomCmp +DefSgGenCmp +DefPlGenCmp +SgNomLeft +SgGenLeft
sierra#namma MUORRA ;
tjoahkke#namma MUORRA ; !+SgNomCmp +DefSgGenCmp +DefPlGenCmp +SgNomLeft +SgGenLeft
bájkke#namma MUORRA ;
nálle#namma MUORRA ; !+SgNomCmp +DefSgGenCmp +DefPlGenCmp +SgNomLeft +SgGenLeft
beraj#namma MUORRA ;
aktisasj#namma MUORRA ; !+SgNomCmp +DefSgGenCmp +DefPlGenCmp +SgNomLeft +SgGenLeft
gástadim#namma MUORRA ;
åvdep#namma MUORRA ;
maŋep#namma MUORRA ;
nabdas#namma MUORRA ;
ieredis#namma MUORRA ;
máddo#namma MUORRA ;
doajmma MUORRA ;
sijdda#doajmma MUORRA ;
assto#ájgge#doajmma MUORRA ;
almmudak#doajmma MUORRA ;
siesstem#doajmma MUORRA ;
háldadim#doajmma MUORRA ;
bargguj#máhtsadim#doajmma MUORRA ;
nannim#doajmma MUORRA ;
vuodo#doajmma MUORRA ;
bággo#doajmma MUORRA ;
åhpadus#doajmma MUORRA ;
æládus#doajmma MUORRA ;
birás#doajmma MUORRA ;
lijmma MUORRA ;
rijmma MUORRA ;
missárijmma MUORRA ;
tijmma MUORRA ; !+SgNomCmp +SgGenCmp +PlGenCmp
skåvllå#tijmma MUORRA ; !+SgNomCmp +SgGenCmp +PlGenCmp
tjuojmma MUORRA ;
dilmma MUORRA ;
filmma MUORRA ;
doarro#filmma MUORRA ;
tjuolmma MUORRA ;
giella#tjuolmma MUORRA ;
hálmma MUORRA ;
málmma MUORRA ;
pálmma MUORRA ; !+SgNomCmp +SgGenCmp +DefPlGenCmp
sálmma MUORRA ;
jælmma MUORRA ;
skælmma MUORRA ; !+SgNomCmp +SgGenCmp +PlGenCmp
suormma MUORRA ;
tærmma MUORRA ;
katekissma MUORRA ;
rasissma MUORRA ;
katolisissma MUORRA ;
noan0na:noan'na MUORRA ; !+SgNomCmp +SgGenCmp +PlGenCmp
káf0fa#pán0na:káf'fa#pán'na MUORRA ;
pænna:pæn'na MUORRA ;
gadna MUORRA ; !+SgNomCmp +SgGenCmp +DefPlGenCmp
radna MUORRA ;
ráddna MUORRA ; !+SgNomCmp +SgGenCmp +PlGenCmp
guoddná MUORRA ;
dållå#sjnjibbtjo MUORRA ;
stuvssim#ráddna MUORRA ; !+SgNomCmp +SgGenCmp +PlGenCmp
skåvllå#ráddna MUORRA ; !+SgNomCmp +SgGenCmp +PlGenCmp
biedna MUORRA ;
giedna MUORRA ;
jiedna MUORRA ;
guovdda#jiedna MUORRA ;
målsus#jiedna MUORRA ;
dægnna MUORRA ; !+SgNomCmp +SgGenCmp +PlGenCmp
finna MUORRA ; !+SgNomCmp +SgGenCmp +PlGenCmp
tjærnna MUORRA ;
rivnna MUORRA ;
jubttsim#rivnna MUORRA ;
luovnna MUORRA ; 
basuvnna MUORRA ;
ruvttja#suodna MUORRA ;
lihtte#másjijnna MUORRA ;
bállem#másjijnna MUORRA ;
luvnna MUORRA ;
idja#luvnna MUORRA ;
komuvnna MUORRA ;
komuvnna+N+SgNomCmp:kommun R ;
vávnna MUORRA ;
nahppa MUORRA ;
skoahppa MUORRA ;
bisskoahppa MUORRA ; !+SgNomCmp +SgGenCmp +PlGenCmp
gáhppa MUORRA ;
náhppa MUORRA ;
tráhppa MUORRA ;
ráhppa MUORRA ;
gráhpa MUORRA ;
jållor#vierra MUORRA ;
skerra MUORRA ;
hujrra MUORRA ;
ájrra MUORRA ;
adja#muorra MUORRA ;
ávlle#muorra MUORRA ;
ehppel#muorra MUORRA ; !+SgNomCmp +SgGenCmp +DefPlGenCmp
tjoajve#vuol#muorra MUORRA ;
tjuovar#muorra MUORRA ;
smáhkas#muorra MUORRA ;
tjivtas#muorra MUORRA ;
darvas#muorra MUORRA ;
bavrra MUORRA ; !+SgNomCmp +SgGenCmp +PlGenCmp
lena#stivrra MUORRA ; !+SgNomCmp +DefSgGenCmp +PlGenCmp
natuvrra:natu KULTUR ;
skárra MUORRA ; !+SgNomCmp +SgGenCmp +PlGenCmp
karaktærra MUORRA ;
karaktærra+N+SgNomCmp:karaktæ9r R ; !SW
karaktærra+N+SgNomCmp:karakter R ; !NOR
smájvva#såhkår MUORRA ;
insjenjøra KINO ; !+SgNomCmp +SgGenCmp +PlGenCmp
summpa MUORRA ;
gámmpa MUORRA ;
pijppa MUORRA ;
rásspa MUORRA ;
gerra MUORRA ;
kámmpa MUORRA ;
bán0na:bán'na MUORRA ;
bæn0na:bæn'na MUORRA ;
afrikána KINO ; !+SgNomCmp +SgGenCmp +PlGenCmp
stána KINO ;
goarnna MUORRA ;
koarnna MUORRA ;
margarijnna MUORRA ;
gujnna MUORRA ; !+SgNomCmp +SgGenCmp +PlGenCmp
guojnna MUORRA ; !+SgNomCmp +SgGenCmp +PlGenCmp
tjivgak#biernna MUORRA ; !+SgNomCmp +SgGenCmp +PlGenCmp
buornna MUORRA ;
suoma#gujnna MUORRA ; !+SgNomCmp +SgGenCmp +PlGenCmp
giella#jiedna MUORRA ;
loahppa#jiedna MUORRA ;
ultra#jiedna MUORRA ;
njunnje#jiedna MUORRA ;
sjålle#jiedna MUORRA ;
álggo#jiedna MUORRA ;
dahpas#jiedna MUORRA ;
målsos#jiedna MUORRA ;
tjanás#jiedna MUORRA ;
sis^jiedna MUORRA ;
juodna MUORRA ;
suodna MUORRA ;
ruvtjos#suodna MUORRA ;
savos#suodna MUORRA ;
vuodna MUORRA ; !+SgNomCmp +SgGenCmp +PlGenCmp
nuortta#vuodna MUORRA ; !+SgNomCmp +SgGenCmp +PlGenCmp
sis#vuodna MUORRA ; !+SgNomCmp +SgGenCmp +PlGenCmp
dudna MUORRA ;
gudna MUORRA ;
rudna MUORRA ;
orgádna:org ORGAN ; !+SgNomCmp +DefSgGenCmp +PlGenCmp
rijka#orgádna:rijka#org ORGAN ; !+SgNomCmp +DefSgGenCmp +PlGenCmp
jiednadim#orgádna:jiednadim#org ORGAN ;
hádna MUORRA ;
orkádna:ork ORGAN ; !+SgNomCmp +SgGenCmp +PlGenCmp
pládna MUORRA ;
fáhka#pládna MUORRA ;
giella#pládna MUORRA ;
rám0ma#pládna:rám'ma#pládna MUORRA ;
doajmma#pládna MUORRA ;
tijmma#pládna MUORRA ;
ájgge#pládna MUORRA ;
jahke#pládna MUORRA ;
jahke#biel#pládna MUORRA ;
vuodjem#pládna MUORRA ;
háldadim#pládna MUORRA ;
åhpadim#pládna MUORRA ;
ruhtadim#pládna MUORRA ;
suodjalim#pládna MUORRA ;
tjåhkanim#pládna MUORRA ;
barggo#pládna MUORRA ;
vahkko#pládna MUORRA ;
oahppo#pládna MUORRA ;
fáhka#oahppo#pládna MUORRA ;
åhpadus#pládna MUORRA ;
romádna:rom ORGAN ;
lådna MUORRA ;
suokkna MUORRA ;
allna MUORRA ;
suolna:suollnag8 BENA ; !+SgNomCmp +SgGenCmp +PlGenCmp
æbnna MUORRA ;
tsinna MUORRA ;
bállem#másjijnna MUORRA ;
lijnna MUORRA ;
mijnna MUORRA ;
vijnna MUORRA ;
buollem#vijnna MUORRA ;
kujnna MUORRA ; !+SgNomCmp +SgGenCmp +PlGenCmp
ræjnna MUORRA ; !+SgNomCmp +SgGenCmp +PlGenCmp
hámnna MUORRA ;
toarnna MUORRA ;
tjáhtje#toarnna MUORRA ;
girkko#toarnna MUORRA ;
biernna MUORRA ; !+SgNomCmp +SgGenCmp +PlGenCmp
jiegŋa#biernna MUORRA ; !+SgNomCmp +SgGenCmp +PlGenCmp
gavnna MUORRA ;
kloavnna MUORRA ; !+SgNomCmp +SgGenCmp +PlGenCmp
rievnna MUORRA ;
bivgge#rievnna MUORRA ;
hávvar#rievnna MUORRA ;
jivnna MUORRA ; !+SgNomCmp +SgGenCmp +PlGenCmp
tsivnna MUORRA ;
stivnna MUORRA ;
juovnna MUORRA ; !+SgNomCmp +SgGenCmp +PlGenCmp
ávnna MUORRA ;
voaŋnna MUORRA ;
gálvvo#voaŋnna MUORRA ;
mánná#voaŋnna MUORRA ;
váŋnna MUORRA ;
gánna MUORRA ;
pánna MUORRA ;
russna MUORRA ; !+SgNomCmp +SgGenCmp +PlGenCmp
tjoasskem#russna MUORRA ; !+SgNomCmp +SgGenCmp +PlGenCmp
!áruna MUORRA ; !moved to proper as Árun
gahpa MUORRA ;
suohkkis#gahpa MUORRA ;
slahpa MUORRA ;
svahpa MUORRA ;
gehpa MUORRA ;
giehpa MUORRA ;
rihpa MUORRA ;
snuohpa MUORRA ;
guhpa MUORRA ;
ájvve#guhpa MUORRA ;
skåhpa MUORRA ;
stummpa MUORRA ;
oahppa MUORRA ;
giella#oahppa MUORRA ;
sijdda#doajmma#oahppa MUORRA ;
jiedna#oahppa MUORRA ;
hábme#oahppa MUORRA ;
vierre#oahppa MUORRA ;
sebrudak#oahppa MUORRA ;
vuodo#oahppa MUORRA ;
gárgadis#oahppa MUORRA ;
mánná#oahppa MUORRA ;
tjoabbme#giehta MUORRA ; !+SgNomCmp +SgGenCmp +PlGenCmp
tjoabbme#giehta+N+SgNomCmp:tjoabbme#giet R ;
loahppa MUORRA ; !+SgNomCmp +SgGenCmp +PlGenCmp
vahkko#loahppa MUORRA ; !+SgNomCmp +SgGenCmp +PlGenCmp
soahppa MUORRA ;
tjiehppa MUORRA ;
liehppa MUORRA ;
bievlla#liehppa MUORRA ;
siehppa MUORRA ;
njuohppa MUORRA ; !+SgNomCmp +SgGenCmp +PlGenCmp
tsuohppa MUORRA ;
guolle#tsuohppa MUORRA ;
vuohppa MUORRA ; !+SgNomCmp +SgGenCmp +PlGenCmp
tjuhppa MUORRA ;
áhppa MUORRA ; !+SgNomCmp +SgGenCmp +PlGenCmp
báhppa MUORRA ; !+SgNomCmp +SgGenCmp +PlGenCmp
oajvemus#báhppa MUORRA ; !+SgNomCmp +SgGenCmp +PlGenCmp
káhppa MUORRA ;
skáhppa MUORRA ;
galmma#skáhppa MUORRA ;
biebbmo#skáhppa MUORRA ;
bivtas#skáhppa MUORRA ;
máhppa MUORRA ;
senáhppa MUORRA ; !+SgNomCmp +SgGenCmp +DefPlGenCmp
senáhppa+N+SgNomCmp:senap R ; !SW
sináhppa MUORRA ; !+SgNomCmp +SgGenCmp +DefPlGenCmp
sináhppa+N+SgNomCmp:sennep R ; !NOR
siráhppa MUORRA ;
siráhppa+N+SgNomCmp:sirup R ; !NOR
siráhppa+N+SgNomCmp:sirap R ; !SW
sváhppa MUORRA ;
nállo#sváhppa MUORRA ;
bijppa MUORRA ;
slijppa MUORRA ;
græjppa MUORRA ;
tæjppa MUORRA ;
stoalppa MUORRA ;
gárppa MUORRA ;
várppa MUORRA ;
bisspa MUORRA ; !+SgNomCmp +SgGenCmp +PlGenCmp
visspa MUORRA ;
jiegŋa#boar0ra:jiegŋa#boar'ra MUORRA ;
boar0ra:boar'ra MUORRA ;
bur0ra:bur'ra MUORRA ;
darra MUORRA ;
bákte#darra MUORRA ;
garra MUORRA ;
månne#garra MUORRA ;
vuojŋam#garra MUORRA ;
skoarra MUORRA ; !+SgNomCmp +SgGenCmp +PlGenCmp
varra MUORRA ;
ájgge#varra MUORRA ;
tjábrra MUORRA ; !+SgNomCmp +SgGenCmp +PlGenCmp
sferra MUORRA ;
nierra MUORRA ;
vuola#nierra MUORRA ;
vuolle#nierra MUORRA ;
ilme#nierra MUORRA ;
buorre#nierra MUORRA ;
miehtse#nierra MUORRA ;
bahá#nierra MUORRA ;
vierra MUORRA ;
suojnne#vierra MUORRA ;
jerra MUORRA ;
illa#tjerra MUORRA ;
merra MUORRA ; !+SgNomCmp +SgGenCmp +PlGenCmp
perra MUORRA ;
karakterra MUORRA ;
sterra MUORRA ; !+SgNomCmp +SgGenCmp +PlGenCmp
satijrra MUORRA ;
guorra MUORRA ; !+Last +SgNomLeft +PlGenLeft
gádde#guorra MUORRA ;
goahte#guorra MUORRA ;
njuorra MUORRA ; !+SgNomCmp +SgGenCmp +PlGenCmp
sáttoj#njuorra MUORRA ; !+SgNomCmp +SgGenCmp +PlGenCmp
muorra MUORRA ; !+SgNomCmp +SgGenCmp +DefPlGenCmp
vippsja#muorra MUORRA ;
njuosska#muorra MUORRA ;
vijnna#muorra MUORRA ; !+SgNomCmp +SgGenCmp +DefPlGenCmp
miehttse#olijvva#muorra MUORRA ; !+SgNomCmp +SgGenCmp +DefPlGenCmp
olijvva#muorra MUORRA ; !+SgNomCmp +SgGenCmp +DefPlGenCmp
lassta#muorra MUORRA ; !+SgNomCmp +SgGenCmp +DefPlGenCmp
gålgge#muorra MUORRA ;
soahke#muorra MUORRA ; !+SgNomCmp +SgGenCmp +DefPlGenCmp
gåjkke#muorra MUORRA ; !+SgNomCmp +SgGenCmp +DefPlGenCmp
goahttse#muorra MUORRA ; !+SgNomCmp +SgGenCmp +DefPlGenCmp
beraj#muorra MUORRA ;
ehpal#muorra MUORRA ; !+SgNomCmp +SgGenCmp +DefPlGenCmp
låhtåm#muorra MUORRA ;
doares#muorra MUORRA ;
fiervvá#muorra MUORRA ;
dållå#muorra MUORRA ;
gurra MUORRA ; !+SgNomCmp +SgGenCmp +PlGenCmp
jurra MUORRA ;
sjurra MUORRA ;
tjurra MUORRA ;
sturra MUORRA ;
fágge#gievrra MUORRA ; !+SgNomCmp +SgGenCmp +PlGenCmp
doarro#gievrra MUORRA ; !+SgNomCmp +SgGenCmp +PlGenCmp
tjievrra MUORRA ;
tjivrra MUORRA ; !+SgNomCmp +SgGenCmp +PlGenCmp
stivrra MUORRA ; !+SgNomCmp +DefSgGenCmp +PlGenCmp
giellda#stivrra MUORRA ; !+SgNomCmp +DefSgGenCmp +PlGenCmp
válgga#stivrra MUORRA ; !+SgNomCmp +DefSgGenCmp +PlGenCmp
jienastim#stivrra MUORRA ; !+SgNomCmp +DefSgGenCmp +PlGenCmp
suohkan#stivrra MUORRA ; !+SgNomCmp +DefSgGenCmp +PlGenCmp
skåvllå#stivrra MUORRA ; !+SgNomCmp +DefSgGenCmp +PlGenCmp
muvrra MUORRA ;
tiempel#muvrra MUORRA ;
bárra MUORRA ;
dárra MUORRA ; !+SgNomCmp +SgGenCmp +DefPlGenCmp
sigárra:sig SEMINAR ;
sjárra MUORRA ;
singulárra MUORRA ;
mihttsamárra MUORRA ; !+SgNomCmp +SgGenCmp +PlGenCmp
mihttsamárra+N+SgNomCmp:mihttsamár R ;
seminárra:semin SEMINAR ;
álgadim#seminárra:álgadim#semin SEMINAR ;
párra MUORRA ;
tsárra MUORRA ; !+SgNomCmp +SgGenCmp +PlGenCmp
kommentárra:komment SEMINAR ;
várra MUORRA ;
!goas0sa:goas'sa MUORRA ; !adv
plás0sa:plás'sa MUORRA ;
kás0sa:kás'sa MUORRA ;
kom^pás0sa:kom^pás'sa MUORRA ;
kom^pás0sa+N+SgNomCmp:kompass R ;
madrás0sa:madrás'sa MUORRA ;
vædtsak#kás0sa:vædtsak#kás'sa MUORRA ;
ruhta#kás0sa:ruhta#kás'sa MUORRA ;
jáffo#vuos0sa:jáffo#vuos'sa MUORRA ;
vuos0sa:vuos'sa MUORRA ;
adræs0sa:adræs'sa MUORRA ;
adræs0sa+N+SgNomCmp:adress R ; !SW
kon^græs0sa:kon^græs'sa MUORRA ;
kon^græs0sa+N+SgNomCmp:kongress R ;
præs0sa:præs'sa MUORRA ;
prinsæs0sa:prinsæs'sa MUORRA ;
prosæs0sa:prosæs'sa MUORRA ;
prosæs0sa+N+SgNomCmp:prosess R ; !NOR
prosæs0sa+N+SgNomCmp:process R ; !SW
boaksa MUORRA ;
poassta#boaksa MUORRA ;
biksa MUORRA ;
juoksa MUORRA ;
ádjá#juoksa MUORRA ;
suoksa MUORRA ; !+SgNomCmp +SgGenCmp +PlGenCmp
uksa MUORRA ;
hiehte#uksa MUORRA ;
ålggo#uksa MUORRA ;
juksa MUORRA ;
snuksa MUORRA ;
ruksa MUORRA ;
telefáksa MUORRA ;
telefáksa+N+SgNomCmp:telefaks R ; !NOR
telefáksa+N+SgNomCmp:telefax R ; !SW
háksa MUORRA ;
vuobman#háksa MUORRA ;
doarro#háksa MUORRA ;
hæjtto#háksa MUORRA ;
skåvllå#háksa MUORRA ;
guovsak#ráksa MUORRA ;
syntáksa MUORRA ;
syntáksa+N+SgNomCmp:syntaks R ; !NOR
syntáksa+N+SgNomCmp:syntax R ; !SW
gæksa MUORRA ;
tjæksa MUORRA ;
happsa MUORRA ;
suovva#happsa MUORRA ;
rappsa MUORRA ;
slippsa MUORRA ;
spissa MUORRA ;
ruovdde#spissa MUORRA ;
guoppsa MUORRA ;
suoppsa MUORRA ;
jassa MUORRA ; !+SgNomCmp +SgGenCmp +PlGenCmp
habssa MUORRA ;
parantessa MUORRA ;
parantessa+N+SgNomCmp:parantes R ;
biráldissa MUORRA ;
rijssa MUORRA ;
májssa MUORRA ;
hæjssa MUORRA ;
sjæjssa MUORRA ;
mæjssa MUORRA ;
balssa MUORRA ;
tjalssa MUORRA ; !+SgNomCmp +SgGenCmp +PlGenCmp
bilssa MUORRA ;
samssa MUORRA ;
gámssa MUORRA ;
sæmssa MUORRA ; !+SgNomCmp +SgGenCmp +PlGenCmp
linssa MUORRA ;
prinssa MUORRA ; !+SgNomCmp +SgGenCmp +PlGenCmp
dánssa MUORRA ;
referánssa MUORRA ;
referánssa+N+SgNomCmp:referens R ; !SW
konferánssa MUORRA ;
konferánssa+N+SgNomCmp:konferens R ; !SW
nuoraj#konferánssa MUORRA ;
nuoraj#konferánssa+N+SgNomCmp:nuoraj#konferens R ; !SW
kránssa MUORRA ;
renessánssa MUORRA ;
substánssa:subst SUBSTANS ;
instánssa:inst SUBSTANS ; !+SgNomCmp +DefSgGenCmp +PlGenCmp
valænssa:val VALENS ;
demænssa:dem VALENS ;
lisænssa MUORRA ;
lisænssa+N+SgNomCmp:lesens R ; !NOR
lisænssa+N+SgNomCmp:licens R ; !SW
kon^gru^ænssa:kon^gru^ VALENS ;
frekvænssa:frekv VALENS ;
guossa MUORRA ; !+SgNomCmp +SgGenCmp +DefPlGenCmp
luossa MUORRA ; !+SgNomCmp +SgGenCmp +PlGenCmp
suovas#luossa MUORRA ; !+SgNomCmp +SgGenCmp +PlGenCmp
suossa MUORRA ; !+SgNomCmp +SgGenCmp +PlGenCmp
noarssa MUORRA ; !+SgNomCmp +SgGenCmp +DefPlGenCmp
giergge#noarssa MUORRA ; !+SgNomCmp +SgGenCmp +DefPlGenCmp
burssa MUORRA ;
biednik#burssa MUORRA ;
kurssa MUORRA ;
vuodo#kurssa MUORRA ;
álggo#kurssa MUORRA ;
åvddå#kurssa MUORRA ;
konkurssa:konku KONKURS ;
ressurssa:ressu KONKURS ;
ressurssa+N+SgNomCmp:resurs R ; !SW
værssa MUORRA ;
sálmma#værssa MUORRA ;
rámát#værssa MUORRA ;
bussa MUORRA ;
gussa MUORRA ; !+SgNomCmp +SgGenCmp +PlGenCmp
russa MUORRA ;
givssa MUORRA ; !+SgNomCmp +SgGenCmp +PlGenCmp
juvssa MUORRA ;
aprikuvssa MUORRA ; !+SgNomCmp +SgGenCmp +DefPlGenCmp
aprikuvssa+N+SgNomCmp:aprikos R ;
puvssa MUORRA ;
bruvssa MUORRA ;
truvssa MUORRA ;
stuvssa MUORRA ;
bássa MUORRA ;
dáhtá#bássa MUORRA ;
gássa MUORRA ; !+SgNomCmp +SgGenCmp +PlGenCmp
vuovdde#gássa MUORRA ; !+SgNomCmp +SgGenCmp +PlGenCmp
várre#gássa MUORRA ; !+SgNomCmp +SgGenCmp +PlGenCmp
lássa MUORRA ;
gadtsa#lássa MUORRA ;
glássa MUORRA ;
månne#glássa MUORRA ;
ananássa MUORRA ; !+SgNomCmp +SgGenCmp +DefPlGenCmp
ananássa+N+SgNomCmp:ananas R ;
banana MUORRA ; !+SgNomCmp +SgGenCmp +DefPlGenCmp
banana+N+SgNomCmp:banan R ;
para^frássa MUORRA ;
para^frássa+N+SgNomCmp:para^fras R ;
biegga#råssa MUORRA ;
jårgge#råssa MUORRA ;
gadtsa MUORRA ;
guhka#gadtsa MUORRA ;
tsuodtsa MUORRA ;
biellje#tsuodtsa MUORRA ;
tjalmme#tsuodtsa MUORRA ;
vuojŋam#tsuodtsa MUORRA ;
luonndo#tsuodtsa MUORRA ;
vahtsa MUORRA ; !+SgNomCmp +SgGenCmp +PlGenCmp
lehtsa MUORRA ;
juhtsa MUORRA ;
sjåvva MUORRA ;
givnjo#siejbbe MUORRA ; !+SgNomCmp +SgGenCmp +PlGenCmp
ráktsa MUORRA ;
gahpa#ráktsa MUORRA ;
vanntsa MUORRA ;
ráddna#vanntsa MUORRA ;
tjátje#vuol#vanntsa MUORRA ;
guol0lim#vanntsa:guol'lim#vanntsa MUORRA ;
gálvvo#vanntsa MUORRA ;
guol0lár#vanntsa:guol'lár#vanntsa MUORRA ;
jåhtelis#vanntsa MUORRA ;
bårjås#vanntsa MUORRA ;
sugá#vanntsa MUORRA ;
jupptsa MUORRA ;
guolle#jupptsa MUORRA ;
bierggo#jupptsa MUORRA ;
ertar#jupptsa MUORRA ;
hávvar#jupptsa MUORRA ;
tsuobttsa MUORRA ; !+SgNomCmp +SgGenCmp +PlGenCmp
jubttsa MUORRA ;
ruohttsa MUORRA ;
pihper#ruohttsa MUORRA ;
struhttsa MUORRA ;
fáhttsa MUORRA ;
hul0lo#fáhttsa:hul'lo#fáhttsa MUORRA ;
gájttsa MUORRA ; !+SgNomCmp +SgGenCmp +PlGenCmp
garttsa MUORRA ;
vierttsa MUORRA ; !+SgNomCmp +SgGenCmp +PlGenCmp
alme#vierttsa MUORRA ; !+SgNomCmp +SgGenCmp +PlGenCmp
sávttsa MUORRA ; !+SgNomCmp +SgGenCmp +PlGenCmp
sáfta MUORRA ;
bahta MUORRA ;
vállda#bahta MUORRA ; !+SgNomCmp +SgGenCmp +PlGenCmp
vuodna#bahta MUORRA ; !+SgNomCmp +SgGenCmp +PlGenCmp
tjåssne#bahta MUORRA ; !+SgNomCmp +SgGenCmp +PlGenCmp
rihtso#bahta MUORRA ; !+SgNomCmp +SgGenCmp +PlGenCmp
tjahta MUORRA ;
nahta MUORRA ;
áksjo#nahta MUORRA ;
vahta MUORRA ; !+SgNomCmp +SgGenCmp +PlGenCmp
gehta MUORRA ;
giehta MUORRA ;
giehta+N+SgCmp:giet R ;
bielle#giehta MUORRA ;
bielle#giehta+N+SgCmp:bielle#giet R ;
nihta MUORRA ;
rihta MUORRA ;
duohta MUORRA ;
ruhta MUORRA ;
bargodisvuoda#ruhta MUORRA ;
doajmma#ruhta MUORRA ;
lijgge#ruhta MUORRA ;
lasse#ruhta MUORRA ;
biejvve#ruhta MUORRA ;
boarrásij#ruhta MUORRA ;
mánáj#ruhta MUORRA ;
riegadahttem#ruhta MUORRA ;
bargguj#máhtsadim#ruhta MUORRA ;
lånestim#ruhta MUORRA ;
vahkko#ruhta MUORRA ;
biebbmo#ruhta MUORRA ;
værro#ruhta MUORRA ;
bálkká#ruhta MUORRA ;
skåvllå#ruhta MUORRA ;
idjadim#ruhta MUORRA ;
áhta MUORRA ;
boarssjta MUORRA ;
dikta MUORRA ;
luokta MUORRA ; !+SgNomCmp +SgGenCmp +PlGenCmp
hávssta MUORRA ;
báhper#lihtte MUORRA ;
muohtte MUORRA ; !+SgNomCmp +SgGenCmp +PlGenCmp
fáhtte MUORRA ;
riertte MUORRA ;
nuortte MIEHTE ; !SUB
skártte MUORRA ; !+SgNomCmp +SgGenCmp +PlGenCmp
buovd#oajvve MUORRA ; !+SgNomCmp +SgGenCmp +PlGenCmp
biegg#oajvve MUORRA ; !+SgNomCmp +SgGenCmp +PlGenCmp
rájg#oajvve MUORRA ; !+SgNomCmp +SgGenCmp +PlGenCmp
biess#oajvve MUORRA ; !+SgNomCmp +SgGenCmp +PlGenCmp
márjje#biejvve MUORRA ; !+SgNomCmp +SgGenCmp +DefPlGenCmp
márjje#biejvve+N+SgNomCmp:márjje#biejv R ;
ihttásj#biejvve MUORRA ; !+SgNomCmp +SgGenCmp
ihttásj#biejvve+N+SgNomCmp:ihttásj#biejv R ;
gintal#mæsso#biejvve MUORRA ; !+SgNomCmp +SgGenCmp +DefPlGenCmp
gintal#mæsso#biejvve+N+SgNomCmp:gintal#mæsso#biejv R ;
mihttsamár#biejvve MUORRA ; !+SgNomCmp +SgGenCmp +DefPlGenCmp
mihttsamár#biejvve+N+SgNomCmp:mihttsamár#biejv R ;
ræhtát#biejvve MUORRA ; !+SgNomCmp +SgGenCmp +PlGenCmp
ræhtát#biejvve+N+SgNomCmp:ræhtát#biejv R ;
skuojvve MUORRA ; !+SgNomCmp +SgGenCmp +PlGenCmp
valvve MUORRA ;
skálltja#dálvve MUORRA ; !+SgNomCmp +SgGenCmp +PlGenCmp
skárkka#dálvve MUORRA ; !+SgNomCmp +SgGenCmp +PlGenCmp
arvve MUORRA ; !+SgNomCmp +SgGenCmp +PlGenCmp
gådd#oarvve MUORRA ;
gått#oarvve MUORRA ;
gámas#gått#oarvve MUORRA ;
gujnna#sjiervve MUORRA ;
snirvve MUORRA ; !+SgNomCmp +SgGenCmp +PlGenCmp
boahttsu#tjoarvve MUORRA ;
bånndi MUORRA ; !+SgNomCmp +SgGenCmp +PlGenCmp
rukta MUORRA ;
adjuŋŋkta MUORRA ; !+SgNomCmp +SgGenCmp +PlGenCmp
adjuŋŋkta+N+SgNomCmp:adjunkt R ;
jákta MUORRA ;
slákta MUORRA ;
tákta MUORRA ;
vákta MUORRA ; !+SgNomCmp +SgGenCmp +PlGenCmp
vækta MUORRA ;
noallta MUORRA ;
fillta MUORRA ;
tællta MUORRA ;
foannta MUORRA ;
minnta MUORRA ;
testamennta MUORRA ;
pánnta MUORRA ;
gippta MUORRA ;
vuoppta MUORRA ;
tæksta MUORRA ;
bállda#tæksta MUORRA ;
sárnne#tæksta MUORRA ;
tjáluk#tæksta MUORRA ;
vuodo#tæksta MUORRA ;
dahkamus#tæksta MUORRA ;
gåvvå#tæksta MUORRA ;
kontæksta MUORRA ;
kontæksta+N+SgNomCmp:kontekst R ; !NOR
kontæksta+N+SgNomCmp:kontext R ; !SW
bassta MUORRA ;
bievdde#bassta MUORRA ;
ruovdde#bassta MUORRA ;
riebij#bassta MUORRA ;
lassta MUORRA ;
gávttja#lassta MUORRA ;
tjuruk#lassta MUORRA ; !+SgNomCmp +SgGenCmp +DefPlGenCmp
berun#lassta MUORRA ;
massta MUORRA ;
tjærdda#massta MUORRA ;
rudda#massta MUORRA ;
nálle#massta MUORRA ;
poassta MUORRA ;
árvvo#poassta MUORRA ;
jiessta MUORRA ;
lissta MUORRA ;
válgga#lissta MUORRA ;
ás0sje#lissta:ás'sje#lissta MUORRA ;
jienastim#lissta MUORRA ;
báhko#lissta MUORRA ;
værro#lissta MUORRA ;
mujtto#lissta MUORRA ;
journalissta:journali TURIST ; !+SgNomCmp +SgGenCmp +PlGenCmp
adræssa#lissta MUORRA ;
organissta:organi TURIST ; !+SgNomCmp +SgGenCmp +PlGenCmp
masjinissta:masjini TURIST ; !+SgNomCmp +SgGenCmp +PlGenCmp
jurissta:juri TURIST ; !+SgNomCmp +SgGenCmp +PlGenCmp
turissta:turi TURIST ; !+SgNomCmp +SgGenCmp +PlGenCmp
koanssta MUORRA ;
tjænssta MUORRA ;
ruossta MUORRA ;
børssta MUORRA ;
gássta MUORRA ;
mánná#gássta MUORRA ;
hæssta MUORRA ; !+SgNomCmp +SgGenCmp +PlGenCmp
ædno#hæssta MUORRA ; !+SgNomCmp +SgGenCmp +PlGenCmp
suvdos#hæssta MUORRA ; !+SgNomCmp +SgGenCmp +PlGenCmp
jæssta MUORRA ;
væssta MUORRA ;
skoahtta MUORRA ;
levihtta MUORRA ;
levihtta+N+SgNomCmp:levit R ;
selohtta MUORRA ;
åvddå#skoahtta MUORRA ;
sloahtta MUORRA ;
moahtta MUORRA ;
ság#moahtta MUORRA ;
preterihtta MUORRA ;
krihtta MUORRA ;
bájnno#krihtta MUORRA ;
ruohtta MUORRA ;
javlla#ruohtta MUORRA ; !+SgNomCmp +SgGenCmp +DefPlGenCmp
ådå#jak#ruohtta MUORRA ; !+SgNomCmp +SgGenCmp +DefPlGenCmp
háhtta MUORRA ;
stipænndiáhtta MUORRA ; !+SgNomCmp +SgGenCmp +PlGenCmp
stipænndiáhtta+N+SgNomCmp:stipendiat R ;
pláhtta MUORRA ;
máhtta MUORRA ;
ráhtta MUORRA ;
stáhtta MUORRA ; !+SgNomCmp +SgGenCmp +PlGenCmp
bilæhtta MUORRA ;
bilæhtta+N+SgNomCmp:billett R ;
mæhtta MUORRA ;
hijtta MUORRA ;
krijtta MUORRA ;
bájnno#krijtta MUORRA ;
rujtta MUORRA ;
væjtta MUORRA ;
dartta MUORRA ;
sálla#dartta MUORRA ;
bákte#dartta MUORRA ;
sasskam#dartta MUORRA ;
jiertta MUORRA ;
sjiertta MUORRA ;
nuortta ÅLGGO ;
ártta MUORRA ;
barggo#ártta MUORRA ;
fártta MUORRA ;
kártta MUORRA ;
várre#kártta MUORRA ;
rahte#kártta MUORRA ;
skártta MUORRA ; !+SgNomCmp +SgGenCmp +PlGenCmp
kvártta MUORRA ; !+SgNomCmp +SgGenCmp +PlGenCmp
konsærtta MUORRA ;
konsærtta+N+SgNomCmp:konsert R ;
ruvtta MUORRA ;
sjevva MUORRA ; !+SgNomCmp +SgGenCmp +PlGenCmp
vevva MUORRA ;
livva MUORRA ;
rivva MUORRA ;
sivva MUORRA ;
vivva MUORRA ; !+SgNomCmp +SgGenCmp +PlGenCmp
dajvva MUORRA ;
giedjek#dajvva MUORRA ;
ednam#dajvva MUORRA ;
sájvva MUORRA ;
alvva MUORRA ;
balvva MUORRA ;
goalvva MUORRA ;
buolvva MUORRA ;
maŋeldis#buolvva MUORRA ;
æjgát#buolvva MUORRA ;
duolvva MUORRA ;
gálvva MUORRA ;
fuovva MUORRA ;
almasj#fuovva MUORRA ;
ulmusj#fuovva MUORRA ;
álmmuk#fuovva MUORRA ;
doarro#fuovva MUORRA ;
guovva MUORRA ;
juovva MUORRA ; !+SgNomCmp +SgGenCmp +PlGenCmp
haggŋo#juovva MUORRA ; !+SgNomCmp +SgGenCmp +PlGenCmp
skuovva MUORRA ;
pluovva MUORRA ;
suovva MUORRA ;
tjarvva MUORRA ; !+SgNomCmp +SgGenCmp +PlGenCmp
gadtsa#tjarvva MUORRA ; !+SgNomCmp +SgGenCmp +PlGenCmp
sarvva MUORRA ; !+SgNomCmp +SgGenCmp +PlGenCmp
jiervva MUORRA ; !+SgNomCmp +SgGenCmp +PlGenCmp
fuorvva MUORRA ;
hærvva MUORRA ;
biellje#hærvva MUORRA ;
giedjek#hærvva MUORRA ;
tjiebet#hærvva MUORRA ;
skruvva MUORRA ;
gávva MUORRA ;
giehta#gávva MUORRA ;
juolgge#gávva MUORRA ;
gieht#gávva MUORRA ;
návva MUORRA ;
bok^stávva MUORRA ;
bok^stávva+N+SgNomCmp:bok^stav R ;
båvva MUORRA ;
håvva MUORRA ;
skåvva MUORRA ;
råvva MUORRA ;
tsagŋa MUORRA ;
jiegŋa MUORRA ;
gahpa#jiegŋa MUORRA ;
merra#jiegŋa MUORRA ;
gålgge#jiegŋa MUORRA ;
goasste#jiegŋa MUORRA ; !+SgNomCmp +SgGenCmp +PlGenCmp
suovsak#jiegŋa MUORRA ;
nårråm#jiegŋa MUORRA ;
sájtáris#jiegŋa MUORRA ;
siegŋa MUORRA ;
digŋa MUORRA ;
buogŋa MUORRA ;
vuogŋa MUORRA ;
bál0loaŋŋa:bál'loaŋŋa MUORRA ;
bál0loaŋŋa+N+SgNomCmp:ballong R ;
diftoaŋŋa:diftoaŋŋa MUORRA ;
diftoaŋŋa+N+SgNomCmp:diftong R ;
monoftoaŋŋa:monoftoaŋŋa MUORRA ;
monoftoaŋŋa+N+SgNomCmp:monoftong R ;
jarŋŋa MUORRA ;
bassæŋŋa:bassæŋŋa MUORRA ;
bassæŋŋa+N+SgNomCmp:bassæng R ; !SW
bassæŋŋa+N+SgNomCmp:basseng R ; !NOR
soabbe MUORRA ;
bassam#soabbe MUORRA ;
tsabbe MUORRA ;
tjibbe MUORRA ;
liejbbe MUORRA ; !+SgNomCmp +SgGenCmp +DefPlGenCmp
siejbbe MUORRA ;
nijbbe MUORRA ;
sålbbe#nijbbe MUORRA ;
vajol#nijbbe MUORRA ;
nisskim#nijbbe MUORRA ;
gájbbe MUORRA ;
lájbbe MUORRA ;
vuodja#lájbbe MUORRA ;
garra#lájbbe MUORRA ;
væjtta#lájbbe MUORRA ;
viessom#lájbbe MUORRA ;
boalbbe MUORRA ; !+SgNomCmp +SgGenCmp +PlGenCmp
dielbbe MUORRA ;
dilbbe MUORRA ;
svierbbe MUORRA ;
njuorbbe MUORRA ;
skoadde MUORRA ;
skielbbe MUORRA ;
ednam#skielbbe MUORRA ;
guolbbe MUORRA ;
gálbbe MUORRA ; !+SgNomCmp +SgGenCmp +PlGenCmp
hålbbe MUORRA ;
jålbbe MUORRA ;
sjålbbe MUORRA ;
sålbbe MUORRA ;
bahta#sålbbe MUORRA ;
ruobbe MUORRA ;
bierbbe MUORRA ;
vuorbbe MUORRA ;
urbbe MUORRA ;
njidtje#urbbe MUORRA ;
árbbe MUORRA ;
hadde MUORRA ;
vuobddem#hadde MUORRA ;
oasstem#hadde MUORRA ;
radde MUORRA ;
ruoppsis#radde MUORRA ; !+SgNomCmp +SgGenCmp +PlGenCmp
siebdde MUORRA ;
viebdde MUORRA ;
dábdde MUORRA ;
gábdde MUORRA ;
giedde MUORRA ; !+SgNomCmp +SgGenCmp +PlGenCmp
sládjo#giedde MUORRA ; !+SgNomCmp +SgGenCmp +PlGenCmp
viedde MUORRA ;
skidde MUORRA ;
noajdde MUORRA ; !+SgNomCmp +SgGenCmp +PlGenCmp
siejdde MUORRA ;
guhka#buojdde MUORRA ;
svierbbe#buojdde MUORRA ;
nidá#buojdde MUORRA ;
muojdde MUORRA ;
tjuruk#muojdde MUORRA ;
ájdde MUORRA ; !+SgNomCmp +SgGenCmp +PlGenCmp
skájdde MUORRA ; !+SgNomCmp +SgGenCmp +PlGenCmp
májdde MUORRA ;
vuoppta#májdde MUORRA ;
átjá#rájdde MUORRA ; !+SgNomCmp +SgGenCmp +PlGenCmp
sájdde MUORRA ; !+SgNomCmp +SgGenCmp +PlGenCmp
duodde MUORRA ;
badjel#ájge#duodde MUORRA ;
gierdde MUORRA ;
nuorra#gierdde MUORRA ;
jahke#gierdde MUORRA ;
ozon#gierdde MUORRA ;
rássjo#gierdde MUORRA ;
mierdde MUORRA ;
vierdde MUORRA ;
biebbmo#vierdde MUORRA ;
svierdde MUORRA ;
gárdde MUORRA ;
mánáj#gárdde MUORRA ;
girkko#gárdde MUORRA ;
judos#gárdde MUORRA ;
skárdde MUORRA ; !+SgNomCmp +SgGenCmp +PlGenCmp
sárdde MUORRA ;
appelsin#sárdde MUORRA ;
berun#sárdde MUORRA ;
årdde MUORRA ;
budde MUORRA ;
sjudde MUORRA ;
sudde MUORRA ;
boavdde MUORRA ; !+SgNomCmp +SgGenCmp +PlGenCmp
skoavdde MUORRA ; !+SgNomCmp +SgGenCmp +PlGenCmp
bievdde MUORRA ;
idja#bievdde MUORRA ;
tjállem#bievdde MUORRA ;
máksem#bievdde MUORRA ;
sæjggom#bievdde MUORRA ;
boallo#bievdde MUORRA ;
biebbmo#bievdde MUORRA ;
oases#bievdde MUORRA ;
lievdde MUORRA ;
luovdde MUORRA ;
ruovdde MUORRA ;
gadtsa#ruovdde MUORRA ;
giehta#ruovdde MUORRA ;
skruvva#ruovdde MUORRA ;
hálldam#ruovdde MUORRA ;
niesskem#ruovdde MUORRA ;
sjallim#ruovdde MUORRA ;
sæjggom#ruovdde MUORRA ;
gåhpåm#ruovdde MUORRA ;
suovdde MUORRA ;
vuovdde MUORRA ; !+SgNomCmp +SgGenCmp +PlGenCmp
guossa#vuovdde MUORRA ; !+SgNomCmp +SgGenCmp +PlGenCmp
lassta#vuovdde MUORRA ; !+SgNomCmp +SgGenCmp +PlGenCmp
ládnje#vuovdde MUORRA ; !+SgNomCmp +SgGenCmp +PlGenCmp
soahke#vuovdde MUORRA ; !+SgNomCmp +SgGenCmp +PlGenCmp
biehtse#vuovdde MUORRA ; !+SgNomCmp +SgGenCmp +PlGenCmp
goahttse#vuovdde MUORRA ; !+SgNomCmp +SgGenCmp +PlGenCmp
rássjo#vuovdde MUORRA ; !+SgNomCmp +SgGenCmp +PlGenCmp
tjuvdde MUORRA ;
rægga#tjuvdde MUORRA ;
guhka#tjuvdde MUORRA ;
gasska#tjuvdde MUORRA ;
bielgge#tjuvdde MUORRA ;
juolgge#tjuvdde MUORRA ;
tjutjuk#tjuvdde MUORRA ;
hávdde MUORRA ;
lávdde MUORRA ;
návdde MUORRA ; !+SgNomCmp +SgGenCmp +PlGenCmp
rávdde MUORRA ;
bádde MUORRA ;
jiedna#bádde MUORRA ;
giehta#bádde MUORRA ;
tsavek#bádde MUORRA ;
gehtsam#bádde MUORRA ;
miehttim#bádde MUORRA ;
mihttim#bádde MUORRA ;
tjællom#bádde MUORRA ;
tjiebet#bádde MUORRA ;
gåbddå#bádde MUORRA ;
gádde GÁDDE ; !+SgNomCmp +SgGenCmp +PlGenCmp
vuodna#gádde MUORRA ; !+SgNomCmp +SgGenCmp +PlGenCmp
vuodna#gádde+N+SgCmp:vuodna#gátt R ;
merra#gádde MUORRA ; !+SgNomCmp +SgGenCmp +PlGenCmp
merra#gádde+N+SgCmp:merra#gátt R ;
alusj#merra#gádde MUORRA ; !+SgNomCmp +SgGenCmp +PlGenCmp
alusj#merra#gádde+N+SgCmp:alusj#merra#gátt R ;
gåjkke#gádde MUORRA ;
gåjkke#gádde+N+SgCmp:gåjkke#gátt R ;
nuorre#gádde MUORRA ; !+SgNomCmp +SgGenCmp +PlGenCmp
nuorre#gádde+N+SgCmp:nuorre#gátt R ;
jávrre#gádde MUORRA ; !+SgNomCmp +SgGenCmp +PlGenCmp
jávrre#gádde+N+SgCmp:jávrre#gátt R ;
ædno#gádde MUORRA ; !+SgNomCmp +SgGenCmp +PlGenCmp
ædno#gádde+N+SgCmp:ædno#gátt R ;
fiervvá#gádde MUORRA ; !+SgNomCmp +SgGenCmp +PlGenCmp
fiervvá#gádde+N+SgCmp:fiervvá#gátt R ;
jåhkå#gádde MUORRA ; !+SgNomCmp +SgGenCmp +PlGenCmp
jåhkå#gádde+N+SgCmp:jåhkå#gátt R ;
dållå#gádde MUORRA ;
dållå#gádde+N+SgCmp:dållå#gátt R ;
sjádde MUORRA ; !+SgNomCmp +SgGenCmp +PlGenCmp
ládde MUORRA ; !+SgGenCmp +PlGenCmp
rádde MUORRA ;
gådde MUORRA ; !+SgNomCmp +SgGenCmp +PlGenCmp
ruoppsis#gådde MUORRA ; !+SgNomCmp +SgGenCmp +PlGenCmp
lådde MUORRA ; !+SgNomCmp +SgGenCmp +PlGenCmp
jiegge#lådde MUORRA ; !+SgNomCmp +SgGenCmp +PlGenCmp
tjáhtje#lådde MUORRA ; !+SgNomCmp +SgGenCmp +PlGenCmp
jåhtte#lådde MUORRA ; !+SgNomCmp +SgGenCmp +PlGenCmp
biejvve#lådde MUORRA ; !+SgNomCmp +SgGenCmp +PlGenCmp
dálvve#lådde MUORRA ; !+SgNomCmp +SgGenCmp +PlGenCmp
guovsoj#lådde MUORRA ; !+SgNomCmp +SgGenCmp +PlGenCmp
tjehpuris#lådde MUORRA ; !+SgNomCmp +SgGenCmp +PlGenCmp
vuonntsá#lådde MUORRA ; !+SgNomCmp +SgGenCmp +PlGenCmp
tjásj#lådde MUORRA ; !+SgNomCmp +SgGenCmp +PlGenCmp
sådde MUORRA ;
tjiellde MUORRA ; !+SgNomCmp +SgGenCmp +PlGenCmp
viellde MUORRA ; !+SgNomCmp +DefSgGenCmp +DefPlGenCmp +SgNomLeft +SgGenLeft +PlGenLeft
hállde MUORRA ; !+SgNomCmp +SgGenCmp +PlGenCmp
mållde MUORRA ;
sunnde MUORRA ; !+SgNomCmp +SgGenCmp +PlGenCmp
værro#sunnde MUORRA ; !+SgNomCmp +SgGenCmp +PlGenCmp
ráf0fe:ráf'fe MUORRA ;
darffe MUORRA ; !+SgNomCmp +SgGenCmp +DefPlGenCmp
márffe MUORRA ;
tjæksa#márffe MUORRA ;
guhka#buojdde#márffe MUORRA ;
dågge#márffe MUORRA ;
málle#márffe MUORRA ;
tjalmas#márffe MUORRA ;
guobmo#lákkes#márffe MUORRA ;
oagge MUORRA ; !+SgNomCmp +SgGenCmp +PlGenCmp
tsagge MUORRA ;
vanntsa#tsagge MUORRA ;
vagge MUORRA ;
jiegge MUORRA ; !+SgNomCmp +SgGenCmp +PlGenCmp
sæmssa#jiegge MUORRA ; !+SgNomCmp +SgGenCmp +PlGenCmp
gieva#jiegge MUORRA ; !+SgNomCmp +SgGenCmp +PlGenCmp
láttak#jiegge MUORRA ; !+SgNomCmp +SgGenCmp +PlGenCmp
sliegge MUORRA ;
digge MUORRA ; !+SgNomCmp +SgGenCmp +PlGenCmp
válgga#digge MUORRA ; !+SgNomCmp +SgGenCmp +PlGenCmp
stuorra#digge MUORRA ; !+SgNomCmp +SgGenCmp +PlGenCmp
sáme#digge MUORRA ; !+SgNomCmp +SgGenCmp +PlGenCmp
álmmuk#digge MUORRA ; !+SgNomCmp +SgGenCmp +PlGenCmp
ligge MUORRA ; !+SgNomCmp +SgGenCmp +DefPlGenCmp
rigge MUORRA ;
svigge MUORRA ;
lijgge MUORRA ;
suojgge MUORRA ;
ájgge MUORRA ; !+SgNomCmp +SgGenCmp +PlGenCmp +SgNomLeft +SgGenLeft +PlGenLeft
broanssja#ájgge MUORRA ; !+SgNomCmp +SgGenCmp +PlGenCmp +SgNomLeft +SgGenLeft +PlGenLeft
gasska#ájgge MUORRA ; !+SgNomCmp +SgGenCmp +PlGenCmp +SgNomLeft +SgGenLeft +PlGenLeft
stiblla#ájgge MUORRA ; !+SgNomCmp +SgGenCmp +PlGenCmp
jiegŋa#ájgge MUORRA ; !+SgNomCmp +SgGenCmp +PlGenCmp +SgNomLeft +SgGenLeft +PlGenLeft
ruovdde#ájgge MUORRA ; !+SgNomCmp +SgGenCmp +PlGenCmp +SgNomLeft +SgGenLeft +PlGenLeft
giergge#ájgge MUORRA ; !+SgNomCmp +SgGenCmp +PlGenCmp +SgNomLeft +SgGenLeft +PlGenLeft
gibme#ájgge MUORRA ; !+SgNomCmp +SgGenCmp +PlGenCmp
giejmme#ájgge MUORRA ; !+SgNomCmp +SgGenCmp +PlGenCmp
giesse#ájgge MUORRA ; !+SgNomCmp +SgGenCmp +PlGenCmp +SgNomLeft +SgGenLeft +PlGenLeft
boahtte#ájgge MUORRA ; !+SgNomCmp +SgGenCmp +PlGenCmp +SgNomLeft +SgGenLeft +PlGenLeft
dálvve#ájgge MUORRA ; !+SgNomCmp +SgGenCmp +PlGenCmp +SgNomLeft +SgGenLeft +PlGenLeft
dålusj#ájgge MUORRA ; !+SgNomCmp +SgGenCmp +PlGenCmp +SgNomLeft +SgGenLeft +PlGenLeft
dálásj#ájgge MUORRA ; !+SgNomCmp +SgGenCmp +PlGenCmp +SgNomLeft +SgGenLeft +PlGenLeft
bæs0sásj#ájgge:bæs'sásj#ájgge MUORRA ; !+SgNomCmp +SgGenCmp +PlGenCmp 
ratjáldak#ájgge MUORRA ; !+SgNomCmp +SgGenCmp +PlGenCmp +SgNomLeft +SgGenLeft +PlGenLeft
láddam#ájgge MUORRA ; !+SgNomCmp +SgGenCmp +PlGenCmp +SgNomLeft +SgGenLeft +PlGenLeft
rahpam#ájgge MUORRA ; !+SgNomCmp +SgGenCmp +PlGenCmp +SgNomLeft +SgGenLeft +PlGenLeft
gáhtam#ájgge MUORRA ; !+SgNomCmp +SgGenCmp +PlGenCmp +SgNomLeft +SgGenLeft +PlGenLeft
iellem#ájgge MUORRA ; !+SgNomCmp +SgGenCmp +PlGenCmp
hiejttem#ájgge MUORRA ; !+SgNomCmp +SgGenCmp +PlGenCmp
sáddim#ájgge MUORRA ; !+SgNomCmp +SgGenCmp +PlGenCmp +SgNomLeft +SgGenLeft +PlGenLeft
njoalodim#ájgge MUORRA ; !+SgNomCmp +SgGenCmp +PlGenCmp
gæhttjalim#ájgge MUORRA ; !+SgNomCmp +SgGenCmp +PlGenCmp +SgNomLeft +SgGenLeft +PlGenLeft
tjåhkanim#ájgge MUORRA ; !+SgNomCmp +SgGenCmp +PlGenCmp
læjbbom#ájgge MUORRA ; !+SgNomCmp +SgGenCmp +PlGenCmp
njoallom#ájgge MUORRA ; !+SgNomCmp +SgGenCmp +PlGenCmp
viessom#ájgge MUORRA ; !+SgNomCmp +SgGenCmp +PlGenCmp
låhkåm#ájgge MUORRA ; !+SgNomCmp +SgGenCmp +PlGenCmp +SgNomLeft +SgGenLeft +PlGenLeft
bårråm#ájgge MUORRA ; !+SgNomCmp +SgGenCmp +PlGenCmp +SgNomLeft +SgGenLeft +PlGenLeft
gåhttsåm#ájgge MUORRA ; !+SgNomCmp +SgGenCmp +PlGenCmp +SgNomLeft +SgGenLeft +PlGenLeft
gådo#ájgge MUORRA ; !+SgNomCmp +SgGenCmp +PlGenCmp
álggo#ájgge MUORRA ; !+SgNomCmp +SgGenCmp +PlGenCmp +SgNomLeft +SgGenLeft +PlGenLeft
barggo#ájgge MUORRA ; !+SgNomCmp +SgGenCmp +PlGenCmp
ármo#ájgge MUORRA ; !+SgNomCmp +SgGenCmp +PlGenCmp
doarro#ájgge MUORRA ; !+SgNomCmp +SgGenCmp +PlGenCmp
assto#ájgge MUORRA ; !+SgNomCmp +SgGenCmp
fássto#ájgge MUORRA ; !+SgNomCmp +SgGenCmp +PlGenCmp
åvdep#ájgge MUORRA ; !+SgNomCmp +SgGenCmp +PlGenCmp +SgNomLeft +SgGenLeft +PlGenLeft
ålles#ájgge MUORRA ; !+SgNomCmp +SgGenCmp +PlGenCmp
tjuovggidus#ájgge MUORRA ; !+SgNomCmp +SgGenCmp +PlGenCmp +SgNomLeft +SgGenLeft +PlGenLeft
rabás#ájgge MUORRA ; !+SgNomCmp +SgGenCmp +PlGenCmp +SgNomLeft +SgGenLeft +PlGenLeft
ragát#ájgge MUORRA ; !+SgNomCmp +SgGenCmp +PlGenCmp
ihkev#ájgge MUORRA ; !+SgNomCmp +SgGenCmp +PlGenCmp
skåvllå#ájgge MUORRA ; !+SgNomCmp +SgGenCmp +PlGenCmp
dájgge MUORRA ;
suvra#dájgge MUORRA ;
ståhkam#dájgge MUORRA ;
bierggo#dájgge MUORRA ;
lájgge MUORRA ;
rájgge MUORRA ;
uksa#rájgge MUORRA ;
bahta#rájgge MUORRA ;
biellje#rájgge MUORRA ;
njunnje#rájgge MUORRA ;
sjalmme#rájgge MUORRA ;
nállo#sjalmme#rájgge MUORRA ;
njálmme#rájgge MUORRA ;
vinndek#rájgge MUORRA ;
riehpen#rájgge MUORRA ;
boallo#rájgge MUORRA ;
jåhkå#rájgge MUORRA ;
malgge MUORRA ;
oalgge MUORRA ;
bielgge MUORRA ;
nielgge MUORRA ;
vielgge MUORRA ;
juolgge MUORRA ;
dikta#juolgge MUORRA ;
sliegge#juolgge MUORRA ;
maŋŋe#juolgge MUORRA ;
gintal#juolgge MUORRA ;
biddo#juolgge MUORRA ;
tjievtjas#juolgge MUORRA ;
duhát#juolgge MUORRA ;
åvddå#juolgge MUORRA ;
dålgge MUORRA ;
giesse#dålgge MUORRA ;
njålgge MUORRA ;
sålgge MUORRA ;
buogge MUORRA ;
duogge MUORRA ;
luogge MUORRA ;
tjoargge MUORRA ; !+SgNomCmp +SgGenCmp +PlGenCmp
giergge MUORRA ;
vuodja#giergge MUORRA ;
tjiehka#giergge MUORRA ;
mil0la#giergge:mil'la#giergge MUORRA ;
hávdde#giergge MUORRA ;
skilltje#giergge MUORRA ;
sáhppe#giergge MUORRA ;
sállte#giergge MUORRA ;
digál#giergge MUORRA ;
tsiekkim#giergge MUORRA ;
jårrålim#giergge MUORRA ;
vuodo#giergge MUORRA ;
ráhpo#giergge MUORRA ;
mujtto#giergge MUORRA ;
giernas#giergge MUORRA ;
fiervvá#giergge MUORRA ;
hiergge MUORRA ; !+SgNomCmp +SgGenCmp +PlGenCmp
noade#hiergge MUORRA ; !+SgNomCmp +SgGenCmp +PlGenCmp
lájddis#hiergge MUORRA ; !+SgNomCmp +SgGenCmp +PlGenCmp
sjiergge MUORRA ;
viergge MUORRA ;
virgge MUORRA ;
fáhka#virgge MUORRA ;
lijgge#virgge MUORRA ;
åhpadiddje#virgge MUORRA ;
jahke#virgge MUORRA ;
bielle#virgge MUORRA ;
oasse#virgge MUORRA ;
njunnjusj#virgge MUORRA ;
hukso#virgge MUORRA ;
ålles#virgge MUORRA ;
suorgge MUORRA ;
fáhka#suorgge MUORRA ;
giella#suorgge MUORRA ;
doajmma#suorgge MUORRA ;
ás0sje#suorgge:ás'sje#suorgge MUORRA ;
oajvve#suorgge MUORRA ;
sosiál#suorgge MUORRA ;
barggo#suorgge MUORRA ;
åssko#suorgge MUORRA ;
feber GAHPER ;
gábddás GAHPER ;
jaspis GAHPER ;
oahppo#suorgge MUORRA ;
hukso#suorgge MUORRA ;
sujtto#suorgge MUORRA ;
strejkka MUORRA ;
åhpadus#suorgge MUORRA ;
æládus#suorgge MUORRA ;
jåhkå#suorgge MUORRA ;
snárgge MUORRA ;
sárgge MUORRA ;
bårgge MUORRA ;
tjårgge MUORRA ; !+SgNomCmp +SgGenCmp +DefPlGenCmp
idja#tjårgge MUORRA ; !+SgNomCmp +SgGenCmp +DefPlGenCmp
biejvve#tjårgge MUORRA ; !+SgNomCmp +SgGenCmp +DefPlGenCmp
doavgge MUORRA ; !+SgNomCmp +SgGenCmp +PlGenCmp
goavgge MUORRA ;
asse#goavgge MUORRA ;
bivgge MUORRA ; !+SgNomCmp +SgGenCmp +DefPlGenCmp
lávgge MUORRA ;
bágge MUORRA ;
dágge MUORRA ; !+SgNomCmp +SgGenCmp +DefPlGenCmp
fágge MUORRA ;
gágge MUORRA ; !+SgNomCmp +SgGenCmp +PlGenCmp
ságge MUORRA ;
bårråm#ságge MUORRA ;
vágge MUORRA ; !+SgNomCmp +SgGenCmp +PlGenCmp
dågge MUORRA ;
buojdde#dågge MUORRA ;
rågge MUORRA ; !+SgNomCmp +SgGenCmp +PlGenCmp
bivddo#rågge MUORRA ;
gielbar#rågge MUORRA ;
sågge MUORRA ;
vuodna#sågge MUORRA ;
fieŋŋge MUORRA ;
slieŋŋge MUORRA ; !+SgNomCmp +SgGenCmp +PlGenCmp
skadje MUORRA ; !+SgNomCmp +SgGenCmp +PlGenCmp
smadje MUORRA ;
soadje MUORRA ;
náhkke#soadje MUORRA ;
sadje MUORRA ; !+SgNomCmp +SgGenCmp +PlGenCmp
luodda#sadje MUORRA ;
tjuvdde#sadje MUORRA ;
hállde#sadje MUORRA ; !+SgNomCmp +SgGenCmp +PlGenCmp
állde#sadje MUORRA ; !+SgNomCmp +SgGenCmp +PlGenCmp
nållåhim#sadje MUORRA ; !+SgNomCmp +SgGenCmp +PlGenCmp
gujnna#duodje MUORRA ;
bádje MUORRA ;
guolle#sádje MUORRA ; !+SgNomCmp +SgGenCmp +PlGenCmp
stierjje MUORRA ;
biebbmo#láhkkim#girjje MUORRA ;
ábbis#girjje MUORRA ;
sturjje MUORRA ; !+SgNomCmp +SgGenCmp +PlGenCmp
skárjje MUORRA ;
slabrre#biellje MUORRA ; !+SgNomCmp +SgGenCmp +PlGenCmp
boahttsu#duollje MUORRA ;
åroj#ladnje MUORRA ;
goavnnje MUORRA ; !+SgNomCmp +SgGenCmp +PlGenCmp
sjkivnnje MUORRA ;
malssje MUORRA ;
jáhkkudak#ássje MUORRA ;
tjår#biel#budtje MUORRA  ;
tjihtje MUORRA ; !+SgNomCmp +SgGenCmp +PlGenCmp
sjkuhtje MUORRA ; !+SgNomCmp +SgGenCmp +PlGenCmp
várre#sjkuhtje MUORRA ; !+SgNomCmp +SgGenCmp +PlGenCmp
sjpielltje MUORRA ; !+SgNomCmp +SgGenCmp +PlGenCmp
illtje MUORRA ;
sjkilltje MUORRA ;
giehpa#sjkálltje MUORRA ;
lærro#áhttje MUORRA ; !+SgNomCmp +SgGenCmp +PlGenCmp
rist#áhttje MUORRA ; !+SgNomCmp +SgGenCmp +PlGenCmp
sjnjurttje MUORRA ;
girkko#sjnjurttje MUORRA ;
tjievttje MUORRA ;
budjæhtta#jahke MUORRA ; !+SgNomCmp +SgGenCmp +PlGenCmp
lággadam#soahke MUORRA ;
sluohke MUORRA ;
iesj#vuohke MUORRA ;
ávustallam#vuohke MUORRA ;
tjåhke MUORRA ;
viedde#tjåhke MUORRA ;
sállte#tjåhke MUORRA ;
vahkke MUORRA ;
báhper#biehkke MUORRA ;
vajás#biehkke MUORRA ;
diehkke MUORRA ;
niehkke MUORRA ;
buohkke MUORRA ; !+SgNomCmp +SgGenCmp +PlGenCmp
báhkke MUORRA ;
korrektuvrra#låhkke ACTOR ; !+SgNomCmp +SgGenCmp +PlGenCmp
såssnå#ståhkke MUORRA ; !+SgNomCmp +SgGenCmp +DefPlGenCmp
divnno#bájkke MUORRA ; !+SgNomCmp +SgGenCmp +PlGenCmp
stánim#mielkke MUORRA ;
sjiella#dálkke MUORRA ; !+SgNomCmp +SgGenCmp +PlGenCmp
bidtjo#vierkke MUORRA ;
svárkke MUORRA ;
tjálmme#goavkke MUORRA ; !+SgNomCmp +SgGenCmp +PlGenCmp
viesske MUORRA ; !+SgNomCmp +SgGenCmp +PlGenCmp
nuorttal#alle MUORRA ;
boalle MUORRA ;
dablle MUORRA ;
skámo#diblle MUORRA ;
dijmma#bielle MUORRA ; !+SgNomCmp +SgGenCmp +PlGenCmp
dijmma#bielle+N+SgCmp:dijmma#biel R ;
tjoar#bielle MUORRA ;
tjoar#bielle+N+SgCmp:tjoar#biel R ;
giet#bielle MUORRA ; !+SgNomCmp +SgGenCmp +PlGenCmp
giet#bielle+N+SgCmp:giet#biel R ;
sjliebttje MUORRA ;
liebttje MUORRA ;
bavhlle MUORRA ;
buvhlle MUORRA ;
suolle MUORRA ;
guvlle MUORRA ;
gáger#loabme MUORRA ;
rubbme MUORRA ; !+SgNomCmp +SgGenCmp +PlGenCmp
sårmme#sadje MUORRA ; !+SgNomCmp +SgGenCmp +PlGenCmp
goahte#sadje MUORRA ; !+SgNomCmp +SgGenCmp +PlGenCmp
låvda#goahte#sadje MUORRA ; !+SgNomCmp +SgGenCmp +PlGenCmp
tjiehkam#sadje MUORRA ; !+SgNomCmp +SgGenCmp +PlGenCmp
ståhkam#sadje MUORRA ; !+SgNomCmp +SgGenCmp +PlGenCmp
giesse#valástallam#sadje MUORRA ; !+SgNomCmp +SgGenCmp +PlGenCmp
dálvve#valástallam#sadje MUORRA ; !+SgNomCmp +SgGenCmp +PlGenCmp
idjadim#sadje MUORRA ; !+SgNomCmp +SgGenCmp +PlGenCmp
gávnadim#sadje MUORRA ; !+SgNomCmp +SgGenCmp +PlGenCmp
vuojŋadim#sadje MUORRA ; !+SgNomCmp +SgGenCmp +PlGenCmp
værrodim#sadje MUORRA ; !+SgNomCmp +SgGenCmp +PlGenCmp
hávddádim#sadje MUORRA ; !+SgNomCmp +SgGenCmp +PlGenCmp
tjiehkádim#sadje MUORRA ; !+SgNomCmp +SgGenCmp +PlGenCmp
tjåhkkåhim#sadje MUORRA ; !+SgNomCmp +SgGenCmp +PlGenCmp
æjvvalim#sadje MUORRA ; !+SgNomCmp +SgGenCmp +PlGenCmp
guollim#sadje MUORRA ; !+SgNomCmp +SgGenCmp +PlGenCmp
tjåhkanim#sadje MUORRA ; !+SgNomCmp +SgGenCmp +PlGenCmp
årrom#sadje MUORRA ; !+SgNomCmp +SgGenCmp +PlGenCmp
bårråm#sadje MUORRA ; !+SgNomCmp +SgGenCmp +PlGenCmp
gådo#sadje MUORRA ; !+SgNomCmp +SgGenCmp +PlGenCmp
barggo#sadje MUORRA ; !+SgNomCmp +SgGenCmp +PlGenCmp
dievnno#sadje MUORRA ; !+SgNomCmp +SgGenCmp +PlGenCmp
oahppo#sadje MUORRA ; !+SgNomCmp +SgGenCmp +PlGenCmp
dållå#sadje MUORRA ; !+SgNomCmp +SgGenCmp +PlGenCmp
duodje MUORRA ;
dájdda#duodje MUORRA ;
suodje MUORRA ;
biejvve#suodje MUORRA ;
harvve#suodje MUORRA ;
rássjo#suodje MUORRA ;
rádje MUORRA ; !+SgNomCmp +DefSgGenCmp +DefPlGenCmp +SgNomLeft +SgGenLeft +PlGenLeft
gasska#rádje MUORRA ; !+SgNomCmp +DefSgGenCmp +DefPlGenCmp +SgNomLeft +SgGenLeft +PlGenLeft
ul0lá#rádje:ul'lá#rádje MUORRA ;
gådje MUORRA ;
svijne#gådje MUORRA ;
mådje MUORRA ;
ruhta#ábjje MUORRA ; !+SgNomCmp +SgGenCmp +PlGenCmp
oarjje ÅLGGO ; !+SgNomCmp +SgGenCmp +PlGenCmp
vielgge#oarjje MUORRA ; !+SgNomCmp +SgGenCmp +PlGenCmp
girjje MUORRA ;
fáhka#girjje MUORRA ;
sálmma#girjje MUORRA ;
jiedna#girjje MUORRA ;
karakterra#girjje MUORRA ;
giehta#girjje MUORRA ;
girkko#giehta#girjje MUORRA ;
dikta#girjje MUORRA ;
bievdde#girjje MUORRA ;
lådde#girjje MUORRA ;
jahke#girjje MUORRA ;
guos0se#girjje:guos'se#girjje MUORRA ;
biejvve#girjje MUORRA ;
mánáj#girjje MUORRA ;
hárjjidallam#girjje MUORRA ;
tjállem#girjje MUORRA ;
diededim#girjje MUORRA ;
tjåhkanim#girjje MUORRA ;
lávllom#girjje MUORRA ;
låhkåm#girjje MUORRA ;
álkkes#låhkåm#girjje MUORRA ;
álggo#girjje MUORRA ;
barggo#girjje MUORRA ;
báhko#girjje MUORRA ;
rámát#báhko#girjje MUORRA ;
girkko#girjje MUORRA ;
biebbmo#girjje MUORRA ;
oahppo#girjje MUORRA ;
diehto#girjje MUORRA ;
mujtto#girjje MUORRA ;
hárjjidus#girjje MUORRA ;
skåvllå#girjje MUORRA ;
gåvvå#girjje MUORRA ;
muorjje MUORRA ; !+SgNomCmp +SgGenCmp +DefPlGenCmp 
gárgga#muorjje MUORRA ; !+SgNomCmp +SgGenCmp +DefPlGenCmp 
ávttja#muorjje MUORRA ; !+SgNomCmp +SgGenCmp +DefPlGenCmp 
vijnna#muorjje MUORRA ; !+SgNomCmp +SgGenCmp +DefPlGenCmp 
biernna#muorjje MUORRA ; !+SgNomCmp +SgGenCmp +DefPlGenCmp 
kirsa#muorjje MUORRA ; !+SgNomCmp +SgGenCmp +DefPlGenCmp 
giedde#muorjje MUORRA ; !+SgNomCmp +SgGenCmp +DefPlGenCmp 
lábttje#muorjje MUORRA ; !+SgNomCmp +SgGenCmp +DefPlGenCmp 
svijne#muorjje MUORRA ; !+SgNomCmp +SgGenCmp +DefPlGenCmp 
skáhpe#muorjje MUORRA ; !+SgNomCmp +SgGenCmp +DefPlGenCmp 
rievsak#muorjje MUORRA ; !+SgNomCmp +SgGenCmp +DefPlGenCmp 
gahper#muorjje MUORRA ; !+SgNomCmp +SgGenCmp +DefPlGenCmp 
gaskas#muorjje MUORRA ; !+SgNomCmp +SgGenCmp +DefPlGenCmp 
gárránis#muorjje MUORRA ; !+SgNomCmp +SgGenCmp +DefPlGenCmp 
tjáhppis#muorjje MUORRA ; !+SgNomCmp +SgGenCmp +DefPlGenCmp 
hárjje MUORRA ;
tjalmme#sárjje MUORRA ;
svallje MUORRA ; !+SgNomCmp +SgGenCmp +PlGenCmp
biellje MUORRA ;
rájgge#biellje MUORRA ; !+SgNomCmp +SgGenCmp +PlGenCmp
as0sás#biellje:as'sás#biellje MUORRA ; !+SgNomCmp +SgGenCmp +PlGenCmp
bahá#biellje MUORRA ;
duollje MUORRA ;
boaddnje MUORRA ; !+SgNomCmp +SgGenCmp +PlGenCmp
sjádnje MUORRA ;
ládnje MUORRA ; !+SgNomCmp +SgGenCmp +DefPlGenCmp
tjiesskis#ládnje MUORRA ; !+SgNomCmp +SgGenCmp +DefPlGenCmp
mannje MUORRA ; !+SgNomCmp +SgGenCmp +PlGenCmp
njunnje MUORRA ;
goabbme#njunnje MUORRA ; !+SgNomCmp +SgGenCmp +PlGenCmp
tjoarvve#njunnje MUORRA ; !+SgNomCmp +SgGenCmp +PlGenCmp
båhttså#njunnje MUORRA ;
lavnnje MUORRA ;
doavnnje MUORRA ;
vuoppta#goavnnje MUORRA ; !+SgNomCmp +SgGenCmp +PlGenCmp
guvnnje MUORRA ; !+SgNomCmp +SgGenCmp +PlGenCmp
sjávnnje MUORRA ;
jiegge#oas0sje:jiegge#oas'sje MUORRA ; !+SgNomCmp +SgGenCmp +DefPlGenCmp
áhkar#oas0sje:áhkar#oas'sje MUORRA ; !+SgNomCmp +SgGenCmp +DefPlGenCmp
oas0sje:oas'sje MUORRA ; !+SgNomCmp +SgGenCmp +DefPlGenCmp
giella#ás0sje:giella#ás'sje MUORRA ;
sebrudak#ás0sje:sebrudak#ás'sje MUORRA ;
láddam#ás0sje:láddam#ás'sje MUORRA ;
gujddim#ás0sje:gujddim#ás'sje MUORRA ;
rijddo#ás0sje:rijddo#ás'sje MUORRA ;
vájmo#ás0sje:vájmo#ás'sje MUORRA ;
ás0sje:ás'sje MUORRA ;
nássje:nás'sje MUORRA ; !+SgNomCmp +SgGenCmp +PlGenCmp
oajvve#ás0sje:oajvve#ás'sje MUORRA ;
moassje MUORRA ;
vassje MUORRA ;
vuolssje MUORRA ;
giehpes#vuolssje MUORRA ;
gådtjå#vuolssje MUORRA ;
loamssje MUORRA ;
oadtje MUORRA ;
njuosska#oadtje MUORRA ;
bádne#oadtje MUORRA ;
loadtje MUORRA ; !+SgNomCmp +SgGenCmp +PlGenCmp
gabát#loadtje MUORRA ; !+SgNomCmp +SgGenCmp +PlGenCmp
gahpa#loadtje MUORRA ; !+SgNomCmp +SgGenCmp +PlGenCmp
njidtje MUORRA ;
tjidtje MUORRA ;
læmsso#tjidtje MUORRA ; !+SgNomCmp +SgGenCmp +PlGenCmp
skoahtje MUORRA ; !+SgNomCmp +SgGenCmp +PlGenCmp
giehtje MUORRA ; !+SgNomCmp +DefSgGenCmp +DefPlGenCmp +SgNomLeft +SgGenLeft +PlGenLeft
vuodna#giehtje MUORRA ;
tjuvdde#giehtje MUORRA ;
biellje#giehtje MUORRA ;
njunnje#giehtje MUORRA ;
vuolle#giehtje MUORRA ;
davve#giehtje MUORRA ;
maŋŋe#giehtje MUORRA ;
njuovtjam#giehtje MUORRA ;
åvddå#giehtje MUORRA ;
sis#giehtje MUORRA ;
tjiehtje MUORRA ; !+SgNomCmp +SgGenCmp +PlGenCmp
snjuhtje MUORRA ;
sjnjuhtje MUORRA ;
sjuhtje MUORRA ; !+SgNomCmp +SgGenCmp +PlGenCmp
spuhtje MUORRA ;
tjáhtje MUORRA ; !+SgNomCmp +SgGenCmp +PlGenCmp
tjáhtje+N+SgCmp:tjásj R ;
vuorgga#tjáhtje MUORRA ;
vuorgga#tjáhtje+N+SgCmp:vuorgga#tjásj R ;
ája#tjáhtje MUORRA ;
ája#tjáhtje+N+SgCmp:ája#tjásj R ;
sievtik#tjáhtje MUORRA ;
sievtik#tjáhtje+N+SgCmp:sievtik#tjásj R ;
sirŋŋim#tjáhtje MUORRA ;
sirŋŋim#tjáhtje+N+SgCmp:sirŋŋim#tjásj R ;
lávggom#tjáhtje MUORRA ;
lávggom#tjáhtje+N+SgCmp:lávggom#tjásj R ;
såhkår#tjáhtje MUORRA ;
såhkår#tjáhtje+N+SgCmp:såhkår#tjásj R ;
bajeldis#tjáhtje MUORRA ;
bajeldis#tjáhtje+N+SgCmp:bajeldis#tjásj R ;
varás#tjáhtje MUORRA ;
varás#tjáhtje+N+SgCmp:varás#tjásj R ;
råhtje MUORRA ; !+SgNomCmp +SgGenCmp +PlGenCmp
diehppe#buoktje ACTOR ; !+SgNomCmp +SgGenCmp +PlGenCmp
tjuktje MUORRA ; !+SgNomCmp +SgGenCmp +PlGenCmp
spielltje MUORRA ; !+SgNomCmp +SgGenCmp +PlGenCmp
bassem#spielltje MUORRA ;
åvddå#illtje MUORRA ;
skilltje MUORRA ;
sjmilltje MUORRA ; !+SgNomCmp +SgGenCmp +PlGenCmp
smilltje MUORRA ; !+SgNomCmp +SgGenCmp +PlGenCmp
bulltje MUORRA ; !+SgNomCmp +SgGenCmp +PlGenCmp
sliepptje MUORRA ;
lábttje MUORRA ;
biejve#lábttje MUORRA ;
gihttje MUORRA ; !+SgNomCmp +SgGenCmp +PlGenCmp
áhttje MUORRA ; !+SgNomCmp +SgGenCmp +PlGenCmp
almen#áhttje MUORRA ; !+SgNomCmp +SgGenCmp +PlGenCmp
máttar#áhttje MUORRA ; !+SgNomCmp +SgGenCmp +PlGenCmp
rist#áhttje MUORRA ; !+SgNomCmp +SgGenCmp +PlGenCmp
oarttje MUORRA ;
snjurttje MUORRA ;
girkko#snjurttje MUORRA ;
gårttje MUORRA ; !+SgNomCmp +SgGenCmp +PlGenCmp
ávttje MUORRA ; !+SgNomCmp +SgGenCmp +PlGenCmp
ahke MUORRA ; !+SgNomCmp +SgGenCmp +DefPlGenCmp +SgNomLeft +SgGenLeft +PlGenLeft
jahke MUORRA ; !+SgNomCmp +SgGenCmp +PlGenCmp
válgga#jahke MUORRA ; !+SgNomCmp +SgGenCmp +PlGenCmp
doajmma#jahke MUORRA ; !+SgNomCmp +SgGenCmp +PlGenCmp
tjuohte#jahke MUORRA ; !+SgNomCmp +SgGenCmp +PlGenCmp
barggo#jahke MUORRA ; !+SgNomCmp +SgGenCmp +PlGenCmp
girkko#jahke MUORRA ; !+SgNomCmp +SgGenCmp +PlGenCmp
rijmmo#jahke MUORRA ; !+SgNomCmp +SgGenCmp +DefPlGenCmp
biel#nup#jahke MUORRA ; !+SgNomCmp +SgGenCmp
åhpadus#jahke MUORRA ; !+SgNomCmp +SgGenCmp +PlGenCmp
ådå#jahke MUORRA ; !+SgNomCmp +SgGenCmp +DefPlGenCmp
skåvllå#jahke MUORRA ; !+SgNomCmp +SgGenCmp +PlGenCmp
tjahke MUORRA ;
muohta#tjahke MUORRA ;
doahke MUORRA ;
goahke MUORRA ;
soahke MUORRA ; !+SgNomCmp +SgGenCmp +DefPlGenCmp
tsoahke MUORRA ; !+SgNomCmp +SgGenCmp +PlGenCmp
iehke MUORRA ; !+SgNomCmp +SgGenCmp +PlGenCmp
liehke MUORRA ; !+SgNomCmp +SgGenCmp +PlGenCmp
guobas#siehke MUORRA ; !+SgNomCmp +SgGenCmp +PlGenCmp
skuldik#siehke MUORRA ; !+SgNomCmp +SgGenCmp +PlGenCmp
ajik#siehke MUORRA ; !+SgNomCmp +SgGenCmp +PlGenCmp
bierik#siehke MUORRA ; !+SgNomCmp +SgGenCmp +PlGenCmp
måtsåk#siehke MUORRA ; !+SgNomCmp +SgGenCmp +PlGenCmp
måstos#siehke MUORRA ; !+SgNomCmp +SgGenCmp +PlGenCmp
báhttja#siehke MUORRA ; !+SgNomCmp +SgGenCmp +PlGenCmp
buojdde#siehke MUORRA ; !+SgNomCmp +SgGenCmp +PlGenCmp
sárnnediddje#siehke MUORRA ; !+SgNomCmp +SgGenCmp +PlGenCmp
tjáhtje#siehke MUORRA ;
vuoras#siehke MUORRA ; !+SgNomCmp +SgGenCmp +PlGenCmp
diehti#girjje MUORRA ;
mánná#siehke MUORRA ; !+SgNomCmp +SgGenCmp +PlGenCmp
vihke MUORRA ;
doabttje MUORRA ; !+SgNomCmp +SgGenCmp +PlGenCmp
mielgga#vihke MUORRA ;
gålgge#vihke MUORRA ;
tsåhke#vihke MUORRA ;
tjalmme#vihke MUORRA ;
jámálguvvam#vihke MUORRA ;
tjállem#vihke MUORRA ;
giehpes#vihke MUORRA ;
duohke MIEHTE ; !+SgNomCmp +DefSgGenCmp +DefPlGenCmp +SgGenLeft +PlGenLeft
tjuohke MUORRA ; !+SgNomCmp +SgGenCmp +PlGenCmp
vuohke MUORRA ;
almasj#vuohke MUORRA ;
ulmusj#vuohke MUORRA ;
barggam#vuohke MUORRA ;
ájádallam#vuohke MUORRA ;
subtsastallam#vuohke MUORRA ;
árvustallam#vuohke MUORRA ;
sæbrástallam#vuohke MUORRA ;
hållam#vuohke MUORRA ;
iellem#vuohke MUORRA ;
aktisasj#iellem#vuohke MUORRA ;
tjállem#vuohke MUORRA ;
vádtsem#vuohke MUORRA ;
åvddån#buktem#vuohke MUORRA ;
háldadim#vuohke MUORRA ;
åhpadim#vuohke MUORRA ;
ráddim#vuohke MUORRA ;
moalgedim#vuohke MUORRA ;
gæhttjalim#vuohke MUORRA ;
lahkanim#vuohke MUORRA ;
jienastim#vuohke MUORRA ;
subtsastim#vuohke MUORRA ;
årrom#vuohke MUORRA ;
viessom#vuohke MUORRA ;
hållåm#vuohke MUORRA ;
barggo#vuohke MUORRA ;
aktisasj#barggo#vuohke MUORRA ;
vájmo#vuohke MUORRA ;
mánná#vuohke MUORRA ;
dåmadim#vuohke MUORRA ;
såjådim#vuohke MUORRA ;
ruhke MUORRA ; !+SgNomCmp +SgGenCmp +PlGenCmp
láhke MUORRA ;
åhke MUORRA ; !+SgNomCmp +SgGenCmp +PlGenCmp
giro KINO ;
påvsstå#giro KINO ;
æbrro MUORRA ;
gádde#mierro MUORRA ;
ræjnno#vuorro MUORRA ; !+SgNomCmp +SgGenCmp +PlGenCmp
ærro MUORRA ; !+SgNomCmp +DefSgGenCmp +DefPlGenCmp +SgNomLeft +PlGenLeft
båhke MUORRA ; !+SgNomCmp +SgGenCmp +PlGenCmp
tsåhke MUORRA ;
ednam#goassjke MUORRA ; !+SgNomCmp +SgGenCmp +PlGenCmp
lahkke MUORRA ;
gadtsa#lahkke MUORRA ; !+SgNomCmp +SgGenCmp +PlGenCmp
doahkke MUORRA ;
lådde#doahkke MUORRA ;
rievsak#doahkke MUORRA ;
tjoahkke MUORRA ;
oahppo#pládna#tjoahkke MUORRA ;
dikta#tjoahkke MUORRA ;
tæksta#tjoahkke MUORRA ;
báhko#tjoahkke MUORRA ;
dahkamus#tjoahkke MUORRA ;
biehkke MUORRA ;
tjáluk#biehkke MUORRA ;
låhkåm#biehkke MUORRA ;
bierggo#biehkke MUORRA ;
páhper#biehkke MUORRA ;
såhkår#biehkke MUORRA ;
jiehkke MUORRA ; !+SgNomCmp +SgGenCmp +PlGenCmp
vanntsa#niehkke MUORRA ; !+SgNomCmp +SgGenCmp +PlGenCmp
huonaj#niehkke MUORRA ; !+SgNomCmp +SgGenCmp +PlGenCmp
hæssta#niehkke MUORRA ; !+SgNomCmp +SgGenCmp +PlGenCmp
åbmudak#niehkke MUORRA ; !+SgNomCmp +SgGenCmp +PlGenCmp
biednik#niehkke MUORRA ; !+SgNomCmp +SgGenCmp +PlGenCmp
ednam#niehkke MUORRA ; !+SgNomCmp +SgGenCmp +PlGenCmp
ællo#niehkke MUORRA ; !+SgNomCmp +SgGenCmp +PlGenCmp
mánná#niehkke MUORRA ; !+SgNomCmp +SgGenCmp +PlGenCmp
vijnna#gárdde#niehkke MUORRA ; !+SgNomCmp +SgGenCmp +PlGenCmp
tsiehkke MUORRA ;
bálkká#tsiehkke MUORRA ;
viehkke MUORRA ; !+SgNomCmp +SgGenCmp +PlGenCmp
sijdda#viehkke MUORRA ; !+SgNomCmp +SgGenCmp +PlGenCmp
doarjja#viehkke MUORRA ;
giehta#viehkke MUORRA ; !+SgNomCmp +SgGenCmp +PlGenCmp
hiehte#viehkke MUORRA ; !+SgNomCmp +SgGenCmp +PlGenCmp
álggo#viehkke MUORRA ;
dihkke MUORRA ; !+SgNomCmp +SgGenCmp +PlGenCmp
nuohkke MUORRA ;
ruohkke MUORRA ;
stuohkke MUORRA ;
náhkke MUORRA ;
åvddå#náhkke MUORRA ;
páhkke MUORRA ;
mielkke#páhkke MUORRA ;
stáhkke MUORRA ; !+SgNomCmp +SgGenCmp +PlGenCmp
låhkke MUORRA ;
buolvva#låhkke MUORRA ;
måhkke MUORRA ; !+SgNomCmp +SgGenCmp +PlGenCmp
luokta#måhkke MUORRA ;
oajvve#måhkke MUORRA ;
gæhttjam#måhkke MUORRA ;
ståhkke MUORRA ; !+SgNomCmp +SgGenCmp +DefPlGenCmp
viejkke MUORRA ;
lijkke MUORRA ;
duojkke MUORRA ;
bájkke MUORRA ; !+SgNomCmp +SgGenCmp +PlGenCmp
sijdda#bájkke MUORRA ; !+SgNomCmp +SgGenCmp +PlGenCmp
poassta#bájkke MUORRA ; !+SgNomCmp +SgGenCmp +PlGenCmp
næhtta#bájkke MUORRA ; !+SgNomCmp +SgGenCmp +PlGenCmp
tjoahkke#bájkke MUORRA ; !+SgNomCmp +SgGenCmp +PlGenCmp
åroj#bájkke MUORRA ; !+SgNomCmp +SgGenCmp +PlGenCmp
riegádim#bájkke MUORRA ; !+SgNomCmp +SgGenCmp +PlGenCmp
årrom#bájkke MUORRA ; !+SgNomCmp +SgGenCmp +PlGenCmp
lagos#bájkke MUORRA ; !+SgNomCmp +SgGenCmp +PlGenCmp
rågos#bájkke MUORRA ; !+SgNomCmp +SgGenCmp +PlGenCmp
rámát#bájkke MUORRA ; !+SgNomCmp +SgGenCmp +PlGenCmp
lájkke MUORRA ; !+SgNomCmp +SgGenCmp +PlGenCmp
alkke MUORRA ; !+SgNomCmp +SgGenCmp +PlGenCmp
moalkke MUORRA ;
mielkke MUORRA ;
gåjkke#mielkke MUORRA ;
gás0se#mielkke:gás'se#mielkke MUORRA ;
vuodjom#mielkke MUORRA ;
slájves#mielkke MUORRA ;
suohkkis#mielkke MUORRA ;
sláhppá#mielkke MUORRA ;
bilkke MUORRA ;
fuolkke MUORRA ; !+SgNomCmp +SgGenCmp +PlGenCmp
bulkke MUORRA ; !+SgNomCmp +SgGenCmp +PlGenCmp
dálkke MUORRA ; !+SgNomCmp +SgGenCmp +PlGenCmp
májel#dálkke MUORRA ; !+SgNomCmp +SgGenCmp +PlGenCmp
ádjá#dálkke MUORRA ; !+SgNomCmp +SgGenCmp +PlGenCmp
átjá#dálkke MUORRA ; !+SgNomCmp +SgGenCmp +PlGenCmp
sjålkke MUORRA ;
gierkke MUORRA ; !+SgNomCmp +SgGenCmp +PlGenCmp
vierkke MUORRA ;
fuorkke MUORRA ;
muorkke MUORRA ; !+SgNomCmp +SgGenCmp +PlGenCmp
várkke MUORRA ;
bádne#várkke MUORRA ;
goavkke MUORRA ;
jiedna#goavkke MUORRA ;
ávkke MUORRA ;
lávkke MUORRA ;
goahppel#lávkke MUORRA ;
girjak#snávkke MUORRA ; !+SgNomCmp +SgGenCmp +PlGenCmp
áhttje-rávkke MUORRA ; !+SgNomCmp +SgGenCmp +PlGenCmp
ieddne-rávkke MUORRA ; !+SgNomCmp +SgGenCmp +PlGenCmp
áhkko-rávkke MUORRA ; !+SgNomCmp +SgGenCmp +PlGenCmp
áddjá-rávkke MUORRA ; !+SgNomCmp +SgGenCmp +PlGenCmp
asske MUORRA ;
boasske MUORRA ;
goasske MUORRA ; !+SgNomCmp +SgGenCmp +PlGenCmp
njoasske MUORRA ; !+SgNomCmp +SgGenCmp +PlGenCmp
nisske MUORRA ;
nusske MUORRA ;
gahttun#nusske MUORRA ;
ásske MUORRA ; !+SgNomCmp +SgGenCmp +PlGenCmp
måsske MUORRA ; !+SgNomCmp +SgGenCmp +PlGenCmp
roaŋŋke MUORRA ;
!gal0le:gal'le MUORRA ; !adv
jiel0le:jiel'le MUORRA ;
miel0le:miel'le MUORRA ;
buol0le:buol'le MUORRA ;
tjál0le:tjál'le MUORRA ; !+SgNomCmp +SgGenCmp +PlGenCmp
tjalmme#gål0le:tjalmme#gål'le MUORRA ;
gål0le:gål'le MUORRA ;
skákle+N+Sg+Nom:skákle K ;
skákle+N+SgNomCmp:skákle R ;
alle MUORRA ;
nuortta#alle MUORRA ;
oarjje#alle MUORRA ;
njalle MUORRA ; !+SgNomCmp +SgGenCmp +PlGenCmp
oalle MUORRA ;
oajvve#oalle MUORRA ;
suoldudak#oalle MUORRA ;
jåhtulak#oalle MUORRA ;
jåhkå#oalle MUORRA ;
doalle MUORRA ;
goalle MUORRA ;
tjoalle MUORRA ;
gassa#tjoalle MUORRA ;
bahta#tjoalle MUORRA ;
náhpe#tjoalle MUORRA ;
nuorjo#tjoalle MUORRA ;
dieblle MUORRA ;
riegádim#dieblle MUORRA ;
skiblle MUORRA ;
dublle MUORRA ;
gáblle MUORRA ;
vuos0sa#gáblle:vuos'sa#gáblle MUORRA ;
uksa#gáblle MUORRA ;
bielle MUORRA ; !+SgNomCmp +DefSgGenCmp +DefPlGenCmp +SgNomLeft +SgGenLeft +PlGenLeft
webba#bielle MUORRA ; !+SgNomCmp +SgGenCmp +PlGenCmp
webba#bielle+N+SgCmp:webba#biel R ;
webba#sadje MUORRA ; !+SgNomCmp +SgGenCmp +PlGenCmp
web-bielle MUORRA ; !+SgNomCmp +SgGenCmp +PlGenCmp
web-bielle+N+SgCmp:web-biel R ;
rabda#bielle MUORRA ;
rabda#bielle+N+SgCmp:rabda#biel R ;
niejdda#bielle MUORRA ; !+SgNomCmp +DefSgGenCmp
niejdda#bielle+N+SgCmp:niejdda#biel R ;
hægga#bielle MUORRA ;
hægga#bielle+N+SgCmp:hægga#biel R ;
viellja#bielle MUORRA ; !+SgNomCmp +SgGenCmp +PlGenCmp
viellja#bielle+N+SgCmp:viellja#biel R ;
tijmma#bielle MUORRA ; !+SgNomCmp +SgGenCmp +PlGenCmp
tijmma#bielle+N+SgCmp:tijmma#biel R ;
liehpa#bielle MUORRA ;
liehpa#bielle+N+SgCmp:liehpa#biel R ;
tsuodtsa#bielle MUORRA ;
tsuodtsa#bielle+N+SgCmp:tsuodtsa#biel R ;
fáhttsa#bielle MUORRA ;
fáhttsa#bielle+N+SgCmp:fáhttsa#biel R ;
giehta#bielle MUORRA ;
giehta#bielle+N+SgCmp:giehta#biel R ;
ájgge#bielle MUORRA ; !+SgNomCmp +SgGenCmp +PlGenCmp
ájgge#bielle+N+SgCmp:ájgge#biel R ;
juolgge#bielle MUORRA ; !+SgNomCmp +SgGenCmp +PlGenCmp
juolgge#bielle+N+SgCmp:juolgge#biel R ;
áhttje#bielle MUORRA ; !+SgNomCmp +SgGenCmp +PlGenCmp
áhttje#bielle+N+SgCmp:áhttje#biel R ;
jahke#bielle MUORRA ; !+SgNomCmp +SgGenCmp +PlGenCmp
jahke#bielle+N+SgCmp:jahke#biel R ;
tjalmme#bielle MUORRA ; !+SgNomCmp +SgGenCmp +PlGenCmp
tjalmme#bielle+N+SgCmp:tjalmme#biel R ;
ieddne#bielle MUORRA ; !+SgNomCmp +SgGenCmp +PlGenCmp
ieddne#bielle+N+SgCmp:ieddne#biel R ;
bárnne#bielle MUORRA ; !+SgNomCmp +DefSgGenCmp
bárnne#bielle+N+SgCmp:bárnne#biel R ;
árre#bielle MUORRA ;
árre#bielle+N+SgCmp:árre#biel R ;
asse#bielle MUORRA ;
asse#bielle+N+SgCmp:asse#biel R ;
vuosste#bielle MUORRA ;
vuosste#bielle+N+SgCmp:vuosste#biel R ;
biejve#bielle MUORRA ;
biejve#bielle+N+SgCmp:biejve#biel R ;
ålgusj#bielle MUORRA ;
ålgusj#bielle+N+SgCmp:ålgusj#biel R ;
miedásj#bielle MUORRA ;
miedásj#bielle+N+SgCmp:miedásj#biel R ;
vuostásj#bielle MUORRA ;
vuostásj#bielle+N+SgCmp:vuostásj#biel R ;
jubmel#bielle MUORRA ; !+SgNomCmp +SgGenCmp +PlGenCmp
jubmel#bielle+N+SgCmp:jubmel#biel R ;
oarbben#bielle MUORRA ; !+SgNomCmp +SgGenCmp +PlGenCmp
oarbben#bielle+N+SgCmp:oarbben#biel R ;
ålggo#bielle MUORRA ;
ålggo#bielle+N+SgCmp:ålggo#biel R ;
måttso#bielle MUORRA ;
måttso#bielle+N+SgCmp:måttso#biel R ;
tjår#bielle MUORRA ;
tjår#bielle+N+SgCmp:tjår#biel R ;
æjgát#bielle MUORRA ; !+SgNomCmp +SgGenCmp +PlGenCmp
æjgát#bielle+N+SgCmp:æjgát#biel R ;
oabbá#bielle MUORRA ; !+SgNomCmp +SgGenCmp +PlGenCmp
oabbá#bielle+N+SgCmp:oabbá#biel R ;
mánná#bielle MUORRA ; !+SgNomCmp +SgGenCmp +PlGenCmp
mánná#bielle+N+SgCmp:mánná#biel R ;
åvddå#bielle MUORRA ;
åvddå#bielle+N+SgCmp:åvddå#biel R ;
alusj#bielle MUORRA ;
alusj#bielle+N+SgCmp:alusj#biel R ;
lulusj#bielle MUORRA ;
lulusj#bielle+N+SgCmp:lulusj#biel R ;
oarjásj#bielle MUORRA ;
oarjásj#bielle+N+SgCmp:oarjásj#biel R ;
sis#bielle MUORRA ;
sis#bielle+N+SgCmp:sis#biel R ;
dielle MUORRA ; !+SgNomCmp +SgGenCmp +PlGenCmp
mielle MUORRA ;
dille MUORRA ; !+SgNomCmp +DefSgGenCmp +DefPlGenCmp +SgNomLeft +SgGenLeft +PlGenLeft
varresvuoda#dille MUORRA ;
giella#dille MUORRA ;
ruhta#dille MUORRA ;
hiehte#dille MUORRA ;
sebrudak#dille MUORRA ;
sjaddam#dille MUORRA ;
bajás#sjaddam#dille MUORRA ;
iellem#dille MUORRA ;
viessom#dille MUORRA ;
sielo#dille MUORRA ;
gille MUORRA ; !+SgNomCmp +SgGenCmp +PlGenCmp
smájlle MUORRA ;
guolle MUORRA ; !+SgNomCmp +SgGenCmp +PlGenCmp
boahkke#guolle MUORRA ; !+SgNomCmp +SgGenCmp +PlGenCmp
gåjkke#guolle MUORRA ; !+SgNomCmp +SgGenCmp +PlGenCmp
njalle#guolle MUORRA ; !+SgNomCmp +SgGenCmp +PlGenCmp
bår0re#guolle:bår're#guolle MUORRA ; !+SgNomCmp +SgGenCmp +PlGenCmp
nuorre#guolle MUORRA ; !+SgNomCmp +SgGenCmp +PlGenCmp
jávrre#guolle MUORRA ; !+SgNomCmp +SgGenCmp +PlGenCmp
sállte#guolle MUORRA ; !+SgNomCmp +SgGenCmp +PlGenCmp
bassem#guolle MUORRA ; !+SgNomCmp +SgGenCmp +PlGenCmp
gådo#guolle MUORRA ; !+SgNomCmp +SgGenCmp +PlGenCmp
suovas#guolle MUORRA ; !+SgNomCmp +SgGenCmp +PlGenCmp
láŋas#guolle MUORRA ; !+SgNomCmp +SgGenCmp +PlGenCmp
máles#guolle MUORRA ; !+SgNomCmp +SgGenCmp +PlGenCmp
oases#guolle MUORRA ; !+SgNomCmp +SgGenCmp +PlGenCmp
varás#guolle MUORRA ; !+SgNomCmp +SgGenCmp +PlGenCmp
sievtev#guolle MUORRA ; !+SgNomCmp +SgGenCmp +PlGenCmp
måjå#guolle MUORRA ; !+SgNomCmp +SgGenCmp +PlGenCmp
sjuolle MUORRA ;
biegga#skuolle MUORRA ;
vuolle ÅLGGO ; !+SgNomCmp +DefSgGenCmp +DefPlGenCmp +SgNomLeft +SgGenLeft +PlGenLeft
gieda#vuolle MUORRA ;
gieda#vuolle+N+SgCmp:gieda#vuol R ;
vádja#vuolle MUORRA ;
vádja#vuolle+N+SgCmp:vádja#vuol R ;
rábe#vuolle MUORRA ;
rábe#vuolle+N+SgCmp:rábe#vuol R ;
gulme#vuolle MUORRA ;
gulme#vuolle+N+SgCmp:gulme#vuol R ;
gátte#vuolle MUORRA ;
gátte#vuolle+N+SgCmp:gátte#vuol R ;
oajve#vuolle MUORRA ;
oajve#vuolle+N+SgCmp:oajve#vuol R ;
tjoajve#vuolle MUORRA ;
tjoajve#vuolle+N+SgCmp:tjoajve#vuol R ;
åj#vuolle MUORRA ;
åj#vuolle+N+SgCmp:åj#vuol R ;
dæhkko#vuolle MUORRA ;
dæhkko#vuolle+N+SgCmp:dæhkko#vuol R ;
oajv#vuolle MUORRA ;
oajv#vuolle+N+SgCmp:oajv#vuol R ;
sjulle MUORRA ; !+SgNomCmp +SgGenCmp +PlGenCmp
lulle ÅLGGO ;
nuortta#lulle MUORRA ;
oarjje#lulle MUORRA ;
bavlle MUORRA ;
njavlle MUORRA ;
soavlle MUORRA ; !+SgNomCmp +SgGenCmp +PlGenCmp
gievlle MUORRA ;
nuortta#gievlle MUORRA ; !+SgNomCmp +SgGenCmp
tjievlle MUORRA ;
duovlle MUORRA ;
skuovlle MUORRA ;
tjuvlle MUORRA ;
suvlle MUORRA ;
skávlle MUORRA ; !+SgNomCmp +SgGenCmp +PlGenCmp
vuona#skávlle MUORRA ; !+SgNomCmp +SgGenCmp +PlGenCmp
guolle#skávlle MUORRA ; !+SgNomCmp +SgGenCmp +PlGenCmp
stuor#skávlle MUORRA ; !+SgNomCmp +SgGenCmp +PlGenCmp
silldá#skávlle MUORRA ; !+SgNomCmp +SgGenCmp +PlGenCmp
návlle MUORRA ;
tjalmme#návlle MUORRA ;
vávlle MUORRA ; !+SgNomCmp +SgGenCmp +PlGenCmp
bálle MUORRA ; !+SgNomCmp +SgGenCmp +PlGenCmp
málle MUORRA ;
nálle MUORRA ;
lådde#nálle MUORRA ;
judos#nálle MUORRA ;
stálle MUORRA ;
jålle MUORRA ;
sjålle MUORRA ;
smålle MUORRA ;
biebbmo#smålle MUORRA ;
dabme MUORRA ;
gabme MUORRA ;
sjabme MUORRA ;
oabme MUORRA ;
almen#oabme MUORRA ;
konkurssa#oabme MUORRA ;
árbbe#oabme MUORRA ;
várnaj#oabme MUORRA ;
ármo#oabme MUORRA ;
árvvo#oabme MUORRA ;
bákte#goabme MUORRA ;
loabme MUORRA ; !+SgNomCmp +SgGenCmp +PlGenCmp
goabbme MUORRA ;
mánno#goabbme MUORRA ;
tsoabbme MUORRA ;
báhko#tsoabbme MUORRA ;
giebbme MUORRA ;
káf0fa#giebbme:káf'fa#giebbme MUORRA ;
skubbme MUORRA ;
ibme MUORRA ; !+SgNomCmp +SgGenCmp +PlGenCmp
gibme MUORRA ;
guobme MUORRA ;
vuobme MUORRA ; !+SgNomCmp +SgGenCmp +PlGenCmp
guossa#vuobme MUORRA ; !+SgNomCmp +SgGenCmp +PlGenCmp
soahke#vuobme MUORRA ; !+SgNomCmp +SgGenCmp +PlGenCmp
biehtse#vuobme MUORRA ; !+SgNomCmp +SgGenCmp +PlGenCmp
rássjo#vuobme MUORRA ; !+SgNomCmp +SgGenCmp +PlGenCmp
dubme MUORRA ;
hábme MUORRA ;
værbba#hábme MUORRA ;
dájdda#hábme MUORRA ;
infinihta#hábme MUORRA ;
sålbbe#hábme MUORRA ;
ájgge#hábme MUORRA ;
ulmme#hábme MUORRA ;
almodim#hábme MUORRA ;
såjådim#hábme MUORRA ;
suodjalim#hábme MUORRA ;
subtsastim#hábme MUORRA ;
gåhttjom#hábme MUORRA ;
vuornnom#hábme MUORRA ;
vuodo#hábme MUORRA ;
báhko#hábme MUORRA ;
páhper#hábme MUORRA ;
ráddidus#hábme MUORRA ;
kásus#hábme MUORRA ;
lábme MUORRA ;
sábme MUORRA ; !+SgGenCmp +PlGenCmp
!giepme MUORRA ; ! -pm- ?!
merra#sábme MUORRA ; !+SgGenCmp +PlGenCmp
vuovdde#sábme MUORRA ; !+SgGenCmp +PlGenCmp
jåhtte#sábme MUORRA ; !+SgGenCmp +PlGenCmp
boatsoj#sábme MUORRA ; !+SgGenCmp +PlGenCmp
ællo#sábme MUORRA ; !+SgGenCmp +PlGenCmp
julev#sábme MUORRA ; !+SgGenCmp +PlGenCmp
gålldå#sábme MUORRA ; !+SgGenCmp +PlGenCmp
råbme MUORRA ; !+SgNomCmp +SgGenCmp +PlGenCmp
dágge#råbme MUORRA ; !+SgNomCmp +SgGenCmp +PlGenCmp
assjme MUORRA ;
roassjme MUORRA ;
riessjme MUORRA ;
russjme MUORRA ;
joajmme MUORRA ;
giejmme MUORRA ;
liejmme MUORRA ;
skuvrre#liejmme MUORRA ;
slijmme MUORRA ;
svijmme MUORRA ;
guojmme MUORRA ; !+SgNomCmp +SgGenCmp +PlGenCmp
tjærdda#guojmme MUORRA ; !+SgNomCmp +SgGenCmp +PlGenCmp
fáŋŋga#guojmme MUORRA ; !+SgNomCmp +SgGenCmp +PlGenCmp
fáhka#guojmme MUORRA ; !+SgNomCmp +SgGenCmp +PlGenCmp
rijka#guojmme MUORRA ; !+SgNomCmp +SgGenCmp +PlGenCmp
virgge#guojmme MUORRA ; !+SgNomCmp +SgGenCmp +PlGenCmp
vuosste#guojmme MUORRA ; !+SgNomCmp +SgGenCmp +PlGenCmp
gállasj#guojmme MUORRA ; !+SgNomCmp +SgGenCmp +PlGenCmp
álmmuk#guojmme MUORRA ; !+SgNomCmp +SgGenCmp +PlGenCmp
tjiektjam#guojmme MUORRA ; !+SgNomCmp +SgGenCmp +PlGenCmp
barggo#guojmme MUORRA ; !+SgNomCmp +SgGenCmp +PlGenCmp
aktisasj#barggo#guojmme MUORRA ; !+SgNomCmp +SgGenCmp +PlGenCmp
jáhko#guojmme MUORRA ; !+SgNomCmp +SgGenCmp +PlGenCmp
manno#guojmme MUORRA ; !+SgNomCmp +SgGenCmp +PlGenCmp
fárro#guojmme MUORRA ; !+SgNomCmp +SgGenCmp +PlGenCmp
dievnár#guojmme MUORRA ; !+SgNomCmp +SgGenCmp +PlGenCmp
juogos#guojmme MUORRA ; !+SgNomCmp +SgGenCmp +PlGenCmp
viesát#guojmme MUORRA ; !+SgNomCmp +SgGenCmp +PlGenCmp
stuojmme MUORRA ;
ájmme MUORRA ;
gájmme MUORRA ; !+SgNomCmp +SgGenCmp +PlGenCmp
slájmme MUORRA ; !+SgNomCmp +SgGenCmp +PlGenCmp
almme MUORRA ; !+SgNomCmp +SgGenCmp
násste#almme MUORRA ; !+SgNomCmp +SgGenCmp +DefPlGenCmp
sjalmme MUORRA ;
nállo#sjalmme MUORRA ;
skárjjá#sjalmme MUORRA ;
tjalmme MUORRA ;
vuodja#tjalmme MUORRA ;
muohta#tjalmme MUORRA ;
vuoppta#tjalmme MUORRA ;
viermme#tjalmme MUORRA ;
gårnne#tjalmme MUORRA ;
sáhppe#tjalmme MUORRA ; !+SgNomCmp +SgGenCmp +PlGenCmp
sáttoj#tjalmme MUORRA ;
láttak#tjalmme MUORRA ;
ganjál#tjalmme MUORRA ; !+SgNomCmp +SgGenCmp +PlGenCmp
hoalmme MUORRA ;
tjoalmme MUORRA ; !+SgNomCmp +SgGenCmp +PlGenCmp
merra#tjoalmme MUORRA ; !+SgNomCmp +SgGenCmp +PlGenCmp
hielmme MUORRA ;
ilmme MUORRA ; !+SgNomCmp +SgGenCmp +PlGenCmp
sudd#ilmme MUORRA ; !+SgNomCmp +SgGenCmp +PlGenCmp
guolmme MUORRA ;
ulmme MUORRA ;
oasse#ulmme MUORRA ;
oajvve#ulmme MUORRA ;
gulmme MUORRA ;
gálmme MUORRA ; !+SgNomCmp +SgGenCmp +PlGenCmp
hálmme MUORRA ;
njálmme MUORRA ;
vuodna#njálmme MUORRA ;
gurák#njálmme MUORRA ; !+SgNomCmp +SgGenCmp +PlGenCmp
tsakkas#njálmme MUORRA ; !+SgNomCmp +SgGenCmp +PlGenCmp
tjalmas#njálmme MUORRA ;
jåhkå#njálmme MUORRA ;
válmme MUORRA ;
joarmme MUORRA ;
sarmme MUORRA ; !+SgNomCmp +SgGenCmp +PlGenCmp
diermme MUORRA ;
jåhkå#diermme MUORRA ;
jiermme MUORRA ;
viermme MUORRA ;
hievne#viermme MUORRA ;
nirmme MUORRA ;
ármme MUORRA ;
dármme MUORRA ;
fármme MUORRA ;
jårmme MUORRA ; !+SgNomCmp +SgGenCmp +PlGenCmp
sårmme MUORRA ; !+SgNomCmp +SgGenCmp +PlGenCmp
námme MUORRA ;
vassme MUORRA ; !+SgNomCmp +SgGenCmp +PlGenCmp
fylkka#mán0ne:fylkka#mán'ne MUORRA ; !+SgNomCmp +SgGenCmp +PlGenCmp
badne MUORRA ;
dadne MUORRA ;
spadne MUORRA ;
guovsak#radne MUORRA ;
ieddne MUORRA ; !+SgNomCmp +SgGenCmp +PlGenCmp
tsagge#ieddne MUORRA ; !+SgNomCmp +SgGenCmp +PlGenCmp
rist#ieddne MUORRA ; !+SgNomCmp +SgGenCmp +PlGenCmp
guddne MUORRA ;
ruddne MUORRA ;
tjáhtje#ruddne MUORRA ;
båddne MUORRA ; !+SgNomCmp +SgGenCmp +PlGenCmp
tjuovgá#båddne MUORRA ; !+SgNomCmp +SgGenCmp +PlGenCmp
låddne MUORRA ;
ábme#lidne MUORRA ; !+SgNomCmp +SgGenCmp +PlGenCmp
ridne MUORRA ; !+SgNomCmp +SgGenCmp +PlGenCmp
bádne MUORRA ;
miesska#bádne MUORRA ;
mátta#bádne MUORRA ;
gájbbe#bádne MUORRA ;
oalol#bádne MUORRA ;
tjalán#bádne MUORRA ;
gætjos#bádne MUORRA ;
åvddå#bádne MUORRA ;
skádne MUORRA ;
vádne MUORRA ;
varra#vádne MUORRA ;
ruhta#vádne MUORRA ;
biednik#vádne MUORRA ;
biellne MUORRA ; !+SgNomCmp +SgGenCmp +DefPlGenCmp
suollne MUORRA ; !+SgNomCmp +SgGenCmp +PlGenCmp
bållne MUORRA ;
giebnne MUORRA ;
vuobnne MUORRA ;
stábnne MUORRA ;
siejnne MUORRA ;
suoddjim#siejnne MUORRA ;
njiello#siejnne MUORRA ;
lijnne MUORRA ;
tjiebet#lijnne MUORRA ;
svijnne MUORRA ; !+SgNomCmp +SgGenCmp +PlGenCmp
miehttse#svijnne MUORRA ; !+SgNomCmp +SgGenCmp +PlGenCmp
suojnne MUORRA ; !+SgNomCmp +SgGenCmp +DefPlGenCmp
dájnne MUORRA ;
tjájnne MUORRA ; !+SgNomCmp +SgGenCmp +PlGenCmp
májnne MUORRA ;
duvres#májnne MUORRA ;
bárnne MUORRA ; !+SgNomCmp +SgGenCmp +PlGenCmp
niejda#bárnne MUORRA ; !+SgNomCmp +SgGenCmp +PlGenCmp
almatja#bárnne MUORRA ; !+SgNomCmp +SgGenCmp +PlGenCmp
rista#bárnne MUORRA ; !+SgNomCmp +SgGenCmp +PlGenCmp
bárne#bárnne MUORRA ; !+SgNomCmp +SgGenCmp +PlGenCmp
biebbmo#bárnne MUORRA ; !+SgNomCmp +SgGenCmp +PlGenCmp
skidár#bárnne MUORRA ; !+SgNomCmp +SgGenCmp +PlGenCmp
rista#áhttje MUORRA ; !+SgNomCmp +SgGenCmp +PlGenCmp
rista#ieddne MUORRA ; !+SgNomCmp +SgGenCmp +PlGenCmp
rist#áhttje MUORRA ; !+SgNomCmp +SgGenCmp +PlGenCmp
sárnne MUORRA ;
buorádus#sárnne MUORRA ;
hivás#sárnne MUORRA ;
gårnne MUORRA ;
senáhppa#gårnne MUORRA ;
væjtta#gårnne MUORRA ;
bivgge#gårnne MUORRA ;
sádjo#gårnne MUORRA ;
hievnne MUORRA ; !+SgNomCmp +SgGenCmp +PlGenCmp
ivnne MUORRA ;
guovnne MUORRA ;
duvnne MUORRA ;
muhkko#duvnne MUORRA ;
gávnne MUORRA ;
hærvva#gávnne MUORRA ;
mujtto#gávnne MUORRA ;
sávnne MUORRA ;
båvnne MUORRA ;
månne MUORRA ; !+SgNomCmp +SgGenCmp +DefPlGenCmp
sassne MUORRA ;
tjåssne MUORRA ;
loahpe MUORRA ; !+SgNomCmp +SgGenCmp +PlGenCmp
tjaktja#loahpe MUORRA ; !+SgNomCmp +SgGenCmp +PlGenCmp
javlla#loahpe MUORRA ; !+SgNomCmp +SgGenCmp +PlGenCmp
sierra#loahpe MUORRA ;
virgge#loahpe MUORRA ; !+SgNomCmp +SgGenCmp +PlGenCmp
riegádahttem#virgge#loahpe MUORRA ; !+SgNomCmp +SgGenCmp +PlGenCmp
giesse#loahpe MUORRA ; !+SgNomCmp +SgGenCmp +PlGenCmp
dálvve#loahpe MUORRA ; !+SgNomCmp +SgGenCmp +PlGenCmp
åroj#loahpe MUORRA ;
bæs0sásj#loahpe:bæs'sásj#loahpe MUORRA ; !+SgNomCmp +SgGenCmp +PlGenCmp
vijnna#vuobddem#loahpe MUORRA ;
barggo#loahpe MUORRA ;
tjiehpe MUORRA ;
niehpe MUORRA ; !+SgNomCmp +SgGenCmp +PlGenCmp
siehpe MUORRA ;
mánnodihpe MUORRA ; !+SgNomCmp +SgGenCmp
nuohpe MUORRA ;
tsuohpe MUORRA ;
suhpe MUORRA ; !+SgNomCmp +SgGenCmp +DefPlGenCmp
áhpe MUORRA ; !+SgNomCmp +SgGenCmp +PlGenCmp
jiegŋa#áhpe MUORRA ; !+SgNomCmp +SgGenCmp +PlGenCmp
dáhpe MUORRA ;
vuorbbádallam#dáhpe MUORRA ;
árbbe#dáhpe MUORRA ;
ájgge#dáhpe MUORRA ;
ulmusj#dáhpe MUORRA ;
biebbmo#dáhpe MUORRA ;
jáhpe MUORRA ; !+SgNomCmp +SgGenCmp +PlGenCmp
skáhpe MUORRA ;
sláhpe MUORRA ;
juolgge#sláhpe MUORRA ;
njuovtjam#sláhpe MUORRA ;
ájrro#sláhpe MUORRA ;
náhpe MUORRA ;
ráhpe MUORRA ;
váhpe MUORRA ;
dåhpe MUORRA ; !+SgNomCmp +SgGenCmp +PlGenCmp
biedna#dåhpe MUORRA ; !+SgNomCmp +SgGenCmp +PlGenCmp
skåvllå#dåhpe MUORRA ; !+SgNomCmp +SgGenCmp +PlGenCmp
gåhpe MUORRA ;
nisske#gåhpe MUORRA ;
russjpe MUORRA ; !+SgNomCmp +SgGenCmp +DefPlGenCmp
diehppe MUORRA ;
giella#tjiehppe MUORRA ; !+SgNomCmp +SgGenCmp +PlGenCmp
lávllom#tjiehppe MUORRA ; !+SgNomCmp +SgGenCmp +PlGenCmp
riehppe MUORRA ; !+SgNomCmp +SgGenCmp +PlGenCmp
vuohppe MUORRA ; !+SgNomCmp +SgGenCmp +PlGenCmp
skáhppe MUORRA ;
náhppe MUORRA ;
sáhppe MUORRA ;
skåhppe MUORRA ; !+SgNomCmp +SgGenCmp +PlGenCmp
tsåhppe MUORRA ;
rájppe MUORRA ;
nulppe MUORRA ;
stálppe MUORRA ; !+SgNomCmp +SgGenCmp +PlGenCmp
gurppe MUORRA ;
náhkke#gurppe MUORRA ;
várppe MUORRA ; !+SgNomCmp +SgGenCmp +PlGenCmp
lusspe MUORRA ; !+SgNomCmp +SgGenCmp +PlGenCmp
ednam#oar0re:ednam#oar're MUORRA ; !+SgNomCmp +SgGenCmp +PlGenCmp
boar0re:boar're MUORRA ;
skier0re:skier're MUORRA ;
jarre MUORRA ;
oarre MUORRA ;
jábmem#oarre MUORRA ;
viessom#oarre MUORRA ;
jårråm#oarre MUORRA ;
rijddo#oarre MUORRA ;
goarre MUORRA ; !+SgNomCmp +SgGenCmp +PlGenCmp
moarre MUORRA ;
ráda#moarre MUORRA ;
moasske#moarre MUORRA ;
sarre MUORRA ; !+SgNomCmp +SgGenCmp +DefPlGenCmp
bena#sarre MUORRA ; !+SgNomCmp +SgGenCmp +DefPlGenCmp
goabrre MUORRA ;
girjje#goabrre MUORRA ;
biellje#goabrre MUORRA ;
páhper#goabrre MUORRA ;
giebrre MUORRA ;
siebrre MUORRA ; !+SgNomCmp +DefSgGenCmp +PlGenCmp
fáhka#siebrre MUORRA ; !+SgNomCmp +DefSgGenCmp +PlGenCmp
rijka#siebrre MUORRA ; !+SgNomCmp +DefSgGenCmp +PlGenCmp
doajmma#siebrre MUORRA ; !+SgNomCmp +DefSgGenCmp +PlGenCmp
girdde#siebrre MUORRA ; !+SgNomCmp +DefSgGenCmp +PlGenCmp
oasse#siebrre MUORRA ; !+SgNomCmp +DefSgGenCmp +PlGenCmp
rámát#siebrre MUORRA ; !+SgNomCmp +DefSgGenCmp +PlGenCmp
librre MUORRA ;
njuobrre MUORRA ;
nuobrre MUORRA ;
nábrre MUORRA ; !+SgNomCmp +SgGenCmp +DefPlGenCmp
bierre MUORRA ; !+SgNomCmp +SgGenCmp +PlGenCmp
tjalmme#dierre MUORRA ;
skierre MUORRA ; !+SgNomCmp +SgGenCmp +PlGenCmp
mierre MUORRA ;
spádnjo MUORRA ; !+SgNomCmp +SgGenCmp +DefPlGenCmp
ávttja MUORRA ; !+SgNomCmp +SgGenCmp +DefPlGenCmp
sállja MUORRA ; !+SgNomCmp +SgGenCmp +DefPlGenCmp
skáhpe MUORRA ; !+SgNomCmp +SgGenCmp +DefPlGenCmp
gasska#mierre MUORRA ;
ájgge#mierre MUORRA ;
vuohtjem#mierre MUORRA ;
mákso#mierre MUORRA ;
mihtto#mierre MUORRA ;
dálkas#mierre MUORRA ;
vierre MUORRA ;
misjonerre MUORRA ; !+SgNomCmp +SgGenCmp +PlGenCmp
guojrre MUORRA ; !+SgNomCmp +SgGenCmp +PlGenCmp
rájrre MUORRA ;
juorre MUORRA ;
nuorre MUORRA ; !+SgNomCmp +SgGenCmp +PlGenCmp
suorre MUORRA ;
rahte#suorre MUORRA ;
gahttun#suorre MUORRA ;
divrre MUORRA ; !+SgNomCmp +SgGenCmp +PlGenCmp
buvrre MUORRA ;
skuvrre MUORRA ;
oajvve#skuvrre MUORRA ;
jávrre MUORRA ;
vuogŋa#jávrre MUORRA ;
vuogŋa#jávrre+N+SgCmp:vuogŋa#jávr R ;
árre MUORRA ;
oajvve#árre MUORRA ;
gárre MUORRA ;
gudna#gárre MUORRA ;
gahpa#gárre MUORRA ;
hávssta#gárre MUORRA ;
viedde#gárre MUORRA ;
bassam#gárre MUORRA ;
basádim#gárre MUORRA ;
hávs#gárre MUORRA ;
hárre MUORRA ;
nárre MUORRA ;
gal0lánim#nárre:gal'lánim#nárre MUORRA ;
bårråm#nárre MUORRA ;
máles#nárre MUORRA ;
sárre MUORRA ;
ájrro#sárre MUORRA ;
guober#sárre MUORRA ;
várre MUORRA ;
erra MUORRA ;
varra#várre MUORRA ;
!jielle#várre MUORRA ; !proper
hårre MUORRA ;
muorra#hårre MUORRA ;
hávdde#hårre MUORRA ;
giergge#hårre MUORRA ;
snårre MUORRA ;
bas0se:bas'se MUORRA ; !+SgNomCmp +SgGenCmp +PlGenCmp
guosse:guos'se MUORRA ; !+SgNomCmp +SgGenCmp +PlGenCmp
gás0se:gás'se MUORRA ;
oakse MUORRA ;
pálmma#oakse MUORRA ;
fiekse MUORRA ;
gábmá#fiekse MUORRA ;
likse MUORRA ;
ruokse MUORRA ;
gukse MUORRA ;
váppse MUORRA ;
alme#asse MUORRA ; !+SgNomCmp +SgGenCmp +PlGenCmp
almen#asse MUORRA ; !+SgNomCmp +SgGenCmp +PlGenCmp
basse MUORRA ; !+SgNomCmp +SgGenCmp +PlGenCmp
javlla#basse MUORRA ; !+SgNomCmp +SgGenCmp +PlGenCmp
lasse MUORRA ;
oasse MUORRA ;
fáhka#oasse MUORRA ;
almen#oasse MUORRA ; !+SgNomCmp +SgGenCmp +PlGenCmp
predikáhta#oasse MUORRA ;
nomináhta#oasse MUORRA ;
tæksta#oasse MUORRA ;
árbbe#oasse MUORRA ;
mierrediddje#oasse MUORRA ;
jábmem#oasse MUORRA ;
åhpadim#oasse MUORRA ;
vuodo#oasse MUORRA ;
gárgadis#oasse MUORRA ;
tsiekkadus#oasse MUORRA ;
nælját#oasse MUORRA ;
oajvve#oasse MUORRA ;
sasse MUORRA ;
iesse MUORRA ;
biesse MUORRA ;
giella#biesse MUORRA ;
skávle#biesse MUORRA ;
låtte#biesse MUORRA ;
skiri#biesse MUORRA ;
snjierá#biesse MUORRA ;
væppsá#biesse MUORRA ;
rásstá#biesse MUORRA ;
gårkkå#biesse MUORRA ;
giesse MUORRA ; !+SgNomCmp +SgGenCmp +PlGenCmp
tjaktja#giesse MUORRA ; !+SgNomCmp +SgGenCmp +PlGenCmp
árra#giesse MUORRA ; !+SgNomCmp +SgGenCmp +PlGenCmp
maŋŋe#giesse MUORRA ; !+SgNomCmp +SgGenCmp +PlGenCmp
gidá#giesse MUORRA ; !+SgNomCmp +SgGenCmp +PlGenCmp
miesse MUORRA ; !+SgNomCmp +SgGenCmp +PlGenCmp
ruopsok#miesse MUORRA ; !+SgNomCmp +SgGenCmp +PlGenCmp
muojsse MUORRA ;
gájsse MUORRA ;
goalsse MUORRA ; !+SgNomCmp +SgGenCmp +PlGenCmp
vuoppta#goalsse MUORRA ; !+SgNomCmp +SgGenCmp +PlGenCmp
guorgoj#goalsse MUORRA ; !+SgNomCmp +SgGenCmp +PlGenCmp
gutsák#goalsse MUORRA ; !+SgNomCmp +SgGenCmp +PlGenCmp
soalsse MUORRA ;
giemsse MUORRA ;
hiemsse MUORRA ;
muosse MUORRA ;
giersse MUORRA ;
tjusse MUORRA ; !+SgNomCmp +SgGenCmp +PlGenCmp
básse MUORRA ;
dásse MUORRA ;
rijka#dásse MUORRA ;
gasska#dásse MUORRA ;
jahke#dásse MUORRA ;
nuoraj#dásse MUORRA ;
mánáj#dásse MUORRA ;
sebrudak#dásse MUORRA ;
iellem#dásse MUORRA ;
álggo#dásse MUORRA ;
værro#dásse MUORRA ;
juogos#dásse MUORRA ;
bálkká#dásse MUORRA ;
rásse MUORRA ; !+SgNomCmp +SgGenCmp +DefPlGenCmp
slabba#rásse MUORRA ; !+SgNomCmp +SgGenCmp +DefPlGenCmp
rudda#rásse MUORRA ; !+SgNomCmp +SgGenCmp +DefPlGenCmp
bihtja#rásse MUORRA ; !+SgNomCmp +SgGenCmp +DefPlGenCmp
dihkke#rásse MUORRA ; !+SgNomCmp +SgGenCmp +DefPlGenCmp
njavlle#rásse MUORRA ; !+SgNomCmp +SgGenCmp +DefPlGenCmp
moarsse#rásse MUORRA ; !+SgNomCmp +SgGenCmp +DefPlGenCmp
bastatjij#rásse MUORRA ; !+SgNomCmp +SgGenCmp +DefPlGenCmp
guosasj#rásse MUORRA ; !+SgNomCmp +SgGenCmp +DefPlGenCmp
bastasj#rásse MUORRA ; !+SgNomCmp +SgGenCmp +DefPlGenCmp
guohtsak#rásse MUORRA ; !+SgNomCmp +SgGenCmp +DefPlGenCmp
dahko#rásse MUORRA ; !+SgNomCmp +SgGenCmp +DefPlGenCmp
boallo#rásse MUORRA ; !+SgNomCmp +SgGenCmp +DefPlGenCmp
vuolppo#rásse MUORRA ; !+SgNomCmp +SgGenCmp +DefPlGenCmp
suohpádis#rásse MUORRA ; !+SgNomCmp +SgGenCmp +DefPlGenCmp
tsuobbu#rásse MUORRA ; !+SgNomCmp +SgGenCmp +DefPlGenCmp
átjá#rásse MUORRA ; !+SgNomCmp +SgGenCmp +DefPlGenCmp
diermme#rásse MUORRA ; !+SgNomCmp +SgGenCmp +DefPlGenCmp
råsse MUORRA ; !+SgNomCmp +SgGenCmp +PlGenCmp
gádtse MUORRA ; !+SgNomCmp +SgGenCmp +PlGenCmp
oahtse MUORRA ;
biehtse MUORRA ; !+SgNomCmp +SgGenCmp +DefPlGenCmp
tsihtse MUORRA ; !+SgNomCmp +SgGenCmp +PlGenCmp
siergga#tsihtse MUORRA ; !+SgNomCmp +SgGenCmp +PlGenCmp
skoadde#tsihtse MUORRA ; !+SgNomCmp +SgGenCmp +PlGenCmp
ruovdde#tsihtse MUORRA ; !+SgNomCmp +SgGenCmp +PlGenCmp
várre#tsihtse MUORRA ; !+SgNomCmp +SgGenCmp +PlGenCmp
tjoarvve#tsihtse MUORRA ; !+SgNomCmp +SgGenCmp +PlGenCmp
báhtsak#tsihtse MUORRA ; !+SgNomCmp +SgGenCmp +PlGenCmp
guossa#báhtsak#tsihtse MUORRA ; !+SgNomCmp +SgGenCmp +PlGenCmp
biehtse#báhtsak#tsihtse MUORRA ; !+SgNomCmp +SgGenCmp +PlGenCmp
bælldo#tsihtse MUORRA ; !+SgNomCmp +SgGenCmp +PlGenCmp
rássjo#tsihtse MUORRA ; !+SgNomCmp +SgGenCmp +PlGenCmp
ruohko#tsihtse MUORRA ; !+SgNomCmp +SgGenCmp +PlGenCmp
biel0lo#tsihtse:biel'lo#tsihtse MUORRA ; !+SgNomCmp +SgGenCmp +PlGenCmp
tjuorris#tsihtse MUORRA ; !+SgNomCmp +SgGenCmp +PlGenCmp
rávvis#tsihtse MUORRA ; !+SgNomCmp +SgGenCmp +PlGenCmp
visská#tsihtse MUORRA ; !+SgNomCmp +SgGenCmp +PlGenCmp
muohtse MUORRA ; !+SgNomCmp +SgGenCmp +PlGenCmp
guhtse MUORRA ; !+SgNomCmp +SgGenCmp +PlGenCmp
ruhtse MUORRA ;
rånntse MUORRA ;
soapptse MUORRA ; !+SgNomCmp +SgGenCmp +PlGenCmp
tsoapptse MUORRA ; !+SgNomCmp +SgGenCmp +PlGenCmp
slabttse MUORRA ; !+SgNomCmp +SgGenCmp +PlGenCmp
soabttse MUORRA ; !+SgNomCmp +SgGenCmp +PlGenCmp
oahttse MUORRA ; !+SgNomCmp +SgGenCmp +PlGenCmp
åhpadim#oahttse MUORRA ; !+SgNomCmp +SgGenCmp +PlGenCmp
girkko#oahttse MUORRA ; !+SgNomCmp +SgGenCmp +PlGenCmp
åhpadus#oahttse MUORRA ; !+SgNomCmp +SgGenCmp +PlGenCmp
moahttse MUORRA ;
miehttse MUORRA ; !+SgNomCmp +SgGenCmp +DefPlGenCmp
stáhta#miehttse MUORRA ; !+SgNomCmp +SgGenCmp +DefPlGenCmp
muorjje#miehttse MUORRA ; !+SgNomCmp +SgGenCmp +DefPlGenCmp
sáttoj#miehttse MUORRA ; !+SgNomCmp +SgGenCmp +DefPlGenCmp
álmmuk#miehttse MUORRA ; !+SgNomCmp +SgGenCmp +PlGenCmp
åjdå#miehttse MUORRA ; !+SgNomCmp +SgGenCmp +DefPlGenCmp
riehttse MUORRA ;
gihttse MUORRA ; !+SgNomCmp +SgGenCmp +PlGenCmp
suohttse MUORRA ;
máhttse MUORRA ;
riejttse MUORRA ;
rujttse MUORRA ;
tsierttse MUORRA ;
nårttse MUORRA ;
gievttse MUORRA ; !+SgNomCmp +SgGenCmp +PlGenCmp
mahte MUORRA ; !+None
goahte MUORRA ; !+SgNomCmp +SgGenCmp +PlGenCmp
låvda#goahte MUORRA ;
suormma#goahte MUORRA ;
biedna#goahte MUORRA ;
skihppij#goahte MUORRA ; !+SgNomCmp +SgGenCmp +PlGenCmp
sjaddadim#goahte MUORRA ;
nállo#goahte MUORRA ;
rábbá#goahte MUORRA ;
ráddná#goahte MUORRA ; !+SgNomCmp +SgGenCmp +PlGenCmp
soahte MUORRA ;
hiehte MUORRA ; !+SgNomCmp +DefSgGenCmp +DefPlGenCmp +SgNomLeft +SgGenLeft +PlGenLeft
ruhta#hiehte MUORRA ;
niehte MUORRA ; !+SgNomCmp +SgGenCmp +PlGenCmp
tjuhte MUORRA ; !+SgNomCmp +SgGenCmp +PlGenCmp
båhte MUORRA ;
ednam#båhte MUORRA ;
tjåhte MUORRA ;
tjuokte MUORRA ;
bákte MUORRA ;
lådde#bákte MUORRA ;
goabrre#bákte MUORRA ;
goarvve#bákte MUORRA ;
háddi#bákte MUORRA ;
dákte MUORRA ;
mielgga#dákte MUORRA ;
nierra#dákte MUORRA ;
njunnje#dákte MUORRA ;
gåjkke#dákte MUORRA ;
hiertik#dákte MUORRA ;
oalol#dákte MUORRA ;
bierggo#dákte MUORRA ;
bierŋes#dákte MUORRA ;
bállte MUORRA ;
vierra#bállte MUORRA ;
várre#bállte MUORRA ;
sállte MUORRA ;
sieppte MUORRA ;
vieppte MUORRA ;
gáppte MUORRA ;
niesste MUORRA ;
visste MUORRA ; !+SgNomCmp +SgGenCmp +DefPlGenCmp
sarvva#visste MUORRA ; !+SgNomCmp +SgGenCmp +DefPlGenCmp
májsste MUORRA ;
riemsste MUORRA ; !+SgNomCmp +SgGenCmp +PlGenCmp
násste MUORRA ; !+SgNomCmp +SgGenCmp +PlGenCmp
merra#násste MUORRA ;
juoksa#násste VUOSA ; !+SgNomCmp +PlGenCmp
siejbbe#násste MUORRA ;
miehttse#násste MUORRA ; !+SgNomCmp +SgGenCmp +DefPlGenCmp
guovsoj#násste MUORRA ; !+SgNomCmp +SgGenCmp
tjuolun#násste MUORRA ;
tjålån#násste MUORRA ;
dållå#násste MUORRA ;
slahtte MUORRA ; !+SgNomCmp +SgGenCmp +PlGenCmp
loahtte MUORRA ; !+SgNomCmp +SgGenCmp +PlGenCmp
muohta#loahtte MUORRA ; !+SgNomCmp +SgGenCmp +PlGenCmp
roahtte MUORRA ; !+SgNomCmp +SgGenCmp +DefPlGenCmp
niehtte MUORRA ; !+SgNomCmp +SgGenCmp +DefPlGenCmp
tjihtte MUORRA ;
tjuvdde#tjihtte MUORRA ;
lihtte MUORRA ;
tjáhtje#lihtte MUORRA ;
rájrre#lihtte MUORRA ;
ruhtse#lihtte MUORRA ;
gástadim#lihtte MUORRA ;
jienastim#lihtte MUORRA ;
såhkår#lihtte MUORRA ;
nuohtte MUORRA ;
luossa#nuohtte MUORRA ;
gádde#nuohtte MUORRA ;
skáhtte MUORRA ;
loajtte MUORRA ;
ájtte MUORRA ;
sájtte MUORRA ;
boartte MUORRA ;
gálvvo#boartte MUORRA ;
liertte MUORRA ;
gurtte MUORRA ; !+SgNomCmp +SgGenCmp +PlGenCmp
hårtte MUORRA ; !+SgNomCmp +SgGenCmp +PlGenCmp
roav0ve:roav've MUORRA ;
njuov0ve:njuov've MUORRA ; !+SgNomCmp +SgGenCmp +PlGenCmp
ruv0ve:ruv've MUORRA ;
njuolgga#sáv0ve:njuolgga#sáv've MUORRA ;
luosskom#sáv0ve:luosskom#sáv've MUORRA ;
sáv0ve:sáv've MUORRA ;
avve MUORRA ;
silbba#avve MUORRA ;
davve ÅLGGO ;
njavve MUORRA ;
tjavve MUORRA ; !+SgNomCmp +SgGenCmp +PlGenCmp
roavve MUORRA ; !+SgNomCmp +SgGenCmp +PlGenCmp
tsievve MUORRA ; !+SgNomCmp +SgGenCmp +PlGenCmp
slivve MUORRA ;
oajvve GÁDDE ; !+SgNomCmp +SgGenCmp +PlGenCmp
sadde ACTOR ; !+SgNomCmp +SgGenCmp +PlGenCmp
buovdda#oajvve MUORRA ; !+SgNomCmp +SgGenCmp +PlGenCmp
biegga#oajvve MUORRA ; !+SgNomCmp +SgGenCmp +PlGenCmp
vuola#oajvve MUORRA ; !+SgNomCmp +SgGenCmp +PlGenCmp
rájgge#oajvve MUORRA ; !+SgNomCmp +SgGenCmp +PlGenCmp
gårnne#oajvve MUORRA ;
snarre#oajvve MUORRA ; !+SgNomCmp +SgGenCmp +PlGenCmp
dåjmadak#oajvve MUORRA ; !+SgNomCmp +SgGenCmp +PlGenCmp
almmudak#oajvve MUORRA ; !+SgNomCmp +SgGenCmp +PlGenCmp
åssudak#oajvve MUORRA ; !+SgNomCmp +SgGenCmp +PlGenCmp
suohkan#oajvve MUORRA ; !+SgNomCmp +SgGenCmp +PlGenCmp
slurjjo#oajvve MUORRA ; !+SgNomCmp +SgGenCmp +PlGenCmp
skullo#oajvve MUORRA ; !+SgNomCmp +SgGenCmp +PlGenCmp
doarro#oajvve MUORRA ; !+SgNomCmp +SgGenCmp +PlGenCmp
háldadus#oajvve MUORRA ; !+SgNomCmp +SgGenCmp +PlGenCmp
dåjmadus#oajvve MUORRA ; !+SgNomCmp +SgGenCmp +PlGenCmp
bálldá#oajvve MUORRA ;
jåhkå#oajvve MUORRA ;
skåvllå#oajvve MUORRA ; !+SgNomCmp +SgGenCmp +PlGenCmp
tjoajvve MUORRA ;
málle#tjoajvve MUORRA ;
biejvve MUORRA ; !+SgNomCmp +SgGenCmp +PlGenCmp
nasjonál#biejvve MUORRA ; !+SgNomCmp +SgGenCmp +PlGenCmp
hedja#biejvve MUORRA ; !+SgNomCmp +SgGenCmp +PlGenCmp
rijka#biejvve MUORRA ; !+SgNomCmp +DefSgGenCmp +PlGenCmp
mærkka#biejvve MUORRA ; !+SgNomCmp +SgGenCmp +PlGenCmp
gasska#biejvve MUORRA ; !+SgNomCmp +SgGenCmp
javlla#biejvve MUORRA ; !+SgNomCmp +SgGenCmp +DefPlGenCmp
áhtje#biejvve MUORRA ; !+SgNomCmp +SgGenCmp +DefPlGenCmp
iedne#biejvve MUORRA ; !+SgNomCmp +SgGenCmp +DefPlGenCmp
basse#biejvve MUORRA ; !+SgNomCmp +SgGenCmp +PlGenCmp
miehte#biejvve MUORRA ;
gájk#ájllisij#biejvve MUORRA ; !+SgNomCmp +SgGenCmp +DefPlGenCmp
bæs0sásj#biejvve:bæs'sásj#biejvve MUORRA ; !+SgNomCmp +SgGenCmp +DefPlGenCmp
ievtásj#biejvve MUORRA ; !+SgNomCmp +SgGenCmp
ævtásj#biejvve MUORRA ; !+SgNomCmp +SgGenCmp
ræhtádak#biejvve MUORRA ; !+SgNomCmp +SgGenCmp +DefPlGenCmp
ådå#jak#biejvve MUORRA ; !+SgNomCmp +SgGenCmp +DefPlGenCmp
ájlistak#biejvve MUORRA ;  !+SgNomCmp +SgGenCmp +DefPlGenCmp
ávvudallam#biejvve MUORRA ; !+SgNomCmp +SgGenCmp +PlGenCmp
jábmem#biejvve MUORRA ; !+SgNomCmp +SgGenCmp +PlGenCmp
vuojŋadim#biejvve MUORRA ; !+SgNomCmp +SgGenCmp +PlGenCmp
riegádim#biejvve MUORRA ; !+SgNomCmp +SgGenCmp +PlGenCmp
slávggim#biejvve MUORRA ; !+SgNomCmp +SgGenCmp +PlGenCmp
buorástahttalim#biejvve MUORRA ; !+SgNomCmp +SgGenCmp +PlGenCmp
tjåhkanim#biejvve MUORRA ; !+SgNomCmp +SgGenCmp +PlGenCmp
jienastim#biejvve MUORRA ; !+SgNomCmp +SgGenCmp +PlGenCmp
vuojŋastim#biejvve MUORRA ; !+SgNomCmp +SgGenCmp +PlGenCmp
viessom#biejvve MUORRA ; !+SgNomCmp +SgGenCmp +PlGenCmp
åhtsåm#biejvve MUORRA ; !+SgNomCmp +SgGenCmp +PlGenCmp
barggo#biejvve MUORRA ; !+SgNomCmp +SgGenCmp +PlGenCmp
skallo#biejvve MUORRA ; !+SgNomCmp +SgGenCmp +PlGenCmp
duobbmo#biejvve MUORRA ; !+SgNomCmp +SgGenCmp +PlGenCmp
ármo#biejvve MUORRA ; !+SgNomCmp +SgGenCmp +PlGenCmp
fássto#biejvve MUORRA ; !+SgNomCmp +SgGenCmp +PlGenCmp
mujtto#biejvve MUORRA ; !+SgNomCmp +SgGenCmp +PlGenCmp
ávvo#biejvve MUORRA ; !+SgNomCmp +SgGenCmp +PlGenCmp
idedis#biejvve MUORRA ; !+SgNomCmp +SgGenCmp
iehkedis#biejvve MUORRA ; !+SgNomCmp +SgGenCmp +PlGenCmp
iehket#biejvve MUORRA ; !+SgNomCmp +SgGenCmp +PlGenCmp
bálkká#biejvve MUORRA ; !+SgNomCmp +SgGenCmp +PlGenCmp
skåvllå#biejvve MUORRA ; !+SgNomCmp +SgGenCmp +PlGenCmp
sådnå#biejvve MUORRA ; !+SgNomCmp +SgGenCmp +PlGenCmp
slijvve MUORRA ;
ruojvve MUORRA ;
vuojvve MUORRA ;
ájvve MUORRA ; !+SgNomCmp +SgGenCmp +DefPlGenCmp
dájvve MUORRA ;
vájvve MUORRA ;
skåjvve MUORRA ; !+SgNomCmp +SgGenCmp +PlGenCmp
måjvve MUORRA ;
doalvve MUORRA ;
tjilvve MUORRA ;
dulvve GÁDDE ; !+SgNomCmp +SgGenCmp +PlGenCmp
suddo#dulvve MUORRA ;
gidá#dulvve MUORRA ;
dálvve MUORRA ; !+SgNomCmp +SgGenCmp +PlGenCmp
tjaktja#dálvve MUORRA ; !+SgNomCmp +SgGenCmp +PlGenCmp
biera#dálvve MUORRA ; !+SgNomCmp +SgGenCmp +PlGenCmp
gidá#dálvve MUORRA ; !+SgNomCmp +SgGenCmp +PlGenCmp
skuovve MUORRA ;
luovve MUORRA ;
ruovve MUORRA ;
suovve MUORRA ; !+SgNomCmp +SgGenCmp +PlGenCmp
darvve MUORRA ;
harvve MUORRA ; !+SgNomCmp +SgGenCmp +PlGenCmp
goarvve MUORRA ;
njoarvve MUORRA ;
lijkke#njoarvve MUORRA ;
tjoarvve MUORRA ;
soarvve MUORRA ; !+SgNomCmp +SgGenCmp +DefPlGenCmp
sjiervve MUORRA ;
åres#sjiervve MUORRA ;
niŋŋelis#sjiervve MUORRA ;
lirvve MUORRA ;
nirvve MUORRA ;
buvve MUORRA ; !+SgNomCmp +SgGenCmp +PlGenCmp
hávve MUORRA ;
tsåhke#hávve MUORRA ;
tjoajvve#hávve MUORRA ;
buollem#hávve MUORRA ;
jábmem#hávve MUORRA ;
njávve MUORRA ;
skávve MUORRA ; !+SgNomCmp +SgGenCmp +PlGenCmp
lávve MUORRA ; !+SgNomCmp +SgGenCmp +PlGenCmp
maŋep#lávve MUORRA ; !+SgNomCmp +SgGenCmp +PlGenCmp
goalmát#lávve MUORRA ; !+SgNomCmp +SgGenCmp +PlGenCmp
åvddå#gåvve MUORRA ; !+SgNomCmp +SgGenCmp +PlGenCmp
skåvve MUORRA ;
skánnda#skåvve MUORRA ;
råvve MUORRA ;
tjåggŋe MUORRA ;
råggŋe MUORRA ;
maŋŋe ÅLGGO ;
jáddi MUORRA ; !+SgNomCmp +SgGenCmp +PlGenCmp
ruopsok#jáddi MUORRA ; !+SgNomCmp +SgGenCmp +PlGenCmp
boanndi MUORRA ; !+SgNomCmp +SgGenCmp +PlGenCmp
kuf0fi:kuf'fi MUORRA ; !+SgNomCmp +SgGenCmp +PlGenCmp
gålggi MUORRA ; !+SgNomCmp +SgGenCmp +PlGenCmp
silkki MUORRA ;
viermme#lieŋŋki MUORRA ;
svilli MUORRA ; !+SgNomCmp +SgGenCmp +PlGenCmp
nábnni MUORRA ; !+SgNomCmp +SgGenCmp +PlGenCmp
sliehppi MUORRA ;
rijppi MUORRA ;
ribrri MUORRA ; !+SgNomCmp +SgGenCmp +PlGenCmp
skirri MUORRA ; !+SgNomCmp +SgGenCmp +PlGenCmp
snuorri MUORRA ;
goanntsi MUORRA ;
bassti MUORRA ;
silbba#bassti MUORRA ;
skájtti MUORRA ; !+SgNomCmp +SgGenCmp +PlGenCmp
suola#skájtti MUORRA ; !+SgNomCmp +SgGenCmp +PlGenCmp
stuor#skájtti MUORRA ; !+SgNomCmp +SgGenCmp +PlGenCmp
!gilpoj MUORRA ; !adv
dárbbo MUORRA ;
slubbo MUORRA ;
krubbo MUORRA ;
rummbo MUORRA ; !+SgNomCmp +SgGenCmp +PlGenCmp
haddo MUORRA ;
sjaddo MUORRA ; !+SgNomCmp +SgGenCmp +PlGenCmp
tjáhtje#sjaddo MUORRA ; !+SgNomCmp +SgGenCmp +PlGenCmp
várre#sjaddo MUORRA ; !+SgNomCmp +SgGenCmp +PlGenCmp
loaddo MUORRA ; !+SgNomCmp +SgGenCmp +PlGenCmp
roaddo MUORRA ;
dåbddo MUORRA ;
iebdesvuoda#dåbddo MUORRA ;
oame#dåbddo MUORRA ;
iesj#dåbddo MUORRA ;
suddo#dåbddo MUORRA ;
ármo#dåbddo MUORRA ;
sieddo MUORRA ;
biddo MUORRA ;
niddo MUORRA ;
hoajddo MUORRA ;
rijddo MUORRA ;
barggo#rijddo MUORRA ;
fábmo#rijddo MUORRA ;
sijddo MUORRA ;
luojddo MUORRA ;
ájddo MUORRA ;
dájddo MUORRA ;
várre#dájddo MUORRA ;
luonndo#dájddo MUORRA ;
lájddo MUORRA ;
rájddo MUORRA ;
tjála#rájddo MUORRA ;
bena#rájddo MUORRA ;
hiergge#rájddo MUORRA ;
girjje#rájddo MUORRA ;
lågådallam#rájddo MUORRA ;
gåvvå#rájddo MUORRA ;
gæjddo MUORRA ;
tjalmme#gæjddo MUORRA ;
ræjddo MUORRA ;
giehta#ræjddo MUORRA ;
væjddo MUORRA ;
guoddo MUORRA ;
miella#guoddo MUORRA ;
hærddo MUORRA ;
uddo MUORRA ;
ruobbe#uddo MUORRA ;
muddo MUORRA ; !+SgNomCmp +SgGenCmp +PlGenCmp +SgNomLeft +SgGenLeft +PlGenLeft
gasska#muddo MUORRA ;
fiekse#muddo MUORRA ;
bårråm#muddo MUORRA ;
suddo MUORRA ;
árbbe#suddo MUORRA ;
dahko#suddo MUORRA ;
oavddo MUORRA ;
gehtjadim#oavddo MUORRA ;
joavddo MUORRA ; !+SgNomCmp +SgGenCmp +PlGenCmp
bivddo MUORRA ;
giella#bivddo MUORRA ;
sarvva#bivddo MUORRA ;
gådde#bivddo MUORRA ;
lådde#bivddo MUORRA ;
guolle#bivddo MUORRA ;
rievsak#bivddo MUORRA ;
sváles#bivddo MUORRA ;
guovddo MUORRA ; !+SgNomCmp +SgGenCmp +PlGenCmp
guolle#guovddo MUORRA ;
tjuvddo MUORRA ; !+SgNomCmp +SgGenCmp +PlGenCmp
skuvddo MUORRA ;
pænna#skuvddo MUORRA ;
rávddo MUORRA ; !+SgNomCmp +SgGenCmp +PlGenCmp
gáddo MUORRA ;
sláddo MUORRA ;
máddo MUORRA ; !+SgNomCmp +SgGenCmp +PlGenCmp
hága#máddo MUORRA ; !+SgNomCmp +SgGenCmp +PlGenCmp
ulmusj#máddo MUORRA ; !+SgNomCmp +SgGenCmp +PlGenCmp
tsuobbu#máddo MUORRA ; !+SgNomCmp +SgGenCmp +PlGenCmp
gårkå#máddo MUORRA ; !+SgNomCmp +SgGenCmp +PlGenCmp
jåddo MUORRA ;
dæddo MUORRA ;
stávval#dæddo MUORRA ;
mæddo MUORRA ;
girjje#hilldo MUORRA ;
guolldo MUORRA ; !+SgNomCmp +SgGenCmp +PlGenCmp
muohta#guolldo MUORRA ; !+SgNomCmp +SgGenCmp +PlGenCmp
navelt#guolldo MUORRA ; !+SgNomCmp +SgGenCmp +PlGenCmp
álldo MUORRA ; !+SgNomCmp +SgGenCmp +PlGenCmp
gálldo MUORRA ;
jiedna#gálldo MUORRA ;
fábmo#gálldo MUORRA ;
hálldo MUORRA ;
bælldo MUORRA ;
sáddjim#bælldo MUORRA ;
luonndo MUORRA ;
lænndo MUORRA ; !+SgNomCmp +SgGenCmp +PlGenCmp
skuf0fo:skuf'fo MUORRA ;
væjtta#jáf0fo:væjtta#jáf'fo MUORRA ;
bivgge#jáf0fo:bivgge#jáf'fo MUORRA ;
guol0le#jáf0fo:guol'le#jáf'fo MUORRA ;
råhkå#jáf0fo:råhkå#jáf'fo MUORRA ;
jáf0fo:jáf'fo MUORRA ;
rijffo MUORRA ;
fálffo MUORRA ; !+SgNomCmp +SgGenCmp +PlGenCmp
áhpe#fálffo MUORRA ; !+SgNomCmp +SgGenCmp +PlGenCmp
fárffo MUORRA ;
tjárffo MUORRA ;
stárffo MUORRA ;
diejggo MUORRA ;
vuolle#diejggo MUORRA ;
gujggo MUORRA ; !+SgNomCmp +SgGenCmp +PlGenCmp
lájggo MUORRA ;
goahte#lájggo MUORRA ;
æjggo MUORRA ;
álggo MUORRA ; !+SgNomCmp +DefSgGenCmp +DefPlGenCmp +SgNomLeft +SgGenLeft +PlGenLeft
bálggo MUORRA ; !+SgNomCmp +SgGenCmp +PlGenCmp
sválggo MUORRA ;
ålggo ÅLGGO ;
vælggo MUORRA ;
sluoggo MUORRA ;
dávver#sluoggo MUORRA ;
vuoggo MUORRA ;
barggo MUORRA ;
sijdda#barggo MUORRA ;
idja#barggo MUORRA ;
pládna#barggo MUORRA ;
prosjækta#barggo MUORRA ;
duodde#barggo MUORRA ;
badjel#ájge#barggo MUORRA ;
giesse#barggo MUORRA ;
miehttse#barggo MUORRA ;
goahte#barggo MUORRA ;
biejvve#barggo MUORRA ;
oahppij#barggo MUORRA ;
boatsoj#barggo MUORRA ;
luojvoj#barggo MUORRA ;
aktisasj#barggo MUORRA ;
birtsak#barggo MUORRA ;
gæhttjaladdam#barggo MUORRA ;
ednam#barggo MUORRA ;
åvddånahttem#barggo MUORRA ;
åbddim#barggo MUORRA ;
gæhttjalim#barggo MUORRA ;
jårggålim#barggo MUORRA ;
vuodo#barggo MUORRA ;
ællo#barggo MUORRA ;
juogos#barggo MUORRA ;
såbadus#barggo MUORRA ;
æládus#barggo MUORRA ;
lånåstus#barggo MUORRA ;
iehket#barggo MUORRA ;
skåvllå#barggo MUORRA ;
bierggo MUORRA ;
stahkka#bierggo MUORRA ;
njuosska#bierggo MUORRA ;
lippa#bierggo MUORRA ;
sávtsa#bierggo MUORRA ;
gåjkke#bierggo MUORRA ;
svijne#bierggo MUORRA ;
sállte#bierggo MUORRA ;
suovas#bierggo MUORRA ;
boahttsu#bierggo MUORRA ;
vuovsá#bierggo MUORRA ;
buorggo MUORRA ;
duorggo MUORRA ;
urggo MUORRA ;
surggo MUORRA ;
gárggo MUORRA ;
duggo MUORRA ;
jiegge#loavggo MUORRA ; !+SgNomCmp +SgGenCmp +PlGenCmp
biellje#loavggo MUORRA ; !+SgNomCmp +SgGenCmp +PlGenCmp
roavggo MUORRA ;
guvggo MUORRA ; !+SgNomCmp +SgGenCmp +PlGenCmp
lávggo MUORRA ;
giella#lávggo MUORRA ;
bággo MUORRA ;
lággo MUORRA ; !+SgNomCmp +SgGenCmp +PlGenCmp
nággo MUORRA ;
stággo MUORRA ;
slávggá#stággo MUORRA ;
slæggo MUORRA ;
træddjo MUORRA ;
biedjo MUORRA ;
ruodjo MUORRA ; !+SgNomCmp +SgGenCmp +PlGenCmp
biegga#ruodjo MUORRA ; !+SgNomCmp +SgGenCmp +PlGenCmp
gudjo MUORRA ; !+SgNomCmp +SgGenCmp +PlGenCmp
iehpedádjo MUORRA ;
sládjo MUORRA ;
rádjo MUORRA ;
sádjo MUORRA ;
sådjo MUORRA ;
smirjjo MUORRA ;
virjjo MUORRA ;
nuorjjo MUORRA ; !+SgNomCmp +SgGenCmp +PlGenCmp
gurjjo MUORRA ;
sturjjo MUORRA ; !+SgNomCmp +SgGenCmp +PlGenCmp
várjjo MUORRA ;
færjjo MUORRA ;
gærjjo MUORRA ;
værjjo MUORRA ;
doarro#værjjo MUORRA ;
sjalljo MUORRA ;
oalljo MUORRA ;
salljo MUORRA ;
gasska#salljo MUORRA ;
álmmuk#salljo MUORRA ;
tjiektjam#salljo MUORRA ;
tjievrra#tjiektjam#salljo MUORRA ;
rásse#tjiektjam#salljo MUORRA ;
dahko#rásse#tjiektjam#salljo MUORRA ;
stuvssim#salljo MUORRA ;
doarro#salljo MUORRA ;
skåvllå#salljo MUORRA ;
mulljo MUORRA ; !+SgNomCmp +SgGenCmp +PlGenCmp
sájdde#mulljo MUORRA ; !+SgNomCmp +SgGenCmp +PlGenCmp
ælljo MUORRA ;
sjuodnjo MUORRA ;
spádnjo MUORRA ;
spánnjo MUORRA ;
mála#spánnjo MUORRA ;
boas0sjo:boas'sjo GÁDDE;
gáksjo MUORRA ; !+SgNomCmp +SgGenCmp +PlGenCmp
!boassjo MUORRA ; !we have boas0sjo:boas'sjo GÁDDE
gurssjo MUORRA ;
russjo MUORRA ;
tjáhtje#russjo MUORRA ;
ássjo MUORRA ;
rássjo MUORRA ; !+SgNomCmp +SgGenCmp +PlGenCmp
stádtjo MUORRA ;
svihtjo MUORRA ;
skuhtjo MUORRA ; !+SgNomCmp +SgGenCmp +PlGenCmp
láhtjo MUORRA ;
skihpa#láhtjo MUORRA ;
guoddem#láhtjo MUORRA ;
jábmem#láhtjo MUORRA ;
gåhtjo MUORRA ;
ráktjo MUORRA ; !+SgNomCmp +SgGenCmp +PlGenCmp
illabilltjo MUORRA ; !+SgNomCmp +SgGenCmp +PlGenCmp
skálltjo MUORRA ;
gussa#skálltjo MUORRA ;
gájttsa#skálltjo MUORRA ;
hæssta#skálltjo MUORRA ;
bákte#skálltjo MUORRA ;
gehtsulij#skálltjo MUORRA ;
roanntjo MUORRA ; !+SgNomCmp +SgGenCmp +PlGenCmp
stænntjo MUORRA ;
dållå#snjipptjo MUORRA ;
rápptjo MUORRA ; !+SgNomCmp +SgGenCmp +PlGenCmp
snjibttjo MUORRA ;
dållå#snjibttjo MUORRA ;
gáhttjo MUORRA ;
sváhttjo MUORRA ; !+SgNomCmp +SgGenCmp +PlGenCmp
niejdda#sváhttjo MUORRA ; !+SgNomCmp +SgGenCmp +PlGenCmp
gæhttjo MUORRA ;
varresvuoda#gæhttjo MUORRA ; !+SgNomCmp +DefSgGenCmp +PlGenCmp
bærráj#gæhttjo MUORRA ;
barggo#bærráj#gæhttjo MUORRA ; !+SgNomCmp +DefSgGenCmp +PlGenCmp
biebbmo#bærráj#gæhttjo MUORRA ; !+SgNomCmp +DefSgGenCmp +PlGenCmp
mánná#gæhttjo MUORRA ;
skurttjo MUORRA ;
bákte#skurttjo MUORRA ;
dahko MUORRA ;
ådåsis#væddjádim#dahko MUORRA ;
láhka#dahko MUORRA ;
vierre#dahko MUORRA ;
sjivnnjedim#dahko MUORRA ;
oavddo#dahko MUORRA ;
bahá#dahko MUORRA ;
ådå#dahko MUORRA ;
loahko MUORRA ;
tsoahko MUORRA ; !+SgNomCmp +SgGenCmp +PlGenCmp
niehko MUORRA ;
tjárres#niehko MUORRA ;
næjttso#riehko MUORRA ; !+SgNomCmp +SgGenCmp +PlGenCmp
juohko MUORRA ;
guovdda#juohko MUORRA ;
árbbe#juohko MUORRA ;
barggo#juohko MUORRA ;
ájras#juohko MUORRA ;
ruohko MUORRA ; !+SgNomCmp +SgGenCmp +DefPlGenCmp
rásse#ruohko MUORRA ;
suohko MUORRA ;
tsuodtsa MUORRA ;
sjnjaktji MUORRA ; !+SgNomCmp +SgGenCmp +PlGenCmp
sjussjki MUORRA ; !+SgNomCmp +SgGenCmp +PlGenCmp
tjurri MUORRA ; !+SgNomCmp +SgGenCmp +PlGenCmp
tsurri MUORRA ; !+SgNomCmp +SgGenCmp +PlGenCmp
fáhti MUORRA ;
berun#suohko MUORRA ;
anti#krissta NOADE ; !+SgNomCmp +SgGenCmp +PlGenCmp
ertar#suohko MUORRA ;
báhko MUORRA ;
tjåvda#báhko MUORRA ;
sjoappka#báhko MUORRA ;
tál0la#báhko:tál'la#báhko MUORRA ;
muodugasj#báhko MUORRA ;
bessam#báhko MUORRA ;
buoris#boahtem#báhko MUORRA ;
hiejttem#báhko MUORRA ;
åhtsåm#báhko MUORRA ;
vuodo#báhko MUORRA ;
låhko#báhko MUORRA ;
tjuolo#báhko MUORRA ;
mujtto#báhko MUORRA ;
árvvo#báhko MUORRA ;
luojkas#báhko MUORRA ;
tjuorvas#báhko MUORRA ;
vieres#báhko MUORRA ;
suorgudis#báhko MUORRA ;
åvddå#báhko MUORRA ;
vuosste#háhko MUORRA ;
láhko MUORRA ; !+SgNomCmp +SgGenCmp +PlGenCmp
låhko MUORRA ;
tijmma#låhko MUORRA ;
ruhta#låhko MUORRA ;
doajmma#ruhta#låhko MUORRA ;
jahke#ruhta#låhko MUORRA ;
jahke#biel#ruhta#låhko MUORRA ;
ålles#ruhta#låhko MUORRA ;
avta#låhko MUORRA ;
ájgge#låhko MUORRA ;
moatte#låhko MUORRA ; !+SgNomCmp +SgGenCmp +PlGenCmp
beraj#låhko MUORRA ;
oahppij#låhko MUORRA ;
måttij#låhko MUORRA ; !+SgNomCmp +SgGenCmp +PlGenCmp
guovtij#låhko MUORRA ;
boatsoj#låhko MUORRA ;
sebrulasj#låhko MUORRA ;
almasj#låhko MUORRA ;
ulmusj#låhko MUORRA ;
mánáj#låhko MUORRA ;
álmmuk#låhko MUORRA ;
jienastim#låhko MUORRA ;
suddo#låhko MUORRA ;
ienep#låhko MUORRA ;
binnep#låhko MUORRA ; !+SgNomCmp +SgGenCmp +PlGenCmp
unnep#låhko MUORRA ; !+SgNomCmp +SgGenCmp +PlGenCmp
jienastus#låhko MUORRA ;
viesát#låhko MUORRA ;
máddo#låhko MUORRA ;
næhko MUORRA ;
roassjko MUORRA ;
moallánahkko MUORRA ;
ájgge#moallánahkko MUORRA ;
doahkko MUORRA ; !+SgNomCmp +SgGenCmp +PlGenCmp
kloahkko MUORRA ;
sahkko MUORRA ; !+SgNomCmp +SgGenCmp +PlGenCmp
vahkko MUORRA ; !+SgNomCmp +SgGenCmp +PlGenCmp
gasska#vahkko MUORRA ; !+SgNomCmp +SgGenCmp +DefPlGenCmp
biel#nup#vahkko MUORRA ; !+SgNomCmp +SgGenCmp +DefPlGenCmp
biel#nup#kvahkko MUORRA ; !+SgNomCmp +SgGenCmp +DefPlGenCmp
diehkko MUORRA ;
sliehkko MUORRA ;
stihkko MUORRA ;
luohkko MUORRA ;
vuohkko MUORRA ;
kruhkko MUORRA ;
áhkko MUORRA ; !+SgNomCmp +SgGenCmp +PlGenCmp
máttar#áhkko MUORRA ; !+SgNomCmp +SgGenCmp +PlGenCmp
gáhkko MUORRA ;
gahpa#gáhkko MUORRA ;
jiegŋa#gáhkko MUORRA ;
guolle#gáhkko MUORRA ;
málle#gáhkko MUORRA ;
bierggo#gáhkko MUORRA ;
jáhkko MUORRA ;
vádna#jáhkko MUORRA ;
álmmuk#jáhkko MUORRA ;
mánná#jáhkko MUORRA ;
iehpejáhkko MUORRA ;
spáhkko MUORRA ;
ilmme#ráhkko MUORRA ;
sáhppe#ráhkko MUORRA ;
vuodjam#ráhkko MUORRA ;
gådtjå#ráhkko MUORRA ;
sáhkko MUORRA ;
váhkko MUORRA ;
dæhkko MUORRA ;
dijkko MUORRA ; !+SgNomCmp +SgGenCmp +PlGenCmp
hájkko MUORRA ;
vuoppta#hájkko MUORRA ;
rásse#hájkko MUORRA ;
gåjkko MUORRA ; !+SgNomCmp +SgGenCmp +PlGenCmp
tjulkko MUORRA ;
lego#tjulkko MUORRA ;
álkko MUORRA ; !+SgNomCmp +SgGenCmp +PlGenCmp
snjuhtje#njunj#álkko MUORRA ; !+SgNomCmp +SgGenCmp +PlGenCmp
bælkko MUORRA ;
murkko MUORRA ; !+SgNomCmp +SgGenCmp +PlGenCmp
bárkko MUORRA ;
jivkko MUORRA ;
luvkko MUORRA ;
bæjssko MUORRA ;
hærssko MUORRA ;
åssko MUORRA ;
æssko MUORRA ;
væssko MUORRA ;
giehta#væssko MUORRA ;
girkko#biel0lo:girkko#biel'lo MUORRA ;
biel0lo:biel'lo MUORRA ;
hálldam#fiel0lo:hálldam#fiel'lo MUORRA ;
niesskem#fiel0lo:niesskem#fiel'lo MUORRA ;
fiel0lo:fiel'lo MUORRA ;
il0lo:il'lo MUORRA ; !+SgNomCmp +SgGenCmp +PlGenCmp
biegga#mil0lo:biegga#mil'lo MUORRA ;
mil0lo:mil'lo MUORRA ;
jiegge#hul0lo:jiegge#hul'lo MUORRA ; !+SgNomCmp +SgGenCmp +DefPlGenCmp
hul0lo:hul'lo MUORRA ;
bomhul0lo:bomhul'lo MUORRA ;
giehta#bál0lo:giehta#bál'lo MUORRA ;
gampal#bál0lo:gampal#bál'lo MUORRA ;
básket#bál0lo:básket#bál'lo MUORRA ;
bál0lo:bál'lo MUORRA ;
slahpa#gál0lo:slahpa#gál'lo MUORRA ;
bivás#gál0lo:bivás#gál'lo MUORRA ; !+SgNomCmp +SgGenCmp +PlGenCmp
gál0lo:gál'lo MUORRA ;
hæl0lo:hæl'lo MUORRA ;
ballo MUORRA ;
direktørra MUORRA ;  !+SgNomCmp +SgGenCmp +PlGenCmp
direkturáhtta MUORRA ; !+SgNomCmp +DefSgGenCmp +PlGenCmp
jubmel#ballo MUORRA ;
jábmem#ballo MUORRA ;
sjallo MUORRA ;
skallo MUORRA ;
boallo MUORRA ;
hállde#boallo MUORRA ;
hubllo MUORRA ; !+SgNomCmp +SgGenCmp +PlGenCmp
tábllo MUORRA ;
diehto#tábllo MUORRA ;
álltár#tábllo MUORRA ;
diello MUORRA ;
bievdde#diello MUORRA ;
jiello MUORRA ;
jiegŋa#jiello MUORRA ;
njiello MUORRA ;
skiello MUORRA ;
siello MUORRA ; !+SgNomCmp +SgGenCmp +PlGenCmp
illo MUORRA ;
fijllo MUORRA ;
svijllo MUORRA ;
juollo MUORRA ;
vuollo MUORRA ;
gullo MUORRA ; !+SgNomCmp +DefSgGenCmp
idja#jullo MUORRA ; !+SgNomCmp +SgGenCmp +PlGenCmp
sivllo MUORRA ;
guovllo MUORRA ; !+SgNomCmp +SgGenCmp +PlGenCmp
rabdda#guovllo MUORRA ; !+SgNomCmp +SgGenCmp +PlGenCmp
guovdda#guovllo MUORRA ; !+SgNomCmp +SgGenCmp +PlGenCmp
válgga#guovllo MUORRA ; !+SgNomCmp +SgGenCmp +PlGenCmp
rijka#guovllo MUORRA ; !+SgNomCmp +SgGenCmp +PlGenCmp
giella#guovllo MUORRA ; !+SgNomCmp +SgGenCmp +PlGenCmp
doajmma#guovllo MUORRA ; !+SgNomCmp +SgGenCmp +PlGenCmp
vuodna#guovllo MUORRA ; !+SgNomCmp +SgGenCmp +PlGenCmp
merra#guovllo MUORRA ; !+SgNomCmp +SgGenCmp +PlGenCmp
almme#guovllo MUORRA ;
sirddem#guovllo MUORRA ; !+SgNomCmp +SgGenCmp +PlGenCmp
vuojnnem#guovllo MUORRA ; !+SgNomCmp +SgGenCmp +PlGenCmp
háldadim#guovllo MUORRA ; !+SgNomCmp +SgGenCmp +PlGenCmp
giella#háldadim#guovllo MUORRA ; !+SgNomCmp +SgGenCmp +PlGenCmp
dálvvadim#guovllo MUORRA ; !+SgNomCmp +SgGenCmp +PlGenCmp
suodjalim#guovllo MUORRA ; !+SgNomCmp +SgGenCmp +PlGenCmp
årrom#guovllo MUORRA ; !+SgNomCmp +SgGenCmp +PlGenCmp
birás#guovllo MUORRA ; !+SgNomCmp +SgGenCmp +PlGenCmp
værált#guovllo MUORRA ; !+SgNomCmp +SgGenCmp +PlGenCmp
nuovllo MUORRA ;
lávllo MUORRA ;
dábllo MUORRA ;
fállo MUORRA ;
biebbmo#fállo MUORRA ;
gállo MUORRA ; !+SgNomCmp +SgGenCmp +PlGenCmp
hállo MUORRA ;
suddo#hállo MUORRA ;
skállo MUORRA ;
nállo MUORRA ;
rievnna#nállo MUORRA ;
sággam#nállo MUORRA ;
goarrom#nállo MUORRA ;
tsirgun#nállo MUORRA ;
sállo MUORRA ; !+SgNomCmp +SgGenCmp +PlGenCmp
stállo MUORRA ; !+SgNomCmp +SgGenCmp +PlGenCmp
tjalmedis#stállo MUORRA ; !+SgNomCmp +SgGenCmp +PlGenCmp
gållo MUORRA ;
doajmma#gållo MUORRA ;
ruhta#gållo MUORRA ;
lasse#gållo MUORRA ;
biednik#gållo MUORRA ;
suvddem#gållo MUORRA ;
jåhtem#gållo MUORRA ;
årrom#gållo MUORRA ;
manno#gållo MUORRA ;
fievrro#gållo MUORRA ;
bálkká#gållo MUORRA ;
ællo MUORRA ;
viejtto#ællo MUORRA ;
mánná#ællo MUORRA ; !+SgNomCmp +SgGenCmp +PlGenCmp
gabmo MUORRA ;
habmo MUORRA ;
giehta#loabmo MUORRA ;
rabmo MUORRA ;
biebbmo MUORRA ;
merra#biebbmo MUORRA ;
gåjkke#biebbmo MUORRA ;
sállte#biebbmo MUORRA ;
mánáj#biebbmo MUORRA ;
hærssko#biebbmo MUORRA ;
idedis#biebbmo MUORRA ;
iehkedis#biebbmo MUORRA ;
ieridis#biebbmo MUORRA ;
låsjkos#biebbmo MUORRA ;
varás#biebbmo MUORRA ;
skåvllå#biebbmo MUORRA ;
duobbmo MUORRA ;
riebmo MUORRA ; !+SgNomCmp +SgGenCmp +PlGenCmp
rássjo#riebmo MUORRA ; !+SgNomCmp +SgGenCmp +PlGenCmp
muohta#riebmo MUORRA ; !+SgNomCmp +SgGenCmp +PlGenCmp
hibmo MUORRA ;
guddne#hibmo MUORRA ;
sjibmo MUORRA ;
juobmo MUORRA ; !+SgNomCmp +SgGenCmp +DefPlGenCmp
fábmo MUORRA ; !+SgNomCmp +DefSgGenCmp +DefPlGenCmp +SgNomLeft +SgGenLeft +PlGenLeft
biegga#fábmo MUORRA ;
jådedim#fábmo MUORRA ;
mierredim#fábmo MUORRA ;
vájkkudim#fábmo MUORRA ;
várjjo#fábmo MUORRA ;
skábmo MUORRA ;
rijmmo MUORRA ;
ájmmo MUORRA ; !+SgNomCmp +SgGenCmp +PlGenCmp
jábbmek#ájmmo MUORRA ; !+SgNomCmp +SgGenCmp +PlGenCmp
duonan#ájmmo MUORRA ; !+SgNomCmp +SgGenCmp +PlGenCmp
vájmmo MUORRA ;
vuolle#vájmmo MUORRA ;
biegga#tjuolmmo MUORRA ; !+SgNomCmp +SgGenCmp +PlGenCmp
stoarmmo MUORRA ; !+SgNomCmp +SgGenCmp +PlGenCmp
ármmo MUORRA ; !+SgNomCmp +SgGenCmp +DefPlGenCmp
hærmmo MUORRA ; !+SgNomCmp +SgGenCmp +PlGenCmp
roassmo MUORRA ; !+SgNomCmp +SgGenCmp +PlGenCmp
adno MUORRA ;
giella#adno MUORRA ;
ájgge#adno MUORRA ;
sis#adno MUORRA ;
diddno MUORRA ;
liddno MUORRA ; !+SgNomCmp +SgGenCmp +PlGenCmp
viddno MUORRA ;
duddno MUORRA ;
gáddno MUORRA ;
tedja#gáddno MUORRA ;
mielkke#gáddno MUORRA ;
gidno MUORRA ;
sidno MUORRA ; !+SgNomCmp +SgGenCmp +DefPlGenCmp
fuodno MUORRA ;
rádno MUORRA ;
guolbbe#rádno MUORRA ;
rådno MUORRA ; !+SgNomCmp +SgGenCmp +PlGenCmp
ædno MUORRA ; !+SgNomCmp +SgGenCmp +DefPlGenCmp
manno MUORRA ;
hedja#manno MUORRA ;
tåhka#manno MUORRA ;
merra#manno MUORRA ;
miehte#manno MUORRA ;
vuosste#manno MUORRA ;
vuobman#manno MUORRA ;
skåvllå#manno MUORRA ;
ibnno MUORRA ;
bijnno MUORRA ;
latijnna MUORRA ; !+SgGenCmp
vuojnno MUORRA ; !+SgNomCmp +DefSgGenCmp +DefPlGenCmp +SgNomLeft +SgGenLeft +PlGenLeft
ulmusj#vuojnno MUORRA ;
sebrudak#vuojnno MUORRA ;
iellem#vuojnno MUORRA ;
vuodo#vuojnno MUORRA ;
árvvo#vuojnno MUORRA ;
bájnno MUORRA ;
suodje#bájnno MUORRA ;
gájnno MUORRA ;
májnno MUORRA ;
vájnno MUORRA ;
sijdda#vájnno MUORRA ;
diehtem#vájnno MUORRA ;
diehto#vájnno MUORRA ;
gæjnno MUORRA ;
gasska#gæjnno MUORRA ;
hæjnno MUORRA ; !+SgNomCmp +SgGenCmp +PlGenCmp
dærnno MUORRA ; !+SgNomCmp +SgGenCmp +PlGenCmp
dievnno MUORRA ;
jubmel#dievnno MUORRA ;
doarro#dievnno MUORRA ;
guvnno MUORRA ;
hilla#guvnno MUORRA ;
muorra#guvnno MUORRA ;
mánno MUORRA ; !+SgNomCmp +SgGenCmp +PlGenCmp
snjuktja#mánno MUORRA ; !+SgNomCmp +SgGenCmp +DefPlGenCmp
njuktja#mánno MUORRA ; !+SgNomCmp +SgGenCmp +DefPlGenCmp
sjnjuktja#mánno MUORRA ; !+SgNomCmp +SgGenCmp +DefPlGenCmp
snjilltja#mánno MUORRA ; !+SgNomCmp +SgGenCmp +DefPlGenCmp
sjnjilltja#mánno MUORRA ; !+SgNomCmp +SgGenCmp +DefPlGenCmp
javlla#mánno MUORRA ; !+SgNomCmp +SgGenCmp +DefPlGenCmp
dievva#mánno MUORRA ; !+SgNomCmp +SgGenCmp +DefPlGenCmp
guovva#mánno MUORRA ; !+SgNomCmp +SgGenCmp +DefPlGenCmp
bårgge#mánno MUORRA ; !+SgNomCmp +SgGenCmp +DefPlGenCmp
bårggå#mánno MUORRA ; !+SgNomCmp +SgGenCmp +DefPlGenCmp
biehtse#mánno MUORRA ; !+SgNomCmp +SgGenCmp +DefPlGenCmp
ådå#jak#mánno MUORRA ; !+SgNomCmp +SgGenCmp +DefPlGenCmp
basádis#mánno MUORRA ; !+SgNomCmp +SgGenCmp +DefPlGenCmp
gålgådis#mánno MUORRA ; !+SgNomCmp +SgGenCmp +DefPlGenCmp
gålgo#mánno MUORRA ; !+SgNomCmp +SgGenCmp +DefPlGenCmp
ragát#mánno MUORRA ; !+SgNomCmp +SgGenCmp +DefPlGenCmp
moarmes#mánno MUORRA ; !+SgNomCmp +SgGenCmp +DefPlGenCmp
vuoratjis#mánno MUORRA ; !+SgNomCmp +SgGenCmp +DefPlGenCmp
giehta#loahpo MUORRA ;
gihpo MUORRA ;
sloahpo MUORRA ;
skuohppo MUORRA ;
sláhppo MUORRA ;
árppo MUORRA ;
dadne#árppo MUORRA ;
såvppo MUORRA ;
fiervvá#år0ro:fiervvá#år'ro ACTOR ; !+SgNomCmp +SgGenCmp +PlGenCmp
etnografiddja MUORRA ;
geologiddja MUORRA ;
arkeologiddja MUORRA ;
morfologiddja MUORRA ;
biologiddja MUORRA ;
ekologiddja MUORRA ;
psykologiddja MUORRA ;
fonologiddja MUORRA ;
etnologiddja MUORRA ;
allergiddja MUORRA ;
anarkiddja MUORRA ;
ekonomiddja MUORRA ;
koseriddja MUORRA ;
batteriddja MUORRA ;
geometriddja MUORRA ;
industriddja MUORRA ;
lagos#demokratiddja MUORRA ;
partiddja MUORRA ; !+SgNomCmp +DefSgGenCmp +PlGenCmp
guohpo MUORRA ;
gáhpo MUORRA ;
náhpo MUORRA ;
ráhpo MUORRA ; !+SgNomCmp +DefSgGenCmp +DefPlGenCmp +SgNomLeft +SgGenLeft +PlGenLef
gimmpo MUORRA ;
tjåvda#gimmpo MUORRA ;
lámmpo MUORRA ;
idja#lámmpo MUORRA ;
buojdde#lámmpo MUORRA ;
likse#lámmpo MUORRA ;
rámmpo MUORRA ;
slahppo MUORRA ; !+SgNomCmp +SgGenCmp +DefPlGenCmp
soahppo MUORRA ;
gihppo MUORRA ;
stuohppo MUORRA ;
muorra#stuohppo MUORRA ;
duhppo MUORRA ;
vuoppta#duhppo MUORRA ;
skáhppo MUORRA ;
vuodja#skáhppo MUORRA ;
vuosstá#skáhppo MUORRA ;
vuolppo MUORRA ;
idja#vuolppo MUORRA ;
nulppo MUORRA ; !+SgNomCmp +SgGenCmp +PlGenCmp
skurppo MUORRA ;
hárppo MUORRA ;
ruovdde#hárppo MUORRA ;
bádne#hárppo MUORRA ;
goar0ro:goar'ro MUORRA ; !+SgNomCmp +SgGenCmp +PlGenCmp
kloahkka#skier0ro:kloahkka#skier'ro MUORRA ;
garra#skier0ro:garra#skier'ro MUORRA ;
skier0ro:skier'ro MUORRA ;
skir0ro:skir'ro MUORRA ;
stár0ro:stár'ro MUORRA ; !+SgNomCmp +SgGenCmp +DefPlGenCmp
vár0ro:vár'ro MUORRA ;
garro MUORRA ;
doarro MUORRA ;
værálda#doarro MUORRA ;
værált#doarro MUORRA ;
skoarro MUORRA ;
hæbrro MUORRA ; !+SgNomCmp +SgGenCmp +DefPlGenCmp
virro MUORRA ; !+SgNomCmp +SgGenCmp +PlGenCmp
biegga#virro MUORRA ; !+SgNomCmp +SgGenCmp +PlGenCmp
soajrro MUORRA ;
ájrro MUORRA ;
vuorro MUORRA ; !+SgNomCmp +SgGenCmp +PlGenCmp
válgga#vuorro MUORRA ;  !+SgNomCmp +SgGenCmp +PlGenCmp
sáhka#vuorro MUORRA ;  !+SgNomCmp +SgGenCmp +PlGenCmp
tjuojggam#vuorro MUORRA ;  !+SgNomCmp +SgGenCmp +PlGenCmp
viehkam#vuorro MUORRA ;  !+SgNomCmp +SgGenCmp +PlGenCmp
durro MUORRA ;
roavrro MUORRA ;
fievrro MUORRA ;
ævrro MUORRA ;
árro MUORRA ;
bárro MUORRA ;
goabrre#bárro MUORRA ;
dulvve#bárro MUORRA ;
dárro MUORRA ; !+SgGenCmp +DefPlGenCmp
girjje#dárro MUORRA ; !+SgGenCmp +DefPlGenCmp
ådå#dárro MUORRA ; !+SgGenCmp +DefPlGenCmp
fárro MUORRA ; !+SgNomCmp +SgGenCmp +PlGenCmp
várro MUORRA ;
årro MUORRA ;
tjårro MUORRA ;
bádne#tjårro MUORRA ;
bákte#tjårro MUORRA ;
tjærro MUORRA ; !+SgNomCmp +SgGenCmp +PlGenCmp
værro MUORRA ;
åbmudak#værro MUORRA ;
njuovvam#værro MUORRA ;
boalldem#værro MUORRA ;
lasse#árvvo#værro MUORRA ;
gijtulvis#værro MUORRA ;
såbadus#værro MUORRA ;
hoas0so:hoas'so MUORRA ;
vies0so:vies'so MUORRA ; !+SgNomCmp +SgGenCmp +PlGenCmp
nis0so:nis'so MUORRA ; !+SgNomCmp +SgGenCmp +PlGenCmp
hás0so:hás'so MUORRA ;
hukso MUORRA ;
vuorrasij#hukso MUORRA ;
sielo#hukso MUORRA ;
jukso MUORRA ; !+SgNomCmp +SgGenCmp +PlGenCmp
mákso MUORRA ;
jahke#mákso MUORRA ;
oasse#mákso MUORRA ;
sebrulasj#mákso MUORRA ;
doasso MUORRA ;
goasso MUORRA ; !+SgNomCmp +SgGenCmp +PlGenCmp
joasso MUORRA ; !+SgNomCmp +SgGenCmp +PlGenCmp
liesso MUORRA ;
suojnne#liesso MUORRA ;
viesso MUORRA ; !+SgNomCmp +SgGenCmp +PlGenCmp
báhpa#viesso MUORRA ; !+SgNomCmp +SgGenCmp +PlGenCmp
skihppij#viesso MUORRA ; !+SgNomCmp +SgGenCmp +PlGenCmp
vuorrasij#viesso MUORRA ; !+SgNomCmp +SgGenCmp +PlGenCmp
boarrásij#viesso MUORRA ; !+SgNomCmp +SgGenCmp +PlGenCmp
gárves#viesso MUORRA ;
ámmát#viesso MUORRA ; !+SgNomCmp +SgGenCmp +PlGenCmp
hælsso MUORRA ;
rimsso MUORRA ;
ruvsso MUORRA ; !+SgNomCmp +SgGenCmp +DefPlGenCmp
duottar#ruvsso MUORRA ; !+SgNomCmp +SgGenCmp +DefPlGenCmp
bæsso MUORRA ;
gæsso MUORRA ;
njuohtso MUORRA ; !+SgNomCmp +SgGenCmp +DefPlGenCmp
oas0sje#njuohtso:oas'sje#njuohtso MUORRA ; !+SgNomCmp +SgGenCmp +DefPlGenCmp
báhtso MUORRA ;
ruhta#báhtso MUORRA ;
doajmma#ruhta#báhtso MUORRA ;
værro#báhtso MUORRA ;
njáhtso MUORRA ; !+SgNomCmp +SgGenCmp +PlGenCmp
sáhtso MUORRA ;
tál0la#sáhtso:tál'la#sáhtso MUORRA ;
vinjok#sáhtso MUORRA ;
ájádus#sáhtso MUORRA ;
tjanás#sáhtso MUORRA ;
åhtso MUORRA ;
roanntso MUORRA ; !+SgNomCmp +SgGenCmp +PlGenCmp
næjttso MUORRA ; !+SgNomCmp +SgGenCmp +PlGenCmp
ávttso MUORRA ; !+SgNomCmp +SgGenCmp +PlGenCmp
boahto MUORRA ;
doajmma#sis#boahto MUORRA ;
værro#sis#boahto MUORRA ;
æládus#sis#boahto MUORRA ;
sisboahto MUORRA ;
skoahto MUORRA ;
diehto MUORRA ;
kultuvrra#diehto MUORRA ;
duohta#diehto MUORRA ;
lasse#diehto MUORRA ;
sebrudak#diehto MUORRA ;
luonndo#diehto MUORRA ;
vuodo#diehto MUORRA ;
iellem#vuojnno#diehto MUORRA ;
rihto MUORRA ;
luohto MUORRA ; !+SgNomCmp +SgGenCmp +PlGenCmp
muohto MUORRA ;
ruohto MUORRA ; !+SgNomCmp +SgGenCmp +PlGenCmp
jåhto MUORRA ;
råhto MUORRA ; !+SgNomCmp +SgGenCmp +PlGenCmp
siergga#råhto MUORRA ; !+SgNomCmp +SgGenCmp +PlGenCmp
væhto MUORRA ;
bikto MUORRA ;
rukto MUORRA ;
skåvllå#rukto MUORRA ;
ækto MUORRA ;
sierra#ækto MUORRA ;
jienastim#ækto MUORRA ;
barggo#ækto MUORRA ;
ålgoldis#ækto MUORRA ;
mielan#ækto MUORRA ;
rænnto MUORRA ;
duoppto MUORRA ;
assto MUORRA ; !+SgNomCmp +SgGenCmp +PlGenCmp
lassto MUORRA ;
gissto MUORRA ;
lissto MUORRA ;
mulldo MUORRA ;
bæjssto MUORRA ;
ussto MUORRA ;
fássto MUORRA ; !+SgNomCmp +SgGenCmp +PlGenCmp
lahtto MUORRA ;
oahtto MUORRA ;
roahtto MUORRA ; !+SgNomCmp +SgGenCmp +PlGenCmp
giehtto MUORRA ;
lihtto MUORRA ; !+SgNomCmp +DefSgGenCmp +PlGenCmp
gállasjvuoda#lihtto MUORRA ;
válgga#lihtto MUORRA ; !+SgNomCmp +DefSgGenCmp +PlGenCmp
fáhka#lihtto MUORRA ; !+SgNomCmp +DefSgGenCmp +PlGenCmp
rijka#lihtto MUORRA ; !+SgNomCmp +DefSgGenCmp +PlGenCmp
ráfe#lihtto MUORRA ;
oahppo#lihtto MUORRA ; !+SgNomCmp +DefSgGenCmp +PlGenCmp
åhpadus#lihtto MUORRA ; !+SgNomCmp +DefSgGenCmp +PlGenCmp
mihtto MUORRA ;
guhkkudak#mihtto MUORRA ;
ålem#mihtto MUORRA ;
árvvo#mihtto MUORRA ;
lihtar#mihtto MUORRA ;
nihtto MUORRA ;
spihtto MUORRA ;
buohtto MUORRA ;
muorra#skuohtto MUORRA ;
suhtto MUORRA ;
gáhtto MUORRA ;
jáhtto MUORRA ;
skáhtto MUORRA ; !+SgNomCmp +SgGenCmp +PlGenCmp
máhtto MUORRA ;
giella#máhtto MUORRA ;
sáhtto MUORRA ;
råhtto MUORRA ;
gijtto MUORRA ;
vuojtto MUORRA ;
válgga#vuojtto MUORRA ;
ruhta#vuojtto MUORRA ;
ujtto MUORRA ; !+SgNomCmp +SgGenCmp +PlGenCmp
mujtto MUORRA ;
manno#mujtto MUORRA ;
doarro#mujtto MUORRA ;
kultur#mujtto MUORRA ;
sujtto MUORRA ;
giella#sujtto MUORRA ;
vuorrasij#sujtto MUORRA ;
boatsoj#sujtto MUORRA ;
ællo#sujtto MUORRA ;
mánná#sujtto MUORRA ;
ájtto MUORRA ;
lájtto MUORRA ;
svájtto MUORRA ;
hæjtto MUORRA ;
viertto MUORRA ; !+SgNomCmp +SgGenCmp +PlGenCmp
såmåt#viertto MUORRA ; !+SgNomCmp +SgGenCmp +PlGenCmp
skirtto MUORRA ;
hul0lo#skirtto:hul'lo#skirtto MUORRA ;
nuortto MUORRA ; !+SgNomCmp +SgGenCmp +PlGenCmp
snurtto MUORRA ;
jårggå#jártto MUORRA ;
vártto MUORRA ;
duv0vo:duv'vo MUORRA ; !+SgNomCmp +SgGenCmp +PlGenCmp
gruv0vo:gruv'vo MUORRA ;
soavvo MUORRA ; !+SgNomCmp +SgGenCmp +PlGenCmp
bivvo MUORRA ;
doajvvo MUORRA ;
goajvvo MUORRA ;
muohta#goajvvo MUORRA ;
sjijvvo MUORRA ;
luojvvo MUORRA ;
ájvvo MUORRA ;
dæjvvo MUORRA ;
vuosstá#dæjvvo MUORRA ;
dáhtá#prográm0ma:dáhtá#prográm'ma MUORRA ;
gálvvo MUORRA ;
giehta#gálvvo MUORRA ;
manno#gálvvo MUORRA ;
oases#gálvvo MUORRA ;
sálvvo MUORRA ;
dirvvo MUORRA ; !+SgNomCmp +SgGenCmp +PlGenCmp
dubák#tjirvvo MUORRA ;
lurvvo MUORRA ;
árvvo MUORRA ; !+SgNomCmp +DefSgGenCmp
lasse#árvvo MUORRA ; !+SgNomCmp +DefSgGenCmp
dásse#árvvo MUORRA ; !+SgNomCmp +DefSgGenCmp
iesj#árvvo MUORRA ; !+SgNomCmp +DefSgGenCmp
vuodo#árvvo MUORRA ; !+SgNomCmp +DefSgGenCmp
gárvvo MUORRA ;
hedja#gárvvo MUORRA ;
hærvva#gárvvo MUORRA ;
gillde#gárvvo MUORRA ;
tjáhtje#gárvvo MUORRA ;
dårvvo MUORRA ;
iehpedårvvo MUORRA ;
ávvo MUORRA ;
hármma MUORRA ;
bissma MUORRA ; !+SgNomCmp +SgGenCmp +PlGenCmp
hævvo MUORRA ;
bena#hævvo MUORRA ;
gussa#hævvo MUORRA ;
nævvo MUORRA ;
viehkke#nævvo MUORRA ;
guládallam#nævvo MUORRA ;
oahppam#nævvo MUORRA ;
åhpadim#nævvo MUORRA ;
vájkkudim#nævvo MUORRA ;
oahppo#nævvo MUORRA ;
haggŋo MUORRA ;
stráddu MUORRA ;
oabbá MUORRA ; !+SgNomCmp +SgGenCmp +PlGenCmp
!goabbá MUORRA ; !pron
stábbá MUORRA ;
guoddá MUORRA ;
muoddá MUORRA ;
bilssa#nák#muoddá MUORRA ;
bårgge#nák#muoddá MUORRA ;
stálpe#nák#muoddá MUORRA ;
rábddá MUORRA ;
nuf0fá:nuf'fá MUORRA ;
sismuoddá MUORRA ;
fáddá MUORRA ;
stáddá MUORRA ; !+SgNomCmp +SgGenCmp +PlGenCmp
silldá MUORRA ; !+SgNomCmp +SgGenCmp +PlGenCmp
sállte#silldá MUORRA ; !+SgNomCmp +SgGenCmp +PlGenCmp
boanndá MUORRA ; !+SgNomCmp +SgGenCmp +PlGenCmp
áttjas#boanndá MUORRA ; !+SgNomCmp +SgGenCmp +PlGenCmp
juvdá MUORRA ; !+SgNomCmp +SgGenCmp +PlGenCmp
bilggá MUORRA ;
gårnne#bilggá MUORRA ;
bierggá MUORRA ;
sájdde#bierggá MUORRA ;
guolle#bierggá MUORRA ;
dábmuk#bierggá MUORRA ;
skuorggá MUORRA ; !+SgNomCmp +SgGenCmp +PlGenCmp
biernna#skuorggá MUORRA ; !+SgNomCmp +SgGenCmp +PlGenCmp
loavggá MUORRA ;
slávggá MUORRA ;
gággá MUORRA ;
lænnjgá MUORRA ;
læŋŋgá MUORRA ;
áddjá MUORRA ; !+SgNomCmp +SgGenCmp +PlGenCmp
ruohtta#áddjá MUORRA ; !+SgNomCmp +SgGenCmp +PlGenCmp
máttar#áddjá MUORRA ; !+SgNomCmp +SgGenCmp +PlGenCmp
skiedjá MUORRA ;
fiervvá#skiedjá MUORRA ;
rádjá MUORRA ; !+SgNomCmp +DefSgGenCmp +DefPlGenCmp +SgNomLeft +SgGenLeft +PlGenLeft
rijka#rádjá MUORRA ;
giella#rádjá MUORRA ;
sádjá MUORRA ;
lávggom#sádjá MUORRA ;
rábjjá MUORRA ;
muhkko#rábjjá MUORRA ;
garjjá MUORRA ; !+SgNomCmp +SgGenCmp +PlGenCmp
jierjjá MUORRA ; !+SgNomCmp +SgGenCmp +DefPlGenCmp
urjjá MUORRA ; !+SgNomCmp +SgGenCmp +PlGenCmp
siergga#urjjá MUORRA ; !+SgNomCmp +SgGenCmp +PlGenCmp
muorra#urjjá MUORRA ; !+SgNomCmp +SgGenCmp +PlGenCmp
giedde#urjjá MUORRA ; !+SgNomCmp +SgGenCmp +PlGenCmp
skárjjá MUORRA ;
vássjá MUORRA ; !+SgNomCmp +SgGenCmp +PlGenCmp
!udtjá MUORRA ; !Proper
sválltjá MUORRA ;
dænntjá MUORRA ;
dábttjá MUORRA ;
snjárttjá MUORRA ;
jiedna#snjárttjá MUORRA ;
skávttjá MUORRA ;
slávttjá MUORRA ; !+SgNomCmp +SgGenCmp +PlGenCmp
tjiehká MUORRA ;
njáhká MUORRA ; !+SgNomCmp +SgGenCmp +PlGenCmp
sjissjká MUORRA ;
tjissjká MUORRA ;
stuor#gussjká MUORRA ; !+SgNomCmp +SgGenCmp +PlGenCmp
ruoppsis#gussjká MUORRA ; !+SgNomCmp +SgGenCmp +PlGenCmp
áhkká MUORRA ; !+SgNomCmp +SgGenCmp +PlGenCmp
gáhkká MUORRA ;
tjalmme#gáhkká MUORRA ;
váhkká MUORRA ;
bielkká MUORRA ;
tjielkká MUORRA ;
!skilkká MUORRA ; !Proper
rassna MUORRA ;
bievlla#riekta MUORRA ;
sæhtta MUORRA ;
ussta MUORRA ;
muohta#riekta MUORRA ;
skuolkká MUORRA ;
bálkká MUORRA ;
duodde#bálkká MUORRA ;
ráfe#bálkká MUORRA ;
jahke#bálkká MUORRA ;
guddne#bálkká MUORRA ;
biejvve#bálkká MUORRA ;
gávnnam#bálkká MUORRA ;
vuodo#bálkká MUORRA ;
álggo#bálkká MUORRA ;
mánno#bálkká MUORRA ;
vuojto#bálkká MUORRA ;
sloamkká MUORRA ;
mierkká MUORRA ; !+SgNomCmp +SgGenCmp +PlGenCmp
vuorkká MUORRA ;
ruhta#vuorkká MUORRA ;
girjje#vuorkká MUORRA ; !+SgNomCmp +DefSgGenCmp +PlGenCmp
álmmuk#girjje#vuorkká MUORRA ; !+SgNomCmp +DefSgGenCmp +PlGenCmp
báhko#vuorkká MUORRA ;
dávver#vuorkká MUORRA ; !+SgNomCmp +DefSgGenCmp +PlGenCmp
skuvkká MUORRA ;
návkká MUORRA ;
ruosská MUORRA ;
stuor#ul0lá:stuor#ul'lá MUORRA ; !+SgNomCmp +SgGenCmp +PlGenCmp
ul0lá:ul'lá MUORRA ; !+SgNomCmp +SgGenCmp +PlGenCmp
rabdda#bæl0lá:rabdda#bæl'lá MUORRA ;
rahte#bæl0lá:rahte#bæl'lá MUORRA ;
bálges#bæl0lá:bálges#bæl'lá MUORRA ;
allá MUORRA ;
sjiebmá MUORRA ;
diededim#sjiebmá MUORRA ;
tjáledim#sjiebmá MUORRA ;
gatjálvis#sjiebmá MUORRA ;
tiebmá MUORRA ;
gábmá MUORRA ;
jæbmá MUORRA ; !+SgNomCmp +SgGenCmp +PlGenCmp
sjielmmá MUORRA ;
uksa#sjielmmá MUORRA ;
skálmmá MUORRA ;
skiermmá MUORRA ; !+SgNomCmp +SgGenCmp +PlGenCmp
gurmmá MUORRA ; !+SgNomCmp +SgGenCmp +PlGenCmp
gudna#bássmá MUORRA ; !+SgNomCmp +SgGenCmp +DefPlGenCmp
ádjá#bássmá MUORRA ; !+SgNomCmp +SgGenCmp +DefPlGenCmp
ráddná MUORRA ; !+SgNomCmp +SgGenCmp +PlGenCmp
vuodná MUORRA ;
tjádná MUORRA ;
mánná MUORRA ; !+SgNomCmp +SgGenCmp +PlGenCmp
báhttja#mánná MUORRA ; !+SgNomCmp +SgGenCmp +PlGenCmp
vuostasj#riegádim#mánná MUORRA ; !+SgNomCmp +SgGenCmp +PlGenCmp
vuostasj#riegádim#bárnne MUORRA ; !+SgNomCmp +SgGenCmp +PlGenCmp
jábma#mánná MUORRA ; !+SgNomCmp +SgGenCmp +PlGenCmp
ájnna#mánná MUORRA ; !+SgNomCmp +SgGenCmp +PlGenCmp
njamme#mánná MUORRA ; !+SgNomCmp +SgGenCmp +PlGenCmp
juolggi#mánná MUORRA ; !+SgNomCmp +SgGenCmp +PlGenCmp
njuorak#mánná MUORRA ; !+SgNomCmp +SgGenCmp +PlGenCmp
riegádim#mánná MUORRA ; !+SgNomCmp +SgGenCmp +PlGenCmp
båddå#mánná MUORRA ; !+SgNomCmp +SgGenCmp +PlGenCmp
skåvllå#mánná MUORRA ; !+SgNomCmp +SgGenCmp +PlGenCmp
oassná MUORRA ; !+SgNomCmp +SgGenCmp +PlGenCmp
guohpá MUORRA ;
skuohpá MUORRA ;
sláhpá MUORRA ;
snáhpá MUORRA ;
gámmpá MUORRA ;
sliehppá MUORRA ;
tráhppá MUORRA ;
girkko#hær0rá:girkko#hær'rá MUORRA ; !+SgNomCmp +SgGenCmp +PlGenCmp
alemus#hær0rá:alemus#hær'rá MUORRA ; !+SgNomCmp +SgGenCmp +PlGenCmp
hær0rá:hær'rá MUORRA ; !+SgNomCmp +SgGenCmp +PlGenCmp
snjierrá MUORRA ; !+SgNomCmp +SgGenCmp +PlGenCmp
gájrrá MUORRA ;
huorrá MUORRA ; !+SgNomCmp +SgGenCmp +PlGenCmp
stávrrá MUORRA ;
lás0sá:lás'sá MUORRA ;
vuoksá MUORRA ; !+SgNomCmp +SgGenCmp +PlGenCmp
ráksá MUORRA ;
guobme#ráksá MUORRA ;
månne#ráksá MUORRA ;
bivás#ráksá MUORRA ;
tjålggå#ráksá MUORRA ;
prosá MUORRA ;
alla#prosá MUORRA ;
ás0sje#prosá:ás'sje#prosá MUORRA ;
siessá MUORRA ; !+SgNomCmp +SgGenCmp +PlGenCmp
gijssá MUORRA ;
vájssá MUORRA ; !+SgNomCmp +SgGenCmp +PlGenCmp
vuonntsá MUORRA ; !+SgNomCmp +SgGenCmp +PlGenCmp
åres#vuonntsá MUORRA ; !+SgNomCmp +SgGenCmp +PlGenCmp
riek0tá:riek'tá MUORRA ; !+SgNomCmp +DefSgGenCmp +PlGenCmp
árbbe#riek0tá:árbbe#riek0tá MUORRA ;
digge#riek0tá:digge#riek0tá MUORRA ; !+SgNomCmp +DefSgGenCmp +PlGenCmp
álmmuk#riek0tá:álmmuk#riek0tá MUORRA ;
váhtá MUORRA ;
rápptá MUORRA ;
vuosstá MUORRA ;
gisstá MUORRA ;
!gista MUORRA ; !right form: gisstá
gájtsa#vuosstá MUORRA ;
bieddjis#vuosstá MUORRA ;
sådin#vuosstá MUORRA ;
boahttsu#vuosstá MUORRA ;
tjievttje#tjuhttá MUORRA ;
jierttá MUORRA ;
duv0vá:duv'vá MUORRA ;
átjek#duv0vá:átjek#duv'vá MUORRA ;
rahttá MUORRA ; !+SgNomCmp +SgGenCmp +PlGenCmp
bihttá MUORRA ;
dihttá MUORRA ; !+SgNomCmp +SgGenCmp +PlGenCmp
mihttá MUORRA ;
båvddå MUORRA ; !+SgNomCmp +DefSgGenCmp +PlGenCmp
ruovdde#båvddå MUORRA ; !+SgNomCmp +DefSgGenCmp +PlGenCmp
suojnne#båvddå MUORRA ;
gånndå MUORRA ;
bårggå MUORRA ; !+SgNomCmp +SgGenCmp +PlGenCmp
ådisj#båvggå MUORRA ; !+SgNomCmp +SgGenCmp +PlGenCmp
kåddjå MUORRA ;
råddjå MUORRA ;
tråddjå MUORRA ;
hilla#gåbme MUORRA ;
såbme MUORRA ; !+SgNomCmp +SgGenCmp +PlGenCmp
gummpe MUORRA ; !+SgNomCmp +SgGenCmp +PlGenCmp
skuhppe MUORRA ; !+SgNomCmp +SgGenCmp +PlGenCmp
låge#nárre MUORRA ;
gårjjå MUORRA ; !+SgNomCmp +SgGenCmp +PlGenCmp
lånåstus#histårjjå MUORRA ;
brånssjå MUORRA ;
båhkkå MUORRA ; !+SgNomCmp +SgGenCmp +PlGenCmp
dåhkkå MUORRA ; !+SgNomCmp +SgGenCmp +PlGenCmp
rásse#låhkkå MUORRA ; !+SgNomCmp +SgGenCmp +PlGenCmp
gåmkkå MUORRA ;
låvkkå MUORRA ;
timbar#tjåsskå MUORRA ;
jåvllå MUORRA ;
hársestim#dållå MUORRA ;
dårnnå MUORRA ;
båvnnå MUORRA ;
láttak#båvnnå MUORRA ;
!ofuohttá MUORRA ; !Proper
tjuhttá MUORRA ;
buolvva#tjuhttá MUORRA ;
tjievtjas#tjuhttá MUORRA ;
dievvá MUORRA ;
miehte#dievvá MUORRA ;
sáttoj#dievvá MUORRA ;
fiervvá MUORRA ; !+SgNomCmp +SgGenCmp +PlGenCmp
sáttoj#fiervvá MUORRA ; !+SgNomCmp +SgGenCmp +PlGenCmp
haŋ0ŋá:haŋ'ŋá MUORRA ; !+SgNomCmp +SgGenCmp +PlGenCmp
sliegŋá MUORRA ;
sjålbbå MUORRA ; !+SgNomCmp +SgGenCmp +PlGenCmp
gåbbå MUORRA ;
slåbbå MUORRA ;
ruovdde#gåmmbå MUORRA ; !+SgNomCmp +SgGenCmp +PlGenCmp
tsåhppe#gåmmbå MUORRA ; !+SgNomCmp +SgGenCmp +PlGenCmp
tåmmbå MUORRA ;
såbddå MUORRA ;
årddå MUORRA ; !+SgNomCmp +SgGenCmp +PlGenCmp
uvsa#åvddå MUORRA ;
båddå MUORRA ; !+SgNomCmp +SgGenCmp +PlGenCmp
káf0fa#båddå:káf'fa#båddå MUORRA ; !+SgNomCmp +SgGenCmp +PlGenCmp
friddja#båddå MUORRA ; !+SgNomCmp +SgGenCmp +PlGenCmp
idja#båddå MUORRA ; !+SgNomCmp +SgGenCmp +PlGenCmp
gatjádallam#båddå MUORRA ; !+SgNomCmp +SgGenCmp +PlGenCmp
ságastallam#båddå MUORRA ; !+SgNomCmp +SgGenCmp +PlGenCmp
jábmem#båddå MUORRA ; !+SgNomCmp +SgGenCmp +PlGenCmp
vuojŋadim#båddå MUORRA ; !+SgNomCmp +SgGenCmp +PlGenCmp
bårråm#båddå MUORRA ; !+SgNomCmp +SgGenCmp +PlGenCmp
mujtto#båddå MUORRA ; !+SgNomCmp +SgGenCmp +PlGenCmp
subtsas#båddå MUORRA ; !+SgNomCmp +SgGenCmp +PlGenCmp
iehket#båddå MUORRA ; !+SgNomCmp +SgGenCmp +PlGenCmp
såddå MUORRA ;
vuojddam#såddå MUORRA ;
hålggå MUORRA ;
viermme#hålggå MUORRA ;
tjålggå MUORRA ;
muohta#bårggå MUORRA ; !+SgNomCmp +SgGenCmp +PlGenCmp
jårggå MUORRA ;
jåŋŋgå MUORRA ;
mårssjå MUORRA ; !+SgNomCmp +SgGenCmp +PlGenCmp
gådtjå MUORRA ;
jåhkå MUORRA ; !+SgNomCmp +SgGenCmp +PlGenCmp
råhkå MUORRA ;
tjåhkkå MUORRA ;
várre#tjåhkkå MUORRA ;
oajvve#tjåhkkå MUORRA ;
såhkkå MUORRA ;
dålkkå MUORRA ; !+SgNomCmp +SgGenCmp +PlGenCmp
gålkkå MUORRA ;
gårkkå MUORRA ; !+SgNomCmp +SgGenCmp +PlGenCmp
båsskå MUORRA ; !+SgNomCmp +SgGenCmp +DefPlGenCmp
tjåsskå MUORRA ;
gålgge#tjåsskå MUORRA ;
råsskå MUORRA ;
nål0lå:nål'lå MUORRA ;
tjåvllå MUORRA ;
skåvllå MUORRA ; !+SgNomCmp +DefSgGenCmp +PlGenCmp
joarkka#skåvllå MUORRA ; !+SgNomCmp +DefSgGenCmp +PlGenCmp
alla#skåvllå MUORRA ; !+SgNomCmp +DefSgGenCmp +PlGenCmp
sávlla MUORRA ; !+SgNomCmp +SgGenCmp +PlGenCmp
kristál0la:kristál'la MUORRA ;
kolonialissma MUORRA ;
turissma MUORRA ;
fanatissma MUORRA ;
bássma MUORRA ;
kålla MUORRA ; !+SgNomCmp +SgGenCmp +DefPlGenCmp
målsos#vokálla MUORRA ;
smålla MUORRA ;
tjævlla MUORRA ;
værbálla MUORRA ;
smálla MUORRA ;
niminálla MUORRA ;
álmmuk#alla#skåvllå MUORRA ; !+SgNomCmp +DefSgGenCmp +PlGenCmp
biedna#skåvllå MUORRA ; !+SgNomCmp +DefSgGenCmp +PlGenCmp
smávva#skåvllå MUORRA ; !+SgNomCmp +DefSgGenCmp +PlGenCmp
nuoraj#skåvllå MUORRA ; !+SgNomCmp +DefSgGenCmp +PlGenCmp
mánáj#skåvllå MUORRA ; !+SgNomCmp +DefSgGenCmp +PlGenCmp
vuodo#skåvllå MUORRA ; !+SgNomCmp +DefSgGenCmp +PlGenCmp
skallo#skåvllå MUORRA ; !+SgNomCmp +DefSgGenCmp +PlGenCmp
åvddå#skåvllå MUORRA ; !+SgNomCmp +DefSgGenCmp +PlGenCmp
ståvllå MUORRA ;
juvlla#ståvllå MUORRA ;
sárnne#ståvllå MUORRA ;
ság#ståvllå MUORRA ;
hållåm#ståvllå MUORRA ;
duobbmo#ståvllå MUORRA ; !+SgNomCmp +DefSgGenCmp +PlGenCmp
suvdos#ståvllå MUORRA ;
bållå MUORRA ;
dållå MUORRA ;
sajij#dållå MUORRA ;
buorástahttem#hållå MUORRA ;
lållå MUORRA ;
tjårmmå MUORRA ;
spåddnå MUORRA ; !+SgNomCmp +SgGenCmp +PlGenCmp
organisásjåvnnå MUORRA ; !+SgNomCmp +DefSgGenCmp +PlGenCmp
organisasjåvnnå MUORRA ;  !+SgNomCmp +DefSgGenCmp +PlGenCmp !SUB
legijåvnnå MUORRA ; !+SgNomCmp +DefSgGenCmp +PlGenCmp
avisjåvnnå MUORRA ;
pansjåvnnå MUORRA ;
bråvnnå MUORRA ;
pråvnnå MUORRA ;
kåhppå MUORRA ;
skårppå MUORRA ;
produksjåvnnå MUORRA ;
skårpijåvnnå MUORRA ; !+SgNomCmp +SgGenCmp +PlGenCmp
kråvnnå MUORRA ; !+SgNomCmp +SgGenCmp +PlGenCmp
tjiesskis#ládnje#kråvnnå MUORRA ;
vuojto#kråvnnå MUORRA ;
biel#nup#kråvnnå MUORRA ;
tråvnnå MUORRA ;
tåvnnå MUORRA ;
såmmpå MUORRA ;
káf0fa#såmmpå:káf'fa#såmmpå MUORRA ;
dåhppå MUORRA ;
gåhppå MUORRA ;
káf0fa#gåhppå:káf'fa#gåhppå MUORRA ;
kåvrrå MUORRA ;
girkko#kåvrrå MUORRA ;
poassta#kåntåvrrå MUORRA ; !+SgNomCmp +DefSgGenCmp +PlGenCmp
oajvve#kåntåvrrå MUORRA ; !+SgNomCmp +DefSgGenCmp +PlGenCmp
diehto#kåntåvrrå MUORRA ; !+SgNomCmp +DefSgGenCmp +PlGenCmp
åvddå#kåntåvrrå MUORRA ;
histåvrrå MUORRA ;
datåvrrå MUORRA ;
kontåvrrå MUORRA ;
oajvve#kontåvrrå MUORRA ; !+SgNomCmp +DefSgGenCmp +PlGenCmp
guovllo#kontåvrrå MUORRA ; !+SgNomCmp +DefSgGenCmp +PlGenCmp
diehto#kontåvrrå MUORRA ; !+SgNomCmp +DefSgGenCmp +PlGenCmp
måtåvrrå MUORRA ;
gårrå MUORRA ;
båkså MUORRA ;
fiehtar#båkså MUORRA ;
vádas#båkså MUORRA ;
dåkså MUORRA ;
ruovdde#dåkså MUORRA ;
brånsså MUORRA ;
måsså MUORRA ; !+SgNomCmp +SgGenCmp +PlGenCmp
kånntå MUORRA ;
biesse#kånntå MUORRA ;
båvsstå MUORRA ;
árvvo#båvsstå MUORRA ;
gårttå MUORRA ;
bessam#gårttå MUORRA ;
pårttå MUORRA ;
ekspårttå MUORRA ;
nåvttå MUORRA ;
konjunksjåvvå MUORRA ;
dájdda#histåvrrå MUORRA ;
giella#histåvrrå MUORRA ;
girkko#histåvrrå MUORRA ;
rámát#histåvrrå MUORRA ;
hul0lo#båkså:hul'lo#båkså MUORRA ;
vuoleldis#båkså MUORRA ;
gårsså MUORRA ; !+SgNomCmp +SgGenCmp +PlGenCmp
hårsså MUORRA ;
låvsså MUORRA ; !+SgNomCmp +SgGenCmp +PlGenCmp
åhtså MUORRA ;
båhttså MUORRA ;
tjáhtje#båhttså MUORRA ;
njammam#båhttså MUORRA ;
jáddadim#båhttså MUORRA ;
tjáhttjim#båhttså MUORRA ;
gådtjå#båhttså MUORRA ;
tjåjttså MUORRA ;
såktå MUORRA ; !+SgNomCmp +SgGenCmp +PlGenCmp
låpptå MUORRA ; !+SgNomCmp +SgGenCmp +PlGenCmp
såpptå MUORRA ;
påvsstå MUORRA ; !+SgNomCmp +DefSgGenCmp +PlGenCmp
pråvsstå MUORRA ; !+SgNomCmp +SgGenCmp +PlGenCmp
skåhttå MUORRA ;
maŋŋe#skåhttå MUORRA ;
låhttå MUORRA ;
slåhttå MUORRA ;
nåvttå MUORRA ;
råhttå MUORRA ;
kårttå MUORRA ;
báŋŋka#kårttå MUORRA ;
jiedna#kårttå MUORRA ;
bessam#kårttå MUORRA ;
vuodjem#kårttå MUORRA ;
jienastim#kårttå MUORRA ;
værro#kårttå MUORRA ;
måvttå MUORRA ;
bivtas#måvttå MUORRA ;
gåvvå MUORRA ;
vállda#gåvvå MUORRA ;
tjuovgga#gåvvå MUORRA ;
giella#gåvvå MUORRA ;
guojtte#gåvvå MUORRA ;
iesj#gåvvå MUORRA ;
boajto#jubmel#gåvvå MUORRA ;
báhko#gåvvå MUORRA ;
foniebma MUORRA ;
leksiebma MUORRA ;
stubma MUORRA ;
paradigma KINO ;
åvddå#gåvvå MUORRA ; !+SgNomCmp +SgGenCmp +PlGenCmp
jågŋå MUORRA ; !+SgNomCmp +SgGenCmp +DefPlGenCmp
jiegge#jågŋå MUORRA ; !+SgNomCmp +SgGenCmp +DefPlGenCmp
rádnatja:rádnatj VÁLLDÁRA ; !+SgNomCmp +PlGenCmp
gállatja:gállatj VÁLLDÁRA ; !+SgNomCmp +PlGenCmp
gujnatja:gujnatj VÁLLDÁRA ; !+SgNomCmp +PlGenCmp
áhtjitja:áhtjitj VÁLLDÁRA ; !+SgNomCmp +PlGenCmp
tjuodtjama:tjuodtjam VÁLLDÁRA ; !+SgNomCmp +PlGenCmp
sahppas VÁLLDÁRA ; !+SgNomCmp +PlGenCmp
manjitja:manjitj VÁLLDÁRA ; !+SgNomCmp +PlGenCmp
bådnjitja:bådnjitj VÁLLDÁRA ; !+SgNomCmp +PlGenCmp
tjietjitja:tjietjitj VÁLLDÁRA ; !+SgNomCmp +PlGenCmp
jáhko#guojmitja:jáhko#guojmitj VÁLLDÁRA ; !+SgNomCmp +PlGenCmp
lávitja:lávitj VÁLLDÁRA ; !+SgNomCmp +PlGenCmp
bárnitja:bárnitj VÁLLDÁRA ; !+SgNomCmp +PlGenCmp
gállasj#guojmitja:gállasj#guojmitj VÁLLDÁRA ; !+SgNomCmp +PlGenCmp
gájmitja:gájmitj VÁLLDÁRA ; !+SgNomCmp +PlGenCmp
iednitja:iednitj VÁLLDÁRA ; !+SgNomCmp +PlGenCmp
muohtátja:muohtátj VÁLLDÁRA ; !+SgNomCmp +PlGenCmp
gálojinitja:gálojinitj VÁLLDÁRA ; !+SgNomCmp +PlGenCmp
æddnutja:æddnutj VÁLLDÁRA ; !+SgNomCmp +PlGenCmp
válldára:válldár VÁLLDÁRA ; !+SgNomCmp +PlGenCmp
uksa#bellusa:uksa#bellus VÁLLDÁRA ; !+SgNomCmp +PlGenCmp
jiedna#beljas:jiedna#bælljas BÆLLJASA ;
suoddjim#beljas:suoddjim#bælljas BÆLLJASA ;
semas:sebmas BÆLLJASA ; !+SgNomCmp +PlGenCmp
vuosa VUOSA ;
tjalmme#glása VUOSA ;
ganta VUOSA ; !+SgNomCmp +SgGenCmp +PlGenCmp
ávta VUOSA ;
luovas#bádne VUOSA ;
ruos0sa#báhko:ruos'sa#báhko VUOSA ;
ás0sje#gållo:ás'sje#gållo VUOSA ;
njálggá VUOSA ;
njunnje#vuol#skávttjá VUOSA ;
båkså VUOSA ;
loamssje#båkså VUOSA ;
fiehtar#båkså VUOSA ;
bajeldis#båkså VUOSA ;
ålgoldis#båkså VUOSA ;
jálosvuohta:jálos0 VUOHTA ; !+SgGenCmp +DefPlGenCmp
jámegahtesvuohta:jámegahtes VUOHTA ; !+SgGenCmp +DefPlGenCmp
jallávuohta:jallá VUOHTA ; !+SgGenCmp +DefPlGenCmp
árvvogisvuohta:árvvogis VUOHTA ; !+SgGenCmp +DefPlGenCmp
åvtå#jienalasj#vuohta:åvtå#jienalasj VUOHTA ; !+SgGenCmp +DefPlGenCmp
fáŋŋgavuohta:fáŋŋga VUOHTA ; !+SgGenCmp +DefPlGenCmp
dåmadim#friddjavuohta:dåmadim#friddja VUOHTA ; !+SgGenCmp +DefPlGenCmp
jáhko#friddjavuohta:jáhko#friddja VUOHTA ; !+SgGenCmp +DefPlGenCmp
friddjavuohta:friddja VUOHTA ; !+SgGenCmp +DefPlGenCmp
gasskavuohta:gasska VUOHTA ; !+SgGenCmp +DefPlGenCmp
jasskavuohta:jasska VUOHTA ; !+SgGenCmp +DefPlGenCmp
gånågis#allavuohta:gånågis#alla VUOHTA ; !+SgGenCmp +DefPlGenCmp
suolavuohta:suola VUOHTA ; !+SgGenCmp +DefPlGenCmp
almmavuohta:almma VUOHTA ; !+SgGenCmp +DefPlGenCmp
ráddnavuohta:ráddna VUOHTA ; !+SgGenCmp +DefPlGenCmp
huorravuohta:huorra VUOHTA ; !+SgGenCmp +DefPlGenCmp
nuorravuohta:nuorra VUOHTA ; !+SgGenCmp +DefPlGenCmp
duohtavuohta:duohta VUOHTA ; !+SgGenCmp +DefPlGenCmp
duollavuohta:duolla VUOHTA ; !+SgGenCmp +DefPlGenCmp
sjerravuohta:sjerra VUOHTA ; !+SgGenCmp +DefPlGenCmp
nuollevuohta:nuolle VUOHTA ; !+SgGenCmp +DefPlGenCmp
tjiehppevuohta:tjiehppe VUOHTA ; !+SgGenCmp +DefPlGenCmp
svájnalasjvuohta:svájnalasj VUOHTA ; !+SgGenCmp +DefPlGenCmp
jábbmelasjvuohta:jábbmelasj VUOHTA ; !+SgGenCmp +DefPlGenCmp
ulmusjlasjvuohta:ulmusjlasj VUOHTA ; !+SgGenCmp +DefPlGenCmp
rádálasjvuohta:rádálasj VUOHTA ; !+SgGenCmp +DefPlGenCmp
ednakvuohta:ednak VUOHTA ; !+SgGenCmp +DefPlGenCmp
ajiksiekvuohta:ajiksiek VUOHTA ; !+SgGenCmp +DefPlGenCmp
lerdukvuohta:lerduk VUOHTA ; !+SgGenCmp +DefPlGenCmp
vassjalvuohta:vassjal VUOHTA ; !+SgGenCmp +DefPlGenCmp
hædjovuohta:hædjo VUOHTA ; !+SgGenCmp +DefPlGenCmp
sijvvovuohta:sijvvo  VUOHTA ; !+SgGenCmp +DefPlGenCmp
urájnasvuohta:urájnas VUOHTA ; !+SgGenCmp +DefPlGenCmp
mánasvuohta:mánas VUOHTA ; !+SgGenCmp +DefPlGenCmp
såhpadahkesvuohta:såhpadahkes VUOHTA ; !+SgGenCmp +DefPlGenCmp
nákkesvuohta:nákkes VUOHTA ; !+SgGenCmp +DefPlGenCmp
ájlesvuohta:ájles VUOHTA ; !+SgGenCmp +DefPlGenCmp
ármesvuohta:ármes VUOHTA ; !+SgGenCmp +DefPlGenCmp
uvissesvuohta:uvisses VUOHTA ; !+SgGenCmp +DefPlGenCmp
såbadimahtesvuohta:såbadimahtes VUOHTA ; !+SgGenCmp +DefPlGenCmp
uriektesvuohta:uriektes VUOHTA ; !+SgGenCmp +DefPlGenCmp
oajvvadim#rievtesvuohta:oajvvadim#rievtes VUOHTA ; !+SgGenCmp +DefPlGenCmp
gielvesvuohta:gieves VUOHTA ; !+SgGenCmp +DefPlGenCmp
mierredim#fábmogisvuohta:mierredim#fábmogis VUOHTA ; !+SgGenCmp +DefPlGenCmp
alisvuohta:alis VUOHTA ; !+SgGenCmp +DefPlGenCmp
dågunisvuohta:dågunis VUOHTA ; !+SgGenCmp +DefPlGenCmp
rádjnánisvuohta:rádjanis VUOHTA ; !+SgGenCmp +DefPlGenCmp
gijtulvisvuohta:gijtulvis VUOHTA ; !+SgGenCmp +DefPlGenCmp
mielun#jálosvuohta:mielun#jálos VUOHTA ; !+SgGenCmp +DefPlGenCmp
ihkátvuohta:ihkát VUOHTA ; !+SgGenCmp +DefPlGenCmp
boanndávuohta:boanndá VUOHTA ; !+SgGenCmp +DefPlGenCmp
aktavuohta:akta VUOHTA ; !+SgGenCmp +DefPlGenCmp
oarjjevuohta:oarjje VUOHTA ; !+SgGenCmp +DefPlGenCmp
suollevuohta:suolle VUOHTA ; !+SgGenCmp +DefPlGenCmp
sámevuohta:sáme VUOHTA ; !+SgGenCmp +DefPlGenCmp
siebrrevuohta:siebrre VUOHTA ; !+SgGenCmp +DefPlGenCmp
vierrevuohta:vierre VUOHTA ; !+SgGenCmp +DefPlGenCmp
buorrevuohta:buorre VUOHTA ; !+SgGenCmp +DefPlGenCmp
berajvuohta:beraj VUOHTA ; !+SgGenCmp +DefPlGenCmp
aktijvuohta:aktij VUOHTA ; !+SgGenCmp +DefPlGenCmp
duodalasjvuohta:duodalasj VUOHTA ; !+SgGenCmp +DefPlGenCmp
tjerdalasjvuohta:tjerdalasj VUOHTA ; !+SgGenCmp +DefPlGenCmp
semalasjvuohta:semalasj VUOHTA ; !+SgGenCmp +DefPlGenCmp
dåjmalasjvuohta:dåjmalasj VUOHTA ; !+SgGenCmp +DefPlGenCmp
dahko#risstalasjvuohta:dahko#risstalasj VUOHTA ; !+SgGenCmp +DefPlGenCmp
risstalasjvuohta:risstalasj VUOHTA ; !+SgGenCmp +DefPlGenCmp
krisstalasjvuohta:krisstalasj VUOHTA ; !+SgGenCmp +DefPlGenCmp
gállasjvuohta:gállasj VUOHTA ; !+SgGenCmp +DefPlGenCmp
geldulasjvuohta:geldulasj VUOHTA ; !+SgGenCmp +DefPlGenCmp
åvddånim#vejulasjvuohta:åvddånim#vejulasj VUOHTA ; !+SgGenCmp +DefPlGenCmp
vejulasjvuohta:vejulasj VUOHTA ; !+SgGenCmp +DefPlGenCmp
vasjulasjvuohta:vasjulasj VUOHTA ; !+SgGenCmp +DefPlGenCmp
åskulasjvuohta:åskulasj VUOHTA ; !+SgGenCmp +DefPlGenCmp
jubmel#balulasjvuohta:jubmel#balulasj VUOHTA ; !+SgGenCmp +DefPlGenCmp
balulasjvuohta:balulasj VUOHTA ; !+SgGenCmp +DefPlGenCmp
belulasjvuohta:belulasj VUOHTA ; !+SgGenCmp +DefPlGenCmp
almulasjvuohta:almulasj VUOHTA ; !+SgGenCmp +DefPlGenCmp
sebrulasjvuohta:sebrulasj VUOHTA ; !+SgGenCmp +DefPlGenCmp
behtulasjvuohta:behtulasj VUOHTA ; !+SgGenCmp +DefPlGenCmp
máhtulasjvuohta:máhtulasj VUOHTA ; !+SgGenCmp +DefPlGenCmp
mettulasjvuohta:mettulasj VUOHTA ; !+SgGenCmp +DefPlGenCmp
suttulasjvuohta:suttulasj VUOHTA ; !+SgGenCmp +DefPlGenCmp
iesj#dudálasjvuohta:iesj#dudálasj VUOHTA ; !+SgGenCmp +DefPlGenCmp
dudálasjvuohta:dudálasj VUOHTA ; !+SgGenCmp +DefPlGenCmp
iesj#rádálasjvuohta:iesj#rádálasj VUOHTA ; !+SgGenCmp +DefPlGenCmp
vigálasjvuohta:vigálasj VUOHTA ; !+SgGenCmp +DefPlGenCmp
fáhka#girjálasjvuohta:fáhka#girjálasj VUOHTA ; !+SgGenCmp +DefPlGenCmp
tjáppa#girjálasjvuohta:tjáppa#girjálasj VUOHTA ; !+SgGenCmp +DefPlGenCmp
ás0sje#girjálasjvuohta:ás'sje#girjálasj VUOHTA ; !+SgGenCmp +DefPlGenCmp
nuoraj#girjálasjvuohta:nuoraj#girjálasj VUOHTA ; !+SgGenCmp +DefPlGenCmp
mánáj#girjálasjvuohta:mánáj#girjálasj VUOHTA ; !+SgGenCmp +DefPlGenCmp
girjálasjvuohta:girjálasj VUOHTA ; !+SgGenCmp +DefPlGenCmp
ihkálasjvuohta:ihkálasj VUOHTA ; !+SgGenCmp +DefPlGenCmp
guhkálasjvuohta:guhkálasj VUOHTA ; !+SgGenCmp +DefPlGenCmp
oasálasjvuohta:oasálasj VUOHTA ; !+SgGenCmp +DefPlGenCmp
bæjválasjvuohta:bæjválasj VUOHTA ; !+SgGenCmp +DefPlGenCmp
dågålasjvuohta:dågålasj VUOHTA ; !+SgGenCmp +DefPlGenCmp
almasjvuohta:almasj VUOHTA ; !+SgGenCmp +DefPlGenCmp
juogos#aktisasjvuohta:juogos#aktisasj VUOHTA ; !+SgGenCmp +DefPlGenCmp
aktisasjvuohta:aktisasj VUOHTA ; !+SgGenCmp +DefPlGenCmp
avtaárvvusasjvuohta:avtaárvvusasj VUOHTA ; !+SgGenCmp +DefPlGenCmp
avta#dássásasjvuohta:avta#dássásasj VUOHTA ; !+SgGenCmp +DefPlGenCmp
avtalágásjvuohta:avtalágásj VUOHTA ; !+SgGenCmp +DefPlGenCmp
imájvuohta:imáj VUOHTA ; !+SgGenCmp +DefPlGenCmp
moattebelakvuohta:moattebelak VUOHTA ; !+SgGenCmp +DefPlGenCmp
moattegielakvuohta:moattegielak VUOHTA ; !+SgGenCmp +DefPlGenCmp
guovtegielakvuohta:guovtegielak VUOHTA ; !+SgGenCmp +DefPlGenCmp
avtamielakvuohta:avtamielak VUOHTA ; !+SgGenCmp +DefPlGenCmp
buorremielakvuohta:buorremielak VUOHTA ; !+SgGenCmp +DefPlGenCmp
miehtemielakvuohta:miehtemielak VUOHTA ; !+SgGenCmp +DefPlGenCmp
guhkesmielakvuohta:guhkesmielak VUOHTA ; !+SgGenCmp +DefPlGenCmp
giehppismielakvuohta:giehppismielak VUOHTA ; !+SgGenCmp +DefPlGenCmp
venakvuohta:venak VUOHTA ; !+SgGenCmp +DefPlGenCmp
bierikvuohta:bierik VUOHTA ; !+SgGenCmp +DefPlGenCmp
rievtes#ferdukvuohta:rievtes#ferduk VUOHTA ; !+SgGenCmp +DefPlGenCmp
uriektesferdukvuohta:uriektesferduk VUOHTA ; !+SgGenCmp +DefPlGenCmp
vádna#rievtesferdukvuohta:vádna#rievtesferduk VUOHTA ; !+SgGenCmp +DefPlGenCmp
iesj#rievtesferdukvuohta:iesj#rievtesferduk VUOHTA ; !+SgGenCmp +DefPlGenCmp
hæhkka#rádukvuohta:hæhkka#ráduk VUOHTA ; !+SgGenCmp +DefPlGenCmp
stajgukvuohta:stajguk VUOHTA ; !+SgGenCmp +DefPlGenCmp
herlukvuohta:herluk VUOHTA ; !+SgGenCmp +DefPlGenCmp
sálukvuohta:sáluk VUOHTA ; !+SgGenCmp +DefPlGenCmp
aktisasj#barggo#máhtukvuohta:aktisasj#barggo#máhtuk VUOHTA ; !+SgGenCmp +DefPlGenCmp
máhtukvuohta:máhtuk VUOHTA ; !+SgGenCmp +DefPlGenCmp
rattukvuohta:rattuk VUOHTA ; !+SgGenCmp +DefPlGenCmp
jubmelvuohta:jubmel VUOHTA ; !+SgGenCmp +DefPlGenCmp
viesajdimvuohta:viesajdim VUOHTA ; !+SgGenCmp +DefPlGenCmp
boastovuohta:boasto VUOHTA ; !+SgGenCmp +DefPlGenCmp
iehpetjielgasvuohta:iehpetjielgas VUOHTA ; !+SgGenCmp +DefPlGenCmp
sluogasvuohta:sluogas VUOHTA ; !+SgGenCmp +DefPlGenCmp
gávkasvuohta:gávkas VUOHTA ; !+SgGenCmp +DefPlGenCmp
jallasvuohta:jallas VUOHTA ; !+SgGenCmp +DefPlGenCmp
semasvuohta:semas VUOHTA ; !+SgGenCmp +DefPlGenCmp
ájnasvuohta:ájnas VUOHTA ; !+SgGenCmp +DefPlGenCmp
rájnasvuohta:rájnas VUOHTA ; !+SgGenCmp +DefPlGenCmp
svájnasvuohta:svájnas VUOHTA ; !+SgGenCmp +DefPlGenCmp
vuorasvuohta:vuoras VUOHTA ; !+SgGenCmp +DefPlGenCmp
dievasvuohta:dievas VUOHTA ; !+SgGenCmp +DefPlGenCmp
hervasvuohta:hervas VUOHTA ; !+SgGenCmp +DefPlGenCmp
árvasvuohta:árvas VUOHTA ; !+SgGenCmp +DefPlGenCmp
iebdesvuohta:iebdes VUOHTA ; !+SgGenCmp +DefPlGenCmp
hárdesvuohta:hárdes VUOHTA ; !+SgGenCmp +DefPlGenCmp
bádesvuohta:bádes VUOHTA ; !+SgGenCmp +DefPlGenCmp
skiegesvuohta:skieges VUOHTA ; !+SgGenCmp +DefPlGenCmp
sájgesvuohta:sájges VUOHTA ; !+SgGenCmp +DefPlGenCmp
vágesvuohta:váges VUOHTA ; !+SgGenCmp +DefPlGenCmp
slajesvuohta:slajes VUOHTA ; !+SgGenCmp +DefPlGenCmp
valjesvuohta:valjes VUOHTA ; !+SgGenCmp +DefPlGenCmp
rasjesvuohta:rasjes VUOHTA ; !+SgGenCmp +DefPlGenCmp
buosjesvuohta:buosjes VUOHTA ; !+SgGenCmp +DefPlGenCmp
lassjesvuohta:lassjes VUOHTA ; !+SgGenCmp +DefPlGenCmp
sjiebtjesvuohta:sjiebtjes VUOHTA ; !+SgGenCmp +DefPlGenCmp
gártjesvuohta:gártjes VUOHTA ; !+SgGenCmp +DefPlGenCmp
håjesvuohta:håjes VUOHTA ; !+SgGenCmp +DefPlGenCmp
låjesvuohta:låjes VUOHTA ; !+SgGenCmp +DefPlGenCmp
vajáldahkesvuohta:vajáldahkes VUOHTA ; !+SgGenCmp +DefPlGenCmp
lájkesvuohta:lájkes VUOHTA ; !+SgGenCmp +DefPlGenCmp
nuoskesvuohta:nuoskes VUOHTA ; !+SgGenCmp +DefPlGenCmp
ållesvuohta:ålles VUOHTA ; !+SgGenCmp +DefPlGenCmp
nuolesvuohta:nuoles VUOHTA ; !+SgGenCmp +DefPlGenCmp
sádnesvuohta:sádnes VUOHTA ; !+SgGenCmp +DefPlGenCmp
linesvuohta:lines VUOHTA ; !+SgGenCmp +DefPlGenCmp
hánesvuohta:hánes VUOHTA ; !+SgGenCmp +DefPlGenCmp
giella#vánesvuohta:giella#vánes VUOHTA ; !+SgGenCmp +DefPlGenCmp
ruhta#vánesvuohta:ruhta#vánes VUOHTA ; !+SgGenCmp +DefPlGenCmp
vánesvuohta:vánes VUOHTA ; !+SgGenCmp +DefPlGenCmp
tjiehpesvuohta:tjiehpes VUOHTA ; !+SgGenCmp +DefPlGenCmp
vádna#gieresvuohta:vádna#gieres VUOHTA ; !+SgGenCmp +DefPlGenCmp
guojmme#gieresvuohta:guojmme#gieres VUOHTA ; !+SgGenCmp +DefPlGenCmp
iesj#gieresvuohta:iesj#gieres VUOHTA ; !+SgGenCmp +DefPlGenCmp
gieresvuohta:gieres VUOHTA ; !+SgGenCmp +DefPlGenCmp
stuoresvuohta:stuores VUOHTA ; !+SgGenCmp +DefPlGenCmp
bádne#varresvuohta:bádne#varres VUOHTA ; !+SgGenCmp +DefPlGenCmp
álmmuk#varresvuohta:álmmuk#varres VUOHTA ; !+SgGenCmp +DefPlGenCmp
varresvuohta:varres VUOHTA ; !+SgGenCmp +DefPlGenCmp
sávresvuohta:sávres VUOHTA ; !+SgGenCmp +DefPlGenCmp
vijsesvuohta:vijses VUOHTA ; !+SgGenCmp +DefPlGenCmp
gájk#vieksesvuohta:gájk#viekses VUOHTA ; !+SgGenCmp +DefPlGenCmp
vieksesvuohta:viekses VUOHTA ; !+SgGenCmp +DefPlGenCmp
vissesvuohta:visses VUOHTA ; !+SgGenCmp +DefPlGenCmp
iehpevissesvuohta:iehpevisses VUOHTA ; !+SgGenCmp +DefPlGenCmp
dádjadahtesvuohta:dádjadahtes VUOHTA ; !+SgGenCmp +DefPlGenCmp
åskeldahtesvuohta:åskeldahtes VUOHTA ; !+SgGenCmp +DefPlGenCmp
åskåldahtesvuohta:åskåldahtes VUOHTA ; !+SgGenCmp +DefPlGenCmp
dåjmagahtesvuohta:dåjmagahtes VUOHTA ; !+SgGenCmp +DefPlGenCmp
gullogahtesvuohta:gullogahtes VUOHTA ; !+SgGenCmp +DefPlGenCmp
várrogahtesvuohta:várrogahtes VUOHTA ; !+SgGenCmp +DefPlGenCmp
rievtes#ferdugahtesvuohta:rievtes#ferdugahtes VUOHTA ; !+SgGenCmp +DefPlGenCmp
huomajahtesvuohta:huomajahtes VUOHTA ; !+SgGenCmp +DefPlGenCmp
jubmelahtesvuohta:jubmelahtes VUOHTA ; !+SgGenCmp +DefPlGenCmp
gierddamahtesvuohta:gierddamahtes VUOHTA ; !+SgGenCmp +DefPlGenCmp
såhpamahtesvuohta:såhpamahtes VUOHTA ; !+SgGenCmp +DefPlGenCmp
duhtamahtesvuohta:duhtamahtes VUOHTA ; !+SgGenCmp +DefPlGenCmp
gåhtsemahtesvuohta:gåhtsemahtes VUOHTA ; !+SgGenCmp +DefPlGenCmp
diehtemahtesvuohta:diehtemahtes VUOHTA ; !+SgGenCmp +DefPlGenCmp
nåhkåmahtesvuohta:nåhkåmahtes VUOHTA ; !+SgGenCmp +DefPlGenCmp
buorránahtesvuohta:buorránahtes VUOHTA ; !+SgGenCmp +DefPlGenCmp
gålmaktesvuohta:gålmaktes VUOHTA ; !+SgGenCmp +DefPlGenCmp
vastesvuohta:vastes VUOHTA ; !+SgGenCmp +DefPlGenCmp
giella#váttesvuohta:giella#váttes VUOHTA ; !+SgGenCmp +DefPlGenCmp
váttesvuohta:váttes VUOHTA ; !+SgGenCmp +DefPlGenCmp
hållam#rievtesvuohta:hållam#rievtes VUOHTA ; !+SgGenCmp +DefPlGenCmp
iellem#rievtesvuohta:iellem#rievtes VUOHTA ; !+SgGenCmp +DefPlGenCmp
oajvvadim#rievtesvuohta:oajvvadim#rievtes VUOHTA ; !+SgGenCmp +DefPlGenCmp
åmastim#rievtesvuohta:åmastim#rievtes VUOHTA ; !+SgGenCmp +DefPlGenCmp
rievtesvuohta:rievtes VUOHTA ; !+SgGenCmp +DefPlGenCmp
hievesvuohta:hieves VUOHTA ; !+SgGenCmp +DefPlGenCmp
gielvesvuohta:gielves VUOHTA ; !+SgGenCmp +DefPlGenCmp
gájvesvuohta:gájves VUOHTA ; !+SgGenCmp +DefPlGenCmp
slájvesvuohta:slájves VUOHTA ; !+SgGenCmp +DefPlGenCmp
miella#sjuvesvuohta:miella#sjuves VUOHTA ; !+SgGenCmp +DefPlGenCmp
sjuvesvuohta:sjuves VUOHTA ; !+SgGenCmp +DefPlGenCmp
lágadisvuohta:lágadis VUOHTA ; !+SgGenCmp +DefPlGenCmp
mieladisvuohta:mieladis VUOHTA ; !+SgGenCmp +DefPlGenCmp
gierddisvuohta:gierddis VUOHTA ; !+SgGenCmp +DefPlGenCmp
vuorbedisvuohta:vuorbedis VUOHTA ; !+SgGenCmp +DefPlGenCmp
ráfedisvuohta:ráfedis VUOHTA ; !+SgGenCmp +DefPlGenCmp
vigedisvuohta:vigedis VUOHTA ; !+SgGenCmp +DefPlGenCmp
vágedisvuohta:vágedis VUOHTA ; !+SgGenCmp +DefPlGenCmp
dåssjedisvuohta:dåssjedis VUOHTA ; !+SgGenCmp +DefPlGenCmp
tjalmedisvuohta:tjalmedis VUOHTA ; !+SgGenCmp +DefPlGenCmp
jiermedisvuohta:jiermedis VUOHTA ; !+SgGenCmp +DefPlGenCmp
dármedisvuohta:dármedis VUOHTA ; !+SgGenCmp +DefPlGenCmp
åskeldisvuohta:åskeldis VUOHTA ; !+SgGenCmp +DefPlGenCmp
åskåldisvuohta:åskåldis VUOHTA ; !+SgGenCmp +DefPlGenCmp
hæbodisvuohta:hæbodis VUOHTA ; !+SgGenCmp +DefPlGenCmp
hærdodisvuohta:hærdodis VUOHTA ; !+SgGenCmp +DefPlGenCmp
bargodisvuohta:bargodis VUOHTA ; !+SgGenCmp +DefPlGenCmp
jáhkodisvuohta:jáhkodis VUOHTA ; !+SgGenCmp +DefPlGenCmp
huolodisvuohta:huolodis VUOHTA ; !+SgGenCmp +DefPlGenCmp
ármodisvuohta:ármodis VUOHTA ; !+SgGenCmp +DefPlGenCmp
fámodisvuohta:fámodis VUOHTA ; !+SgGenCmp +DefPlGenCmp
skámodisvuohta:skámodis VUOHTA ; !+SgGenCmp +DefPlGenCmp
udnodisvuohta:udnodis VUOHTA ; !+SgGenCmp +DefPlGenCmp
surodisvuohta:surodis VUOHTA ; !+SgGenCmp +DefPlGenCmp
huvsodisvuohta:huvsodis VUOHTA ; !+SgGenCmp +DefPlGenCmp
hæsodisvuohta:hæsodis VUOHTA ; !+SgGenCmp +DefPlGenCmp
máhtodisvuohta:máhtodis VUOHTA ; !+SgGenCmp +DefPlGenCmp
gijtodisvuohta:gijtodis VUOHTA ; !+SgGenCmp +DefPlGenCmp
dårvodisvuohta:dårvodis VUOHTA ; !+SgGenCmp +DefPlGenCmp
sjávodisvuohta:sjávodis VUOHTA ; !+SgGenCmp +DefPlGenCmp
ruhta#vuorrádisvuohta:ruhta#vuorrádis VUOHTA ; !+SgGenCmp +DefPlGenCmp
vuorrádisvuohta:vuorrádis VUOHTA ; !+SgGenCmp +DefPlGenCmp
vuollegisvuohta:vuollegis VUOHTA ; !+SgGenCmp +DefPlGenCmp
tjierggisvuohta:tjierggis VUOHTA ; !+SgGenCmp +DefPlGenCmp
tjårggisvuohta:tjårggis VUOHTA ; !+SgGenCmp +DefPlGenCmp
libbogisvuohta:libbogis VUOHTA ; !+SgGenCmp +DefPlGenCmp
værddogisvuohta:værddogis VUOHTA ; !+SgGenCmp +DefPlGenCmp
åhpadim#vælggogisvuohta:åhpadim#vælggogis VUOHTA ; !+SgGenCmp +DefPlGenCmp
vælggogisvuohta:vælggogis VUOHTA ; !+SgGenCmp +DefPlGenCmp
jæhkogisvuohta:jæhkogis VUOHTA ; !+SgGenCmp +DefPlGenCmp
liekkogisvuohta:liekkogis VUOHTA ; !+SgGenCmp +DefPlGenCmp
jáhkkogisvuohta:jáhkkogis VUOHTA ; !+SgGenCmp +DefPlGenCmp
gullogisvuohta:gullogis VUOHTA ; !+SgGenCmp +DefPlGenCmp
mierredim#fábmogisvuohta:mierredim#fábmogis VUOHTA ; !+SgGenCmp +DefPlGenCmp
fábmogisvuohta:fábmogis VUOHTA ; !+SgGenCmp +DefPlGenCmp
ármmogisvuohta:ármmogis VUOHTA ; !+SgGenCmp +DefPlGenCmp
diehtem#vájnogisvuohta:diehtem#vájnogis VUOHTA ; !+SgGenCmp +DefPlGenCmp
várrogisvuohta:várrogis VUOHTA ; !+SgGenCmp +DefPlGenCmp
bæhttogisvuohta:bæhttogis VUOHTA ; !+SgGenCmp +DefPlGenCmp
gijttogisvuohta:gijttogis VUOHTA ; !+SgGenCmp +DefPlGenCmp
gisjugisvuohta:gisjugis VUOHTA ; !+SgGenCmp +DefPlGenCmp
rievtugisvuohta:rievtugis VUOHTA ; !+SgGenCmp +DefPlGenCmp
måvtugisvuohta:måvtugis VUOHTA ; !+SgGenCmp +DefPlGenCmp
jasskisvuohta:jasskis VUOHTA ; !+SgGenCmp +DefPlGenCmp
vissjalisvuohta:vissjalis VUOHTA ; !+SgGenCmp +DefPlGenCmp
rahtjalisvuohta:rahtjalis VUOHTA ; !+SgGenCmp +DefPlGenCmp
juhkalisvuohta:juhkalis VUOHTA ; !+SgGenCmp +DefPlGenCmp
masjvalisvuohta:masjvalis VUOHTA ; !+SgGenCmp +DefPlGenCmp
sjuggelisvuohta:sjuggelis VUOHTA ; !+SgGenCmp +DefPlGenCmp
tjállem#gássjelisvuohta:tjállem#gássjelis VUOHTA ; !+SgGenCmp +DefPlGenCmp
ulmutjahttem#gássjelisvuohta:ulmutjahttem#gássjelis VUOHTA ; !+SgGenCmp +DefPlGenCmp
låhkåm#gássjelisvuohta:låhkåm#gássjelis VUOHTA ; !+SgGenCmp +DefPlGenCmp
gássjelisvuohta:gássjelis VUOHTA ; !+SgGenCmp +DefPlGenCmp
mássjelisvuohta:mássjelis VUOHTA ; !+SgGenCmp +DefPlGenCmp
iesselisvuohta:iesselis VUOHTA ; !+SgGenCmp +DefPlGenCmp
duosstelisvuohta:duosstelis VUOHTA ; !+SgGenCmp +DefPlGenCmp
diehttelisvuohta:diehttelis VUOHTA ; !+SgGenCmp +DefPlGenCmp
máksem#máhttelisvuohta:máksem#máhttelis VUOHTA ; !+SgGenCmp +DefPlGenCmp
válljim#máhttelisvuohta:válljim#máhttelis VUOHTA ; !+SgGenCmp +DefPlGenCmp
barggo#máhttelisvuohta:barggo#máhttelis VUOHTA ; !+SgGenCmp +DefPlGenCmp
åhpadus#máhttelisvuohta:åhpadus#máhttelis VUOHTA ; !+SgGenCmp +DefPlGenCmp
máhttelisvuohta:máhttelis VUOHTA ; !+SgGenCmp +DefPlGenCmp
gávvelisvuohta:gávvelis VUOHTA ; !+SgGenCmp +DefPlGenCmp
ájlisvuohta:ájlis VUOHTA ; !+SgGenCmp +DefPlGenCmp
gijttolisvuohta:gijttolis VUOHTA ; !+SgGenCmp +DefPlGenCmp
jáhkulisvuohta:jáhkulis VUOHTA ; !+SgGenCmp +DefPlGenCmp
fábmálisvuohta:fábmális VUOHTA ; !+SgGenCmp +DefPlGenCmp
rádjánisvuohta:rádjánis VUOHTA ; !+SgGenCmp +DefPlGenCmp
njuorrisvuohta:njuorris VUOHTA ; !+SgGenCmp +DefPlGenCmp
lagosvuohta:lagos VUOHTA ; !+SgGenCmp +DefPlGenCmp
tjiegosvuohta:tjiegos VUOHTA ; !+SgGenCmp +DefPlGenCmp
hæjosvuohta:hæjos VUOHTA ; !+SgGenCmp +DefPlGenCmp
liekkosvuohta:liekkos VUOHTA ; !+SgGenCmp +DefPlGenCmp
nanosvuohta:nanos VUOHTA ; !+SgGenCmp +DefPlGenCmp
slintsosvuohta:slintsos VUOHTA ; !+SgGenCmp +DefPlGenCmp
siettosvuohta:siettos VUOHTA ; !+SgGenCmp +DefPlGenCmp
alvosvuohta:alvos VUOHTA ; !+SgGenCmp +DefPlGenCmp
rabásvuohta:rabás VUOHTA ; !+SgGenCmp +DefPlGenCmp
oaggásvuohta:oaggás VUOHTA ; !+SgGenCmp +DefPlGenCmp
vassjásvuohta:vassjás VUOHTA ; !+SgGenCmp +DefPlGenCmp
tjævllásvuohta:tjævllás VUOHTA ; !+SgGenCmp +DefPlGenCmp
væhttsásvuohta:væhttsás VUOHTA ; !+SgGenCmp +DefPlGenCmp
aktuvuohta:aktu VUOHTA ; !+SgGenCmp +DefPlGenCmp
juvdávuohta:juvdá VUOHTA ; !+SgGenCmp +DefPlGenCmp
bahávuohta:bahá VUOHTA ; !+SgGenCmp +DefPlGenCmp
ráddnávuohta:ráddná VUOHTA ; !+SgGenCmp +DefPlGenCmp
mánnávuohta:mánná VUOHTA ; !+SgGenCmp +DefPlGenCmp
bajás#sjaddam:bajás#sjadda VSBST-ODD ;
válljiduvvam:válljiduvva VSBST-ODD ;
gæhttjaladdam:gæhttjaladda VSBST-ODD ;
gåhtjoduvvam:gåhtjoduvva VSBST-ODD ;
árvvaladdam:árvvaladda VSBST-ODD ;
guoktáladdam:guoktáladda VSBST-ODD ;
gierddam:gierdda VSBST-ODD ;
diertjeguddam:diertjegudda VSBST-ODD ;
guláskuddam:guláskudda VSBST-ODD ;
vokálla#rievddam:vokálla#rievdda VSBST-ODD ;
jiedna#rievddam:jiedna#rievdda VSBST-ODD ;
sebrudak#rievddam:sebrudak#rievdda VSBST-ODD ;
rievddam:rievdda VSBST-ODD ;
láddam:ládda VSBST-ODD ;
vuorro#tjuojggam:vuorro#tjuojgga VSBST-ODD ;
gáhppáj#tjuojggam:gáhppáj#tjuojgga VSBST-ODD ;
gilbos#tjuojggam:gilbos#tjuojgga VSBST-ODD ;
tjierggam:tjiergga VSBST-ODD ;
gáhppáj#viehkam:gáhppáj#viehka VSBST-ODD ;
gilbos#viehkam:gilbos#viehka VSBST-ODD ;
jávkkam:jávkka VSBST-ODD ;
tjuojggam:tjuojgga VSBST-ODD ;
jiegŋa#diedjam:jiegŋa#diedjam GAHPER ; !+SgNomCmp +SgGenCmp +PlGenCmp
diedjam:diedjam GAHPER ; !+SgNomCmp +SgGenCmp +PlGenCmp
vuodjam:vuodja VSBST-ODD ;
válgga#rahtjam:válgga#rahtja VSBST-ODD ;
rahtjam:rahtja VSBST-ODD ;
bállo#tjiektjam:bállo#tjiektja VSBST-ODD ;
tjiektjam:tjiektja VSBST-ODD ;
gahttjam:gahttja VSBST-ODD ;
jiedna#dahkam:jiedna#dahka VSBST-ODD ;
sabek#sasskam:sabek#sasska VSBST-ODD ;
sasskam:sasska VSBST-ODD ;
såbadallam:såbadalla VSBST-ODD ;
varresvuoda#guoradallam:varresvuoda#guoradalla VSBST-ODD ;
giella#guoradallam:giella#guoradalla VSBST-ODD ;
guoradallam:guoradalla VSBST-ODD ;
tæksta#giehtadallam:tæksta#giehtadalla VSBST-ODD ;
ás0sje#giehtadallam:ás'sje#giehtadalla VSBST-ODD ;
giehtadallam:giehtadalla VSBST-ODD ;
bálkká#sjiehtadallam:bálkká#sjiehtadalla VSBST-ODD ;
sjiehtadallam:sjiehtadalla VSBST-ODD ;
vuojŋadallam:vuojŋadalla VSBST-ODD ;
hárjjidallam:hárjjidalla VSBST-ODD ;
ájidallam:ájidalla VSBST-ODD ;
gætjájdallam:gætjájdalla VSBST-ODD ;
miella#hávsskudallam:miella#hávsskudalla VSBST-ODD ;
hávsskudallam:hávsskudalla VSBST-ODD ;
lásjmudallam:lásjmudalla VSBST-ODD ;
oahppij#lånudallam:oahppij#lånudalla VSBST-ODD ;
lånudallam:lånudalla VSBST-ODD ;
hedja#ávvudallam:hedja#ávvudalla VSBST-ODD ;
ávvudallam:ávvudalla VSBST-ODD ;
dagádallam:dagádalla VSBST-ODD ;
ájádallam:ájádalla VSBST-ODD ;
guládallam:guládalla VSBST-ODD ;
doarrádallam:doarrádalla VSBST-ODD ;
vuosádallam:vuosádalla VSBST-ODD ;
guos0se#lågådallam:guos'se#lågådalla VSBST-ODD ;
lågådallam:lågådalla VSBST-ODD ;
barggo#åtsådallam:barggo#åtsådalla VSBST-ODD ;
åtsådallam:åtsådalla VSBST-ODD ;
gåvådallam:gåvådalla VSBST-ODD ;
aktisasj#ságastallam:aktisasj#ságastalla VSBST-ODD ;
vuorro#ságastallam:vuorro#ságastalla VSBST-ODD ;
æjgát#ságastallam:æjgát#ságastalla VSBST-ODD ;
ságastallam:ságastalla VSBST-ODD ;
ietjastallam:ietjastalla VSBST-ODD ;
rádnastallam:rádnastalla VSBST-ODD ;
suohtastallam:suohtastalla VSBST-ODD ;
gilpustallam:gilpustalla VSBST-ODD ;
gáhpustallam:gáhpustalla VSBST-ODD ;
guojmástallam:guojmástalla VSBST-ODD ;
goarssástallam:goarssástalla VSBST-ODD ;
badjel#mannam:badjel#manna VSBST-ODD ;
åvddåmannam:åvddåmanna VSBST-ODD ;
gållo#merustallam:gållo#merustalla VSBST-ODD ;
girjje#árvustallam:girjje#árvustalla VSBST-ODD ;
oahppij#árvustallam:oahppij#árvustalla VSBST-ODD ;
árvustallam:árvustalla VSBST-ODD ;
giesse#valástallam:giesse#valástalla VSBST-ODD ;
dálvve#valástallam:dálvve#valástalla VSBST-ODD ;
valástallam:valástalla VSBST-ODD ;
vilpástallam:vilpástalla VSBST-ODD ;
sæbrástallam:sæbrástalla VSBST-ODD ;
stuorástallam:stuorástalla VSBST-ODD ;
oasástallam:oasástalla VSBST-ODD ;
boastobiebbmam:boastobiebbma VSBST-ODD ;
miehte#mannam:miehte#manna VSBST-ODD ;
vuosste#mannam:vuosste#manna VSBST-ODD ;
rahpam:rahpa VSBST-ODD ;
birra#tjuohppam:birra#tjuohppa VSBST-ODD ;
tjuohppam:tjuohppa VSBST-ODD ;
birra#tjuohpaduvvam:birra#tjuohpaduvva VSBST-ODD ;
oadem:oade VSBST-ODD ;
vuobddem:vuobdde VSBST-ODD ;
mieddem:miedde VSBST-ODD ;
giejddem:giejdde VSBST-ODD ;
åbmudak#sirddem:åbmudak#sirdde VSBST-ODD ;
sirddem:sirdde VSBST-ODD ;
vuorddem:vuordde VSBST-ODD ;
gáddem:gádde VSBST-ODD ;
almasj#gåddem:almasj#gådde VSBST-ODD ;
ulmusj#gåddem:ulmusj#gådde VSBST-ODD ;
gåddem:gådde VSBST-ODD ;
iesj#gielldem:iesj#giellde VSBST-ODD ;
tjuolldem:tjuollde VSBST-ODD ;
vuosstáj#válldem:vuosstáj#vállde VSBST-ODD ;
ruhta#tjoaggem:ruhta#tjoagge VSBST-ODD ;
almmáj#vuolggem:almmáj#vuolgge VSBST-ODD ;
lájbbe#doadjem:lájbbe#doadje VSBST-ODD ;
gárges#vuodjem:gárges#vuodje VSBST-ODD ;
hiergge#gilpos#vuodjem:hiergge#gilpos#vuodje VSBST-ODD ;
vuodjem:vuodje VSBST-ODD ;
vuohtjem:vuohtje VSBST-ODD ;
diehto#juohkem:diehto#juohke VSBST-ODD ;
juohkem:juohke VSBST-ODD ;
bál0lo#tjasskem:bál'lo#tjasske VSBST-ODD ;
árgga#iellem:árgga#ielle VSBST-ODD ;
aktisasj#iellem:aktisasj#ielle VSBST-ODD ;
sebrudak#iellem:sebrudak#ielle VSBST-ODD ;
luonndo#iellem:luonndo#ielle VSBST-ODD ;
ålggo#iellem:ålggo#ielle VSBST-ODD ;
barggo#iellem:barggo#ielle VSBST-ODD ;
ájádus#iellem:ájádus#ielle VSBST-ODD ;
æládus#iellem:æládus#ielle VSBST-ODD ;
iellem:ielle VSBST-ODD ;
buollem:buolle VSBST-ODD ;
duolla#tjállem:duolla#tjálle VSBST-ODD ;
vuolláj#tjállem:vuolláj#tjálle VSBST-ODD ;
tjállem:tjálle VSBST-ODD ;
jábmem:jábme VSBST-ODD ;
oasse#máksem:oasse#mákse VSBST-ODD ;
máksem:mákse VSBST-ODD ;
tjoahkkáj#giessem:tjoahkkáj#giesse VSBST-ODD ;
bajás#giessem:bajás#giesse VSBST-ODD ;
várre#vádtsem:várre#vádtse VSBST-ODD ;
álmmuk#vádtsem:álmmuk#vádtse VSBST-ODD ;
vádtsem:vádtse VSBST-ODD ;
válgga#gåhtsem:válgga#gåhtse VSBST-ODD ;
gåhtsem:gåhtse VSBST-ODD ;
buoris#boahtem:buoris#boahte VSBST-ODD ;
jåhtem:jåhte VSBST-ODD ;
åvddån#buktem:åvddån#bukte VSBST-ODD ;
guos0sidasstem:guos'sidasste VSBST-ODD ;
guhkalasstem:guhkalasste VSBST-ODD ;
válgga#oassálasstem:válgga#oassálasste VSBST-ODD ;
mierredim#oassálasstem:mierredim#oassálasste VSBST-ODD ;
oassálasstem:oassálasste VSBST-ODD ;
vuosstálasstem:vuosstálasste VSBST-ODD ;
vierre#vihtanasstem:vierre#vihtanasste VSBST-ODD ;
vihtanasstem:vihtanasste VSBST-ODD ;
ruhta#siesstem:ruhta#siesste VSBST-ODD ;
siesstem:siesste VSBST-ODD ;
hiebadahttem:hiebadahtte VSBST-ODD ;
arvvadahttem:arvvadahtte VSBST-ODD ;
ságájdahttem:ságájdahtte VSBST-ODD ;
hoalájdahttem:hoalájdahtte VSBST-ODD ;
gitjáldahttem:gitjáldahtte VSBST-ODD ;
lásjmudahttem:lásjmudahtte VSBST-ODD ;
riegádahttem:riegádahtte VSBST-ODD ;
mujttádahttem:mujttádahtte VSBST-ODD ;
bahá#juonagahttem:bahá#juonagahtte VSBST-ODD ;
rievsagahttem:rievsagahtte VSBST-ODD ;
rumáj#vahágahttem:rumáj#vahágahtte VSBST-ODD ;
luonndo#vahágahttem:luonndo#vahágahtte VSBST-ODD ;
vahágahttem:vahágahtte VSBST-ODD ;
njunjágahttem:njunjágahtte VSBST-ODD ;
ulmutjahttem:ulmutjahtte VSBST-ODD ;
giella#arvusmahttem:giella#arvusmahtte VSBST-ODD ;
arvusmahttem:arvusmahtte VSBST-ODD ;
oahpásmahttem:oahpásmahtte VSBST-ODD ;
ådåsmahttem:ådåsmahtte VSBST-ODD ;
åvddånahttem:åvddånahtte VSBST-ODD ;
buohtastahttem:buohtastahtte VSBST-ODD ;
tjalmostahttem:tjalmostahtte VSBST-ODD ;
buorástahttem:buorástahtte VSBST-ODD ;
hivástahttem:hivástahtte VSBST-ODD ;
biehttem:biehtte VSBST-ODD ;
ás0sjeduhttem:ás'sjeduhtte VSBST-ODD ;
vierojduhttem:vierojduhtte VSBST-ODD ;
ráfájduhttem:ráfájduhtte VSBST-ODD ;
ás0sjájduhttem:ás'sjájduhtte VSBST-ODD ;
ietjájduhttem:ietjájduhtte VSBST-ODD ;
sjuvtjaguhttem:sjuvtjaguhtte VSBST-ODD ;
ás0sjáskuhttem:ás'sjáskuhtte VSBST-ODD ;
garrastuhttem:garrastuhtte VSBST-ODD ;
ájlistuhttem:ájlistuhtte VSBST-ODD ;
nuppástuhttem:nuppástuhtte VSBST-ODD ;
ådåstuhttem:ådåstuhtte VSBST-ODD ;
måvtåstuhttem:måvtåstuhtte VSBST-ODD ;
hiejttem:hiejtte VSBST-ODD ;
guojttem:guojtte VSBST-ODD ;
ándagis#luojttem:ándagis#luojtte VSBST-ODD ;
vuojttem:vuojtte VSBST-ODD ;
jiedna#báddim:jiedna#báddi VSBST-ODD ;
låddim:låddi VSBST-ODD ;
duobbmo#tjielggim:duobbmo#tjielggi VSBST-ODD ;
luonndo#suoddjim:luonndo#suoddji VSBST-ODD ;
diedjim:diedjim GAHPER ; !+SgNomCmp +DefSgGenCmp +DefPlGenCmp +SgNomLeft +SgGenLeft +PlGenLeft
álmmuk#válljim:álmmuk#vállji VSBST-ODD ;
válljim:vállji VSBST-ODD ;
dálvve#guol0lim:dálvve#guol'li VSBST-ODD ;
guol0lim:guol'li VSBST-ODD ;
æl0lim:æl'li VSBST-ODD ;
vuodna#guollim:vuodna#guolli VSBST-ODD ;
giella#nannim:giella#nanni VSBST-ODD ;
nannim:nanni VSBST-ODD ;
máhtudak#låpptim:máhtudak#låppti VSBST-ODD ;
máhtto#låpptim:máhtto#låppti VSBST-ODD ;
fiesstim:fiessti VSBST-ODD ;
hiergge#vuodjem:hiergge#vuodj VSBST-ODD ;
muorjem VSBST-ODD ;
sievvem VSBST-ODD ;
skieddim VSBST-ODD ;
slierggim VSBST-ODD ;
biejvve#slierggim VSBST-ODD ;
nisskim VSBST-ODD ;
miesse#mærkkom:miesse#mærkkom VSBST-ODD ;
gilppom VSBST-ODD ;
láhppum VSBST-ODD ;
oajbbom:oajbbo VSBST-ODD ;
oaggom:oaggo VSBST-ODD ;
ájggom:ájggo VSBST-ODD ;
muorra#sárggom:muorra#sárggo VSBST-ODD ;
bákte#sárggom:bákte#sárggo VSBST-ODD ;
giella#lávggom:giella#lávggo VSBST-ODD ;
lávggom:lávggo VSBST-ODD ;
luodjom:luodjo VSBST-ODD ;
hiehte#gádjom:hiehte#gádjo VSBST-ODD ;
váksjom:váksjo VSBST-ODD ;
rájadus#gåhttjom:rájadus#gåhttjo VSBST-ODD ;
gåhttjom:gåhttjo VSBST-ODD ;
snjissjkom:snjissjko VSBST-ODD ;
vokálla#sihkkom:vokálla#sihkko VSBST-ODD ;
mærkkom:mærkko VSBST-ODD ;
oabllom:oabllo VSBST-ODD ;
sálmma#lávllom:sálmma#lávllo VSBST-ODD ;
hievedus#lávllom:hievedus#lávllo VSBST-ODD ;
lávllom:lávllo VSBST-ODD ;
ándagis#ádnom:ándagis#ádno VSBST-ODD ;
iesj#vuornnom:iesj#vuornno VSBST-ODD ;
vuornnom:vuornno VSBST-ODD ;
åvddålij#sárnnom:åvddålij#sárnno VSBST-ODD ;
jåhtte#viessom:jåhtte#viesso VSBST-ODD ;
aktan#viessom:aktan#viesso VSBST-ODD ;
viessom:viesso VSBST-ODD ;
giella#målssom:giella#målsso VSBST-ODD ;
várre#gibttsom:várre#gibttso VSBST-ODD ;
gibttsom:gibttso VSBST-ODD ;
giesse#guohtom:giesse#guohto VSBST-ODD ;
dálvve#guohtom:dálvve#guohto VSBST-ODD ;
boatsoj#guohtom:boatsoj#guohto VSBST-ODD ;
ællo#guohtom:ællo#guohto VSBST-ODD ;
guohtom:guohto VSBST-ODD ;
duosstom:duossto VSBST-ODD ;
friddjavuoda#rievvom:friddjavuoda#rievvo VSBST-ODD ;
fábmo#rievvom:fábmo#rievvo VSBST-ODD ;
buollám:buollá VSBST-ODD ;
dåbddåm:dåbddå VSBST-ODD ;
tæksta#låhkåm:tæksta#låhkå VSBST-ODD ;
sjávo#låhkåm:sjávo#låhkå VSBST-ODD ;
jieddnás#låhkåm:jieddnás#låhkå VSBST-ODD ;
låhkåm:låhkå VSBST-ODD ;
ruhta#gållåm:ruhta#gållå VSBST-ODD ;
jårråm:jårrå VSBST-ODD ;
åhtsåm:åhtså VSBST-ODD ;
gåhttsåm:gåhttså VSBST-ODD ;
komedi^a NOADE ;
kaka^o NOADE ;
mirrá NOADE ;
nikolaita NOADE ; !+SgNomCmp +SgGenCmp +PlGenCmp
vahkko#blade NOADE ;
keruba NOADE ; !+SgNomCmp +SgGenCmp +PlGenCmp
geda NOADE ;
mieda NOADE ;
fylka#mánne NOADE ; !+SgNomCmp +SgGenCmp +PlGenCmp
nieda NOADE ;
hægga#nieda NOADE ;
nielgge#nieda NOADE ;
sielo#nieda NOADE ;
sleda NOADE ;
luoda NOADE ;
báda NOADE ;
sjokoláda NOADE ;
sjukláda NOADE ;
biebbmo#sjokoláda NOADE ;
gráda NOADE ;
stáda NOADE ; !+SgNomCmp +SgGenCmp +PlGenCmp
årut#stáda NOADE ; !+SgNomCmp +SgGenCmp +PlGenCmp
biras#stáda NOADE ; !+SgNomCmp +SgGenCmp +PlGenCmp
oajvve#stáda NOADE ; !+SgNomCmp +SgGenCmp +PlGenCmp
låda NOADE ;
råda NOADE ; !+SgNomCmp +SgGenCmp +PlGenCmp
biegga#råda NOADE ; !+SgNomCmp +SgGenCmp +PlGenCmp
siejbek#alfa NOADE ;
pedagoga NOADE ; !+SgNomCmp +SgGenCmp +PlGenCmp
synagoga NOADE ;
kataloga NOADE ;
ge^ologa NOADE ; !+SgNomCmp +SgGenCmp +PlGenCmp
ge^olåga NOADE ; !+SgNomCmp +SgGenCmp +PlGenCmp
arke^ologa NOADE ; !+SgNomCmp +SgGenCmp +PlGenCmp
te^ologa NOADE ; !+SgNomCmp +SgGenCmp +PlGenCmp
psykologa NOADE ; !+SgNomCmp +SgGenCmp +PlGenCmp
prologa NOADE ;
grehka NOADE ; !+SgNomCmp +SgGenCmp +PlGenCmp
klimáksa NOADE ;
trápsa NOADE ;
klássa NOADE ; !+SgNomCmp +DefSgGenCmp +PlGenCmp
essa^ya NOADE ;
made NOADE ;
háhkamade NOADE ;
skoade NOADE ;
noade NOADE ;
láttak#noade NOADE ;
rájdde NOADE ; !+SgNomCmp +SgGenCmp +PlGenCmp
side NOADE ;
huode NOADE ;
muode NOADE ;
sielo#muode NOADE ;
tjude NOADE ; !+SgNomCmp +SgGenCmp +PlGenCmp
dáde NOADE ;
mánáj#bláde NOADE ;
vahkko#bláde NOADE ;
ráde NOADE ; !+SgNomCmp +DefSgGenCmp +PlGenCmp
giella#ráde NOADE ; !+SgNomCmp +DefSgGenCmp +PlGenCmp
stáhta#ráde NOADE ; !+SgNomCmp +DefSgGenCmp +PlGenCmp
sáme#dikke#ráde NOADE ; !+SgNomCmp +DefSgGenCmp +PlGenCmp
oahppij#ráde NOADE ; !+SgNomCmp +DefSgGenCmp +PlGenCmp
rijddo#tjoavddem#ráde NOADE ; !+SgNomCmp +DefSgGenCmp +PlGenCmp
såbadim#ráde NOADE ; !+SgNomCmp +DefSgGenCmp +PlGenCmp
girkko#ráde NOADE ; !+SgNomCmp +DefSgGenCmp +PlGenCmp
kultur#ráde NOADE ; !+SgNomCmp +DefSgGenCmp +PlGenCmp
tjoaggulvis#ráde NOADE ; !+SgNomCmp +DefSgGenCmp +PlGenCmp
æjgát#ráde NOADE ; !+SgNomCmp +DefSgGenCmp +PlGenCmp
!rávstáde NOADE ; !Proper
ráfe NOADE ;
idja#ráfe NOADE ;
sielo#ráfe NOADE ;
oarjje MUORRA ; !+SgNomCmp +SgGenCmp +PlGenCmp
sahkke NOADE ; !+SgNomCmp +SgGenCmp +PlGenCmp
laddne NOADE ;
oar0re:oar're NOADE ; !+SgNomCmp +SgGenCmp +PlGenCmp
tjier0re:tjier're NOADE ; !+SgNomCmp +SgGenCmp +PlGenCmp
hur0re:hur're NOADE ; !+SgNomCmp +SgGenCmp +PlGenCmp
hár0re:hár're NOADE ; !+SgNomCmp +SgGenCmp +PlGenCmp
moarsse NOADE ; !+SgNomCmp +SgGenCmp +PlGenCmp
biddno#moarsse NOADE ; !+SgNomCmp +SgGenCmp +PlGenCmp
goahttse NOADE ;
rahte NOADE ;
bijlla#rahte NOADE ;
ruovdde#rahte NOADE ;
návsste NOADE ;
stráv0ve:stráv've NOADE ;
rávve NOADE ;
hudi NOADE ; !+SgNomCmp +SgGenCmp +PlGenCmp
skiri NOADE ; !+SgNomCmp +SgGenCmp +PlGenCmp
glivi NOADE ; !+SgNomCmp +SgGenCmp +PlGenCmp
spoado NOADE ;
soado NOADE ;
hárddo NOADE ;
tjåggŋe#hárddo NOADE ;
rido NOADE ;
muohta#rido NOADE ;
balldo NOADE ;
jiegŋa#balldo NOADE ;
hilldo NOADE ;
snálldo NOADE ;
buodo NOADE ;
biesta#buodo NOADE ;
giergge#buodo NOADE ;
tjáhtje#buodo NOADE ;
vuodo NOADE ;
gáma#vuodo NOADE ;
giehta#vuodo NOADE ;
juolgge#vuodo NOADE ;
iellem#vuodo NOADE ;
viessom#vuodo NOADE ;
árvvo#vuodo NOADE ;
fiervvá#vuodo NOADE ;
tjårmmå#vuodo NOADE ;
ládo NOADE ;
ájvve#ládo NOADE ;
mádo NOADE ; !+SgNomCmp +SgGenCmp +PlGenCmp
gådo NOADE ;
nådo NOADE ;
lájgge#nådo NOADE ;
slædo NOADE ;
sædo NOADE ;
dáfo NOADE ; !+SgNomCmp +SgGenCmp +PlGenCmp
válgga#dáfo NOADE ; !+SgNomCmp +SgGenCmp +PlGenCmp
jienastim#dáfo NOADE ; !+SgNomCmp +SgGenCmp +PlGenCmp
rivggo NOADE ; !+SgNomCmp +SgGenCmp +PlGenCmp
vuododim#bágo NOADE ;
aho NOADE ;
áksjo NOADE ;
muhkko NOADE ;
girkko NOADE ;
irgge NOADE ; !+SgNomCmp +SgGenCmp +PlGenCmp
fáddno NOADE ;
birsso NOADE ;
mársso NOADE ;
ájvve#mársso NOADE ;
láhtto NOADE ;
tjuovgga#láhtto NOADE ;
sjuváj#láhtto NOADE ;
suoggŋo NOADE ;
gidá NOADE ; !+SgNomCmp +SgGenCmp +PlGenCmp
galssja#gidá NOADE ; !+SgNomCmp +SgGenCmp +PlGenCmp
svidá NOADE ; !+SgNomCmp +SgGenCmp +PlGenCmp
pánndá NOADE ; !+SgNomCmp +SgGenCmp +PlGenCmp
budá NOADE ;
juvdá NOADE ; !+SgNomCmp +SgGenCmp +PlGenCmp
skádá NOADE ;
spádá NOADE ;
vádá NOADE ;
hægga#vádá NOADE ;
guossa#biddjá NOADE ; !+SgNomCmp +SgGenCmp +PlGenCmp
gadtsa#biddjá NOADE ; !+SgNomCmp +SgGenCmp +PlGenCmp
vuoppta#biddjá NOADE ; !+SgNomCmp +SgGenCmp +PlGenCmp
badoj#biddjá NOADE ; !+SgNomCmp +SgGenCmp +PlGenCmp
alek#biddjá NOADE ; !+SgNomCmp +SgGenCmp +PlGenCmp
råhto#biddjá NOADE ; !+SgNomCmp +SgGenCmp +PlGenCmp
tjáhppis#biddjá NOADE ; !+SgNomCmp +SgGenCmp +PlGenCmp
oarjjá MUORRA ;
gussjká NOADE ; !+SgNomCmp +SgGenCmp +PlGenCmp
sulá NOADE ;
rábmá NOADE ;
drámá NOADE ;
muohtá NOADE ; !+SgNomCmp +SgGenCmp +PlGenCmp
antologija ALLEGORI ;
bio^grafija:bio^grafi ALLEGORI ;
etno^grafija:etno^grafi ALLEGORI ;
filosofija:filosofi ALLEGORI ;
analogija:analogi ALLEGORI ;
ge^ologija:ge^ologi ALLEGORI ;
arke^ologija:arke^ologi ALLEGORI ;
te^ologija:te^ologi ALLEGORI ;
morfologija:morfologi ALLEGORI ;
biologija:biologi ALLEGORI ;
psykologija:psykologi ALLEGORI ;
diehto#teknologija:diehto#teknologi ALLEGORI ;
fonologija:fonologi ALLEGORI ;
liturgija:liturgi ALLEGORI ;
kemija:kemi ALLEGORI ;
ekonomija:ekonomi ALLEGORI ;
kåserija:kåseri ALLEGORI ;
te^orija:te^ori ALLEGORI ;
allegorija:allegori ALLEGORI ;
po^esija:po^esi ALLEGORI ;
lagos#demo^kratija:lagos#demo^krati ALLEGORI ; !+SgNomCmp +DefSgGenCmp +PlGenCmp
demo^kratija:demo^krati ALLEGORI ; !+SgNomCmp +DefSgGenCmp +PlGenCmp
váksjudim#politija:váksjudim#politi ALLEGORI ; !+SgNomCmp +DefSgGenCmp +PlGenCmp
politija:politi ALLEGORI ; !+SgNomCmp +DefSgGenCmp +PlGenCmp
!derdaj:dærd DERDAJ ; !adverb
sjuváj:sjuv DERDAJ ;
ålggolij:ålggol JIHPELIJ ; !+SgNomCmp +SgGenCmp +PlGenCmp
váhpálij:váhpál JIHPELIJ ; !+SgNomCmp +SgGenCmp +PlGenCmp
oarjjelij:oarjjel JIHPELIJ ; !+SgNomCmp +SgGenCmp +PlGenCmp
badjelij:badjel JIHPELIJ ; !+SgNomCmp +SgGenCmp +PlGenCmp
jihpelij:jihpel JIHPELIJ ; !+SgNomCmp +SgGenCmp +PlGenCmp
lullilij:lullil JIHPELIJ ; !+SgNomCmp +SgGenCmp +PlGenCmp
árbulij:árbul JIHPELIJ ; !+SgNomCmp +SgGenCmp +PlGenCmp
hekkulij:hekkul JIHPELIJ ; !+SgNomCmp +SgGenCmp +PlGenCmp
gehtsulij:gehtsul JIHPELIJ ; !+SgNomCmp +SgGenCmp +PlGenCmp
soajálij:soajál JIHPELIJ ; !+SgNomCmp +SgGenCmp +PlGenCmp
æhpárij:æhpár JIHPELIJ ; !+SgNomCmp +SgGenCmp +PlGenCmp
guovsoj#vuojoj:guovsoj#vuodjo GUOVSOJVUOJOJ ; !+SgNomCmp +SgGenCmp +DefPlGenCmp
guottoj:guoddu SUOLOJ ;
sáttoj:sáddu SUOLOJ ;
guokkoj:guoggu SUOLOJ ;
ruorkoj:ruorkku SUOLOJ ; !+SgNomCmp +SgGenCmp +DefPlGenCmp
bakkoj:baggu SUOLOJ ; !+SgNomCmp +SgGenCmp +PlGenCmp
tsuoppoj:tsuobbu SUOLOJ ; !+SgNomCmp +SgGenCmp +PlGenCmp
guorgoj:guorggu SUOLOJ ; !+SgNomCmp +SgGenCmp +PlGenCmp
njurgoj:njurggu SUOLOJ ; !+SgNomCmp +SgGenCmp +PlGenCmp
snjurgoj:snjurggu SUOLOJ ; !+SgNomCmp +SgGenCmp +PlGenCmp
vahta#tjoavtjoj:vahta#tjoaktju SUOLOJ ; !+SgNomCmp +SgGenCmp +PlGenCmp
gieva#tjoavtjoj:gieva#tjoaktju SUOLOJ ; !+SgNomCmp +SgGenCmp +PlGenCmp
vuovdde#tjoavtjoj:vuovdde#tjoaktju SUOLOJ ; !+SgNomCmp +SgGenCmp +PlGenCmp
jiegge#tjoavtjoj:jiegge#tjoaktju SUOLOJ ; !+SgNomCmp +SgGenCmp +PlGenCmp
ruoppsis#juolg#tjoavtjoj:ruoppsis#juolg#tjoaktju SUOLOJ ; !+SgNomCmp +SgGenCmp +PlGenCmp
ruodná#juolg#tjoavtjoj:ruodná#juolg#tjoaktju SUOLOJ ; !+SgNomCmp +SgGenCmp +PlGenCmp
tjáhppis#tjoavtjoj:tjáhppis#tjoaktju SUOLOJ ; !+SgNomCmp +SgGenCmp +PlGenCmp
fiervvá#tjoavtjoj:fiervvá#tjoaktju SUOLOJ ; !+SgNomCmp +SgGenCmp +PlGenCmp
tjoavtjoj:tjoaktju SUOLOJ ; !+SgNomCmp +SgGenCmp +PlGenCmp
luorkoj:luorkku SUOLOJ ; !+SgNomCmp +SgGenCmp +DefPlGenCmp
skádasa#suoloj:skádasa#suollu SUOLOJ ; !+SgNomCmp +SgGenCmp
!guomoj:guobbmu SUOLOJ ; !we have guomoj:guobbmu  GUOMOJ
guolmoj:guolmmu SUOLOJ ; !+SgNomCmp +SgGenCmp
guosmoj:guossmu SUOLOJ ;
ænoj:æddnu SUOLOJ ; !+SgNomCmp +SgGenCmp +PlGenCmp
idedis#guovsoj:idedis#guoksu SUOLOJ ; !+SgNomCmp +SgGenCmp
iehkedis#guovsoj:iehkedis#guoksu SUOLOJ ; !+SgNomCmp +SgGenCmp
guovsoj:guoksu SUOLOJ ; !+SgNomCmp +SgGenCmp +DefPlGenCmp
sádjo#ålmåj:sádjo#ålmå SUOLOJ ; !+SgNomCmp +SgGenCmp +PlGenCmp
bargg#ålmåj:bargg#ålmå SUOLOJ ; !+SgNomCmp +SgGenCmp +PlGenCmp
merra#ålmåj:merra#ålmmå SUOLOJ ; !+SgNomCmp +SgGenCmp +PlGenCmp
virgge#ålmåj:virgge#ålmmå SUOLOJ ; !+SgNomCmp +SgGenCmp +PlGenCmp
alemus#ålmåj:alemus#ålmmå SUOLOJ ; !+SgNomCmp +SgGenCmp +PlGenCmp
soahte#ålmåj:soahte#ålmmå SUOLOJ ; !+SgNomCmp +SgGenCmp +PlGenCmp
gállasj#ålmåj:gállasj#ålmmå SUOLOJ ; !+SgNomCmp +SgGenCmp +PlGenCmp
guládallam#ålmåj:guládallam#ålmmå SUOLOJ ; !+SgNomCmp +SgGenCmp +PlGenCmp
doarro#ålmåj:doarro#ålmmå SUOLOJ ; !+SgNomCmp +SgGenCmp +PlGenCmp
rájadus#ålmåj:rájadus#ålmmå SUOLOJ ; !+SgNomCmp +SgGenCmp +PlGenCmp
åhpadus#ålmåj:åhpadus#ålmmå SUOLOJ ; !+SgNomCmp +SgGenCmp +PlGenCmp
ámmát#ålmåj:ámmát#ålmmå SUOLOJ ; !+SgNomCmp +SgGenCmp +PlGenCmp
guomoj:guobbmu  GUOMOJ ;
dábma#boatsoj:dábma#boahttsu GUOMOJ ; !+SgNomCmp +SgGenCmp +PlGenCmp
gæhttjo#boatsoj:gæhttjo#boahttsu GUOMOJ ; !+SgNomCmp +SgGenCmp +PlGenCmp
viessomuj:viessom VIESSOMUJ ;
låhkåmuj:låhkåm VIESSOMUJ ;
ruhta#birástak+N+Sg+Nom:ruhta#birástak K ;
ájnadahka+N+Sg+Nom:ájnadak K ;
bierjjedahka+N+Sg+Nom:bierjjedak K ;
gámaldahka+N+Sg+Nom:gámaldak K ;
basáldahka+N+Sg+Nom:basáldak K ;
vattáldahka+N+Sg+Nom:vattáldak K ;
mánnodahka+N+Sg+Nom:mánnodak K ;
valludahka+N+Sg+Nom:valludak K ;
belludahka+N+Sg+Nom:belludak K ;
dævgádahka+N+Sg+Nom:dævgádak K ;
dievválahka+N+SG+Nom:dievválak K ;
dijstahka+N+SG+Nom:dijstak K ;
jugástahka+N+Sg+Nom:jugástak K ;
lávvodat+N+Sg+Nom:lávvodat K ;
diskotehkka:diskote APOTEK ;
apotehkka:apote APOTEK ; !+SgNomCmp +DefSgGenCmp +PlGenCmp
epihkka:epi APOTEK ;
kajáhkka ANTIKK ;
grafihkka:grafi ANTIKK ;
trafihkka:trafi ANTIKK ;
sierra#pedagogihkka:sierra#pedagogi ANTIKK ;
pedagogihkka:pedagogi ANTIKK ;
katolihkka:katoli ANTIKK ; !+SgNomCmp +SgGenCmp +PlGenCmp
botanihkka:botani ANTIKK ;
teknihkka:tekni ANTIKK ;
kronihkka:kroni ANTIKK ;
fabrihkka:fabri ANTIKK ;
rubrihkka:rubri ANTIKK ;
retorihkka:retori ANTIKK ;
lyrihkka:lyri ANTIKK ;
musihkka:musi ANTIKK ;
fysihkka:fysi ANTIKK ;
matematihkka:matemati ANTIKK ;
grammatihkka:grammati ANTIKK ;
informatihkka:informati ANTIKK ;
etihkka:eti ANTIKK ;
po^etihkka:po^eti ANTIKK ;
fonetihkka:foneti ANTIKK ;
estetihkka:esteti ANTIKK ;
rijka#politihkka:rijka#politi ANTIKK ;
guovllo#politihkka:guovllo#politi ANTIKK ;
æládus#politihkka:æládus#politi ANTIKK ;
politihkka:politi ANTIKK ;
fáhka#didaktihkka:fáhka#didakti ANTIKK ;
didaktihkka:didakti ANTIKK ;
antihkka:anti ANTIKK ;
semantihkka:semanti ANTIKK ;
romantihkka:romanti ANTIKK ;
plastihkka:plasti ANTIKK ;
journalistihkka:journalisti ANTIKK ;
statistihkka:statisti ANTIKK ;
lingvistihkka:lingvisti ANTIKK ;
gårdal:goarddal9 GÅRDAL ;
tekstijlla:teksti TEKSTIL ;
parabåvllå:parab PISTOL ;
piståvllå:pist PISTOL ;
systebma:syste SYSTEM ;
jiedna#dibme:jiedna#d VSBST-EVEN ;
hiebadibme:hiebad VSBST-EVEN ;
ådåsis#væddjádibme:ådåsis#væddjád VSBST-EVEN ;
såbadibme:såbad VSBST-EVEN ;
suddadibme:suddad VSBST-EVEN ;
láhka#rievddadibme:láhka#rievddad VSBST-EVEN ;
vokálla#rievddadibme:vokálla#rievddad VSBST-EVEN ;
jiedna#rievddadibme:jiedna#rievddad VSBST-EVEN ;
sebrudak#rievddadibme:sebrudak#rievddad VSBST-EVEN ;
rievddadibme:rievddad VSBST-EVEN ;
ávddadibme:ávddad VSBST-EVEN ;
tjuodjelibme:tjuodjel VSBST-EVEN ;
bajás#tjuodtjelibme:bajás#tjuodtjel VSBST-EVEN ;
iesselibme:iessel VSBST-EVEN ;
fábmálibme:fábmál VSBST-EVEN ;
belut#jåhtålibme:belut#jåhtål VSBST-EVEN ;
stålastibme:stålast VSBST-EVEN ;
ájlestibme:ájlest VSBST-EVEN ;
jårgistibme:jårgist VSBST-EVEN ;
ájlistibme:ájlist VSBST-EVEN ;
nanostibme:nanost VSBST-EVEN ;
gaskustibme:gaskust VSBST-EVEN ;
barggo#gaskustibme:barggo#gaskust VSBST-EVEN ;
aktu#dåbdåstibme:aktu#dåbdåst VSBST-EVEN ;
diehto#juohkem#háldadibme:diehto#juohkem#háldad VSBST-EVEN ;
luonndo#háldadibme:luonndo#háldad VSBST-EVEN ;
háldadibme:háldad VSBST-EVEN ;
álgadibme:álgad VSBST-EVEN ;
ruhta#juogadibme:ruhta#juogad VSBST-EVEN ;
juogadibme:juogad VSBST-EVEN ;
idjadibme:idjad VSBST-EVEN ;
dádjadibme:dádjad VSBST-EVEN ;
loahppa#tjuojadibme:loahppa#tjuojad VSBST-EVEN ;
álggo#tjuojadibme:álggo#tjuojad VSBST-EVEN ;
vuojadibme:vuojad VSBST-EVEN ;
girjadibme:girjad VSBST-EVEN ;
sjåptjadibme:sjåptjad VSBST-EVEN ;
báhko#sjåpkadibme:báhko#sjåpkad VSBST-EVEN ;
sjåpkadibme:sjåpkad VSBST-EVEN ;
muoladibme:muolad VSBST-EVEN ;
luossa#biebmadibme:luossa#biebmad VSBST-EVEN ;
guolle#biebmadibme:guolle#biebmad VSBST-EVEN ;
jáddi#biebmadibme:jáddi#biebmad VSBST-EVEN ;
biebmadibme:biebmad VSBST-EVEN ;
dåjmadibme:dåjmad VSBST-EVEN ;
nammadibme:nammad VSBST-EVEN ;
gánnadibme:gávnnad VSBST-EVEN ;
jåvllå#låhpadibme:jåvllå#låhpad VSBST-EVEN ;
arvvadibme:arvvad VSBST-EVEN ;
navoldibme:navold VSBST-EVEN ;
mássjkodibme:mássjkod VSBST-EVEN ;
tjiegnodibme:tjiegnod VSBST-EVEN ;
sáhka#vuorrodibme:vuorrod VSBST-EVEN ;
bádudibme:bádud VSBST-EVEN ;
vájkudibme:vájkud VSBST-EVEN ;
adádibme:adád VSBST-EVEN ;
dåssjådibme:dåssjåd VSBST-EVEN ;
ruhta#dåmadibme:ruhta#dåmad VSBST-EVEN ;
dåmadibme:dåmad VSBST-EVEN ;
månadibme:månad VSBST-EVEN ;
doarjja#åhpadibme:doarjja#åhpad VSBST-EVEN ;
giella#åhpadibme:giella#åhpad VSBST-EVEN ;
sierra#åhpadibme:sierra#åhpad VSBST-EVEN ;
låhkåm#åhpadibme:låhkåm#åhpad VSBST-EVEN ;
iellem#vuojno#åhpadibme:iellem#vuojno#åhpad VSBST-EVEN ;
guhkás#åhpadibme:guhkás#åhpad VSBST-EVEN ;
åhpadibme:åhpad VSBST-EVEN ;
javlla#låhpadibme:javlla#låhpad VSBST-EVEN ;
låhpadibme:låhpad VSBST-EVEN ;
sieradibme:sierad VSBST-EVEN ;
rihtsadibme:rihtsad VSBST-EVEN ;
bargguj#máhtsadibme:bargguj#máhtsad VSBST-EVEN ;
ásadibme:ásad VSBST-EVEN ;
sjiehtadibme:sjiehtad VSBST-EVEN ;
doajmma#ruhtadibme:doajmma#ruhtad VSBST-EVEN ;
iesj#ruhtadibme:iesj#ruhtad VSBST-EVEN ;
oahppo#ruhtadibme:oahppo#ruhtad VSBST-EVEN ;
ruhtadibme:ruhtad VSBST-EVEN ;
mastadibme:mastad VSBST-EVEN ;
gástadibme:gástad VSBST-EVEN ;
skálltjo#sjattadibme:skálltjo#sjattad VSBST-EVEN ;
sjattadibme:sjattad VSBST-EVEN ;
mielkke#buvtadibme:mielkke#buvtad VSBST-EVEN ;
guolle#buvtadibme:guolle#buvtad VSBST-EVEN ;
buvtadibme:buvtad VSBST-EVEN ;
dejvadibme:dejvad VSBST-EVEN ;
njuovadibme:njuovad VSBST-EVEN ;
oajvvadibme:oajvvad VSBST-EVEN ;
tjáhtje#dulvvadibme:tjáhtje#dulvvad VSBST-EVEN ;
dulvvadibme:dulvvad VSBST-EVEN ;
dálvvadibme:dálvvad VSBST-EVEN ;
sávadibme:sávad VSBST-EVEN ;
vuojŋadibme:vuojŋad VSBST-EVEN ;
álbedibme:álbed VSBST-EVEN ;
diededibme:dieded VSBST-EVEN ;
miededibme:mieded VSBST-EVEN ;
vijdedibme:vijded VSBST-EVEN ;
ás0sje#åvdedibme:ás'sje#åvded VSBST-EVEN ;
doajmma#jådedibme:doajmma#jåded VSBST-EVEN ;
ás0sje#jådedibme:ás'sje#jåded VSBST-EVEN ;
jådedibme:jåded VSBST-EVEN ;
tjuolo#moalgedibme:tjuolo#moalged VSBST-EVEN ;
moalgedibme:moalged VSBST-EVEN ;
sjivnnjedibme:sjivnnjed VSBST-EVEN ;
gártjedibme:gártjed VSBST-EVEN ;
vokálla#guhkedibme:vokálla#guhked VSBST-EVEN ;
guhkedibme:guhked VSBST-EVEN ;
bilkkedibme:bilkked VSBST-EVEN ;
aledibme:aled VSBST-EVEN ;
sjålledibme:sjålled VSBST-EVEN ;
dásse#vuoledibme:dásse#vuoled VSBST-EVEN ;
tjáledibme:tjáled VSBST-EVEN ;
vokálla#oanedibme:vokálla#oaned VSBST-EVEN ;
diftoaŋŋa#oanedibme:diftoaŋŋa#oaned VSBST-EVEN ;
oanedibme:oaned VSBST-EVEN ;
guddnedibme:guddned VSBST-EVEN ;
binnedibme:binned VSBST-EVEN ;
sárnnedibme:sárnned VSBST-EVEN ;
unnedibme:unned VSBST-EVEN ;
doajmma#hieredibme:doajmma#hiered VSBST-EVEN ;
buoredibme:buored VSBST-EVEN ;
stuoredibme:stuored VSBST-EVEN ;
hadde#mierredibme:hadde#mierred VSBST-EVEN ;
ájgge#mierredibme:ájgge#mierred VSBST-EVEN ;
iesj#mierredibme:iesj#mierred VSBST-EVEN ;
mierredibme:mierred VSBST-EVEN ;
lasedibme:lased VSBST-EVEN ;
tjuovgga#gåvvå#vuosedibme:tjuovgga#gåvvå#vuosed VSBST-EVEN ;
vuosedibme:vuosed VSBST-EVEN ;
givsedibme:givsed VSBST-EVEN ;
hiejtedibme:hiejted VSBST-EVEN ;
hievedibme:hieved VSBST-EVEN ;
ás0sje#gárvedibme:ás'sje#gárved VSBST-EVEN ;
gárvedibme:gárved VSBST-EVEN ;
buolvvedibme:buolvved VSBST-EVEN ;
maŋedibme:maŋed VSBST-EVEN ;
jårbbidibme:jårbbid VSBST-EVEN ;
háddidibme:háddid VSBST-EVEN ;
álmmuk#tjuovggidibme:álmmuk#tjuovggid VSBST-EVEN ;
tjuovggidibme:tjuovggid VSBST-EVEN ;
hárjjidibme:hárjjid VSBST-EVEN ;
dåhkkidibme:dåhkkid VSBST-EVEN ;
håhkkidibme:håhkkid VSBST-EVEN ;
bálkkidibme:bálkkid VSBST-EVEN ;
duol0lidibme:duol'lid VSBST-EVEN ;
ål0lidibme:ål'lid VSBST-EVEN ;
rájnnidibme:rájnnid VSBST-EVEN ;
guos0sidibme:guos'sid VSBST-EVEN ;
ánssidibme:ánssid VSBST-EVEN ;
aktidibme:aktid VSBST-EVEN ;
gåv0vidibme:gåv'vid VSBST-EVEN ;
hálijdibme:hálijd VSBST-EVEN ;
biejvve#mårijdibme:biejvve#mårijd VSBST-EVEN ;
bahojdibme:bahojd VSBST-EVEN ;
vájaldibme:vájald VSBST-EVEN ;
åskeldibme:åskeld VSBST-EVEN ;
maneldibme:maneld VSBST-EVEN ;
vuosteldibme:vuosteld VSBST-EVEN ;
budáldibme:budáld VSBST-EVEN ;
gærddodibme:gærddod VSBST-EVEN ;
gidodibme:gidod VSBST-EVEN ;
vidodibme:vidod VSBST-EVEN ;
vuododibme:vuodod VSBST-EVEN ;
hædodibme:hædod VSBST-EVEN ;
bieggodibme:bieggod VSBST-EVEN ;
bigodibme:bigod VSBST-EVEN ;
vágodibme:vágod VSBST-EVEN ;
oadjodibme:oadjod VSBST-EVEN ;
vuodjodibme:vuodjod VSBST-EVEN ;
nuoskodibme:nuoskod VSBST-EVEN ;
ruhta#juollodibme:ruhta#juollod VSBST-EVEN ;
lasse#juollodibme:lasse#juollod VSBST-EVEN ;
juollodibme:juollod VSBST-EVEN ;
almodibme:almod VSBST-EVEN ;
nanodibme:nanod VSBST-EVEN ;
stálpodibme:stálpod VSBST-EVEN ;
vuorodibme:vuorod VSBST-EVEN ;
garrodibme:garrod VSBST-EVEN ;
ulmusj#muorrodibme:ulmusj#muorrod VSBST-EVEN ;
muorrodibme:muorrod VSBST-EVEN ;
gievrrodibme:gievrrod VSBST-EVEN ;
værrodibme:værrod VSBST-EVEN ;
guos0sodibme:guos'sod VSBST-EVEN ;
bisodibme:bisod VSBST-EVEN ;
oatsodibme:oatsod VSBST-EVEN ;
nihtodibme:nihtod VSBST-EVEN ;
usstodibme:usstod VSBST-EVEN ;
dættodibme:dættod VSBST-EVEN ;
doalvodibme:doalvod VSBST-EVEN ;
tjiegŋodibme:tjiegŋod VSBST-EVEN ;
vándardibme:vándard VSBST-EVEN ;
suonjardibme:suonjard VSBST-EVEN ;
sáŋardibme:sáŋard VSBST-EVEN ;
skidárdibme:skidárd VSBST-EVEN ;
utjárdibme:utjárd VSBST-EVEN ;
vedudibme:vedud VSBST-EVEN ;
skuldudibme:skuldud VSBST-EVEN ;
værbba#suorgudibme:værbba#suorgud VSBST-EVEN ;
báhko#suorgudibme:báhko#suorgud VSBST-EVEN ;
suorgudibme:suorgud VSBST-EVEN ;
tjuovgudibme:tjuovgud VSBST-EVEN ;
váksjudibme:váksjud VSBST-EVEN ;
tsehkudibme:tsehkud VSBST-EVEN ;
vájkkudibme:vájkkud VSBST-EVEN ;
dálkudibme:dálkud VSBST-EVEN ;
vuorkudibme:vuorkud VSBST-EVEN ;
sjuoludibme:sjuolud VSBST-EVEN ;
nuoraj#lånudibme:nuoraj#lånud VSBST-EVEN ;
lånudibme:lånud VSBST-EVEN ;
målsudibme:målsud VSBST-EVEN ;
lihtudibme:lihtud VSBST-EVEN ;
fásstudibme:fásstud VSBST-EVEN ;
divudibme:divud VSBST-EVEN ;
hedja#ávvudibme:hedja#ávvud VSBST-EVEN ;
ávvudibme:ávvud VSBST-EVEN ;
vuorbbádibme:vuorbbád VSBST-EVEN ;
tjadádibme:tjadád VSBST-EVEN ;
gærddádibme:gærddád VSBST-EVEN ;
hávddádibme:hávddád VSBST-EVEN ;
bagádibme:bagád VSBST-EVEN ;
ådåsis#riegádibme:ådåsis#riegád VSBST-EVEN ;
riegádibme:riegád VSBST-EVEN ;
æl0ládibme:æl'lád VSBST-EVEN ;
sirádibme:sirád VSBST-EVEN ;
varra#gålgådibme:varra#gålgåd VSBST-EVEN ;
lågådibme:lågåd VSBST-EVEN ;
såjådibme:såjåd VSBST-EVEN ;
ruhta#gållådibme:ruhta#gållåd VSBST-EVEN ;
gållådibme:gållåd VSBST-EVEN ;
iehpegållådibme:iehpegållåd VSBST-EVEN ;
lålådibme:lålåd VSBST-EVEN ;
åtsådibme:åtsåd VSBST-EVEN ;
sjuvtjagibme:sjuvtjag VSBST-EVEN ;
tjuktjegibme:tjuktjeg VSBST-EVEN ;
hur0regibme:hur'reg VSBST-EVEN ;
guhkahibme:guhkah VSBST-EVEN ;
oavdduhibme:oavdduh VSBST-EVEN ;
digguhibme:digguh VSBST-EVEN ;
háhkuhibme:háhkuh VSBST-EVEN ;
girdatjibme:girdatj VSBST-EVEN ;
suvdatjibme:suvdatj VSBST-EVEN ;
tjálatjibme:tjálatj VSBST-EVEN ;
váttsatjibme:váttsatj VSBST-EVEN ;
rijddalibme:rijddal VSBST-EVEN ;
ás0sje#guoddalibme:ás'sje#guoddal VSBST-EVEN ;
guoddalibme:guoddal VSBST-EVEN ;
gáddalibme:gáddal VSBST-EVEN ;
dæddalibme:dæddal VSBST-EVEN ;
suolle#gulldalibme:suolle#gulldal VSBST-EVEN ;
gulldalibme:gulldal VSBST-EVEN ;
ájádus#lådalibme:ájádus#lådal VSBST-EVEN ;
giella#suodjalibme:giella#suodjal VSBST-EVEN ;
mánáj#suodjalibme:mánáj#suodjal VSBST-EVEN ;
luonndo#suodjalibme:luonndo#suodjal VSBST-EVEN ;
birás#suodjalibme:birás#suodjal VSBST-EVEN ;
suodjalibme:suodjal VSBST-EVEN ;
várjjalibme:várjjal VSBST-EVEN ;
gávdda#gæhttjalibme:gávdda#gæhttjal VSBST-EVEN ;
fáhka#gæhttjalibme:fáhka#gæhttjal VSBST-EVEN ;
giella#gæhttjalibme:giella#gæhttjal VSBST-EVEN ;
loahppa#gæhttjalibme:loahppa#gæhttjal VSBST-EVEN ;
jahke#gæhttjalibme:jahke#gæhttjal VSBST-EVEN ;
tjállem#gæhttjalibme:tjállem#gæhttjal VSBST-EVEN ;
låhkåm#gæhttjalibme:låhkåm#gæhttjal VSBST-EVEN ;
báhko#gæhttjalibme:báhko#gæhttjal VSBST-EVEN ;
gæhttjalibme:gæhttjal VSBST-EVEN ;
vuojnnalibme:vuojnnal VSBST-EVEN ;
diehtalibme:diehtal VSBST-EVEN ;
buorástahttalibme:buorástahttal VSBST-EVEN ;
mujttalibme:mujttal VSBST-EVEN ;
lájttalibme:lájttal VSBST-EVEN ;
beraj#æjvvalibme:beraj#æjvval VSBST-EVEN ;
boarrásij#æjvvalibme:boarrásij#æjvval VSBST-EVEN ;
æjvvalibme:æjvval VSBST-EVEN ;
oahppij#æjvvalibme:oahppijæjvval VSBST-EVEN ;
árvvalibme:árvval VSBST-EVEN ;
tjuodtjelibme:tjuodtjel VSBST-EVEN ;
juorrulibme:juorrul VSBST-EVEN ;
gåddålibme:gåddål VSBST-EVEN ;
gæhttjalim#jårggålibme:gæhttjalim#jårggål VSBST-EVEN ;
rámát#jårggålibme:rámát#jårggål VSBST-EVEN ;
jårggålibme:jårggål VSBST-EVEN ;
råhkålibme:råhkål VSBST-EVEN ;
biejvve#bårrålibme:biejvve#bårrål VSBST-EVEN ;
mánno#bårrålibme:mánno#bårrål VSBST-EVEN ;
bårrålibme:bårrål VSBST-EVEN ;
jårrålibme:jårrål VSBST-EVEN ;
åhtsålibme:åhtsål VSBST-EVEN ;
jåhtålibme:jåhtål VSBST-EVEN ;
liegganibme:lieggan VSBST-EVEN ;
lahkanibme:lahkan VSBST-EVEN ;
sahkanibme:sahkan VSBST-EVEN ;
rijkka#tjåhkanibme:rijkka#tjåhkan VSBST-EVEN ;
loahppa#tjåhkanibme:loahppa#tjåhkan VSBST-EVEN ;
suohkan#stivrra#tjåhkanibme:suohkan#stivrra#tjåhkan VSBST-EVEN ;
kurssa#tjåhkanibme:kurssa#tjåhkan VSBST-EVEN ;
sierra#jahke#tjåhkanibme:sierra#jahke#tjåhkan VSBST-EVEN ;
jahke#tjåhkanibme:jahke#tjåhkan VSBST-EVEN ;
oajvve#tjåhkanibme:oajvve#tjåhkan VSBST-EVEN ;
sebrulasj#tjåhkanibme:sebrulasj#tjåhkan VSBST-EVEN ;
aktisasj#tjåhkanibme:aktisasj#tjåhkan VSBST-EVEN ;
njunnjusj#tjåhkanibme:njunnjusj#tjåhkan VSBST-EVEN ;
álmmuk#tjåhkanibme:álmmuk#tjåhkan VSBST-EVEN ;
álgadim#tjåhkanibme:álgadim#tjåhkan VSBST-EVEN ;
vuododim#tjåhkanibme:vuododim#tjåhkan VSBST-EVEN ;
barggo#tjåhkanibme:barggo#tjåhkan VSBST-EVEN ;
girkko#tjåhkanibme:girkko#tjåhkan VSBST-EVEN ;
mujtto#tjåhkanibme:mujtto#tjåhkan VSBST-EVEN ;
dievas#tjåhkanibme:dievas#tjåhkan VSBST-EVEN ;
ålles#tjåhkanibme:ålles#tjåhkan VSBST-EVEN ;
æjgát#tjåhkanibme:æjgát#tjåhkan VSBST-EVEN ;
tjåhkanibme:tjåhkan VSBST-EVEN ;
ráde#tjåhkanibme:rádevtjåhkan VSBST-EVEN ;
tsuovkkanibme:tsuovkkan VSBST-EVEN ;
rájnnanibme:rájnnan VSBST-EVEN ;
hehpanibme:hehpan VSBST-EVEN ;
sierranibme:sierran VSBST-EVEN ;
hevvanibme:hevvan VSBST-EVEN ;
gæjvvanibme:gæjvvan VSBST-EVEN ;
vádnunibme:vádnun VSBST-EVEN ;
gárvvunibme:gárvvun VSBST-EVEN ;
maŋŋunibme:maŋŋun VSBST-EVEN ;
ádjánibme:ádján VSBST-EVEN ;
tjádjánibme:tjádján VSBST-EVEN ;
barggo#hárjjánibme:barggo#hárjján VSBST-EVEN ;
hárjjánibme:hárjján VSBST-EVEN ;
gal0lánibme:gal'lán VSBST-EVEN ;
buorránibme:buorrán VSBST-EVEN ;
ærránibme:ærrán VSBST-EVEN ;
ruhta#lassánibme:ruhta#lassán VSBST-EVEN ;
hadde#lassánibme:hadde#lassán VSBST-EVEN ;
álmmuk#lassánibme:álmmuk#lassán VSBST-EVEN ;
viesát#lassánibme:viesát#lassán VSBST-EVEN ;
bálkká#lassánibme:bálkká#lassán VSBST-EVEN ;
lassánibme:lassán VSBST-EVEN ;
guoktánibme:guoktán VSBST-EVEN ;
giella#åvddånibme:giella#åvddån VSBST-EVEN ;
sebrudak#åvddånibme:sebrudak#åvddån VSBST-EVEN ;
viesát#åvddånibme:viesát#åvddån VSBST-EVEN ;
skåvllå#åvddånibme:skåvllå#åvddån VSBST-EVEN ;
åvddånibme:åvddån VSBST-EVEN ;
dås0sjånibme:dås'sjån VSBST-EVEN ;
håhkkånibme:håhkkån VSBST-EVEN ;
ållånibme:ållån VSBST-EVEN ;
båhtånibme:båhtån VSBST-EVEN ;
báhtaribme:báhtar VSBST-EVEN ;
måjvvåribme:måjvvår VSBST-EVEN ;
tsaggasibme:tsaggas VSBST-EVEN ;
tjadnasibme:tjadnas VSBST-EVEN ;
guorrasibme:guorras VSBST-EVEN ;
gádjusibme:gádjus VSBST-EVEN ;
vokálla#målssusibme:vokálla#målssus VSBST-EVEN ;
jiedna#målssusibme:jiedna#målssus VSBST-EVEN ;
konsonánnta#målssusibme:konsonánnta#målssus VSBST-EVEN ;
dásse#målssusibme:dásse#målssus VSBST-EVEN ;
målssusibme:målssus VSBST-EVEN ;
tsuhttsásibme:tsuhttsás VSBST-EVEN ;
delbastibme:delbast VSBST-EVEN ;
duodastibme:duodast VSBST-EVEN ;
ságastibme:ságast VSBST-EVEN ;
gehtjastibme:gehtjast VSBST-EVEN ;
tjievtjastibme:tjievtjast VSBST-EVEN ;
illastibme:illast VSBST-EVEN ;
guovsoj#vuolastibme:guovsoj#vuolast VSBST-EVEN ;
álmmuk#jienastibme:álmmuk#jienast VSBST-EVEN ;
tjuorvas#jienastibme:tjuorvas#jienast VSBST-EVEN ;
jienastibme:jienast VSBST-EVEN ;
dievnastibme:dievnast VSBST-EVEN ;
tsækko#tjerastibme:tsækko#tjerast VSBST-EVEN ;
ájrastibme:ájrast VSBST-EVEN ;
vuorastibme:vuorast VSBST-EVEN ;
vuojŋastibme:vuojŋast VSBST-EVEN ;
ednam#doargestibme:ednam#doargest VSBST-EVEN ;
doargestibme:doargest VSBST-EVEN ;
diertjestibme:diertjest VSBST-EVEN ;
murkestibme:murkest VSBST-EVEN ;
dárkestibme:dárkest VSBST-EVEN ;
tjálestibme:tjálest VSBST-EVEN ;
lånestibme:lånest VSBST-EVEN ;
oahpestibme:oahpest VSBST-EVEN ;
oasestibme:oasest VSBST-EVEN ;
doalvestibme:doalvest VSBST-EVEN ;
boagostibme:boagost VSBST-EVEN ;
gaskostibme:gaskost VSBST-EVEN ;
tjalmostibme:tjalmost VSBST-EVEN ;
guovdustibme:guovdust VSBST-EVEN ;
berustibme:berust VSBST-EVEN ;
dágástibme:dágást VSBST-EVEN ;
barggo#ratjástibme:barggo#ratjást VSBST-EVEN ;
ratjástibme:ratjást VSBST-EVEN ;
guolástibme:guolást VSBST-EVEN ;
sulástibme:sulást VSBST-EVEN ;
suttoj#dåbdåstibme:suttoj#dåbdåst VSBST-EVEN ;
jáhko#dåbdåstibme:jáhko#dåbdåst VSBST-EVEN ;
dåbdåstibme:dåbdåst VSBST-EVEN ;
åvdåstibme:åvdåst VSBST-EVEN ;
ådåstibme:ådåst VSBST-EVEN ;
bårjåstibme:bårjåst VSBST-EVEN ;
åmastibme:åmåst VSBST-EVEN ;
måråstibme:måråst VSBST-EVEN ;
tsåjtsåstibme:tsåjtsåst VSBST-EVEN ;
masjijnna:ma MASKIN ;
lihtte#masjijnna:ma MASKIN ;
gåjkkådim#masjijnna:ma MASKIN ;
sláddjim#masjijnna:ma MASKIN ;
goarrom#masjijnna:ma MASKIN ;
bivtas#masjijnna:ma MASKIN ;
dáhtá#masjijnna:ma MASKIN ;
prote^ijnna:prote^ BENSIN ;
gardijnna:gard BENSIN ;
kanijnna:kan BENSIN ; !+SgNomCmp +SgGenCmp +PlGenCmp
appelsijnna:appels BENSIN ; !+SgNomCmp +SgGenCmp +DefPlGenCmp
bensijnna:bens BENSIN ;
rosijnna:ros BENSIN ;
hiehte#telefåvnnå:hiehte#telef TELEFON ;
mobil#telefåvnnå:mobil#telef TELEFON ;
telefåvnnå:telef TELEFON ;
mikrofåvnnå:mikrof TELEFON ;
leksikåvnnå:leksik TELEFON ;
patråvnnå:patr TELEFON ; !+SgNomCmp +SgGenCmp +PlGenCmp
sitråvnnå:sitr TELEFON ;
lijgge#persåvnnå:lijgge#pers TELEFON ; !+SgNomCmp +SgGenCmp +PlGenCmp
oajvve#persåvnnå:oajvve#pers TELEFON ; !+SgNomCmp +SgGenCmp +PlGenCmp
persåvnnå:pers TELEFON ; !+SgNomCmp +SgGenCmp +PlGenCmp
visjåvnnå:vi PENSION ;
rijka#revisjåvnnå:rijka#revi PENSION ;
boarrásij#pensjåvnnå:boarrásij#pen PENSION ;
pensjåvnnå:pen PENSION ;
versjåvnnå:ver PENSION ;
refusjåvnnå:refu PENSION ;
konsesjåvnnå:kon KONCESSION ;
pro^gresjåvnnå:pro^gre MISSION ;
misjåvnnå:mi MISSION ;
kommisjåvnnå:kommi MISSION ;
permisjåvnnå:permi MISSION ;
eksáminásjåvnnå:e EXAMINATION ;
nasjåvnnå:na INSTITUTION ; !+SgNomCmp +DefSgGenCmp +PlGenCmp
kombinasjåvnnå:kombina INSTITUTION ;
tåhka#stasjåvnnå:tåhka#sta INSTITUTION ;
stasjåvnnå:sta INSTITUTION ;
preposisjåvnnå:preposi INSTITUTION ;
komposisjåvnnå:komposi INSTITUTION ;
proposisjåvnnå:proposi INSTITUTION ;
disposisjåvnnå:disposi INSTITUTION ;
postposisjåvnnå:postposi INSTITUTION ;
álmmuk#aksjåvnnå:álmmuk#ak INSTITUTION ;
aksjåvnnå:ak INSTITUTION ;
reksjåvnnå:rek INSTITUTION ;
fiksjåvnnå:fik INSTITUTION ;
kon^junksjåvnnå:kon^junk INSTITUTION ;
kon^struksjåvnnå:kon^struk INSTITUTION ;
konvensjåvnnå:konven INSTITUTION ;
resepsjåvnnå:resep INSTITUTION ;
kon^klusjåvnnå:kon^klu INSTITUTION ;
resolusjåvnnå:resolu INSTITUTION ;
institusjåvnnå:institu INSTITUTION ; !+SgNomCmp +DefSgGenCmp +PlGenCmp
te^a KINO ;
komite^a KINO ; !+SgNomCmp +DefSgGenCmp +PlGenCmp
suohkan#komite^a KINO; !+SgNomCmp +DefSgGenCmp +PlGenCmp
hebre^a KINO ; !+SgNomCmp +SgGenCmp +PlGenCmp
bákvála KINO ;
máfi^a KINO ;
denára KINO ;
razzi^a KINO ;
sofa KINO ;
antibiotika KINO ;
gorilla KINO ; !+SgNomCmp +SgGenCmp +PlGenCmp
cola KINO ;
fáuna KINO ;
sáuna KINO ;
sebra KINO ; !+SgNomCmp +SgGenCmp +PlGenCmp
opera KINO ;
flora KINO ;
pizza KINO ;
fádi KINO ;
salámi KINO ;
ma^ori KINO ; !+SgNomCmp +SgGenCmp +PlGenCmp
safári KINO ;
táksi KINO ;
fara^o KINO ; !+SgNomCmp +SgGenCmp +PlGenCmp
vide^o KINO ;
judo KINO ;
rádi^o KINO ;
lagos#rádi^o KINO ;
tri^o KINO ;
kilo KINO ;
silo KINO ;
cello KINO ;
kino KINO ;
piáno KINO ;
káno KINO ;
sjámpo KINO ;
konto KINO ;
netto KINO ;
brutto KINO ;
bacalá^o KINO ;
kenguru KINO ; !+SgNomCmp +SgGenCmp +PlGenCmp
medijá KINO ;
medija KINO ;
horo^skoahppa:horo^sko BISKOP ;
biskoahppa:bisko BISKOP ; !+SgNomCmp +SgGenCmp +PlGenCmp
partisihppa:partisi PARTISIPP ;
prinsihppa:prinsi PARTISIPP ;
mejerija+N+SgNomCmp:meieri R ;
kajáhkka+N+SgNomCmp:kajakk R ;
coctæjlla+N+SgNomCmp:cocktail R ;
makrijlla+N+SgNomCmp:makrell R ;
organisásjåvnnå+N+SgNomCmp:organisasjon R ;
poassta#kåntåvrrå+N+SgNomCmp:poassta#kontor R ;
oajvve#kåntåvrrå+N+SgNomCmp:oajvve#kontor R ;
diehto#kåntåvrrå+N+SgNomCmp:diehto#kontor R ;
åvddå#kåntåvrrå+N+SgNomCmp:åvddå#kontor R ;
kåntåvrrå+N+SgNomCmp:kontor R ;
stipænndiáhtta+N+SgNomCmp:stipendiat R ;
nasjonálitehtta+N+SgNomCmp:nasjonalitet R ;
bilæhtta+N+SgNomCmp:billett R ;
guohtom#ednam GAHPER ; !+SgNomCmp +SgGenCmp +PlGenCmp
giemes GAHPER ; !+SgNomCmp +SgGenCmp +DefPlGenCmp
giemesk:giemesg9 GAHPER ; !+SgNomCmp +SgGenCmp +DefPlGenCmp
sarmmálak#ednam GAHPER ; !+SgNomCmp +SgGenCmp +PlGenCmp
válmos GAHPER ;
ramsso#ednam GAHPER ; !+SgNomCmp +SgGenCmp +PlGenCmp
nanev#ednam GAHPER ; !+SgNomCmp +SgGenCmp +PlGenCmp
lærro MUORRA ;
merra#gátt#år0ro:merra#gátt#år'ro MUORRA ; !+SgNomCmp +SgGenCmp +PlGenCmp
skibáj#viesso MUORRA ; !+SgNomCmp +DefSgGenCmp +PlGenCmp
ræjsso MUORRA ;
mæs0so:mæs'so MUORRA ; !+SgNomCmp +SgGenCmp +PlGenCmp
alla#mæs0so:alla#mæs'so MUORRA ;
hælggo#mæs0so:hælggo#mæs'so MUORRA ; !+SgNomCmp +SgGenCmp +DefPlGenCmp
vinjok#tsáhtso MUORRA ;
njæbttso MUORRA ; !+SgNomCmp +SgGenCmp +PlGenCmp
sisi#boahto MUORRA ;
láhto MUORRA ;
snukto MUORRA ;
oassto MUORRA ;
lussto MUORRA ;
bårråm#lussto MUORRA ;
guolldum#láhtto MUORRA ;
låhtto MUORRA ;
snájtto MUORRA ;
luvtto MUORRA ;
giet#gárvvo MUORRA ;
ájmme#tjirvvo MUORRA ;
buohta#árvvo MUORRA ;
sjávvo MUORRA ;
válldár GAHPER ; !+SgNomCmp +SgGenCmp +PlGenCmp
mammon GAHPER ; !+SgNomCmp +SgGenCmp +PlGenCmp
guolle#bivdár  GAHPER ; !+SgNomCmp +SgGenCmp +PlGenCmp
áhpe#guolle#bivdár GAHPER ; !+SgNomCmp +SgGenCmp +PlGenCmp
guvlár GAHPER ; !+SgNomCmp +SgGenCmp +PlGenCmp
tistel GAHPER ;
tjalmme#vielggat:tjalmme#vielggad9 GAHPER ;
sjævnnjat:sjævnnjad9 GAHPER ; !+SgNomCmp +SgGenCmp +DefPlGenCmp
tjiebet:tjiebed9 GAHPER ;
idet:ided9 GAHPER ; !+SgNomCmp +SgGenCmp +DefPlGenCmp
fæssta#idet:fæssta#ided9 GAHPER ; !+SgNomCmp +SgGenCmp +DefPlGenCmp
sjievnnjet:sjievnnjed9 GAHPER ; !+SgNomCmp +SgGenCmp +DefPlGenCmp
gåmo#sjievnnjet:gåmo#sjievnnjed9 GAHPER ; !+SgNomCmp +SgGenCmp +DefPlGenCmp
ruohtta#iehket:ruohtta#iehked9 GAHPER ; !+SgNomCmp +SgGenCmp +DefPlGenCmp
maŋŋe#iehket:maŋŋe#iehked9 GAHPER ; !+SgNomCmp +SgGenCmp +DefPlGenCmp
iehket:iehked9 GAHPER ; !+SgNomCmp +SgGenCmp +DefPlGenCmp
goade#iemet:goade#iemed9 GAHPER ; !+SgNomCmp +SgGenCmp +PlGenCmp
iemet:iemed9 GAHPER ; !+SgNomCmp +SgGenCmp +PlGenCmp
iset:ised9 GAHPER ; !+SgNomCmp +SgGenCmp +PlGenCmp
værált:væráld9 GAHPER ; !+SgNomCmp +SgGenCmp +PlGenCmp
labot:labod9 GAHPER ; !+SgNomCmp +SgGenCmp +PlGenCmp
álmmuk#sidot:álmmuk#sidod9 GAHPER ;
sidot:sidod9 GAHPER ;
gårot:gårod9 GAHPER ; !+SgNomCmp +SgGenCmp +PlGenCmp
gårut:gårud9 GAHPER ;
divut:divud9 GAHPER ;
sábbát:sábbád9 GAHPER ; !+SgNomCmp +SgGenCmp +PlGenCmp
ragát:ragád9 GAHPER ; !+SgNomCmp +SgGenCmp +PlGenCmp
rista#æjgát:rista#æjgád9 GAHPER ; !+SgNomCmp +SgGenCmp +PlGenCmp
rist#æjgát:rist#æjgád9 GAHPER ; !+SgNomCmp +SgGenCmp +PlGenCmp
goahte#æjgát:goahte#æjgád9 GAHPER ; !+SgNomCmp +SgGenCmp +PlGenCmp
ednam#æjgát:ednam#æjgád9 GAHPER ; !+SgNomCmp +SgGenCmp +PlGenCmp
rist#æjgát:rist#æjgád9 GAHPER ; !+SgNomCmp +SgGenCmp +PlGenCmp
æjgát:æjgád9 GAHPER ; !+SgNomCmp +SgGenCmp +PlGenCmp
!nælját:næljád9 GAHPER ;
tsiekkát:tsiekkád9 GAHPER ; !+SgNomCmp +SgGenCmp +PlGenCmp
tjæskát:tjæskád9 GAHPER ; !+SgNomCmp +SgGenCmp +PlGenCmp
hoavkát:hoavkád9 GAHPER ; !+SgNomCmp +SgGenCmp +PlGenCmp
ámmát:ámmád9 GAHPER ;
mánáj#rámát:mánáj#rámád9 GAHPER ;
rámát:rámád9 GAHPER ;
skijnát:skijnád9 GAHPER ; !+SgNomCmp +SgGenCmp +PlGenCmp
stáhta#viesát:stáhta#viesád9 GAHPER ; !+SgNomCmp +SgGenCmp +PlGenCmp
sahte#viesát:sahte#viesád9 GAHPER ; !+SgNomCmp +SgGenCmp +PlGenCmp
sebrudak#viesát:sebrudak#viesád9 GAHPER ; !+SgNomCmp +SgGenCmp +PlGenCmp
viesát:viesád9 GAHPER ; !+SgNomCmp +SgGenCmp +PlGenCmp
åbåt:åbåd9 GAHPER ; !+SgNomCmp +SgGenCmp +PlGenCmp
!lågåt:lågåd9 GAHPER ; !numeral
siebak:siebag9 GAHPER ;
dávtak:dávtag9 GAHPER ; !+SgNomCmp +SgGenCmp +DefPlGenCmp
fáddno NOADE ; !+SgNomCmp +SgGenCmp +DefPlGenCmp
spiehtjek:spiehtjeg9 GAHPER ;
habllek:hablleg9 GAHPER ; !+SgNomCmp +SgGenCmp +PlGenCmp
gumpek:gumpeg9 GAHPER ; !+SgNomCmp +SgGenCmp +PlGenCmp
tjillik:tjillig9 GAHPER ; !+SgNomCmp +SgGenCmp +PlGenCmp
didnik:didnig9 GAHPER ;
skertik:skertig9 GAHPER ;
idja#sjunjok:idja#sjunjog9 GAHPER ; !+SgNomCmp +SgGenCmp +PlGenCmp
oastok:oastog9 GAHPER ; !+SgNomCmp +SgGenCmp +PlGenCmp
valuk:valug9 GAHPER ;
suoksa#tjiruk:suoksa#tjirug9 GAHPER ; !+SgNomCmp +SgGenCmp +PlGenCmp
dubák:dubág9 GAHPER ;
tubák:tubág9 GAHPER ;
jårbåk:jårbåg9 GAHPER ;
jambak:jambag9 GAHPER ; !+SgNomCmp +SgGenCmp +PlGenCmp
biegga#hábak:biegga#hábag9 GAHPER ; !+SgNomCmp +SgGenCmp +PlGenCmp
jiegge#hábak:jiegge#hábag9 GAHPER ; !+SgNomCmp +SgGenCmp +PlGenCmp
tjuktje#hábak:tjuktje#hábag9 GAHPER ; !+SgNomCmp +SgGenCmp +PlGenCmp
tsihtse#hábak:tsihtse#hábag9 GAHPER ; !+SgNomCmp +SgGenCmp +PlGenCmp
rievsak#hábak:rievsak#hábag9 GAHPER ; !+SgNomCmp +SgGenCmp +PlGenCmp
hábak:hábag9 GAHPER ; !+SgNomCmp +SgGenCmp +PlGenCmp
luodak:luodag9 GAHPER ;
!rievdak:rievdag9 GAHPER ; !rievdak rievddat+V+IV+VAbess
njuolggatjiegak:njuolggatjiegag9 GAHPER ;
nielje#tjiegak:nielje#tjiegag9 GAHPER ;
moatte#tjiegak:moatte#tjiegag9 GAHPER ;
gålmå#tjiegak:gålmå#tjiegag9 GAHPER ;
bávtjak:bávtjag9 GAHPER ;
vuona#rijkak:vuona#rijkag9 GAHPER ; !+SgNomCmp +SgGenCmp +PlGenCmp
ålggo#rijkak:ålggo#rijkag9 GAHPER ; !+SgNomCmp +SgGenCmp +PlGenCmp
rijkak:rijkag9 GAHPER ; !+SgNomCmp +SgGenCmp +PlGenCmp
ruossja#gielak:ruossja#gielag9 GAHPER ; !+SgNomCmp +SgGenCmp +PlGenCmp
julev#sáme#gielak:julev#sáme#gielag9 GAHPER ; !+SgNomCmp +SgGenCmp +PlGenCmp
iedne#gielak:iedne#gielag9 GAHPER ; !+SgNomCmp +SgGenCmp +PlGenCmp
tjáhppis#mielak:tjáhppis#mielag9 GAHPER ; !+SgNomCmp +SgGenCmp +PlGenCmp
avta#mielak:avta#mielag9 GAHPER ; !+SgNomCmp +SgGenCmp +PlGenCmp
miehte#mielak:miehte#mielag9 GAHPER ; !+SgNomCmp +SgGenCmp +PlGenCmp
dievnastus#mielak:dievnastus#mielag9 GAHPER ; !+SgNomCmp +SgGenCmp +PlGenCmp
nálak:nálag9 GAHPER ; !+SgNomCmp +SgGenCmp +PlGenCmp
!neljuk:neljug9 GAHPER ; !numeral
njuolgga#tjålak:njuolgga#tjålag9 GAHPER ; !+SgNomCmp +SgGenCmp +PlGenCmp
tjermak:tjermag9 GAHPER ; !+SgNomCmp +SgGenCmp +PlGenCmp
venak:venag9 GAHPER ; !+SgNomCmp +SgGenCmp +PlGenCmp
stájnak:stájnag9 GAHPER ; !+SgNomCmp +SgGenCmp +PlGenCmp
divtas#vuonak:divtas#vuonag9 GAHPER ; !+SgNomCmp +SgGenCmp +PlGenCmp
julev#gielak:julev#gielag9 GAHPER ; !+SgNomCmp +SgGenCmp +PlGenCmp
tsihtse#belak:tsihtse#belag9 GAHPER ;
sjnjierák:sjnjierág9 GAHPER ; !+SgNomCmp +SgGenCmp +PlGenCmp
snjierák:snjierág9 GAHPER ; !+SgNomCmp +SgGenCmp +PlGenCmp
dimuk:dimug9 GAHPER ;
vádna#jáhkuk:vádna#jáhkug9 GAHPER ; !+SgNomCmp +SgGenCmp +PlGenCmp
jáhkuk:jáhkug9 GAHPER ; !+SgNomCmp +SgGenCmp +PlGenCmp
purpur#bájnok:purpur#bájnog9 GAHPER ;
tjuorvve#njunják:tjuorvve#njunjág9 GAHPER ; !+SgNomCmp +SgGenCmp +PlGenCmp
nasareak:nasareag9 GAHPER ; !+SgNomCmp +SgGenCmp +PlGenCmp
arabak:arabag9 GAHPER ; !+SgNomCmp +SgGenCmp +PlGenCmp
medeak:medeag9 GAHPER ; !+SgNomCmp +SgGenCmp +PlGenCmp
hebreak:hebrag9 GAHPER ; !+SgNomCmp +SgGenCmp +PlGenCmp
elamiteak:elamiteag9 GAHPER ; !+SgNomCmp +SgGenCmp +PlGenCmp
parteak:parteag9 GAHPER ; !+SgNomCmp +SgGenCmp +PlGenCmp
makedonak:makedonag9 GAHPER ; !+SgNomCmp +SgGenCmp +PlGenCmp
areopak:areopag9 GAHPER ; !+SgNomCmp +SgGenCmp +PlGenCmp
filippak:filippag9 GAHPER ; !+SgNomCmp +SgGenCmp +PlGenCmp
samarak:samarag9 GAHPER ; !+SgNomCmp +SgGenCmp +PlGenCmp
galatak:galatag9 GAHPER ; !+SgNomCmp +SgGenCmp +PlGenCmp
vastak:vastag9 GAHPER ; !+SgNomCmp +SgGenCmp +PlGenCmp
suollok:suollog9 GAHPER ; !+SgNomCmp +SgGenCmp +PlGenCmp
vuonak:vuonag9 GAHPER ; !+SgNomCmp +SgGenCmp +PlGenCmp
guovnak:guovnag9 GAHPER ;
bájnno#vának:bájnno#vánag9 GAHPER ;
snuhpak:snuhpag9 GAHPER ; !+SgNomCmp +SgGenCmp +PlGenCmp
snubák:snubág9 GAHPER ; !+SgNomCmp +SgGenCmp +PlGenCmp
tjáppak:tjáppag9 GAHPER ; !+SgNomCmp +SgGenCmp +PlGenCmp
merak:merag9 GAHPER ; !+SgNomCmp +SgGenCmp +PlGenCmp
tjuojkka#gárak:tjuojkka#gárag9 GAHPER ; !+SgNomCmp +SgGenCmp +PlGenCmp
miesak:miesag9 GAHPER ; !+SgNomCmp +SgGenCmp +PlGenCmp
guopsak:guopsag9 GAHPER ; !+SgNomCmp +SgGenCmp +PlGenCmp
guollim#vædtsak:guollim#vædtsag9 GAHPER ;
goav0vim#vædtsak:goav'vim#vædtsag9 GAHPER ;
dålkkum#vædtsak:dålkkum#vædtsag9 GAHPER ;
bårråm#vædtsak:bårråm#vædtsag9 GAHPER ;
bivddo#vædtsak:bivddo#vædtsag9 GAHPER ;
vædtsak:vædtsag9 GAHPER ;
báhtsak:báhtsag9 GAHPER ;
guossa#gattsak:guossa#gattsag9 GAHPER ; !+SgNomCmp +SgGenCmp +PlGenCmp
vuoppta#gattsak:vuoppta#gattsag9 GAHPER ; !+SgNomCmp +SgGenCmp +PlGenCmp
buojdde#gattsak:buojdde#gattsag9 GAHPER ; !+SgNomCmp +SgGenCmp +PlGenCmp
råhto#gattsak:råhto#gattsag9 GAHPER ; !+SgNomCmp +SgGenCmp +PlGenCmp
tjáhppis#gattsak:tjáhppis#gattsag9 GAHPER ; !+SgNomCmp +SgGenCmp +PlGenCmp
gattsak:gattsag9 GAHPER ; !+SgNomCmp +SgGenCmp +PlGenCmp
alek#gattsak:alek#gattsag9 GAHPER ; !+SgNomCmp +SgGenCmp +PlGenCmp
rievsak:rievsag9 GAHPER ; !+SgNomCmp +SgGenCmp +PlGenCmp
livsak:livsag9 GAHPER ;
nivsak:nivsag9 GAHPER ;
soahke#guovsak:soahke#guovsag9 GAHPER ; !+SgNomCmp +SgGenCmp +PlGenCmp
vielggis#guovsak:vielggis#guovsag9 GAHPER ; !+SgNomCmp +SgGenCmp +PlGenCmp
guovsak:guovsag9 GAHPER ; !+SgNomCmp +SgGenCmp +PlGenCmp
suovsak:suovsag9 GAHPER ;
vuoppta#viehtak:vuoppta#viehtag9 GAHPER ; !+SgNomCmp +SgGenCmp +PlGenCmp
viehtak:viehtag9 GAHPER ; !+SgNomCmp +SgGenCmp +PlGenCmp
nuhtak:nuhtag9 GAHPER ;
nuortak:nuortag9 GAHPER ; !+SgNomCmp +SgGenCmp +PlGenCmp
luostak:luostag9 GAHPER ; !+SgNomCmp +SgGenCmp +PlGenCmp
gárgga#láttak:gárgga#láttag9 GAHPER ; !+SgNomCmp +SgGenCmp +DefPlGenCmp
láddam#láttak:láddam#láttag9 GAHPER ; !+SgNomCmp +SgGenCmp +DefPlGenCmp
láttak:láttag9 GAHPER ; !+SgNomCmp +SgGenCmp +DefPlGenCmp
sáttak:sáttag9 GAHPER ;
skåttak:skåttag9 GAHPER ; !+SgNomCmp +SgGenCmp +PlGenCmp
gás#luovtak:gás#luovtag9 GAHPER ; !+SgNomCmp +SgGenCmp +PlGenCmp
nuvtak:nuvtag9 GAHPER ;
dávtak:dávtag9 GAHPER ;
jiejvak:jiejvag9 GAHPER ;
tjuorggis#åjvak:tjuorggis#åjvag9 GAHPER ; !+SgNomCmp +SgGenCmp +PlGenCmp
rávvak:rávvag9 GAHPER ;
juvlla#sabek:juvlla#sabeg9 GAHPER ;
tjáhtje#sabek:tjáhtje#sabeg9 GAHPER ;
sabek:sabeg9 GAHPER ;
skibek:skibeg9 GAHPER ; !+SgNomCmp +SgGenCmp +PlGenCmp
bimbek:bimbeg9 GAHPER ; !+SgNomCmp +SgGenCmp +PlGenCmp
vinndek:vinndeg9 GAHPER ;
tjuodek:tjuodeg9 GAHPER ;
vuovdek:vuovdeg9 GAHPER ; !+SgNomCmp +SgGenCmp +PlGenCmp
vidá#lågek:vidá#lågeg9 GAHPER ;
lågek:lågeg9 GAHPER ;
násste#giedjek:násste#giedjeg9 GAHPER ; !+SgNomCmp +SgGenCmp +DefPlGenCmp
gahper#giedjek:gahper#giedjeg9 GAHPER ; !+SgNomCmp +SgGenCmp +DefPlGenCmp
mihttsamár#giedjek:mihttsamár#giedjeg9 GAHPER ; !+SgNomCmp +SgGenCmp +DefPlGenCmp
gånågis#giedjek:gånågis#giedjeg9 GAHPER ; !+SgNomCmp +SgGenCmp +DefPlGenCmp
visskis#giedjek:visskis#giedjeg9 GAHPER ; !+SgNomCmp +SgGenCmp +DefPlGenCmp
giedjek:giedjeg9 GAHPER ;
viejek:viejeg9 GAHPER ; !+SgNomCmp +SgGenCmp +PlGenCmp
nieljek:nieljeg9 GAHPER ;
tjuodak:tjuodag9 GAHPER ;
birra#tjuohpaduvák:birratjuohpaduvág9 GAHPER ; !+SgNomCmp +SgGenCmp +PlGenCmp
birra#tjuohpak:birra#tjuohpag9 GAHPER ; !+SgNomCmp +SgGenCmp +PlGenCmp
riessjek:riessjeg9 GAHPER ; !+SgNomCmp +SgGenCmp +PlGenCmp
davve#gietjek:davve#gietjeg9 GAHPER ; !+SgNomCmp +SgGenCmp +PlGenCmp
sisgietjek:sisgietjeg9 GAHPER ; !+SgNomCmp +SgGenCmp +PlGenCmp
gåttjek:gåttjeg9 GAHPER ; !+SgNomCmp +SgGenCmp +PlGenCmp
átjek:átjeg9 GAHPER ; !+SgNomCmp +SgGenCmp +PlGenCmp
tjátjek:tjátjeg9 GAHPER ;
svájek:svájeg9 GAHPER ; !+SgNomCmp +SgGenCmp +PlGenCmp
ruohkek:ruohkeg9 GAHPER ; !+SgNomCmp +SgGenCmp +PlGenCmp
sláhkek:sláhkeg9 GAHPER ; !+SgNomCmp +SgGenCmp +PlGenCmp
låhkek:låhkeg9 GAHPER ;
jåhkå^måhkek:jåhkå^måhkeg9 GAHPER ; !+SgNomCmp +SgGenCmp +PlGenCmp
gåjkek:gåjkeg9 GAHPER ;
måskek:måskeg9 GAHPER ; !+SgNomCmp +SgGenCmp +PlGenCmp
bielek:bieleg9 GAHPER ; !+SgNomCmp +SgGenCmp +PlGenCmp
javlla#ájllek:javlla#ájlleg9 GAHPER ; !+SgNomCmp +SgGenCmp +DefPlGenCmp
pálmma#ájllek:pálmma#ájlleg9 GAHPER ; !+SgNomCmp +SgGenCmp +DefPlGenCmp
bæssásj#ájllek:bæssásj#ájlleg9 GAHPER ; !+SgNomCmp +SgGenCmp +DefPlGenCmp
ájllek:ájlleg9 GAHPER ; !+SgNomCmp +SgGenCmp +PlGenCmp
jábbmek:jábbmeg9 GAHPER ; !+SgNomCmp +SgGenCmp +PlGenCmp
skubmek:skubmeg9 GAHPER ; !+SgNomCmp +SgGenCmp +PlGenCmp
giehpa#rijmek:giehpa#rijmeg9 GAHPER ; !+SgNomCmp +SgGenCmp +PlGenCmp
rijmek:rijmeg9 GAHPER ; !+SgNomCmp +SgGenCmp +PlGenCmp
luomek:luomeg9 GAHPER ; !+SgNomCmp +SgGenCmp +PlGenCmp
tjinek:tjineg9 GAHPER ; !+SgNomCmp +SgGenCmp +PlGenCmp
guovnek:guovneg9 GAHPER ;
gánek:gáneg9 GAHPER ; !+SgNomCmp +SgGenCmp +PlGenCmp
barek:bareg9 GAHPER ;
jierek:jiereg9 GAHPER ; !+SgNomCmp +SgGenCmp +DefPlGenCmp
birek:bireg9 GAHPER ; !+SgNomCmp +SgGenCmp +PlGenCmp
ájvve#suorek:ájvve#suoreg9 GAHPER ;
tjierrek:tjierreg9 GAHPER ; !+SgNomCmp +SgGenCmp +PlGenCmp
almasj#vierrek:almasj#vierreg9 GAHPER ; !+SgNomCmp +SgGenCmp +PlGenCmp
ulmusj#vierrek:ulmusj#vierreg9 GAHPER ; !+SgNomCmp +SgGenCmp +PlGenCmp
vierrek:vierreg9 GAHPER ; !+SgNomCmp +SgGenCmp +PlGenCmp
jurek:jureg9 GAHPER ;
gárek:gáreg9 GAHPER ;
guojkka#gárek:guojkkagáreg9 GAHPER ; !+SgNomCmp +SgGenCmp +PlGenCmp
årek:åreg9 GAHPER ; !+SgNomCmp +SgGenCmp +PlGenCmp
hiesek:hieseg9 GAHPER ;
biehtsek:biehtseg9 GAHPER ;
háhtsek:háhtseg9 GAHPER ; !+SgNomCmp +SgGenCmp +PlGenCmp
birra#tjuohpadahtek:birra#tjuohpadahteg9 GAHPER ; !+SgNomCmp +SgGenCmp +PlGenCmp
ruhtek:ruhteg9 GAHPER ; !+SgNomCmp +SgGenCmp +PlGenCmp
ájttek:ájtteg9 GAHPER ; !+SgNomCmp +SgGenCmp +PlGenCmp
davek:daveg9 GAHPER ; !+SgNomCmp +SgGenCmp +PlGenCmp
uksa#biervvek:uksa#biervveg9 GAHPER ;
biervvek:biervveg9 GAHPER ;
hubik:hubig9 GAHPER ; !+SgNomCmp +SgGenCmp +PlGenCmp
ripsjik:ripsjig9 GAHPER ; !+SgNomCmp +SgGenCmp +PlGenCmp
ratjik:ratjig9 GAHPER ; !+SgNomCmp +SgGenCmp +PlGenCmp
visskás#vatjik:visskás#vatjig9 GAHPER ; !+SgNomCmp +SgGenCmp +PlGenCmp
svatjik:svatjig9 GAHPER ; !+SgNomCmp +SgGenCmp +PlGenCmp
skåvlik:skåvlig9 GAHPER ; !+SgNomCmp +SgGenCmp +PlGenCmp
stiebnik:stiebnig9 GAHPER ;
vahkko#biednik:vahkko#biednig9 GAHPER ;
mujtto#biednik:mujtto#biednig9 GAHPER ;
biednik:biednig9 GAHPER ;
hiednik:hiednig9 GAHPER ; !+SgNomCmp +SgGenCmp +PlGenCmp
sjoappka#liednik:sjoappka#liednig9 GAHPER ;
vidnik:vidnig9 GAHPER ;
drådnik:drådnig9 GAHPER ; !+SgNomCmp +SgGenCmp +PlGenCmp
rieknik:rieknig9 GAHPER ;
årnik:årnig9 GAHPER ;
bahágurik:bahágurig9 GAHPER ; !+SgNomCmp +SgGenCmp +PlGenCmp
miessik:miessig9 GAHPER ;
ålggo#hivsik:ålggo#hivsig9 GAHPER ;
hivsik:hivsig9 GAHPER ;
huvsik:huvsig9 GAHPER ; !+SgNomCmp +SgGenCmp +PlGenCmp
!aktik:aktig9 GAHPER ; !adv
råptik:råptig9 GAHPER ;
hiertik:hiertig9 GAHPER ;
skiertik:skiertig9 GAHPER ;
gádde#rustik:gádde#rustig9 GAHPER ;
suodjalim#rustik:suodjalim#rustig9 GAHPER ;
rustik:rustig9 GAHPER ;
sliegge#tjavelk:sliegge#tjavelg9 GAHPER ; !+SgNomCmp +SgGenCmp +PlGenCmp
njuovtjam#tjavelk:njuovtjam#tjavelg9 GAHPER ;
bivtjo#tjavelk:bivtjo#tjavelg9 GAHPER ; !+SgNomCmp +SgGenCmp +PlGenCmp
tjavelk:tjavelg9 GAHPER ;
vuobok:vuobog9 GAHPER ; !+SgNomCmp +SgGenCmp +PlGenCmp
æbok:æbog9 GAHPER ; !+SgNomCmp +SgGenCmp +PlGenCmp
luodok:luodog9 GAHPER ; !+SgNomCmp +SgGenCmp +PlGenCmp
gábbmis#muodok:gábbmis#muodog9 GAHPER ; !+SgNomCmp +SgGenCmp +PlGenCmp
márdok:márdog9 GAHPER ; !+SgNomCmp +SgGenCmp +PlGenCmp
joavdok:joavdog9 GAHPER ; !+SgNomCmp +SgGenCmp +PlGenCmp
vinjok:vinjog9 GAHPER ;
idja#skunjok:idja#skunjog9 GAHPER ; !+SgNomCmp +SgGenCmp +PlGenCmp
tsihtse#skunjok:tsihtse#skunjog9 GAHPER ; !+SgNomCmp +SgGenCmp +PlGenCmp
tjáhppis#skunjok:tjáhppis#skunjog9 GAHPER ; !+SgNomCmp +SgGenCmp +PlGenCmp
skunjok:skunjog9 GAHPER ; !+SgNomCmp +SgGenCmp +PlGenCmp
bånjok:bånjog9 GAHPER ; !+SgNomCmp +SgGenCmp +PlGenCmp
lænjok:lænjog9 GAHPER ;
!luojok:luojog9 GAHPER ; !luojok  luodjot+V+IV+VAbess
måskok:måskog9 GAHPER ;
gállok:gállog9 GAHPER ;
bievlok:bievlog9 GAHPER ; !+SgNomCmp +SgGenCmp +PlGenCmp
biebmok:biebmog9 GAHPER ; !+SgNomCmp +SgGenCmp +PlGenCmp
skijmok:skijmog9 GAHPER ; !+SgNomCmp +SgGenCmp +PlGenCmp
sæmok:sæmog9 GAHPER ; !+SgNomCmp +SgGenCmp +PlGenCmp
dájsok:dájsog9 GAHPER ; !+SgNomCmp +SgGenCmp +PlGenCmp
gálsok:gálsog9 GAHPER ;
viessok:viessog9 GAHPER ; !+SgNomCmp +SgGenCmp +PlGenCmp
luohtok:luohtog9 GAHPER ; !+SgNomCmp +SgGenCmp +PlGenCmp
ruoptok:ruoptog9 GAHPER ; !+SgNomCmp +SgGenCmp +PlGenCmp
sáttok:sáttog9 GAHPER ; !+SgNomCmp +SgGenCmp +PlGenCmp
ruoppsis#sáttok:ruoppsis#sáttog9 GAHPER ; !+SgNomCmp +SgGenCmp +PlGenCmp
gávvok:gávvog9 GAHPER ;
jårbuk:jårbug9 GAHPER ;
tjubuk:tjubug9 GAHPER ;
vállduk:válldug9 GAHPER ; !+SgNomCmp +SgGenCmp +PlGenCmp
guovte#muoduk:guovte#muodug9 GAHPER ;
muoduk:muodug9 GAHPER ;
juoŋga#muoduk:juoŋga#muodug9 GAHPER ;
buduk:budug9 GAHPER ;
åduk:ådug9 GAHPER ;
biegga#jeguk:biegga#jegug9 GAHPER ;
sibjuk:sibjug9 GAHPER ; !+SgNomCmp +SgGenCmp +PlGenCmp
tjutjuk:tjutjug9 GAHPER ;
iehpedájuk:iehpedájug9 GAHPER ; !+SgNomCmp +SgGenCmp +PlGenCmp
tjáluk:tjálug9 GAHPER ;
amuk:amug9 GAHPER ; !+SgNomCmp +SgGenCmp +PlGenCmp
dábmuk:dábmug9 GAHPER ; !+SgNomCmp +SgGenCmp +PlGenCmp
ieme#álmmuk:ieme#álmmug9 GAHPER ; !+SgNomCmp +SgGenCmp +PlGenCmp
álggo#álmmuk:álggo#álmmug9 GAHPER ; !+SgNomCmp +SgGenCmp +PlGenCmp
álmmuk:álmmug9 GAHPER ; !+SgNomCmp +SgGenCmp +PlGenCmp
rahpuk:rahpug9 GAHPER ;
sluppuk:sluppug9 GAHPER ;
suoksa#tjuruk:suoksa#tjurug9 GAHPER ; !+SgNomCmp +SgGenCmp +PlGenCmp
tjuruk:tjurug9 GAHPER ; !+SgNomCmp +SgGenCmp +PlGenCmp
uvsuk:uvsug9 GAHPER ;
hujtuk:hujtug9 GAHPER ; !+SgNomCmp +SgGenCmp +PlGenCmp
smáv#sjattuk:smáv#sjattug9 GAHPER ; !+SgNomCmp +SgGenCmp +PlGenCmp
dibák:dibág9 GAHPER ;
nadák:nadág9 GAHPER ;
rádjá#duobddák:rádjá#duobddág9 GAHPER ; !+SgNomCmp +SgGenCmp +PlGenCmp
duobddák:duobddág9 GAHPER ; !+SgNomCmp +SgGenCmp +PlGenCmp
buojdák:buojdág9 GAHPER ; !+SgNomCmp +SgGenCmp +PlGenCmp
sudák:sudág9 GAHPER ;
lågenan#jagák:lågenan#jagág9 GAHPER ; !+SgNomCmp +SgGenCmp +PlGenCmp
gietja#jagák:gietja#jagág9 GAHPER ; !+SgNomCmp +SgGenCmp +PlGenCmp
låge#jagák:låge#jagág9 GAHPER ; !+SgNomCmp +SgGenCmp +PlGenCmp
nielje#jagák:nielje#jagág9 GAHPER ; !+SgNomCmp +SgGenCmp +PlGenCmp
avtse#jagák:avtse#jagág9 GAHPER ; !+SgNomCmp +SgGenCmp +PlGenCmp
gávtse#jagák:gávtse#jagág9 GAHPER ; !+SgNomCmp +SgGenCmp +PlGenCmp
guovte#jagák:guovte#jagág9 GAHPER ; !+SgNomCmp +SgGenCmp +PlGenCmp
biel#nup#jagák:biel#nup#jagág9 GAHPER ; !+SgNomCmp +SgGenCmp +PlGenCmp
vidá#jagák:vidá#jagág9 GAHPER ; !+SgNomCmp +SgGenCmp +PlGenCmp
gudá#jagák:gudá#jagág9 GAHPER ; !+SgNomCmp +SgGenCmp +PlGenCmp
gålmå#jagák:gålmå#jagág9 GAHPER ; !+SgNomCmp +SgGenCmp +PlGenCmp
vahák:vahág9 GAHPER ;
buosják:buosjág9 GAHPER ; !+SgNomCmp +SgGenCmp +PlGenCmp
sjævsják:sjævsjág9 GAHPER ; !+SgNomCmp +SgGenCmp +PlGenCmp
skutják:skutjág9 GAHPER ; !+SgNomCmp +SgGenCmp +PlGenCmp
enák:enág9 GAHPER ; !+SgNomCmp +SgGenCmp +PlGenCmp
sitsák:sitság9 GAHPER ; !+SgNomCmp +SgGenCmp +PlGenCmp
!luhták:luhtág9 GAHPER ; !proper
tsavák:tsavág9 GAHPER ;
oajvák:oajvág9 GAHPER ; !+SgNomCmp +SgGenCmp +PlGenCmp
ådåk:ådåg9 GAHPER ; !+SgNomCmp +SgGenCmp +PlGenCmp
gådåk:gådåg9 GAHPER ;
lådåk:lådåg9 GAHPER ;
måtsåk:måtsåg9 GAHPER ; !+SgNomCmp +SgGenCmp +PlGenCmp
albasj:albatj GAHPER ; !+SgNomCmp +SgGenCmp +PlGenCmp
gedasj:gedatj GAHPER ;
niejdasj:niejdatj GAHPER ; !+SgNomCmp +SgGenCmp +PlGenCmp
vieljasj:vieljatj GAHPER ; !+SgNomCmp +SgGenCmp +PlGenCmp
báhtjasj:báhtjatj GAHPER ; !+SgNomCmp +SgGenCmp +PlGenCmp
almasj:almatj GAHPER ; !+SgNomCmp +SgGenCmp +PlGenCmp
vánasj:vánatj GAHPER ; !+SgNomCmp +SgGenCmp +PlGenCmp
gierasj:gieratj GAHPER ; !+SgNomCmp +SgGenCmp +PlGenCmp
uvsasj:uvsatj GAHPER ;
bielisj:bielitj GAHPER ;
juomisj:juomitj GAHPER ; !+SgNomCmp +SgGenCmp +PlGenCmp
unna#bastisj:unna#bastitj GAHPER ;
bastisj:bastitj GAHPER ;
ruodná#bejbusj:ruodná#bejbutj GAHPER ; !+SgNomCmp +SgGenCmp +PlGenCmp
bejbusj:bejbutj GAHPER ; !+SgNomCmp +SgGenCmp +PlGenCmp
guolle#gájbusj:guolle#gájbutj GAHPER ;
vielggis#urbusj:vielggis#urbutj GAHPER ; !+SgNomCmp +SgGenCmp +DefPlGenCmp
ruodná#urbusj:ruodná#urbutj GAHPER ; !+SgNomCmp +SgGenCmp +DefPlGenCmp
ålgusj:ålgutj GAHPER ;
mágusj:mágutj GAHPER ; !+SgNomCmp +SgGenCmp +PlGenCmp
bajusj:bajutj GAHPER ;
njunnjusj:njunnjutj GAHPER ; !+SgNomCmp +SgGenCmp +PlGenCmp
tjullusj:tjullutj GAHPER ;
tjåvtjusj:tjåvtjutj GAHPER ; !+SgNomCmp +SgGenCmp +PlGenCmp
áhkusj:áhkutj GAHPER ; !+SgNomCmp +SgGenCmp +PlGenCmp
suollusj:suollutj GAHPER ; !+SgNomCmp +SgGenCmp +PlGenCmp
fáhka#ulmusj:fáhka#ulmutj GAHPER ; !+SgNomCmp +SgGenCmp +PlGenCmp
vuola#ulmusj:vuola#ulmutj GAHPER ; !+SgNomCmp +SgGenCmp +PlGenCmp
muohta#ulmusj:muohta#ulmutj GAHPER ; !+SgNomCmp +SgGenCmp +PlGenCmp
vieroj#ulmusj:vieroj#ulmutj GAHPER ; !+SgNomCmp +SgGenCmp +PlGenCmp
barggo#ulmusj:barggo#ulmutj GAHPER ; !+SgNomCmp +SgGenCmp +PlGenCmp
rádjánis#ulmusj:rádjánis#ulmutj GAHPER ; !+SgNomCmp +SgGenCmp +PlGenCmp
luohtádus#ulmusj:luohtádus#ulmutj GAHPER ; !+SgNomCmp +SgGenCmp +PlGenCmp
ámmát#ulmusj:ámmát#ulmutj GAHPER ; !+SgNomCmp +SgGenCmp +PlGenCmp
ulmusj:ulmutj GAHPER ; !+SgNomCmp +SgGenCmp +PlGenCmp
dermusj:dermutj GAHPER ; !+SgNomCmp +SgGenCmp +PlGenCmp
moarsse#nejtsusj:moarsse#nejtsutj GAHPER ; !+SgNomCmp +SgGenCmp +PlGenCmp
nejtsusj:nejtsutj GAHPER ; !+SgNomCmp +SgGenCmp +PlGenCmp
åjvusj:åjvutj GAHPER ;
sisŋusj:sisŋutj GAHPER ;
árbbásj:árbbátj GAHPER ; !+SgNomCmp +SgGenCmp +PlGenCmp
væjtta#lájbásj:væjtta#lájbátj GAHPER ;
lájbasj:lájbátj GAHPER ;
girdásj:girdátj GAHPER ;
dájdda#guovdásj:dájdda#guovdátj GAHPER ; !+SgNomCmp +DefSgGenCmp +PlGenCmp
varresvuoda#guovdásj:varresvuoda#guovdátj GAHPER ; !+SgNomCmp +DefSgGenCmp +PlGenCmp
hiehte#guovdásj:hiehte#guovdátj GAHPER ; !+SgNomCmp +DefSgGenCmp +PlGenCmp
boarrásij#guovdásj:boarrásij#guovdátj GAHPER ; !+SgNomCmp +DefSgGenCmp +PlGenCmp
oases#guovdásj:oases#guovdátj GAHPER ; !+SgNomCmp +DefSgGenCmp +PlGenCmp
åhpadus#guovdásj:åhpadus#guovdátj GAHPER ; !+SgNomCmp +DefSgGenCmp +PlGenCmp
telefåvnnå#guovdásj:telefåvnnå#guovdátj GAHPER ;
guovdásj:guovdátj GAHPER ; !+SgNomCmp +DefSgGenCmp +PlGenCmp
ruovdásj:ruovdátj GAHPER ; !+SgNomCmp +SgGenCmp +PlGenCmp
soagásj:soagátj GAHPER ;
duogásj:duogátj GAHPER ;
gærgásj:gærgátj GAHPER ;
boadnjásj:boadnjátj GAHPER ; !+SgNomCmp +SgGenCmp +PlGenCmp
sjævnjásj:sjævnjátj GAHPER ; !+SgNomCmp +SgGenCmp +DefPlGenCmp
tjiesskis#lánjásj:tjiesskis#lánjátj GAHPER ;
råhkålvis#girjásj:råhkålvis#girjátj GAHPER ;
girjásj:girjátj GAHPER ;
biellje#gætjásj:biellje#gætjátj GAHPER ;
tsoavttso#áhkásj:tsoavttso#áhkátj GAHPER ; !+SgNomCmp +SgGenCmp +PlGenCmp
áhkásj:áhkátj GAHPER ; !+SgNomCmp +SgGenCmp +PlGenCmp
páhper#bæhkásj:páhper#bæhkátj GAHPER ;
bæhkásj:bæhkátj GAHPER ;
sákkásj:sákkátj GAHPER ;
jækkásj:jækkátj GAHPER ; !+SgNomCmp +SgGenCmp +PlGenCmp
fuorkásj:fuorkátj GAHPER ; !+SgNomCmp +SgGenCmp +PlGenCmp
lávkásj:lávkátj GAHPER ;
sjilásj:sjilátj GAHPER ; !+SgNomCmp +SgGenCmp +PlGenCmp
duolásj:duolátj GAHPER ; !+SgNomCmp +SgGenCmp +PlGenCmp
návlásj:návlátj GAHPER ;
boajmásj:boajmátj GAHPER ; !+SgNomCmp +SgGenCmp +PlGenCmp
ædnásj:ædnátj GAHPER ; !+SgNomCmp +SgGenCmp +PlGenCmp
tjájnásj:tjájnátj GAHPER ; !+SgNomCmp +SgGenCmp +PlGenCmp
binnásj:binnátj GAHPER ;
mánásj:mánátj GAHPER ; !+SgNomCmp +SgGenCmp +PlGenCmp
oappásj:oappátj GAHPER ; !+SgNomCmp +SgGenCmp +PlGenCmp
guorásj:guorátj GAHPER ;
jávrásj:jávrátj GAHPER ;
várásj:várátj GAHPER ;
bæssásj:bæssátj GAHPER ; !+SgNomCmp +SgGenCmp +DefPlGenCmp
rievsak#tsitsásj:rievsak#tsitsátj GAHPER ; !+SgNomCmp +SgGenCmp +PlGenCmp
tsitsásj:tsitsátj GAHPER ; !+SgNomCmp +SgGenCmp +PlGenCmp
báttásj:báttátj GAHPER ;
gættásj:gættátj GAHPER ; !+SgNomCmp +SgGenCmp +PlGenCmp
ievtásj:ievtátj GAHPER ; !+SgNomCmp +SgGenCmp
ævtásj:ævtátj GAHPER ; !+SgNomCmp +SgGenCmp
bæjvásj:bæjvátj GAHPER ; !+SgNomCmp +SgGenCmp
saŋásj:saŋátj GAHPER ;
sæŋásj:sæŋátj GAHPER ; !+SgNomCmp +SgGenCmp +PlGenCmp
jågåsj:jågåtj GAHPER ; !+SgNomCmp +SgGenCmp +PlGenCmp
tsåhke#måråsj:tsåhke#måråtj GAHPER ;
råhtåsj:råhtåtj GAHPER ;
jåhtte#låttåsj:jåhtte#låttåtj GAHPER ; !+SgNomCmp +SgGenCmp +PlGenCmp
låttåsj:låttåtj GAHPER ; !+SgNomCmp +SgGenCmp +PlGenCmp
oarggal GAHPER ;
oarggal GAHPER ;
bærggal GAHPER ; !+SgNomCmp +SgGenCmp +PlGenCmp
hágal GAHPER ;
siessal GAHPER ; !+SgNomCmp +SgGenCmp +PlGenCmp
muohtal GAHPER ; !+SgNomCmp +SgGenCmp +PlGenCmp
gijval GAHPER ; !+SgNomCmp +SgGenCmp +PlGenCmp
párra#stávval GAHPER ;
bielisj#stávval GAHPER ;
belak#stávval GAHPER ;
páradis#stávval GAHPER ;
sjiŋŋal GAHPER ;
fábel GAHPER ;
goarddel GAHPER ;
guovddel GAHPER ;
idja#guovddel GAHPER ; !+SgNomCmp +SgGenCmp +DefPlGenCmp
giesse#guovddel GAHPER ; !+SgNomCmp +SgGenCmp +DefPlGenCmp
gárjjel GAHPER ; !+SgNomCmp +SgGenCmp +PlGenCmp
råhkkel GAHPER ;
jubmel GAHPER ; !+SgNomCmp +SgGenCmp +PlGenCmp
boajto#jubmel GAHPER ; !+SgNomCmp +SgGenCmp +PlGenCmp
njoammel GAHPER ; !+SgNomCmp +SgGenCmp +PlGenCmp
ájnnel GAHPER ; !+SgNomCmp +SgGenCmp +PlGenCmp
goahppel GAHPER ; !+SgNomCmp +SgGenCmp +PlGenCmp
miejssel GAHPER ;
apostel GAHPER ; !+SgNomCmp +SgGenCmp +PlGenCmp
rektáŋ0ŋel:rektáŋ'ŋel GAHPER ;
garŋŋel GAHPER ;
stiebil GAHPER ;
gáffil GAHPER ;
ienngil GAHPER ; !+SgNomCmp +SgGenCmp +PlGenCmp
ieŋŋgil GAHPER ; !+SgNomCmp +SgGenCmp +PlGenCmp
spiedjil GAHPER ;
bievvil GAHPER ; !+SgNomCmp +SgGenCmp +PlGenCmp
hievvil GAHPER ;
vuosstá#hievvil GAHPER ;
ieŋŋil GAHPER ; !+SgNomCmp +SgGenCmp +PlGenCmp
láhul GAHPER ; !+SgNomCmp +SgGenCmp +PlGenCmp
vuoppta#láhul GAHPER ; !+SgNomCmp +SgGenCmp +PlGenCmp
æddnul GAHPER ; !+SgNomCmp +SgGenCmp +PlGenCmp
digál GAHPER ;
boargál GAHPER ; !+SgNomCmp +SgGenCmp +PlGenCmp
båhtål GAHPER ;
bruvssa#båhtål GAHPER ;
tjáhtje#båhtål GAHPER ;
skåhtål GAHPER ;
ednam GAHPER ; !+SgNomCmp +SgGenCmp +PlGenCmp
smilltje#ednam GAHPER ; !+SgNomCmp +SgGenCmp +PlGenCmp
sarmme#ednam GAHPER ; !+SgNomCmp +SgGenCmp +PlGenCmp
sáme#ednam GAHPER ; !+SgNomCmp +SgGenCmp
tjierre#ednam GAHPER ; !+SgNomCmp +SgGenCmp +PlGenCmp
dálvve#ednam GAHPER ; !+SgNomCmp +SgGenCmp +PlGenCmp
sádjo#ednam GAHPER ; !+SgNomCmp +SgGenCmp +PlGenCmp
sis#ednam GAHPER ; !+SgNomCmp +SgGenCmp +PlGenCmp
tjuonam GAHPER ;
njirram GAHPER ;
hijtam GAHPER ;
goarssa#hijtam GAHPER ; !+SgNomCmp +SgGenCmp +PlGenCmp
njoammel#hijtam GAHPER ; !+SgNomCmp +SgGenCmp +PlGenCmp
miedem GAHPER ;
bissjem GAHPER ;
goasskem GAHPER ; !+SgNomCmp +SgGenCmp +PlGenCmp
sjnjissjkom GAHPER ;
låggom:låggo VSBST-ODD ;
livssom:livsso VSBST-ODD ;
roahttom GAHPER ;
bærttom GAHPER ;
merra#goasskem GAHPER ; !+SgNomCmp +SgGenCmp +PlGenCmp
tjoasskem GAHPER ; !+SgNomCmp +SgGenCmp +PlGenCmp
ruosste#tjoasskem GAHPER ; !+SgNomCmp +SgGenCmp +PlGenCmp
ålem GAHPER ;
vaddnem GAHPER ; !+SgNomCmp +SgGenCmp +PlGenCmp
månem GAHPER ;
birem GAHPER ;
jårem GAHPER ;
gahtsem GAHPER ;
sádim GAHPER ;
lagim GAHPER ; !+SgNomCmp +SgGenCmp +DefPlGenCmp
tsiekkim GAHPER ;
alim GAHPER ;
tsågalm GAHPER ; !+SgNomCmp +SgGenCmp +PlGenCmp
oajvve#suojalm GAHPER ;
suojalm GAHPER ;
værjjo#suojalm GAHPER ;
bærddom GAHPER ;
tjåhkom GAHPER ;
slálom GAHPER ;
durkum GAHPER ;
forum GAHPER ;
visum GAHPER ;
sierra#pensum GAHPER ;
adám GAHPER ;
giergge#tsoagám GAHPER ;
birám GAHPER ;
tsieban GAHPER ; !+SgNomCmp +SgGenCmp +PlGenCmp
njuoban GAHPER ;
vinndan GAHPER ; !+SgNomCmp +SgGenCmp +PlGenCmp
stågan GAHPER ;
njálmme#tjuojan GAHPER ;
tjáhtje#vuossjan GAHPER ;
månne#vuossjan GAHPER ;
tjievtjan GAHPER ;
bávtjan GAHPER ;
suohkan GAHPER ; !+SgNomCmp +DefSgGenCmp +PlGenCmp
fylkka#suohkan GAHPER ; !+SgNomCmp +DefSgGenCmp +PlGenCmp
åroj#suohkan GAHPER ; !+SgNomCmp +DefSgGenCmp +PlGenCmp
girkko#suohkan GAHPER ; !+SgNomCmp +DefSgGenCmp +PlGenCmp
værro#suohkan GAHPER ; !+SgNomCmp +DefSgGenCmp +PlGenCmp
ráddná#suohkan GAHPER ; !+SgNomCmp +DefSgGenCmp +PlGenCmp
láhkan GAHPER ;
skuolkan GAHPER ;
vuorkan GAHPER ; !+SgNomCmp +SgGenCmp +DefPlGenCmp
gievkan GAHPER ;
gahttun#gievkan GAHPER ;
skåvllå#gievkan GAHPER ;
tjálan GAHPER ;
sálan GAHPER ;
muohta#sálan GAHPER ;
vuobman GAHPER ; !+SgNomCmp +SgGenCmp +DefPlGenCmp
tjalman GAHPER ;
njáman GAHPER ;
rásse#gahpan GAHPER ; !+SgNomCmp +SgGenCmp +PlGenCmp
sjuohpan GAHPER ;
tjuohpan GAHPER ;
árran GAHPER ;
!bátsan GAHPER ; !adv
gåtsan GAHPER ;
giehta#gåtsan GAHPER ;
tjihtan GAHPER ;
vihtan GAHPER ; !+SgNomCmp +SgGenCmp +PlGenCmp
vierre#vihtan GAHPER ; !+SgNomCmp +SgGenCmp +PlGenCmp
vuojŋŋan GAHPER ; !+SgNomCmp +SgGenCmp +PlGenCmp
oarbben GAHPER ; !+SgNomCmp +SgGenCmp +PlGenCmp
báhken GAHPER ; !+SgNomCmp +SgGenCmp +PlGenCmp
fersken GAHPER ;
sjoappka#nomen GAHPER ;
doajmma#nomen GAHPER ;
doajmme#nomen GAHPER ;
pronomen GAHPER ;
tsuojggim#pronomen GAHPER ;
æjggo#pronomen GAHPER ;
gatjálvis#pronomen GAHPER ;
riehpen GAHPER ;
ujvva#tæhppin GAHPER ;
dållå#ruson GAHPER ;
riebun GAHPER ;
rábun GAHPER ;
tjirgun GAHPER ;
sjnjurgun GAHPER ;
bevkun GAHPER ; !+SgNomCmp +SgGenCmp +PlGenCmp
mielun GAHPER ; !+SgNomCmp +SgGenCmp +PlGenCmp
tjuolun GAHPER ;
njamun GAHPER ;
perun GAHPER ;
skirun GAHPER ;
gesun GAHPER ;
nástun GAHPER ; !+SgNomCmp +SgGenCmp +PlGenCmp
duolbun GAHPER ;
duorbun GAHPER ;
rájgun GAHPER ;
tsirgun GAHPER ;
snjurgun GAHPER ;
tjáhtje#risjun GAHPER ;
bitjun GAHPER ;
suovva#bitjun GAHPER ;
spettjun GAHPER ;
vuoppta#gátjun GAHPER ;
sihkun GAHPER ;
giedde#tjuohkun GAHPER ; !+SgNomCmp +SgGenCmp +PlGenCmp
suohkun GAHPER ;
fijkun GAHPER ;
ihkkun GAHPER ;
lijkkun GAHPER ; !+SgNomCmp +SgGenCmp +PlGenCmp
tjuokkun GAHPER ;
dágge#tjuokkun GAHPER ; !+SgNomCmp +SgGenCmp +PlGenCmp
bálkun GAHPER ;
muohta#bálkun GAHPER ;
bårkun GAHPER ;
vaskun GAHPER ;
vuoskun GAHPER ; !+SgNomCmp +SgGenCmp +PlGenCmp
hullun GAHPER ; !+SgNomCmp +SgGenCmp +PlGenCmp
muolun GAHPER ;
bádne#sålun GAHPER ;
duolmun GAHPER ;
tsibrun GAHPER ;
berun GAHPER ; !+SgNomCmp +SgGenCmp +DefPlGenCmp
fierun GAHPER ;
gierun GAHPER ; !+SgNomCmp +SgGenCmp +PlGenCmp
virun GAHPER ;
bádne#skuorun GAHPER ;
gárun GAHPER ;
dårun GAHPER ; !+SgNomCmp +SgGenCmp +PlGenCmp
jårun GAHPER ;
nissun GAHPER ; !+SgNomCmp +SgGenCmp +PlGenCmp
gatsun GAHPER ;
dållå#rusun GAHPER ;
båsun GAHPER ;
mihtun GAHPER ;
låptun GAHPER ;
duostun GAHPER ;
telefåvnnå#duostun GAHPER ;
gahttun GAHPER ;
doares#gahttun GAHPER ;
gåjvun GAHPER ;
muohta#gåjvun GAHPER ;
suorek#gåjvun GAHPER ;
rabán GAHPER ;
boaks#rabán GAHPER ;
rubán GAHPER ;
krágán GAHPER ;
láhkán GAHPER ;
tjelán GAHPER ;
gárán GAHPER ; !+SgNomCmp +SgGenCmp +PlGenCmp
kárán GAHPER ; !+SgNomCmp +SgGenCmp +PlGenCmp
nárán GAHPER ;
ståhpån GAHPER ; !+SgNomCmp +SgGenCmp +PlGenCmp
boaksa#rabán GAHPER ;
båhtål#rabán GAHPER ;
dubme#rubán GAHPER ;
tsagán GAHPER ; !+SgNomCmp +SgGenCmp +PlGenCmp
stagán GAHPER ;
hágán GAHPER ;
rægán GAHPER ;
lædján GAHPER ; !+SgNomCmp +SgGenCmp +PlGenCmp
suoján GAHPER ;
rássjo#suoján GAHPER ;
vuoján GAHPER ;
muohta#vuoján GAHPER ;
sjáhtjam#vuoján GAHPER ;
muorjje#tjoahkkán GAHPER ;
tjalán GAHPER ;
buorre#nálán GAHPER ;
galmán GAHPER ;
márnán GAHPER ;
gæsán GAHPER ;
sabek#gæsán GAHPER ;
sáhtán GAHPER ; !+SgNomCmp +SgGenCmp +PlGenCmp
fuohttán GAHPER ;
guottán GAHPER ; !+SgNomCmp +SgGenCmp +PlGenCmp
råhkån GAHPER ; !+SgNomCmp +SgGenCmp +PlGenCmp
sårån GAHPER ; !+SgNomCmp +SgGenCmp +PlGenCmp
åvstån GAHPER ; !+SgNomCmp +SgGenCmp +PlGenCmp
sennep GAHPER ;
ket^chup GAHPER ;
tjuruk#guoppar:tjuruk#guobbar GAHPER ; !+SgNomCmp +SgGenCmp +DefPlGenCmp
suodar GAHPER ;
rádar GAHPER ;
niegar GAHPER ; !+SgNomCmp +SgGenCmp +PlGenCmp
gánjgar GAHPER ;
skánjgar GAHPER ;
flinnjar GAHPER ; !+SgNomCmp +SgGenCmp +PlGenCmp
gil0lar:gil'lar GAHPER ;
tjáhtje#bul0lar:tjáhtje#bul'lar GAHPER ;
bul0lar:bul'lar GAHPER ;
nummar GAHPER ;
poassta#nummar GAHPER ;
riegádim#nummar GAHPER ;
gilpos#nummar GAHPER ;
kilomehtar GAHPER ;
muhtar GAHPER ;
láhtar GAHPER ;
stáhta#ministar GAHPER ; !+SgNomCmp +SgGenCmp +PlGenCmp
ministar GAHPER ; !+SgNomCmp +SgGenCmp +PlGenCmp
ålggo#rijkka#ministar GAHPER ; !+SgNomCmp +SgGenCmp +PlGenCmp
sáme#ministar GAHPER ; !+SgNomCmp +SgGenCmp +PlGenCmp
guolástus#ministar GAHPER ; !+SgNomCmp +SgGenCmp +PlGenCmp
hávvar GAHPER ;
sjáŋŋar GAHPER ;
vider GAHPER ;
tiger GAHPER ; !+SgNomCmp +SgGenCmp +PlGenCmp
tjiehtjer GAHPER ;
miehtjer GAHPER ;
viehtjer GAHPER ;
låhkker GAHPER ;
gahper GAHPER ;
gajbba#gahper GAHPER ;
ruossja#gahper GAHPER ;
tjuhppa#gahper GAHPER ;
gål0le#gahper:gål'le#gahper GAHPER ; !+SgNomCmp +SgGenCmp +PlGenCmp
mehter GAHPER ;
baromehter GAHPER ;
tjilumehter GAHPER ;
sentimehter GAHPER ;
teáhter GAHPER ;
helikopter GAHPER ;
skuvter GAHPER ;
dávver GAHPER ;
árbbe#dávver GAHPER ;
árvvo#dávver GAHPER ;
muohta#vedur GAHPER ;
tjerastim#vedur GAHPER ;
bádur GAHPER ; !+SgNomCmp +SgGenCmp +PlGenCmp
gådur GAHPER ;
tjutjur GAHPER ; !+SgNomCmp +SgGenCmp +PlGenCmp
jullur GAHPER ;
mármur GAHPER ;
vitsur GAHPER ; !+SgNomCmp +SgGenCmp +PlGenCmp
guossa#vitsur GAHPER ; !+SgNomCmp +SgGenCmp +PlGenCmp
biesta#vitsur GAHPER ; !+SgNomCmp +SgGenCmp +PlGenCmp
ruohko#vitsur GAHPER ; !+SgNomCmp +SgGenCmp +PlGenCmp
råhto#vitsur GAHPER ; !+SgNomCmp +SgGenCmp +PlGenCmp
tjáhppis#vitsur GAHPER ; !+SgNomCmp +SgGenCmp +PlGenCmp
visská#vitsur GAHPER ; !+SgNomCmp +SgGenCmp +PlGenCmp
musur GAHPER ;
lektur GAHPER ; !+SgNomCmp +SgGenCmp +PlGenCmp
áktur GAHPER ; !+SgNomCmp +SgGenCmp +PlGenCmp
tráktur GAHPER ;
låptur GAHPER ; !+SgNomCmp +SgGenCmp +PlGenCmp
nábár GAHPER ;
tullár GAHPER ; !+SgNomCmp +SgGenCmp +PlGenCmp
boar0ra#nábár:boar'ra#nábár GAHPER ;
hoajddár GAHPER ; !+SgNomCmp +SgGenCmp +PlGenCmp
miehttse#hoajddár GAHPER ; !+SgNomCmp +SgGenCmp +PlGenCmp
dájddár GAHPER ; !+SgNomCmp +SgGenCmp +PlGenCmp
gåvvå#dájddár GAHPER ; !+SgNomCmp +SgGenCmp +PlGenCmp
ådå#ruoddár GAHPER ; !+SgNomCmp +SgGenCmp +PlGenCmp
suddár GAHPER ; !+SgNomCmp +SgGenCmp +PlGenCmp
láddár GAHPER ; !+SgNomCmp +SgGenCmp +PlGenCmp
skæddár GAHPER ; !+SgNomCmp +SgGenCmp +PlGenCmp
tjælggár GAHPER ; !+SgNomCmp +SgGenCmp +PlGenCmp
rámát#tjælggár GAHPER ; !+SgNomCmp +SgGenCmp +PlGenCmp
nággár GAHPER ; !+SgNomCmp +SgGenCmp +PlGenCmp
dájdda#duodjár GAHPER ; !+SgNomCmp +SgGenCmp +PlGenCmp
sládjár GAHPER ; !+SgNomCmp +SgGenCmp +PlGenCmp
ábjjár GAHPER ; !+SgNomCmp +SgGenCmp +PlGenCmp
smirjár GAHPER ; !+SgNomCmp +SgGenCmp +PlGenCmp
silbba#smirjár GAHPER ; !+SgNomCmp +SgGenCmp +PlGenCmp
gål0le#smirjár:gål'le#smirjár GAHPER ; !+SgNomCmp +SgGenCmp +PlGenCmp
váksjár GAHPER ; !+SgNomCmp +SgGenCmp +PlGenCmp
didtjár GAHPER ; !+SgNomCmp +SgGenCmp +PlGenCmp
áhkár GAHPER ; !+SgNomCmp +SgGenCmp +PlGenCmp
lájkár GAHPER ; !+SgNomCmp +SgGenCmp +PlGenCmp
tjoahkkár GAHPER ; !+SgNomCmp +SgGenCmp +PlGenCmp
snihkkár GAHPER ; !+SgNomCmp +SgGenCmp +PlGenCmp
dramatihkkár GAHPER ; !+SgNomCmp +SgGenCmp +PlGenCmp
akademihkkár GAHPER ; !+SgNomCmp +SgGenCmp +PlGenCmp
politihkkár GAHPER ; !+SgNomCmp +SgGenCmp +PlGenCmp
girjje#vuorkkár GAHPER ; !+SgNomCmp +SgGenCmp +PlGenCmp
girjak#livkár GAHPER ; !+SgNomCmp +SgGenCmp +PlGenCmp
guol0lár:guol'lár GAHPER ; !+SgNomCmp +SgGenCmp +PlGenCmp
trålár GAHPER ;
stuor#trålár GAHPER ;
duobmár GAHPER ; !+SgNomCmp +SgGenCmp +PlGenCmp
álmmuk#duobmár GAHPER ; !+SgNomCmp +SgGenCmp +PlGenCmp
hummár GAHPER ; !+SgNomCmp +SgGenCmp +PlGenCmp
bierjjet:bierjjed9 GAHPER ; !+SgNomCmp +SgGenCmp +DefPlGenCmp
bieddnár GAHPER ; !+SgNomCmp +SgGenCmp +PlGenCmp
ræjnár GAHPER ; !+SgNomCmp +SgGenCmp +PlGenCmp
dievnár GAHPER ; !+SgNomCmp +SgGenCmp +PlGenCmp
guojmme#dievnár GAHPER ; !+SgNomCmp +SgGenCmp +PlGenCmp
addnár GAHPER ; !+SgNomCmp +SgGenCmp +PlGenCmp
guohpár GAHPER ;
tjæjssár GAHPER ; !+SgNomCmp +SgGenCmp +PlGenCmp
suohttsár GAHPER ; !+SgNomCmp +SgGenCmp +PlGenCmp
sujtár GAHPER ; !+SgNomCmp +SgGenCmp +PlGenCmp
skihppij#sujtár GAHPER ; !+SgNomCmp +SgGenCmp +PlGenCmp
mánná#sujtár GAHPER ; !+SgNomCmp +SgGenCmp +PlGenCmp
álltár GAHPER ;
rustár GAHPER ; !+SgNomCmp +SgGenCmp +PlGenCmp
mihttár GAHPER ;
tjáhtje#mihttár GAHPER ;
nuohttár GAHPER ; !+SgNomCmp +SgGenCmp +PlGenCmp
gáhttár GAHPER ; !+SgNomCmp +SgGenCmp +PlGenCmp
tjæhttár GAHPER ; !+SgNomCmp +SgGenCmp +PlGenCmp
sujttár GAHPER ; !+SgNomCmp +SgGenCmp +PlGenCmp
lájttár GAHPER ; !+SgNomCmp +SgGenCmp +PlGenCmp
nuvár GAHPER ; !+SgNomCmp +SgGenCmp +PlGenCmp
rievvár GAHPER ; !+SgNomCmp +SgGenCmp +PlGenCmp
merra#rievvár GAHPER ; !+SgNomCmp +SgGenCmp +PlGenCmp
låddår GAHPER ; !+SgNomCmp +SgGenCmp +PlGenCmp
kåffår GAHPER ;
klåhkkår GAHPER ; !+SgNomCmp +SgGenCmp +PlGenCmp
sjålkkår GAHPER ;
dåktår GAHPER ; !+SgNomCmp +SgGenCmp +PlGenCmp
tjalmme#dåktår GAHPER ; !+SgNomCmp +SgGenCmp +PlGenCmp
bádne#dåktår GAHPER ; !+SgNomCmp +SgGenCmp +PlGenCmp
slidor#dåktår GAHPER ; !+SgNomCmp +SgGenCmp +PlGenCmp
jåggŋår GAHPER ; !+SgNomCmp +SgGenCmp +PlGenCmp
lågŋår GAHPER ;
vádas GAHPER ;
állas GAHPER ;
tennis GAHPER ;
hárssis:hárssis GAHPER ;
termos GAHPER ;
kosmos GAHPER ; !+SgNomCmp +SgGenCmp
globus GAHPER ;
sirkus GAHPER ;
katekismus GAHPER ;
kásus GAHPER ;
bájkke#kasus GAHPER ;
gabus GAHPER ;
stáhtus GAHPER ;
státus GAHPER ;
njidtjus GAHPER ;
gápptás GAHPER ;
tjiehtjev GAHPER ; !+SgNomCmp +SgGenCmp +PlGenCmp
áddjov GAHPER ; !+SgNomCmp +SgGenCmp +PlGenCmp
máttar#áddjov GAHPER ; !+SgNomCmp +SgGenCmp +PlGenCmp
áhkkov GAHPER ; !+SgNomCmp +SgGenCmp +PlGenCmp
máttar#áhkkov GAHPER ; !+SgNomCmp +SgGenCmp +PlGenCmp
sjadde ACTOR ;  !+SgNomCmp +SgGenCmp +PlGenCmp
guoktáladde ACTOR ;  !+SgNomCmp +SgGenCmp +PlGenCmp
oadde ACTOR ;  !+SgNomCmp +SgGenCmp +PlGenCmp
vadde ACTOR ;  !+SgNomCmp +SgGenCmp +PlGenCmp
ráde#vadde ACTOR ;  !+SgNomCmp +SgGenCmp +PlGenCmp
barggo#vadde ACTOR ;  !+SgNomCmp +SgGenCmp +PlGenCmp
gahttun#vuobdde ACTOR ;  !+SgNomCmp +SgGenCmp +PlGenCmp
dåbdde ACTOR ;  !+SgNomCmp +SgGenCmp +PlGenCmp
láhka#dåbdde ACTOR ;  !+SgNomCmp +SgGenCmp +PlGenCmp
ás0sje#dåbdde:ás'sje#dåbdde ACTOR ;  !+SgNomCmp +SgGenCmp +PlGenCmp
giejdde ACTOR ;  !+SgNomCmp +SgGenCmp +PlGenCmp
tjalmme#giejdde ACTOR ;  !+SgNomCmp +SgGenCmp +PlGenCmp
guodde ACTOR ;  !+SgNomCmp +SgGenCmp +PlGenCmp
nalá#guodde ACTOR ;  !+SgNomCmp +SgGenCmp +PlGenCmp
sáhka#guodde ACTOR ;  !+SgNomCmp +SgGenCmp +PlGenCmp
giella#guodde ACTOR ;  !+SgNomCmp +SgGenCmp +PlGenCmp
girdde ACTOR ;  !+SgNomCmp +SgGenCmp +PlGenCmp 
!nager#badde ACTOR ;  !nager#bádde
gåbdudak#girdde ACTOR ;
bivdde ACTOR ;  !+SgNomCmp +SgGenCmp +PlGenCmp
rievsak#bivdde ACTOR ;  !+SgNomCmp +SgGenCmp +PlGenCmp
sváles#bivdde ACTOR ;  !+SgNomCmp +SgGenCmp +PlGenCmp
gådde ACTOR ;  !+SgNomCmp +SgGenCmp +PlGenCmp
almasj#gådde ACTOR ;  !+SgNomCmp +SgGenCmp +PlGenCmp
ulmusj#gådde ACTOR ;  !+SgNomCmp +SgGenCmp +PlGenCmp
duollde ACTOR ;  !+SgNomCmp +SgGenCmp +PlGenCmp
vuosstáj#vállde ACTOR ;  !+SgNomCmp +SgGenCmp +PlGenCmp
tjoagge ACTOR ;  !+SgNomCmp +SgGenCmp +PlGenCmp
láttak#tjoagge ACTOR ;  !+SgNomCmp +SgGenCmp +PlGenCmp
álgge ACTOR ;  !+SgNomCmp +SgGenCmp +PlGenCmp
vuostasj#álgge ACTOR ;  !+SgNomCmp +SgGenCmp +PlGenCmp
áttjas#álgge ACTOR ;  !+SgNomCmp +SgGenCmp +PlGenCmp
gålgge ACTOR ;  !+SgNomCmp +SgGenCmp +PlGenCmp
bargge ACTOR ;  !+SgNomCmp +SgGenCmp +PlGenCmp
fáhka#bargge ACTOR ;  !+SgNomCmp +SgGenCmp +PlGenCmp
giella#bargge ACTOR ;  !+SgNomCmp +SgGenCmp +PlGenCmp
ællo#bargge ACTOR ;  !+SgNomCmp +SgGenCmp +PlGenCmp
æládus#bargge ACTOR ;  !+SgNomCmp +SgGenCmp +PlGenCmp
åvdås#bargge ACTOR ;  !+SgNomCmp +SgGenCmp +PlGenCmp
bálkká#bargge ACTOR ;  !+SgNomCmp +SgGenCmp +PlGenCmp
tjuorgge ACTOR ;  !+SgNomCmp +SgGenCmp +PlGenCmp
márajdiddje ACTOR ;
såbadiddje ACTOR ;  !+SgNomCmp +SgGenCmp +PlGenCmp
hárppa#tjuojadiddje ACTOR ;  !+SgNomCmp +SgGenCmp +PlGenCmp
hárppa MUORRA ;
gáma#garttsa MUORRA ;
dållå#sjnjibttjo MUORRA ;
jasskadiddje ACTOR ;  !+SgNomCmp +SgGenCmp +PlGenCmp
såhpadiddje ACTOR ;  !+SgNomCmp +SgGenCmp +PlGenCmp
projekta#jådediddje ACTOR ;  !+SgNomCmp +SgGenCmp +PlGenCmp
projækta#jådediddje ACTOR ;  !+SgNomCmp +SgGenCmp +PlGenCmp
lestadian#sárnnediddje ACTOR ;  !+SgNomCmp +SgGenCmp +PlGenCmp
vuornnodiddje ACTOR ;  !+SgNomCmp +SgGenCmp +PlGenCmp
buorrádiddje ACTOR ;  !+SgNomCmp +SgGenCmp +PlGenCmp
substastiddje ACTOR ;  !+SgNomCmp +SgGenCmp +PlGenCmp
háldadiddje ACTOR ;  !+SgNomCmp +SgGenCmp +PlGenCmp
álgadiddje ACTOR ;  !+SgNomCmp +SgGenCmp +PlGenCmp
juogadiddje ACTOR ;  !+SgNomCmp +SgGenCmp +PlGenCmp
tjuojadiddje ACTOR ;  !+SgNomCmp +SgGenCmp +PlGenCmp
vuojadiddje ACTOR ;  !+SgNomCmp +SgGenCmp +PlGenCmp
buojmudiddje ACTOR ;  !+SgNomCmp +SgGenCmp +PlGenCmp
sidno#buojmudiddje ACTOR ;  !+SgNomCmp +SgGenCmp +PlGenCmp
birjadiddje ACTOR ;  !+SgNomCmp +SgGenCmp +PlGenCmp
girjadiddje ACTOR ;  !+SgNomCmp +SgGenCmp +PlGenCmp
bekkadiddje ACTOR ;
jaskadiddje ACTOR ;  !+SgNomCmp +SgGenCmp +PlGenCmp
dåjmadiddje ACTOR ;  !+SgNomCmp +SgGenCmp +PlGenCmp
oajvve#dåjmadiddje ACTOR ;  !+SgNomCmp +SgGenCmp +PlGenCmp
åhpadiddje ACTOR ;  !+SgNomCmp +SgGenCmp +PlGenCmp
fáhka#åhpadiddje ACTOR ;  !+SgNomCmp +SgGenCmp +PlGenCmp
vuostasj#riegádiddje ACTOR ;  !+SgNomCmp +SgGenCmp +PlGenCmp
giella#åhpadiddje ACTOR ;  !+SgNomCmp +SgGenCmp +PlGenCmp
vuostasj#riegádiddje ACTOR ;  !+SgNomCmp +SgGenCmp +PlGenCmp
iedne#giella#åhpadiddje ACTOR ;  !+SgNomCmp +SgGenCmp +PlGenCmp
guládallam#åhpadiddje ACTOR ;  !+SgNomCmp +SgGenCmp +PlGenCmp
åvddå#skåvllå#åhpadiddje ACTOR ;  !+SgNomCmp +SgGenCmp +PlGenCmp
máradiddje ACTOR ;
ásadiddje ACTOR ;  !+SgNomCmp +SgGenCmp +PlGenCmp
ruhtadiddje ACTOR ;  !+SgNomCmp +SgGenCmp +PlGenCmp
gástadiddje ACTOR ;  !+SgNomCmp +SgGenCmp +PlGenCmp
buvtadiddje ACTOR ;  !+SgNomCmp +SgGenCmp +PlGenCmp
filmma#buvtadiddje ACTOR ;  !+SgNomCmp +SgGenCmp +PlGenCmp
oajvvadiddje ACTOR ;  !+SgNomCmp +SgGenCmp +PlGenCmp
ás0sje#åvdediddje:ás'sje#åvdediddje ACTOR ;  !+SgNomCmp +SgGenCmp +PlGenCmp
rádediddje ACTOR ;  !+SgNomCmp +SgGenCmp +PlGenCmp
jådediddje ACTOR ;  !+SgNomCmp +SgGenCmp +PlGenCmp
sáhka#jådediddje ACTOR ;  !+SgNomCmp +SgGenCmp +PlGenCmp
stivrra#jådediddje ACTOR ;  !+SgNomCmp +SgGenCmp +PlGenCmp
klás0sa#jådediddje:klás'sa#jådediddje ACTOR ;  !+SgNomCmp +SgGenCmp +PlGenCmp
ás0sje#jådediddje:ás'sje#jådediddje ACTOR ;  !+SgNomCmp +SgGenCmp +PlGenCmp
tjåhkanim#jådediddje ACTOR ;  !+SgNomCmp +SgGenCmp +PlGenCmp
báhko#jådediddje ACTOR ;  !+SgNomCmp +SgGenCmp +PlGenCmp
juogos#jådediddje ACTOR ;  !+SgNomCmp +SgGenCmp +PlGenCmp
háldadus#jådediddje ACTOR ;  !+SgNomCmp +SgGenCmp +PlGenCmp
skåvllå#jådediddje ACTOR ;  !+SgNomCmp +SgGenCmp +PlGenCmp
irggediddje ACTOR ;  !+SgNomCmp +SgGenCmp +PlGenCmp
sjivnnjediddje ACTOR ;  !+SgNomCmp +SgGenCmp +PlGenCmp
viehkediddje ACTOR ;  !+SgNomCmp +SgGenCmp +PlGenCmp
sijdda#viehkediddje ACTOR ;  !+SgNomCmp +SgGenCmp +PlGenCmp
bilkkediddje ACTOR ;  !+SgNomCmp +SgGenCmp +PlGenCmp
jubmel#bilkkediddje ACTOR ;  !+SgNomCmp +SgGenCmp +PlGenCmp
biesskediddje ACTOR ;  !+SgNomCmp +SgGenCmp +PlGenCmp
ielediddje ACTOR ;  !+SgNomCmp +SgGenCmp +PlGenCmp
hálediddje ACTOR ;  !+SgNomCmp +SgGenCmp +PlGenCmp
sárnnediddje ACTOR ;  !+SgNomCmp +SgGenCmp +PlGenCmp
mierrediddje ACTOR ;  !+SgNomCmp +SgGenCmp +PlGenCmp
iesj#mierrediddje ACTOR ;  !+SgNomCmp +SgGenCmp +PlGenCmp
vuosediddje ACTOR ;  !+SgNomCmp +SgGenCmp +PlGenCmp
givsediddje ACTOR ;  !+SgNomCmp +SgGenCmp +PlGenCmp
vásstediddje ACTOR ;  !+SgNomCmp +SgGenCmp +PlGenCmp
åvdås#vásstediddje ACTOR ;  !+SgNomCmp +SgGenCmp +PlGenCmp
tjáddjididdje ACTOR ;  !+SgNomCmp +SgGenCmp +PlGenCmp
dåssjididdje ACTOR ;  !+SgNomCmp +SgGenCmp +PlGenCmp
ål0lididdje:ål'lididdje ACTOR ;  !+SgNomCmp +SgGenCmp +PlGenCmp
idedis#mårididdje ACTOR ;  !+SgNomCmp +SgGenCmp +PlGenCmp
gåv0vididdje:gåv'vididdje ACTOR ;  !+SgNomCmp +SgGenCmp +PlGenCmp
skálajdiddje ACTOR ;
viesajdiddje ACTOR ;  !+SgNomCmp +SgGenCmp +PlGenCmp
årojdiddje ACTOR ;  !+SgNomCmp +SgGenCmp +PlGenCmp
skilájdiddje ACTOR ;  !+SgNomCmp +SgGenCmp +PlGenCmp
vájaldiddje ACTOR ;  !+SgNomCmp +SgGenCmp +PlGenCmp
maneldiddje ACTOR ;  !+SgNomCmp +SgGenCmp +PlGenCmp
vuosteldiddje ACTOR ;  !+SgNomCmp +SgGenCmp +PlGenCmp
gærddodiddje ACTOR ;  !+SgNomCmp +SgGenCmp +PlGenCmp
vuododiddje ACTOR ;  !+SgNomCmp +SgGenCmp +PlGenCmp
nælggodiddje ACTOR ;  !+SgNomCmp +SgGenCmp +PlGenCmp
vágodiddje ACTOR ;  !+SgNomCmp +SgGenCmp +PlGenCmp
doarjodiddje ACTOR ;  !+SgNomCmp +SgGenCmp +PlGenCmp
tjuottjodiddje ACTOR ;  !+SgNomCmp +SgGenCmp +PlGenCmp
almodiddje ACTOR ;  !+SgNomCmp +SgGenCmp +PlGenCmp
sáhka#vuorrodiddje ACTOR ;  !+SgNomCmp +SgGenCmp +PlGenCmp
hålla#vuorrodiddje ACTOR ;  !+SgNomCmp +SgGenCmp +PlGenCmp
guos0sodiddje:guos'sodiddje ACTOR ;  !+SgNomCmp +SgGenCmp +PlGenCmp
oatsodiddje ACTOR ;  !+SgNomCmp +SgGenCmp +PlGenCmp
guokkardiddje ACTOR ;  !+SgNomCmp +SgGenCmp +PlGenCmp
sáŋardiddje ACTOR ;  !+SgNomCmp +SgGenCmp +PlGenCmp
labudiddje ACTOR ;
váksjudiddje ACTOR ;  !+SgNomCmp +SgGenCmp +PlGenCmp
dálkudiddje ACTOR ;  !+SgNomCmp +SgGenCmp +PlGenCmp
biednik#lånudiddje ACTOR ;  !+SgNomCmp +SgGenCmp +PlGenCmp
årudiddje ACTOR ;  !+SgNomCmp +SgGenCmp +PlGenCmp
divudiddje ACTOR ;  !+SgNomCmp +SgGenCmp +PlGenCmp
tjuovudiddje ACTOR ;  !+SgNomCmp +SgGenCmp +PlGenCmp
bagádiddje ACTOR ;  !+SgNomCmp +SgGenCmp +PlGenCmp
lågådiddje ACTOR ;  !+SgNomCmp +SgGenCmp +PlGenCmp
gållådiddje ACTOR ;  !+SgNomCmp +SgGenCmp +PlGenCmp
åtsådiddje ACTOR ;  !+SgNomCmp +SgGenCmp +PlGenCmp
ræjnnuhiddje ACTOR ;  !+SgNomCmp +SgGenCmp +PlGenCmp
jáddijiddje ACTOR ;  !+SgNomCmp +SgGenCmp +PlGenCmp
ráddijiddje ACTOR ;  !+SgNomCmp +SgGenCmp +PlGenCmp
iesj#ráddijiddje ACTOR ;  !+SgNomCmp +SgGenCmp +PlGenCmp
sáddijiddje ACTOR ;  !+SgNomCmp +SgGenCmp +PlGenCmp
girjje#sáddijiddje ACTOR ;  !+SgNomCmp +SgGenCmp +PlGenCmp
lájggijiddje ACTOR ;  !+SgNomCmp +SgGenCmp +PlGenCmp
tjáddjijiddje ACTOR ;  !+SgNomCmp +SgGenCmp +PlGenCmp
mállijiddje ACTOR ;  !+SgNomCmp +SgGenCmp +PlGenCmp
fiesstijiddje ACTOR ;  !+SgNomCmp +SgGenCmp +PlGenCmp
gáhttijiddje ACTOR ;  !+SgNomCmp +SgGenCmp +PlGenCmp
sujttijiddje ACTOR ;  !+SgNomCmp +SgGenCmp +PlGenCmp
skibáj#sujttijiddje ACTOR ;  !+SgNomCmp +SgGenCmp +PlGenCmp
gálatjiddje ACTOR ;  !+SgNomCmp +SgGenCmp +PlGenCmp
guoddaliddje ACTOR ;  !+SgNomCmp +SgGenCmp +PlGenCmp
ás0sje#guoddaliddje:ás'sje#guoddaliddje ACTOR ;  !+SgNomCmp +SgGenCmp +PlGenCmp
gulldaliddje ACTOR ;  !+SgNomCmp +SgGenCmp +PlGenCmp
barggo#suodjaliddje ACTOR ;  !+SgNomCmp +SgGenCmp +PlGenCmp
várjjaliddje ACTOR ;  !+SgNomCmp +SgGenCmp +PlGenCmp
buoktjaliddje ACTOR ;  !+SgNomCmp +SgGenCmp +PlGenCmp
gæhttjaliddje ACTOR ;  !+SgNomCmp +SgGenCmp +PlGenCmp
gahppeliddje ACTOR ;  !+SgNomCmp +SgGenCmp +PlGenCmp
jårggåliddje ACTOR ;  !+SgNomCmp +SgGenCmp +PlGenCmp
jåhtåliddje ACTOR ;  !+SgNomCmp +SgGenCmp +PlGenCmp
buorrániddje ACTOR ;  !+SgNomCmp +SgGenCmp +PlGenCmp
dåssjåniddje ACTOR ;
báhtariddje ACTOR ;  !+SgNomCmp +SgGenCmp +PlGenCmp
ájtariddje ACTOR ;  !+SgNomCmp +SgGenCmp +PlGenCmp
duodastiddje ACTOR ;  !+SgNomCmp +SgGenCmp +PlGenCmp
dárkastiddje ACTOR ;  !+SgNomCmp +SgGenCmp +PlGenCmp
rijka#dárkastiddje ACTOR ;  !+SgNomCmp +SgGenCmp +PlGenCmp
jienastiddje ACTOR ;  !+SgNomCmp +SgGenCmp +PlGenCmp
dievnastiddje ACTOR ;  !+SgNomCmp +SgGenCmp +PlGenCmp
boajtojubmel#dievnastiddje ACTOR ;  !+SgNomCmp +SgGenCmp +PlGenCmp
subtsastiddje ACTOR ;  !+SgNomCmp +SgGenCmp +PlGenCmp
gielestiddje ACTOR ;  !+SgNomCmp +SgGenCmp +PlGenCmp
málestiddje ACTOR ;  !+SgNomCmp +SgGenCmp +PlGenCmp
lånestiddje ACTOR ;  !+SgNomCmp +SgGenCmp +PlGenCmp
oahpestiddje ACTOR ;  !+SgNomCmp +SgGenCmp +PlGenCmp
rádjá#oahpestiddje ACTOR ;  !+SgNomCmp +SgGenCmp +PlGenCmp
oasestiddje ACTOR ;  !+SgNomCmp +SgGenCmp +PlGenCmp
lájddistiddje ACTOR ;  !+SgNomCmp +SgGenCmp +PlGenCmp
bælostiddje ACTOR ;  !+SgNomCmp +SgGenCmp +PlGenCmp
berustiddje ACTOR ;  !+SgNomCmp +SgGenCmp +PlGenCmp
merustiddje ACTOR ;  !+SgNomCmp +SgGenCmp +PlGenCmp
árvustiddje ACTOR ;  !+SgNomCmp +SgGenCmp +PlGenCmp
birástiddje ACTOR ;
dåbdåstiddje ACTOR ;  !+SgNomCmp +SgGenCmp +PlGenCmp
jáhko#dåbdåstiddje ACTOR ;  !+SgNomCmp +SgGenCmp +PlGenCmp
åvdåstiddje ACTOR ;  !+SgNomCmp +SgGenCmp +PlGenCmp
mánáj#åvdåstiddje ACTOR ;  !+SgNomCmp +SgGenCmp +PlGenCmp
æjgát#åvdåstiddje ACTOR ;  !+SgNomCmp +SgGenCmp +PlGenCmp
vuoddje ACTOR ;  !+SgNomCmp +SgGenCmp +PlGenCmp
bus0sa#vuoddje:bus'sa#vuoddje ACTOR ;  !+SgNomCmp +SgGenCmp +PlGenCmp
girdde#vuoddje ACTOR ;  !+SgNomCmp +SgGenCmp +PlGenCmp
ráddje ACTOR ;  !+SgNomCmp +SgGenCmp +PlGenCmp
tjiektje ACTOR ;  !+SgNomCmp +SgGenCmp +PlGenCmp
vuosste#tjiektje ACTOR ;  !+SgNomCmp +SgGenCmp +PlGenCmp
njunnjusj#tjiektje ACTOR ;  !+SgNomCmp +SgGenCmp +PlGenCmp
bállo#tjiektje ACTOR ;  !+SgNomCmp +SgGenCmp +PlGenCmp
buoktje ACTOR ;  !+SgNomCmp +SgGenCmp +PlGenCmp
tjáhppis#buoktje ACTOR ;  !+SgNomCmp +SgGenCmp +PlGenCmp
gæhttje ACTOR ;  !+SgNomCmp +SgGenCmp +PlGenCmp
bærráj#gæhttje ACTOR ;  !+SgNomCmp +SgGenCmp +PlGenCmp
hadde#bærráj#gæhttje ACTOR ;  !+SgNomCmp +SgGenCmp +PlGenCmp
barggo#bærráj#gæhttje ACTOR ;  !+SgNomCmp +SgGenCmp +PlGenCmp
barggo#gæhttje ACTOR ;  !+SgNomCmp +SgGenCmp +PlGenCmp
mánná#gæhttje ACTOR ;  !+SgNomCmp +SgGenCmp +PlGenCmp
vierre#dahkke ACTOR ;  !+SgNomCmp +SgGenCmp +PlGenCmp
sáluk#dahkke ACTOR ;  !+SgNomCmp +SgGenCmp +PlGenCmp
rijddo#dahkke ACTOR ;  !+SgNomCmp +SgGenCmp +PlGenCmp
buorádus#dahkke ACTOR ;  !+SgNomCmp +SgGenCmp +PlGenCmp
bahá#dahkke ACTOR ;  !+SgNomCmp +SgGenCmp +PlGenCmp
rahkke ACTOR ;  !+SgNomCmp +SgGenCmp +PlGenCmp
viehkke ACTOR ;  !+SgNomCmp +SgGenCmp +PlGenCmp
låhkke ACTOR ;  !+SgNomCmp +SgGenCmp +PlGenCmp
tæksta#låhkke ACTOR ;  !+SgNomCmp +SgGenCmp +PlGenCmp
rámát#låhkke ACTOR ;  !+SgNomCmp +SgGenCmp +PlGenCmp
nåhkke ACTOR ;  !+SgNomCmp +SgGenCmp +PlGenCmp
sasske ACTOR ;  !+SgNomCmp +SgGenCmp +PlGenCmp
sabek#sasske ACTOR ;  !+SgNomCmp +SgGenCmp +PlGenCmp
dutke ACTOR ;  !+SgNomCmp +SgGenCmp +PlGenCmp
giella#dutke ACTOR ;  !+SgNomCmp +SgGenCmp +PlGenCmp
tæksta#giehtadal0le:tæksta#giehtadal'le ACTOR ;  !+SgNomCmp +SgGenCmp +PlGenCmp
ás0sje#giehtadal0le:ás'sje#giehtadal'le ACTOR ;  !+SgNomCmp +SgGenCmp +PlGenCmp
giehtadal0le:giehtadal'le ACTOR ;  !+SgNomCmp +SgGenCmp +PlGenCmp
vitsárdal0le:vitsárdal'le ACTOR ;  !+SgNomCmp +SgGenCmp +PlGenCmp
bagádal0le:bagádal'le ACTOR ;  !+SgNomCmp +SgGenCmp +PlGenCmp
vuosádal0le:vuosádal'le ACTOR ;  !+SgNomCmp +SgGenCmp +PlGenCmp
lågådal0le:lågådal'le ACTOR ;  !+SgNomCmp +SgGenCmp +PlGenCmp
hoal0le:hoal'le ACTOR ;  !+SgNomCmp +SgGenCmp +PlGenCmp
jálustal0le:jálustal'le ACTOR ;  !+SgNomCmp +SgGenCmp +PlGenCmp
vilpástal0le:vilpástal'le ACTOR ;  !+SgNomCmp +SgGenCmp +PlGenCmp
nuorre#iel0le:nuorre#iel'le ACTOR ;  !+SgNomCmp +SgGenCmp +PlGenCmp
iel0le:iel'le ACTOR ;  !+SgNomCmp +SgGenCmp +PlGenCmp
dimbar#tjuol0le:dimbar#tjuol'le ACTOR ;  !+SgNomCmp +SgGenCmp +PlGenCmp
gåvvå#tjuol0le:gåvvå#tjuol'le ACTOR ;  !+SgNomCmp +SgGenCmp +PlGenCmp
gul0le:gul'le ACTOR ;  !+SgNomCmp +SgGenCmp +PlGenCmp
stáhta#tjál0le:stáhta#tjál'le ACTOR ;  !+SgNomCmp +SgGenCmp +PlGenCmp
dikta#tjál0le:dikta#tjál'le ACTOR ;  !+SgNomCmp +SgGenCmp +PlGenCmp
girjje#tjál0le:girjje#tjál'le ACTOR ;  !+SgNomCmp +SgGenCmp +PlGenCmp
vuolláj#tjál0le:vuolláj#tjál'le ACTOR ;  !+SgNomCmp +SgGenCmp +PlGenCmp
guoradalle ACTOR ;  !+SgNomCmp +SgGenCmp +PlGenCmp
giella#guoradalle ACTOR ;  !+SgNomCmp +SgGenCmp +PlGenCmp
hárjjidalle ACTOR ;  !+SgNomCmp +SgGenCmp +PlGenCmp
virgge#bagádalle ACTOR ;  !+SgNomCmp +SgGenCmp +PlGenCmp
doarrádalle ACTOR ;  !+SgNomCmp +SgGenCmp +PlGenCmp
guos0se#lågådalle:guos'se#lågådalle ACTOR ;  !+SgNomCmp +SgGenCmp +PlGenCmp
tjerastalle ACTOR ;  !+SgNomCmp +SgGenCmp +PlGenCmp
gáhpustalle ACTOR ;  !+SgNomCmp +SgGenCmp +PlGenCmp
nákkostalle ACTOR ;  !+SgNomCmp +SgGenCmp +PlGenCmp
biddnustalle ACTOR ;  !+SgNomCmp +SgGenCmp +PlGenCmp
gilpustalle ACTOR ;  !+SgNomCmp +SgGenCmp +PlGenCmp
árvustalle ACTOR ;  !+SgNomCmp +SgGenCmp +PlGenCmp
girjje#árvustalle ACTOR ;  !+SgNomCmp +SgGenCmp +PlGenCmp
guoktástalle ACTOR ;  !+SgNomCmp +SgGenCmp +PlGenCmp
tæksta#tjálle ACTOR ;  !+SgNomCmp +SgGenCmp +PlGenCmp
jábbme ACTOR ;  !+SgNomCmp +SgGenCmp +PlGenCmp
doajmme ACTOR ;  !+SgNomCmp +SgGenCmp +PlGenCmp
æládus#doajmme ACTOR ;  !+SgNomCmp +SgGenCmp +PlGenCmp
guhkes#man0ne:guhkes#man'ne ACTOR ;  !+SgNomCmp +SgGenCmp +PlGenCmp
man0ne ACTOR ;  !+SgNomCmp +SgGenCmp +PlGenCmp
addne ACTOR ;  !+SgNomCmp +SgGenCmp +PlGenCmp
giella#addne ACTOR ;  !+SgNomCmp +SgGenCmp +PlGenCmp
manne ACTOR ;  !+SgNomCmp +SgGenCmp +PlGenCmp
gájk#vuojnne ACTOR ;  !+SgNomCmp +SgGenCmp +PlGenCmp
oahppe ACTOR ;  !+SgNomCmp +SgGenCmp +PlGenCmp
guojmme#oahppe ACTOR ;  !+SgNomCmp +SgGenCmp +PlGenCmp
viddno#oahppe ACTOR ;  !+SgNomCmp +SgGenCmp +PlGenCmp
skåvllå#oahppe ACTOR ;  !+SgNomCmp +SgGenCmp +PlGenCmp
skihppe ACTOR ;  !+SgNomCmp +SgGenCmp +PlGenCmp
giedde#tjuohppe ACTOR ;  !+SgNomCmp +SgGenCmp +PlGenCmp
rásse#tjuohppe ACTOR ;  !+SgNomCmp +SgGenCmp +PlGenCmp
bierggo#bår0re:bierggo#bår're ACTOR ;  !+SgNomCmp +SgGenCmp +PlGenCmp
stuor#bår0re:stuor#bår're ACTOR ;  !+SgNomCmp +SgGenCmp +PlGenCmp
vádtse ACTOR ;  !+SgNomCmp +SgGenCmp +PlGenCmp
várre#vádtse ACTOR ;  !+SgNomCmp +SgGenCmp +PlGenCmp
girkko#vádtse ACTOR ;  !+SgNomCmp +SgGenCmp +PlGenCmp
gibttse ACTOR ;  !+SgNomCmp +SgGenCmp +PlGenCmp
várre#gibttse ACTOR ;  !+SgNomCmp +SgGenCmp +PlGenCmp
báhttse ACTOR ;  !+SgNomCmp +SgGenCmp +PlGenCmp
maŋeldis#báhttse ACTOR ;  !+SgNomCmp +SgGenCmp +PlGenCmp
åhttse ACTOR ;  !+SgNomCmp +SgGenCmp +PlGenCmp
barggo#åhttse ACTOR ;  !+SgNomCmp +SgGenCmp +PlGenCmp
dårvvo#åhttse ACTOR ;  !+SgNomCmp +SgGenCmp +PlGenCmp
gåhttse ACTOR ;  !+SgNomCmp +SgGenCmp +PlGenCmp
vuosstálasste ACTOR ;  !+SgNomCmp +SgGenCmp +PlGenCmp
ármmálasste ACTOR ;  !+SgNomCmp +SgGenCmp +PlGenCmp
oassálasste ACTOR ;  !+SgNomCmp +SgGenCmp +PlGenCmp
sebrudak#oassálasste ACTOR ;  !+SgNomCmp +SgGenCmp +PlGenCmp
tjåhkanim#oassálasste ACTOR ;  !+SgNomCmp +SgGenCmp +PlGenCmp
oasste ACTOR ;  !+SgNomCmp +SgGenCmp +PlGenCmp
guolle#oasste ACTOR ;  !+SgNomCmp +SgGenCmp +PlGenCmp
áttjas#boahtte ACTOR ;  !+SgNomCmp +SgGenCmp +PlGenCmp
vuostasj#boahtte ACTOR ;  !+SgNomCmp +SgGenCmp +PlGenCmp
ådå#boahtte ACTOR ;  !+SgNomCmp +SgGenCmp +PlGenCmp
biehtte ACTOR ;  !+SgNomCmp +SgGenCmp +PlGenCmp
jåhtte ACTOR ;  !+SgNomCmp +SgGenCmp +PlGenCmp
vuojtte ACTOR ;  !+SgNomCmp +SgGenCmp +PlGenCmp
válgga#vuojtte ACTOR ;  !+SgNomCmp +SgGenCmp +PlGenCmp
tjuodtjo ACTOR ;  !+SgNomCmp +SgGenCmp +PlGenCmp
vuosste#tjuodtjo ACTOR ;  !+SgNomCmp +SgGenCmp +PlGenCmp
lávllo ACTOR ;  !+SgNomCmp +SgGenCmp +PlGenCmp
sijdda#år0ro:sijdda#år'ro ACTOR ;  !+SgNomCmp +SgGenCmp +PlGenCmp
lahka#år0ro:lahka#år'ro ACTOR ;  !+SgNomCmp +SgGenCmp +PlGenCmp
vuodna#år0ro:vuodna#år'ro ACTOR ;  !+SgNomCmp +SgGenCmp +PlGenCmp
ieme#år0ro:ieme#år'ro ACTOR ;  !+SgNomCmp +SgGenCmp +PlGenCmp
stuoves#år0ro:stuoves#år'ro ACTOR ;  !+SgNomCmp +SgGenCmp +PlGenCmp
lagos#år0ro:lagos#år'ro ACTOR ;  !+SgNomCmp +SgGenCmp +PlGenCmp
giejvos#år0ro:giejvos#år'ro ACTOR ;  !+SgNomCmp +SgGenCmp +PlGenCmp
ådå#år0ro:ådå#år'ro ACTOR ;  !+SgNomCmp +SgGenCmp +PlGenCmp
år0ro:år'ro ACTOR ;  !+SgNomCmp +SgGenCmp +PlGenCmp
merra#gádde#årro ACTOR ;  !+SgNomCmp +SgGenCmp +PlGenCmp
duossto ACTOR ;  !+SgNomCmp +SgGenCmp +PlGenCmp
tjuov0vo:tjuov'vo ACTOR ;  !+SgNomCmp +SgGenCmp +PlGenCmp
hedja#tjuovvo ACTOR ;  !+SgNomCmp +SgGenCmp +PlGenCmp
tjuorvvo ACTOR ;  !+SgNomCmp +SgGenCmp +PlGenCmp
faktåvrrå:fakt FAKTOR ;
figuvrra:figu KULTUR ; !+SgNomCmp +SgGenCmp +PlGenCmp
temperatuvrra:temperatu KULTUR ;
struktuvrra:struktu KULTUR ;
kultuvrra:kultu KULTUR ;
gåhkål:gåhkkål SÅHKÅR ;
hekto#lihtar:hekto#lihttar SÅHKÅR ;
spiger:spihker SÅHKÅR ;
tjieller:tjiel'ler SÅHKÅR ;
pihper:pihpper SÅHKÅR ; !+SgNomCmp +SgGenCmp +DefPlGenCmp
ás0sje#páhper:ás'sje#páhpper SÅHKÅR ;
hivsik#páhper:hivsik#páhpper SÅHKÅR ;
vuodo#páhper:vuodo#páhpper SÅHKÅR ;
biebbmo#páhper:biebbmo#páhpper SÅHKÅR ;
tjurvvo#páhper:tjurvvo#páhpper SÅHKÅR ;
árvvo#páhper:árvvo#páhpper SÅHKÅR ;
sáddu#páhper:sáddu#páhpper SÅHKÅR ;
báhper:báhpper SÅHKÅR ;
páhper:páhpper SÅHKÅR ;
guol0lár#båndor:guol'lár#bånndor SÅHKÅR ; !+SgNomCmp +SgGenCmp +PlGenCmp
båndor:bånndor SÅHKÅR ; !+SgNomCmp +SgGenCmp +PlGenCmp
værro#áltár:værro#álltár SÅHKÅR ;
varra#såhkår:varra#såhkkår SÅHKÅR ;
smájvva#såhkår:smájvva#såhkkår SÅHKÅR ;
bålstår:bålsstår SÅHKÅR ;
ritjas:ri RITJAS ;
sekkas:sæ SEKKAS ; !+SgNomCmp +SgGenCmp +PlGenCmp
sjuváj:sjuvvag9 GÁMAS ;
sjlåtjos:sjlåhtjos GÁMAS ;
sjlåtjås:sjlåhtjås GÁMAS ;
åvddå#vuoras:åvddå#vuorras GÁMAS ; !+SgNomCmp +SgGenCmp +PlGenCmp
duobdá:duobddág8 BENA ; !+SgNomCmp +SgGenCmp +PlGenCmp
dægá:dæhkág8 BENA ;
miesá:miesság8 BENA ;
muosa:muossag8 BENA ;
gåldå:gålldåg8 BENA ;
belaj:bellah9 GÁMAS ;
návraj:návrrah9 GÁMAS ; !+SgNomCmp +SgGenCmp +DefPlGenCmp
sálaj:sállah9 GÁMAS ;
rumáj:rubmah9 GÁMAS ; !+SgNomCmp +SgGenCmp +PlGenCmp
dájgan:dájggan9 GÁMAS ;
sælgga#germaj:sælgga#gærmmah9 GÁMAS ; !+SgNomCmp +SgGenCmp +PlGenCmp
merra#germaj:merra#gærmmah9 GÁMAS ; !+SgNomCmp +SgGenCmp +PlGenCmp
suvdde#germaj:suvdde#gærmmah9 GÁMAS ; !+SgNomCmp +SgGenCmp +PlGenCmp
hárjak#germaj:hárjak#gærmmah9 GÁMAS ; !+SgNomCmp +SgGenCmp +PlGenCmp
germaj:gærmmah9 GÁMAS ; !+SgNomCmp +SgGenCmp +PlGenCmp
hedja#huonaj:hedja#huodnah9 GÁMAS ;
huonaj:huodnah9 GÁMAS ; !+SgNomCmp +SgGenCmp +PlGenCmp
rásse#virnaj:rásse#virnnah9 GÁMAS ;
virnaj:virnnah9 GÁMAS ;
várnaj:várnnah9 GÁMAS ;
beraj:berrah9 GÁMAS ; !+SgNomCmp +SgGenCmp +PlGenCmp
ruoppsis#návraj:ruoppsis#návrrah9 GÁMAS ; !+SgNomCmp +SgGenCmp +DefPlGenCmp
návraj:návrrah9 GÁMAS ;
viesaj:viessah9 GÁMAS ; !+SgNomCmp +SgGenCmp +PlGenCmp
sagij:sahkih9 GÁMAS ; !+SgNomCmp +SgGenCmp +PlGenCmp
ganij:gadnih9 GÁMAS ; !+SgNomCmp +SgGenCmp +PlGenCmp
riebij:riehpih9 GÁMAS ; !+SgNomCmp +SgGenCmp +PlGenCmp
ruovdoj:ruovddoh9 ÅRES ;
njunjoj:njunnjoh9 ÅRES ; !+SgNomCmp +SgGenCmp +PlGenCmp
vatjoj:vahtjoh9 ÅRES ; !+SgNomCmp +SgGenCmp +PlGenCmp
gåtjoj:gåhtjoh9 ÅRES ;
oavloj:oavlloh9 ÅRES ; !+SgNomCmp +SgGenCmp +PlGenCmp
dahkamuj:dahkam VIESSOMUJ ;
vieroj:vierroh9 ÅRES ; !+SgNomCmp +SgGenCmp +PlGenCmp
giesse#åroj:giesse#årroh9 ÅRES ; !+SgNomCmp +SgGenCmp +PlGenCmp
biejvve#åroj:biejvve#årroh9 ÅRES ; !+SgNomCmp +DefSgGenCmp +PlGenCmp
dálvve#åroj:dálvve#årroh9 ÅRES ; !+SgNomCmp +SgGenCmp +PlGenCmp
báhtariddjij#åroj:báhtariddjij#årroh9 ÅRES ;
åroj:årroh9 ÅRES ; !+SgNomCmp +SgGenCmp +PlGenCmp
varra#viesoj:varra#viessoh9 ÅRES ;
badoj:bahtoh9 ÅRES ;
tjeras#miedoj:tjeras#miehtoh9 ÅRES ;
vuostoj:vuosstoh9 ÅRES ;
njavoj:njavvoh9 ÅRES ; !+SgNomCmp +SgGenCmp +PlGenCmp
tjuojvoj:tjuojvvoh9 ÅRES ; !+SgNomCmp +SgGenCmp +PlGenCmp
njuovoj:njuovvoh9 ÅRES ;
ruvoj:ruvvoh9 ÅRES ; !+SgNomCmp +SgGenCmp +PlGenCmp
sjoavoj:sjåvvoh9 ÅRES ; !+SgNomCmp +SgGenCmp +PlGenCmp
måråj:mårråh9 GÁMAS ;
luoppal:luobbal9 GÁMAS ;
snárdal:snárddal9 GÁMAS ; !+SgNomCmp +SgGenCmp +PlGenCmp
vettal:væddal9 GÁMAS ;
ganjál:gadnjal9 GÁMAS ;
vuonjal:vuodnjal9 GÁMAS ; !+SgNomCmp +SgGenCmp +PlGenCmp
artihkal:artihkkal9 GÁMAS ;
partihkal:partihkkal9 GÁMAS ;
syhkal:syhkkal9 GÁMAS ;
firkal:firkkal9 GÁMAS ;
ginál:gidnal9 GÁMAS ;
stáhpal:stáhppal9 GÁMAS ;
ehpal:æhppal9 GÁMAS ; !+SgNomCmp +SgGenCmp +DefPlGenCmp
svirál:svirral9 GÁMAS ;
áttsal:ádtsal9 GÁMAS ;
gintal:ginntal9 GÁMAS ;
kapihtal:kapihttal9 GÁMAS ;
guhtal:guhttal9 GÁMAS ; !+SgNomCmp +SgGenCmp +PlGenCmp
ertal:ærttal9 GÁMAS ; !+SgNomCmp +SgGenCmp +DefPlGenCmp
masjval:massjval9 GÁMAS ;
tiempel:tiemmpel9 GÁMAS ;
stiempel:stiemmpel9 GÁMAS ;
stempal:stemmpal9  GÁMAS ;
virkal:virkkal9 GÁMAS ;
jåppål:jåbbål9 GÁMAS ;
vierdav:vierddam9 GÁMAS ;
sjpietjav:sjpiehtjam9 GÁMAS ;
tjiekkav:tjieggam9 GÁMAS ;
rárkav:rárkkam9 GÁMAS ;
lænjggá MUORRA ;
tjiergav:tjierggam9 GÁMAS ;
spietjav:spiehtjam9 GÁMAS ;
látjav:láhtjam9 GÁMAS ; !+SgNomCmp +SgGenCmp +PlGenCmp
vátjav:váhtjam9 GÁMAS ; !+SgNomCmp +SgGenCmp +PlGenCmp
njála#njuovtjav:njála#njuoktjam9 GÁMAS ; !+SgNomCmp +SgGenCmp +DefPlGenCmp
svála#njuovtjav:svála#njuoktjam9 GÁMAS ; !+SgNomCmp +SgGenCmp +DefPlGenCmp
njuovtjav:njuoktjam9 GÁMAS ;
válkav:válkkam9 GÁMAS ;
gierkav:gierkkam9 GÁMAS ;
lárkav:lárkkam9 GÁMAS ;
gálav:gállam9 GÁMAS ; !+SgNomCmp +SgGenCmp +PlGenCmp
gelnav:gællnam9 GÁMAS ; !+SgNomCmp +SgGenCmp +PlGenCmp
njiráv:njirram9 GÁMAS ; !+SgNomCmp +SgGenCmp +PlGenCmp
birev:birem9 GÁMAS ;
bátsev:báhtsem9 GÁMAS ;
iestev:iesstem9 GÁMAS ; !+SgNomCmp +SgGenCmp +PlGenCmp
ájvan:ájvvan9 GÁMAS ;
gielbar:gielbbar9 GÁMAS ;
guoppar:guobbar9 GÁMAS ; !+SgNomCmp +SgGenCmp +DefPlGenCmp
guppar:gubbar9 GÁMAS ; !+SgNomCmp +SgGenCmp +PlGenCmp
dimbar:dimmbar9 GÁMAS ;
slimbar:slimmbar9 GÁMAS ;
viettar:vieddar9 GÁMAS ;
duottar:duoddar9 GÁMAS ;
fáttar:fáddar9 GÁMAS ; !+SgNomCmp +SgGenCmp +PlGenCmp
låvda#máttar:låvda#máddar9 GÁMAS ;
alme#máttar:alme#máddar9 GÁMAS ;
goahte#máttar:goahte#máddar9 GÁMAS ;
máttar:máddar9 GÁMAS ; !+SgNomCmp +SgGenCmp +PlGenCmp
hildar:hilldar9 GÁMAS ;
skuoldar:skuolldar9 GÁMAS ;
áldar:álldar9 GÁMAS ; !+SgNomCmp +SgGenCmp +DefPlGenCmp +SgNomLeft +SgGenLeft +PlGenLeft
tjuokkar:tjuoggar9 GÁMAS ;
suonjar:suodnjar9 GÁMAS ;
suodna#tjagár:suodna#tjahkar9 GÁMAS ;
tjagár:tjahkar9 GÁMAS ;
lådde#tjiegar:lådde#tjiehkar9 GÁMAS ;
njoammel#tjiegar:njoammel#tjiehkar9 GÁMAS ;
tjiegar:tjiehkar9 GÁMAS ; !+SgNomCmp +SgGenCmp +PlGenCmp
berun#áhkar:berun#áhkkar9 GÁMAS ;
áhkar:áhkkar9 GÁMAS ; !+SgNomCmp +SgGenCmp +PlGenCmp
tjijkar:tjijkkar9 GÁMAS ;
gamár:gabmar9 GÁMAS ;
giemar:giebmar9 GÁMAS ;
stájnar:stájnnar9 GÁMAS ; !+SgNomCmp +SgGenCmp +PlGenCmp
hálstar:hálsstar9 GÁMAS ;
hávstar:hávsstar9 GÁMAS ;
lihtar:lihttar9 SÅHKÅR ;
ertar:ærttar9 GÁMAS ; !+SgNomCmp +SgGenCmp +DefPlGenCmp
slievar:slievvar9 GÁMAS ; !+SgNomCmp +SgGenCmp +PlGenCmp
guoŋar:guogŋar9 GÁMAS ;
muoger:muohker9 GÁMAS ; !+SgNomCmp +SgGenCmp +PlGenCmp
guober:guohper9 GÁMAS ;
væjdár:væjddár9 GÁMAS ; !+SgNomCmp +SgGenCmp +PlGenCmp
návdár:návddár9 GÁMAS ; !+SgNomCmp +SgGenCmp +PlGenCmp
luorjár:luorjjár9 GÁMAS ; !+SgNomCmp +SgGenCmp +PlGenCmp
diesŋár:diessŋár9 GÁMAS ;
rájdam:rájddam GÁMAS ;
tjiergam:tjierggam GÁMAS ;
njuovtjam:njuoktjam GÁMAS ;
gierkam:gierkkam GÁMAS ;
bijlla#getsam:bijlla#gehtsam GÁMAS ;
getsam:gehtsam GÁMAS ;
vuojŋam:vuojŋŋam GÁMAS ;
duolbas:duolbbas GÁMAS ;
gabdas:gabddas GÁMAS ; !+SgNomCmp +SgGenCmp +PlGenCmp
muohta#tjajdas:muohta#tjajddas GÁMAS ;
tjajdas:tjajddas GÁMAS ;
tjijdas:tjijddas GÁMAS ;
giehta#vuojdas:giehta#vuojddas GÁMAS ;
tsoapptse#vuojdas:tsoapptse#vuojddas GÁMAS ;
sabek#vuojdas:sabek#vuojddas GÁMAS ;
vuojdas:vuojddas GÁMAS ;
várdas:várddas GÁMAS ;
buttas:buddas GÁMAS ;
suvdas:suvddas GÁMAS ;
aldas:alldas GÁMAS ;
sváldas:sválldas GÁMAS ;
jáhkka#rádas:jáhkka#rádas GÁMAS ; !+SgNomCmp +SgGenCmp +PlGenCmp
jásska#rádas:jásska#rádas GÁMAS ; !+SgNomCmp +SgGenCmp +PlGenCmp
tjalmme#rikkas:tjalmme#riggas GÁMAS ;
álltár#rikkas:álltár#riggas GÁMAS ;
rikkas:riggas GÁMAS ;
svájgas:svájggas GÁMAS ;
mielgas:mielggas GÁMAS ;
biergas:bierggas GÁMAS ;
tsirgas:tsirggas GÁMAS ;
tjuorgas:tjuorggas GÁMAS ;
gåvgas+N+Sg+Nom:gåvgas K ;
gåvgas+N+SgNomCmp:gåvgas R ;
goavgas:goavggas GÁMAS ;
tjuovgas:tjuovggas GÁMAS ;
rákkas:rággas GÁMAS ;
báhko#vajás:báhko#vadjas GÁMAS ;
stiebil#ruojas:stiebil#ruodjas GÁMAS ;
ruojas:ruodjas GÁMAS ;
njálmme#sárjas:njálmme#sárjjas GÁMAS ;
sárjas:sárjjas GÁMAS ;
sæjvvom#berjas:sæjvvom#bærjjas GÁMAS ;
berjas:bærjjas GÁMAS ;
beljas:bælljas GÁMAS ;
buttjas:budtjas GÁMAS ;
oajvve#bávtjas:oajvve#báktjas GÁMAS ;
tjoajvve#bávtjas:tjoajvve#báktjas GÁMAS ;
sjábtjas:sjábttjas GÁMAS ;
debtjas:dæbttjas GÁMAS ;
regas:rehkas GÁMAS ;
njahkas:njahkkas GÁMAS ;
tjuojkka#dálkas:tjuojkka#dálkkas GÁMAS ;
gåsås#dálkas:gåsås#dálkkas GÁMAS ;
vuosstá#dálkas:vuosstá#dálkkas GÁMAS ;
dálkas:dálkkas GÁMAS ;
gárkas:gárkkas GÁMAS ;
huvkas:huvkkas GÁMAS ;
gaskas:gasskas GÁMAS ; !+SgNomCmp +SgGenCmp +DefPlGenCmp
asjkas:assjkas GÁMAS ; !+SgNomCmp +SgGenCmp +DefPlGenCmp
njaskas:njasskas GÁMAS ;
muorra#tjieskas:muorra#tjiesskas GÁMAS ;
tjieskas:tjiesskas GÁMAS ;
bádne#mieskas:bádne#miesskas GÁMAS ;
buoskas:buosskas GÁMAS ;
suoskas:suosskas GÁMAS ;
valás:vallas GÁMAS ;
gielas:giellas GÁMAS ;
stielas:stiellas GÁMAS ;
sválas:svállas GÁMAS ; !+SgNomCmp +SgGenCmp +PlGenCmp
ramás:rabmas GÁMAS ;
tjuomas:tjuobmas GÁMAS ;
ruomas:ruobmas GÁMAS ; !+SgNomCmp +SgGenCmp +PlGenCmp
gámas:gábmas GÁMAS ;
rusjmas:russjmas GÁMAS ;
tjalmas:tjalmmas GÁMAS ;
guolmas:guolmmas GÁMAS ;
darmas:darmmas GÁMAS ;
tjuormas:tjuormmas GÁMAS ; !+SgNomCmp +SgGenCmp +PlGenCmp
gål0le#suormas:gål'le#suormmas GÁMAS ;
giládus#suormas:giládus#suormmas GÁMAS ;
suormas:suormmas GÁMAS ;
urmas:urmmas GÁMAS ; !+SgNomCmp +SgGenCmp +PlGenCmp
tjismas:tjissmas GÁMAS ;
tjanás:tjadnas GÁMAS ;
jåhkå#vanás:jåhkå#vadnas GÁMAS ;
vanás:vadnas GÁMAS ;
spánas:spádnas GÁMAS ;
ábnas:ábnnas GÁMAS ;
svájnas:svájnnas GÁMAS ; !+SgNomCmp +SgGenCmp +PlGenCmp
giernas:giernnas GÁMAS ;
árnas:árnnas GÁMAS ; !+SgNomCmp +SgGenCmp +PlGenCmp
gasnas:gassnas GÁMAS ;
gabás:gahpas GÁMAS ;
svabás:svahpas GÁMAS ;
guobas:guohpas GÁMAS ; !+SgNomCmp +SgGenCmp +PlGenCmp
tjiehpas:tjiehppas GÁMAS ;
gurpas:gurppas GÁMAS ;
gieras:gierras GÁMAS ;
tjieras:tjierras GÁMAS ;
nieras:nierras GÁMAS ;
tjeras:tjerras GÁMAS ;
veras:verras GÁMAS ;
lahka#birás:lahka#birras GÁMAS ; !+SgNomCmp +SgGenCmp +PlGenCmp
fáhka#birás:fáhka#birras GÁMAS ;
barggo#birás:barggo#birras GÁMAS ;
lagos#birás:lagos#birras GÁMAS ; !+SgNomCmp +SgGenCmp +PlGenCmp
birás:birras GÁMAS ; !+SgNomCmp +SgGenCmp +PlGenCmp
ráde#ájras:ráde#ájrras GÁMAS ; !+SgNomCmp +SgGenCmp +PlGenCmp
stuorra#dikke#ájras:stuorra#dikke#ájrras GÁMAS ; !+SgNomCmp +SgGenCmp +PlGenCmp
sáme#dikke#ájras:sáme#dikke#ájrras GÁMAS ; !+SgNomCmp +SgGenCmp +PlGenCmp
ájras:ájrras GÁMAS ; !+SgNomCmp +SgGenCmp +PlGenCmp
duoras:duorras GÁMAS ;
gáras:gárras GÁMAS ;
vuovsas:vuoksas GÁMAS ;
giesas:giessas GÁMAS ;
álmmuk#subtsas:álmmuk#subttsas GÁMAS ;
subtsas:subttsas GÁMAS ;
ruohtsas:ruohttsas GÁMAS ;
giehta#ladás:giehta#lahtas GÁMAS ;
juolgge#ladás:juolgge#lahtas GÁMAS ;
garŋŋel#ladás:garŋŋel#lahtas GÁMAS ;
ladás:lahtas GÁMAS ;
riedas:riehtas GÁMAS ; !+SgNomCmp +SgGenCmp +PlGenCmp
ujvva#bivtas:ujvva#biktas GÁMAS ;
målsos#bivtas:målsos#biktas GÁMAS ;
skidde#bivtas:skidde#biktas GÁMAS ;
álmmuk#bivtas:álmmuk#biktas GÁMAS ;
bivvam#bivtas:bivvam#biktas GÁMAS ;
mæsso#bivtas:mæsso#biktas GÁMAS ;
ålggo#bivtas:ålggo#biktas GÁMAS ;
rássjo#bivtas:rássjo#biktas GÁMAS ;
duogŋas#bivtas:duogŋas#biktas GÁMAS ;
bajeldis#bivtas:bajeldis#biktas GÁMAS ;
hullo#vuoleldis#bivtas:hullo#vuoleldis#biktas GÁMAS ;
vuoleldis#bivtas:vuoleldis#biktas GÁMAS ;
ålgoldis#bivtas:ålgoldis#biktas GÁMAS ;
måvttå#bivtas:måvttå#biktas GÁMAS ;
bivtas:biktas GÁMAS ;
sisbivtas:sisbiktas GÁMAS ;
sieptas:siepptas GÁMAS ;
muohta#tjastas:muohta#tjasstas GÁMAS ;
tjastas:tjasstas GÁMAS ;
biehtas:biehttas GÁMAS ;
urtas:urttas GÁMAS ;
bivás:bivvas GÁMAS ;
hivás:hivvas GÁMAS ;
suovas:suovvas GÁMAS ;
hiehte#tjuorvas:hiehte#tjuorvvas GÁMAS ;
tjuorvas:tjuorvvas GÁMAS ;
gávas:gávvas GÁMAS ;
smávas:smávvas GÁMAS ;
biello#daŋás:biello#dagŋas GÁMAS ; !+SgNomCmp +SgGenCmp +DefPlGenCmp
sarre#daŋás:sarre#dagŋas GÁMAS ; !+SgNomCmp +SgGenCmp +DefPlGenCmp
jågŋå#daŋás:jågŋå#dagŋas GÁMAS ; !+SgNomCmp +SgGenCmp +DefPlGenCmp
daŋás:dagŋas GÁMAS ; !+SgNomCmp +SgGenCmp +DefPlGenCmp
duogŋas:duoggŋas GÁMAS ;
slivŋas:slivŋŋas GÁMAS ;
bena#gieris:bena#gierris GÁMAS ;
gieris:gierris GÁMAS ;
geris:gerris GÁMAS ;
mieris:mierris GÁMAS ;
sárnos:sárnnos GÁMAS ;
vattás:vaddás GÁMAS ;
gábdás:gábddás GÁMAS ;
gæsás:gæssás GÁMAS ;
åppås:åbbås GÁMAS ;
iehkedis#ådås:iehkedis#åddås GÁMAS ;
bårjås:bårjjås GÁMAS ;
gåbtjås:gåbttjås GÁMAS ;
bålås:bållås GÁMAS ; !+SgNomCmp +SgGenCmp +PlGenCmp
jålås:jållås GÁMAS ;
nårås:nårrås GÁMAS ;
gåsås:gåssås GÁMAS ;
tsåjtsås:tsåjttsås GÁMAS ;
låvtås:låktås GÁMAS ;
gåhkes:gåhk GÅHKES ; !+SgNomCmp +SgGenCmp +PlGenCmp
tjålkes:tj TJÅLKES ;
rabok:rahpog9 ÅRES ;
bæsoj:bessog9 ÅRES ;
oaloj:oalloh9 ÅRES ;
tjoaloj:tjoalloh9 ÅRES ;
gieloj:gielloh9 ÅRES ;
miedoj:miehtoh9 ÅRES ;
savoj:savvoh9 ÅRES ;
ávvo#ganjál:ávvo#gadnjal9 ÅRES ;
gutjel:guhtjel9 ÅRES ; !+SgNomCmp +SgGenCmp +PlGenCmp
juppol:jubbol9 ÅRES ;
badje#oalol:badje#oallol9 ÅRES ;
oalol:oallol9 ÅRES ;
sæmol:sæbmol9 ÅRES ; !+SgNomCmp +SgGenCmp +DefPlGenCmp
navol:navvol9 ÅRES ; !+SgNomCmp +SgGenCmp +PlGenCmp
suvol:suvvol9 ÅRES ; !+SgNomCmp +SgGenCmp +PlGenCmp
vuonev:vuodnem9 ÅRES ; !+SgNomCmp +SgGenCmp +PlGenCmp
savon:savvon9 ÅRES ;
ájtar:ájttar9 ÅRES ; !+SgNomCmp +SgGenCmp +PlGenCmp
iepper:iebber9 ÅRES ;
bassem#sájger:bassem#sájgger9 ÅRES ;
sájger:sájgger9 ÅRES ;
gitjer:gihtjer9 ÅRES ;
nager:nahker9 ÅRES ;
gáhker:gáhkker9 ÅRES ;
sjimer:sjibmer9 ÅRES ;
sjuomer:sjuobmer9 ÅRES ; !+SgNomCmp +SgGenCmp +PlGenCmp
duber:duhper9 ÅRES ; !+SgNomCmp +SgGenCmp +PlGenCmp
dåvter:dåkter9 ÅRES ; !+SgNomCmp +SgGenCmp +PlGenCmp
suoŋer:suogŋer9 ÅRES ;
sieppor:siebbor9 ÅRES ; !+SgNomCmp +SgGenCmp +PlGenCmp
vijor:vidjor9 ÅRES ;
juvlla#stávtjor:juvlla#stávttjor9 ÅRES ;
gilkor:gilkkor9 ÅRES ;
moaskor:moasskor9 ÅRES ; !+SgNomCmp +SgGenCmp +PlGenCmp
slidor:slihtor9 ÅRES ; !+SgNomCmp +SgGenCmp +PlGenCmp
jánndur:jánndur9 ÅRES ; !+SgNomCmp +SgGenCmp +DefPlGenCmp
vedur:vehtur9 ÅRES ;
áltár:álltár9 ÅRES ;
vanás:vadnas ÅRES ;
soades:soades ÅRES ;
oattes:oaddes ÅRES ;
hiebdes:hiebddes ÅRES ; !+SgNomCmp +SgGenCmp +PlGenCmp
åbdes:åbddes ÅRES ;
váttes:váddes ÅRES ;
bådes:bådes ÅRES ; !+SgNomCmp +SgGenCmp +PlGenCmp
gurges:gurgges ÅRES ;
!nákkes:nágges ÅRES ; !adj
májes:mádjes ÅRES ; !+SgNomCmp +SgGenCmp +PlGenCmp
guobme#bårjås:guobme#bårjjes ÅRES ;
njunjes:njunnjes ÅRES ;
gártjes:gárttjes ÅRES ;
sieges:siehkes ÅRES ;
!haddodahkes:haddodahkkes ÅRES ; !adj.
gåjkes:gåjkkes ÅRES ; !+SgNomCmp +SgGenCmp +PlGenCmp
gálles:gál'les ÅRES ; !+SgNomCmp +SgGenCmp +PlGenCmp
gieles:gielles ÅRES ;
tjules:tjulles ÅRES ;
guolle#máles:guolle#málles ÅRES ;
bierggo#máles:bierggo#málles ÅRES ;
iehkedis#máles:iehkedis#málles ÅRES ;
máles:málles ÅRES ;
gádnes:gáddnes ÅRES ;
láhka#oahpes:láhka#oahppes ÅRES ; !+SgNomCmp +SgGenCmp +PlGenCmp
tjáluk#oahpes:tjáluk#oahppes ÅRES ; !+SgNomCmp +SgGenCmp +PlGenCmp
oahpes:oahppes ÅRES ; !+SgNomCmp +SgGenCmp +PlGenCmp
doares:doarres ÅRES ;
dieres:dierres ÅRES ;
viellja#gieres:viellja#gierres ÅRES ; !+SgNomCmp +SgGenCmp +PlGenCmp
stuores:stuorres ÅRES ; !+SgNomCmp +SgGenCmp +PlGenCmp
duvres:duvrres ÅRES ;
náres:nárres ÅRES ;
hurre#åres:hurre#årres ÅRES ; !+SgNomCmp +SgGenCmp +PlGenCmp
vuontsá#åres:vuontsá#årres ÅRES ; !+SgNomCmp +SgGenCmp +PlGenCmp
åres:årres ÅRES ; !+SgNomCmp +SgGenCmp +PlGenCmp
girjje#oases:girjje#oasses ÅRES ; !+SgNomCmp +DefSgGenCmp +PlGenCmp
suolle#oases:suolle#oasses ÅRES ;
biebbmo#oases:biebbmo#oasses ÅRES ; !+SgNomCmp +DefSgGenCmp +PlGenCmp
oases:oasses ÅRES ; !+SgNomCmp +DefSgGenCmp +PlGenCmp
rievtes:riektes ÅRES ;
biejves:biejvves ÅRES ;
doalves:doalvves ÅRES ;
doappos:doabbos ÅRES ;
dæppos:dæbbos ÅRES ;
idja#oados:idja#oados ÅRES ;
oados:oados ÅRES ;
sjattos:sjaddos ÅRES ;
vattos:vaddos ÅRES ;
guottos:guoddos ÅRES ;
hiehte#tjoavdos:hiehte#tjoavddos ÅRES ;
tjoavdos:tjoavddos ÅRES ;
suvdos:suvddos ÅRES ;
!baldos:balldos ÅRES ; !adj
vuodos:vuodos ÅRES ;
!sædos:sædos ÅRES ; !adj
juojgos:juojggos ÅRES ;
tjuojgos:tjuojggos ÅRES ;
dålgos:dålggos ÅRES ;
bajos:badjos ÅRES ;
vajos:vadjos ÅRES ;
tjuojos:tjuodjos ÅRES ;
måjos:mådjos ÅRES ;
girjos:girjjos ÅRES ;
buonjos:buodnjos ÅRES ;
njunjos:njunnjos ÅRES ; !+SgNomCmp +SgGenCmp +PlGenCmp
oattjos:oadtjos ÅRES ;
ritjos:rihtjos ÅRES ;
vuotjos:vuohtjos ÅRES ;
látjos:láhtjos ÅRES ;
bivtas#båtjos:bivtas#båhtjos ÅRES ;
såjådim#gætjos:såjådim#gæhtjos ÅRES ;
suorgudis#gætjos:suorgudis#gæhtjos ÅRES ;
kásus#gætjos:kásus#gæhtjos ÅRES ;
gætjos:gæhtjos ÅRES ;
gåhtjos:gåhttjos ÅRES ; !+SgNomCmp +SgGenCmp +PlGenCmp
ruvtjos:ruvttjos ÅRES ;
lagos:lahkos ÅRES ; !+SgNomCmp +SgGenCmp +PlGenCmp
boagos:boahkos ÅRES ;
báhko#stoagos:báhko#stoahkos ÅRES ;
stoagos:stoahkos ÅRES ;
vuorro#viegos:vuorro#viehkos ÅRES ;
viegos:viehkos ÅRES ;
duogos:duohkos ÅRES ;
rijka#juogos:rijka#juohkos ÅRES ;
suohkan#juogos:suohkan#juohkos ÅRES ;
giella#juogos:giella#juohkos ÅRES ;
ulmme#juogos:ulmme#juohkos ÅRES ;
oajvve#juogos:oajvve#juohkos ÅRES ;
nissun#juogos:nissun#juohkos ÅRES ;
barggo#juogos:barggo#juohkos ÅRES ;
tjiektjam#juogos:tjiekt#juohkos ÅRES ;
æjgát#juogos:æjgá#juohkos ÅRES ;
sáme#riektá#juogos:sáme#riektá#juohkos ÅRES ;
juogos:juohkos ÅRES ;
tjuogos:tjuohkos ÅRES ;
jugos:juhkos ÅRES ;
sugos:suhkos ÅRES ;
biebbmo#lågos:biebbmo#låhkos ÅRES ;
lågos:låhkos ÅRES ;
rågos:råhkos ÅRES ;
gurkos:gurkkos ÅRES ;
suoskos:suosskos ÅRES ;
njalos:njallos ÅRES ;
tjuolos:tjuollos ÅRES ;
gádde#muolos:gádde#muollos ÅRES ;
muolos:muollos ÅRES ;
vuolos:vuollos ÅRES ;
álos:állos ÅRES ;
berun#bálos:berun#bállos ÅRES ;
bálos:bállos ÅRES ;
giehta#tjálos:giehta#tjállos ÅRES ;
guhkes#tjálos:guhkes#tjállos ÅRES ;
tjálos:tjállos ÅRES ;
alátjamos:alátjabmos ÅRES ;
biebmos:biebbmos ÅRES ;
tjajmos:tjajmmos ÅRES ;
vájmos:vájmmos ÅRES ;
giedjek#tjanos:giedjek#tjadnos ÅRES ;
ibnos:ibnnos ÅRES ; !+SgNomCmp +DefSgGenCmp +PlGenCmp
sæjnos:sæjnnos ÅRES ;
vuornos:vuornnos ÅRES ;
gávnos:gávnnos ÅRES ;
tsábos:tsáhpos ÅRES ;
tjuohpos:tjuohppos ÅRES ;
gålmå#lávk#gilpos:gålmå#lávk#gilppos ÅRES ;
tjuojggam#gilpos:tjuojggam#gilppos ÅRES ;
viehkam#gilpos:viehkam#gilppos ÅRES ;
tjerastallam#gilpos:tjerastallam#gilppos ÅRES ;
lávllom#gilpos:lávllom#gilppos ÅRES ;
gilpos:gilppos ÅRES ;
gilbos:gillbos ÅRES ;
vuolgos:vuolggos ÅRES ;
gáger:gáhker ÅRES ;
guober:guohper ÅRES ;
spieldar:spielldar ÅRES ;
månne#vispos:månne#visspos ÅRES ;
doaros:doarros ÅRES ;
goaros:goarros ÅRES ;
månne#fieros:månne#fierros ÅRES ;
fieros:fierros ÅRES ;
lahka#biros:lahka#birros ÅRES ; !+SgNomCmp +SgGenCmp +PlGenCmp
goahte#biros:goahte#birros ÅRES ;
biros:birros ÅRES ; !+SgNomCmp +SgGenCmp +PlGenCmp
tjivros:tjivrros ÅRES ; !+SgNomCmp +SgGenCmp +PlGenCmp
båros:bårros ÅRES ;
mávsos:máksos ÅRES ;
læpsos:læppsos ÅRES ;
guolbbe#basos:guolbbe#bassos ÅRES ;
lihtte#basos:lihtte#bassos ÅRES ;
bivtas#basos:bivtas#bassos ÅRES ;
basos:bassos ÅRES ;
goasos:goassos ÅRES ; !+SgNomCmp +SgGenCmp +PlGenCmp
boaktjánis#gåsos:boaktjánis#gåssos ÅRES ;
sierra#gæsos:sierra#gæssos ÅRES ;
ruhta#gæsos:ruhta#gæssos ÅRES ;
tjoahkkáj#gæsos:tjoahkkáj#gæssos ÅRES ;
værro#gæsos:værro#gæssos ÅRES ;
gæsos:gæssos ÅRES ;
biejve#váttsos:biejve#vádtsos ÅRES ;
váttsos:vádtsos ÅRES ;
åtsos:åhtsos ÅRES ;
idja#gåtsos:idja#gåhtsos ÅRES ;
gåtsos:gåhtsos ÅRES ;
válgga#boados:válgga#boahtos ÅRES ;
doajmma#boados:doajmma#boahtos ÅRES ;
jienastim#boados:jienastim#boahtos ÅRES ;
boados:boahtos ÅRES ;
idja#judos:idja#juhtos ÅRES ; !+SgNomCmp +SgGenCmp +PlGenCmp
miehttse#judos:miehttse#juhtos ÅRES ; !+SgNomCmp +SgGenCmp +PlGenCmp
biebbmo#judos:biebbmo#juhtos ÅRES ; !+SgNomCmp +SgGenCmp +PlGenCmp
guober#judos:guober#juhtos ÅRES ; !+SgNomCmp +SgGenCmp +PlGenCmp
judos:juhtos ÅRES ; !+SgNomCmp +SgGenCmp +PlGenCmp
jådos:jåhtos ÅRES ;
låptos:låpptos ÅRES ;
guolle#oastos:guolle#oasstos ÅRES ;
oastos:oasstos ÅRES ;
måstos:måsstos ÅRES ;
lájtos:lájttos ÅRES ;
savos:savvos ÅRES ;
balvos:balvvos ÅRES ; !+SgNomCmp +SgGenCmp +PlGenCmp
njuovos:njuovvos ÅRES ;
báhko#tjuovos:báhko#tjuovvos ÅRES ;
tjuovos:tjuovvos ÅRES ;
gåvos:gåvvos ÅRES ;
båkså#mærŋos:båkså#mærŋŋos ÅRES ;
mærŋos:mærŋŋos ÅRES ;
ujvva#gåbtjås:ujvva#gåbttjås ÅRES ;
åvddå#gåbtjås:åvddå#gåbttjås ÅRES ;
muohta#bålås:muohta#bållås ÅRES ; !+SgNomCmp +SgGenCmp +PlGenCmp
rássjo#bålås:rássjo#bållås ÅRES ; !+SgNomCmp +SgGenCmp +PlGenCmp
ruos0sa#ráppes:ruos'sa#rábbe SARVES ; !+SgNomCmp +SgGenCmp +PlGenCmp
násste#ráppes:násste#rábbe SARVES ; !+SgNomCmp +SgGenCmp +PlGenCmp
ráppes:rábbe SARVES ; !+SgNomCmp +SgGenCmp +PlGenCmp
sváles:sválle SARVES ; !+SgNomCmp +SgGenCmp +PlGenCmp
hárjje#sváles:hárjje#sválle SARVES ; !+SgNomCmp +SgGenCmp +PlGenCmp
báldes:bállde SARVES ; !+SgNomCmp +SgGenCmp +PlGenCmp
goabdes:goabdde SARVES ;
láf0fes:láf'fe SARVES ; !+SgNomCmp +SgGenCmp +PlGenCmp
várre#balges:várre#bálgge SARVES ;
vádtsem#bálges:vádtsem#bálgge SARVES ;
bálges:bálgge SARVES ;
oajvve#tjuokkes:oajvve#tjuogge SARVES ;
tjuokkes:tjuogge SARVES ;
njunnje#njuorges:njunnje#njuorgge SARVES ;
snjutjek#njuorges:snjutjek#njuorgge SARVES ;
njuorges:njuorgge SARVES ;
bijlla#gárges:bijlla#gárgge SARVES ;
badne#gárges:badne#gárgge SARVES ;
báhko#gárges:báhko#gárgge SARVES ;
gárges:gárgge SARVES ;
guobmo#lákkes:guobmo#lágge SARVES ;
libjes:libjje SARVES ;
njunjes:njunnje SARVES ;
lis0sjes:lis'sje SARVES ;
gártjes:gárttje SARVES ;
tsiehkes:tsiehkke SARVES ;
irkes:irkke SARVES ; !+SgNomCmp +SgGenCmp +PlGenCmp
guolle#tjaskes:guolle#tjasske SARVES ;
tjaskes:tjasske SARVES ;
sil0les:sil'le SARVES ;
gálles:gál'le SARVES ; !+SgNomCmp +SgGenCmp +PlGenCmp
skuogga#sváles:skuogga#svál'le SARVES ; !+SgNomCmp +SgGenCmp +PlGenCmp
hárjje#sváles:hárjje#svál'le SARVES ; !+SgNomCmp +SgGenCmp +PlGenCmp
bádne#sváles:bádne#svál'le SARVES ; !+SgNomCmp +SgGenCmp +PlGenCmp
sájtte#sváles:sájttes#svál'le SARVES ; !+SgNomCmp +SgGenCmp +PlGenCmp
svál0es:svál'le SARVES ; !+SgNomCmp +SgGenCmp +PlGenCmp
bieles:bielle SARVES ; !+Last
vielmes:vielmme SARVES ; !+SgNomCmp +SgGenCmp +PlGenCmp
moarmes:moarmme SARVES ; !+SgNomCmp +SgGenCmp +PlGenCmp
gádnes:gáddne SARVES ;
vuornes:vuornne SARVES ;
joavnes:joavnne SARVES ;
giehpes:giehppe SARVES ;
hábres:hábrre SARVES ; !+SgNomCmp +SgGenCmp +PlGenCmp
tjievres:tjievrre SARVES ; !+SgNomCmp +SgGenCmp +PlGenCmp
vivvasas0ses:vivvasas'se SARVES ; !+SgNomCmp +SgGenCmp +PlGenCmp
áhkkásas0ses:áhkkásas'se SARVES ; !+SgNomCmp +SgGenCmp +PlGenCmp
lás0ses:lás'se SARVES ;
viepses:vieppse SARVES ; !+SgNomCmp +SgGenCmp +PlGenCmp
mannjesasses:mannjesasse SARVES ; !+SgNomCmp +SgGenCmp +PlGenCmp
hárses:hársse SARVES ;
jienastim#rievtes:jienastim#riekte SARVES ;
gistá:gisstá GISTÁ ;
biesta#rástes:biesta#rásste SARVES ; !+SgNomCmp +SgGenCmp +PlGenCmp
giergge#rástes:giergge#rásste SARVES ; !+SgNomCmp +SgGenCmp +PlGenCmp
biellje#rástes:biellje#rásste SARVES ; !+SgNomCmp +SgGenCmp +PlGenCmp
diermme#rástes:diermme#rásste SARVES ; !+SgNomCmp +SgGenCmp +PlGenCmp
bákte#rástes:bákte#rásste SARVES ; !+SgNomCmp +SgGenCmp +PlGenCmp
vitser#rástes:vitser#rásste SARVES ; !+SgNomCmp +SgGenCmp +PlGenCmp
tjáhppis#rástes:tjáhppis#rásste SARVES ; !+SgNomCmp +SgGenCmp +PlGenCmp
rástes:rásste SARVES ; !+SgNomCmp +SgGenCmp +PlGenCmp
ruojves:ruojvve SARVES ;
rájves:rájvve SARVES ; !+SgNomCmp +SgGenCmp +PlGenCmp
suoves:suovve SARVES ;
gådde#sarves:gådde#sarvve SARVES ; !+SgNomCmp +SgGenCmp +PlGenCmp
jalŋes:jalŋŋe SARVES ;
sabek#bierŋes:sabek#bierŋŋe SARVES ;
bierŋes:bierŋŋe SARVES ;
paradijssa:paradi PARADIS ;
klás0sa#avijssa:klás'sa#avi PARADIS ;
bájkke#avijssa:bájkke#avi PARADIS ;
lagos#avijssa:lagos#avi PARADIS ;
skåvllå#avijssa:skåvllå#avi PARADIS ;
avijssa:avi PARADIS ;
bednagasj:bednagadtj  GÅNÅGIS ; !+SgNomCmp +SgGenCmp +PlGenCmp
unnagasj:unnagadtj GÅNÅGIS ; !+SgNomCmp +SgGenCmp +PlGenCmp
guopsagasj:guopsagadtj GÅNÅGIS ; !+SgNomCmp +SgGenCmp +PlGenCmp
joavdogasj:joavdogadtj GÅNÅGIS ; !+SgNomCmp +SgGenCmp +PlGenCmp
årruhasj:årruhadtj GÅNÅGIS ;
vejanis:vejaniss GÅNÅGIS ;
davkkamus:davkkamuss GÅNÅGIS ;
vuollálasj:vuollálasj GÅNÅGIS ; !+SgNomCmp +SgGenCmp +PlGenCmp +SgNomLeft +SgGenLeft +PlGenLeft
niedalasj:niedaladtj GÅNÅGIS ; !+SgNomCmp +SgGenCmp +PlGenCmp
dárrolasj:dárroladtj GÅNÅGIS ; !+SgNomCmp +SgGenCmp +PlGenCmp
ruossjalasj:ruossjaladtj GÅNÅGIS ; !+SgNomCmp +SgGenCmp +PlGenCmp
nuortta#rijkalasj:nuortta#rijkaladtj GÅNÅGIS ; !+SgNomCmp +SgGenCmp +PlGenCmp
ålggo#rijkalasj:ålggo#rijkaladtj GÅNÅGIS ; !+SgNomCmp +SgGenCmp +PlGenCmp
sisrijkalasj:sisrijkaladtj GÅNÅGIS ; !+SgNomCmp +SgGenCmp +PlGenCmp
suoma-ugralalasj:suoma-ugralaladtj GÅNÅGIS ; !+SgNomCmp +SgGenCmp +PlGenCmp
urálalasj:urálaladtj GÅNÅGIS ; !+SgNomCmp +SgGenCmp +PlGenCmp
ugralasj:ugraladtj GÅNÅGIS ; !+SgNomCmp +SgGenCmp +PlGenCmp
láddelasj:láddeladtj GÅNÅGIS ; !+SgNomCmp +SgGenCmp +PlGenCmp
suobmelasj:suobmeladtj GÅNÅGIS ; !+SgNomCmp +SgGenCmp +PlGenCmp
árbulasj:árbuladtj GÅNÅGIS ; !+SgNomCmp +SgGenCmp +PlGenCmp
sirdulasj:sirduladtj GÅNÅGIS ; !+SgNomCmp +SgGenCmp +PlGenCmp
sielo#vasjulasj:sielo#vasjuladtj GÅNÅGIS ; !+SgNomCmp +SgGenCmp +PlGenCmp
vasjulasj:vasjuladtj GÅNÅGIS ; !+SgNomCmp +SgGenCmp +PlGenCmp
jáhkulasj:jáhkuladtj GÅNÅGIS ; !+SgNomCmp +SgGenCmp +PlGenCmp
jubmel#balulasj:jubmel#baluladtj GÅNÅGIS ; !+SgNomCmp +SgGenCmp +PlGenCmp
balulasj:baluladtj GÅNÅGIS ; !+SgNomCmp +SgGenCmp +PlGenCmp
hæjmmulasj:hæjmmuladtj GÅNÅGIS ; !+SgNomCmp +SgGenCmp +PlGenCmp
sebrulasj:sebruladtj GÅNÅGIS ; !+SgNomCmp +SgGenCmp +PlGenCmp
stivrra^sebrulasj:stivrra^sebruladtj GÅNÅGIS ; !+SgNomCmp +SgGenCmp +PlGenCmp
lahka#berulasj:lahka#beruladtj GÅNÅGIS ; !+SgNomCmp +SgGenCmp +PlGenCmp
berulasj:beruladtj GÅNÅGIS ; !+SgNomCmp +SgGenCmp +PlGenCmp
dárrulasj:dárruladtj GÅNÅGIS ; !+SgNomCmp +SgGenCmp +PlGenCmp
fárrulasj:fárruladtj GÅNÅGIS ; !+SgNomCmp +SgGenCmp +PlGenCmp
sáhtulasj:sáhtuladtj GÅNÅGIS ; !+SgNomCmp +SgGenCmp +PlGenCmp
bahálasj:baháladtj GÅNÅGIS ; !+SgNomCmp +SgGenCmp +PlGenCmp
hæjmmolasj:hæjmmoladtj GÅNÅGIS ; !+SgNomCmp +SgGenCmp +PlGenCmp
urálasj:uráladtj GÅNÅGIS ; !+SgNomCmp +SgGenCmp +PlGenCmp
ás0sje#guoddalim#oajválasj:ás'sje#guoddalim#oajváladtj GÅNÅGIS ; !+SgNomCmp +DefSgGenCmp +PlGenCmp
tjuonamasj:tjuonamadtj GÅNÅGIS ;
tjiehtjerasj:tjiehtjeradtj GÅNÅGIS ;
njunnjusasj:njunnjusadtj GÅNÅGIS ; !+SgNomCmp +SgGenCmp +PlGenCmp
hávsagusj:hávsagudtj GÅNÅGIS ; !+SgNomCmp +SgGenCmp +PlGenCmp
jámigusj:jámigudtj GÅNÅGIS ; !+SgNomCmp +SgGenCmp +PlGenCmp
niejdagusj:niejdagudtj GÅNÅGIS ; !+SgNomCmp +SgGenCmp +PlGenCmp
båttåsj:båttåtj GAHPER ; !+SgNomCmp +SgGenCmp +PlGenCmp
jårbbå#guhkkudis:jårbbå#guhkkudiss GÅNÅGIS ;
njinnjelis:njinnjeliss GÅNÅGIS ; !+SgNomCmp +SgGenCmp +PlGenCmp
ninnjelis:ninnjeliss GÅNÅGIS ; !+SgNomCmp +SgGenCmp +PlGenCmp
niŋŋelis:niŋŋeliss GÅNÅGIS ; !+SgNomCmp +SgGenCmp +PlGenCmp
hurre#ninnjelis:hurre#ninnjeliss GÅNÅGIS ; !+SgNomCmp +SgGenCmp +PlGenCmp
tsábadis:tsábadiss GÅNÅGIS ;
verbálla#devdadis:verbálla#devdadiss GÅNÅGIS ;
bádne#devdadis:bádne#devdadiss GÅNÅGIS ;
devdadis:devdadiss GÅNÅGIS ;
jalggadis:jalggadiss GÅNÅGIS ; !+SgNomCmp +SgGenCmp +PlGenCmp
månne#vielggadis:månne#vielggadiss GÅNÅGIS ;
tjuovggadis:tjuovggadiss GÅNÅGIS ;
oalgge#gárgadis:oalgge#gárgadiss GÅNÅGIS ;
oajvve#gárgadis:oajvve#gárgadiss GÅNÅGIS ;
moalgedim#gárgadis:moalgedim#gárgadiss GÅNÅGIS ;
subtsastim#gárgadis:subtsastim#gárgadiss GÅNÅGIS ;
gåhttjom#gárgadis:gåhttjom#gárgadiss GÅNÅGIS ;
ålles#gárgadis:ålles#gárgadiss GÅNÅGIS ;
gatjálvis#gárgadis:gatjálvis#gárgadiss GÅNÅGIS ;
ladás#gárgadis:ladás#gárgadiss GÅNÅGIS ;
gárgadis:gárgadiss GÅNÅGIS ;
biejadis:biejadiss GÅNÅGIS ;
jahke#neljadis:jahke#neljadiss GÅNÅGIS ; !+SgNomCmp +SgGenCmp +DefPlGenCmp
neljadis:neljadiss GÅNÅGIS ;
buolljadis:buolljadiss GÅNÅGIS ; !+SgNomCmp +SgGenCmp +PlGenCmp
buoljadis:buoljadiss GÅNÅGIS ; !+SgNomCmp +SgGenCmp +PlGenCmp
sjævnnjadis:sjævnnjadiss GÅNÅGIS ;
gietjadis:gietjadiss GÅNÅGIS ;
gárttjadis:gárttjadiss GÅNÅGIS ;
viesát#suohkadis:viesát#suohkadiss GÅNÅGIS ;
suohkadis:suohkadiss GÅNÅGIS ;
månne#visskadis:månne#visskadiss GÅNÅGIS ;
hávskadis:hávskadiss GÅNÅGIS ;
tjåskadis:tjåskadiss GÅNÅGIS ;
tsieladis:tsieladiss GÅNÅGIS ;
alladis:alladiss GÅNÅGIS ; !+SgNomCmp +SgGenCmp +PlGenCmp
galmadis:galmadiss GÅNÅGIS ;
gålmadis:gålmadiss GÅNÅGIS ;
hálmmadis:hálmmadiss GÅNÅGIS ;
gávnadis:gávnadiss GÅNÅGIS ;
månadis:månadiss GÅNÅGIS ;
tjáhppadis:tjáhppadiss GÅNÅGIS ; !+SgNomCmp +SgGenCmp +PlGenCmp
jerradis:jerradiss GÅNÅGIS ;
árradis:árradiss GÅNÅGIS ; !+SgNomCmp +SgGenCmp
sáradis:sáradiss GÅNÅGIS ;
gåtsadis:gåtsadiss GÅNÅGIS ;
mastadis:mastadiss GÅNÅGIS ;
rejvadis:rejvadiss GÅNÅGIS ;
dálvvadis:dálvvadiss GÅNÅGIS ; !+SgNomCmp +SgGenCmp +DefPlGenCmp
fáhka#sávadis:fáhka#sávadiss GÅNÅGIS ;
sávadis:sávadiss GÅNÅGIS ;
giehttjidis:giehttjidiss GÅNÅGIS ;
ieridis:ieridiss GÅNÅGIS ;
iridis:iridiss GÅNÅGIS ;
biebbmo#bátsidis:biebbmo#bátsidiss GÅNÅGIS ;
bátsidis:bátsidiss GÅNÅGIS ;
bajeldis:bajeldiss GÅNÅGIS ;
ålgoldis:ålgoldiss GÅNÅGIS ;
biráldis:biráldiss GÅNÅGIS ;
åvdåldis:åvdåldiss GÅNÅGIS ;
tjoamodis:tjoamodiss GÅNÅGIS ;
lijgudis:lijgudiss GÅNÅGIS ;
tsuojgudis:tsuojgudiss GÅNÅGIS ;
værbba#suorgudis:værbba#suorgudiss GÅNÅGIS ;
suorgudis:suorgudiss GÅNÅGIS ;
lågudis:lågudiss GÅNÅGIS ;
badjudis:badjudiss GÅNÅGIS ; !+SgNomCmp +SgGenCmp +PlGenCmp
varra#gåjkudis:varra#gåjkudiss GÅNÅGIS ;
tjáhtje#gåjkudis:tjáhtje#gåjkudiss GÅNÅGIS ;
tjalmme#gåjkudis:tjalmme#gåjkudiss GÅNÅGIS ;
gåjkudis:gåjkudiss GÅNÅGIS ;
bálkudis:bálkudiss GÅNÅGIS ;
bårkudis:bårkudiss GÅNÅGIS ;
beskudis:beskudiss GÅNÅGIS ;
suoskudis:suoskudiss GÅNÅGIS ;
baludis:baludiss GÅNÅGIS ;
luodjom#lávludis:luodjom#lávludiss GÅNÅGIS ;
hievedus#lávludis:hievedus#lávludiss GÅNÅGIS ;
lávludis:lávludiss GÅNÅGIS ;
nanudis:nanudiss GÅNÅGIS ;
ruodnudis:ruodnudiss GÅNÅGIS ;
tjånudis:tjånudiss GÅNÅGIS ; !+SgNomCmp +SgGenCmp +PlGenCmp
lånudis:lånudiss GÅNÅGIS ; !+SgNomCmp +SgGenCmp +PlGenCmp
urudis:urudiss GÅNÅGIS ; !+SgNomCmp +SgGenCmp +PlGenCmp
árudis:árudiss GÅNÅGIS ;
bárudis:bárudiss GÅNÅGIS ;
várudis:várudiss GÅNÅGIS ;
målsudis:målsudiss GÅNÅGIS ;
bátsudis:bátsudiss GÅNÅGIS ;
rievtudis:rievtudiss GÅNÅGIS ;
avudis:avudiss GÅNÅGIS ;
baldádis:baldádiss GÅNÅGIS ;
tjuodádis:tjuodádiss GÅNÅGIS ;
gudádis:gudádiss GÅNÅGIS ;
juogádis:juogádiss GÅNÅGIS ;
væddjádis:væddjádiss GÅNÅGIS ;
jáhkádis:jáhkádiss GÅNÅGIS ;
guládis:guládiss GÅNÅGIS ;
sáládis:sáládiss GÅNÅGIS ;
vuornádis:vuornádiss GÅNÅGIS ;
værro#gæhpádis:værro#gæhpádiss GÅNÅGIS ;
gæhpádis:gæhpádiss GÅNÅGIS ;
vuorrádis:vuorrádiss GÅNÅGIS ;
ærádis:ærádiss GÅNÅGIS ;
basádis:basádiss GÅNÅGIS ; !+SgNomCmp +SgGenCmp +DefPlGenCmp
avtsádis:avtsádiss GÅNÅGIS ;
mávsádis:mávsádiss GÅNÅGIS ;
hæjtádis:hæjtádiss GÅNÅGIS ; !+SgNomCmp +SgGenCmp +PlGenCmp
bivtádis:bivtádiss GÅNÅGIS ;
bivádis:bivádiss GÅNÅGIS ;
miela#hivádis:miela#hivádiss GÅNÅGIS ;
árvvádis:árvvádiss GÅNÅGIS ;
ednam#jårbbådis:ednam#jårbbådiss GÅNÅGIS ; !+SgNomCmp +SgGenCmp
jårbbådis:jårbbådiss GÅNÅGIS ;
lågådis:lågådiss GÅNÅGIS ;
låsådis:låsådiss GÅNÅGIS ;
hálldo#giddagis:hálldo#giddagiss GÅNÅGIS ;
giddagis:giddagiss GÅNÅGIS ;
eldagis:eldagiss GÅNÅGIS ;
diddno#jielagis:diddno#jielagiss GÅNÅGIS ; !+SgNomCmp +SgGenCmp +PlGenCmp
jielagis:jielagiss GÅNÅGIS ; !+SgNomCmp +SgGenCmp +PlGenCmp
allagis:allagiss GÅNÅGIS ; !+SgNomCmp +SgGenCmp +PlGenCmp
tjásmagis:tjásmagiss GÅNÅGIS ;
gálvva MUORRA ; !+SgNomCmp +SgGenCmp +DefPlGenCmp
hájkka MUORRA ; !+SgNomCmp +SgGenCmp +DefPlGenCmp
njiehtsagis:njiehtsagiss GÅNÅGIS ;
gájtsagis:gájtsagiss GÅNÅGIS ; !+SgNomCmp +SgGenCmp +DefPlGenCmp
guovsagis:guovsagiss GÅNÅGIS ;
ristagis:ristagiss GÅNÅGIS ; !+SgNomCmp +SgGenCmp +PlGenCmp
balvagis:balvagiss GÅNÅGIS ; !+SgNomCmp +SgGenCmp +PlGenCmp
vuollegis:vuollegiss GÅNÅGIS ; !+SgNomCmp +SgGenCmp +PlGenCmp
gáptegis:gáptegiss GÅNÅGIS ; !+SgNomCmp +SgGenCmp +PlGenCmp
nårdågis:nårdågiss GÅNÅGIS ; !+SgNomCmp +SgGenCmp +PlGenCmp
åmågis:åmågiss GÅNÅGIS ; !+SgNomCmp +SgGenCmp +PlGenCmp
lådde#gånågis:lådde#gånågiss GÅNÅGIS ; !+SgNomCmp +SgGenCmp +PlGenCmp
gånågis:gånågiss GÅNÅGIS ; !+SgNomCmp +SgGenCmp +PlGenCmp
stuor#vuojatjis:stuor#vuojatjiss GÅNÅGIS ; !+SgNomCmp +SgGenCmp +PlGenCmp
vuojatjis:vuojatjiss GÅNÅGIS ; !+SgNomCmp +SgGenCmp +PlGenCmp
vuoratjis:vuoratjiss GÅNÅGIS ; !+SgNomCmp +SgGenCmp +PlGenCmp
skuohpalis:skuohpaliss GÅNÅGIS ;
tjiegŋalis:tjiegŋaliss GÅNÅGIS ; !+SgNomCmp +SgGenCmp +PlGenCmp
guovddelis:guovddeliss GÅNÅGIS ;
máhttelis:máhtteliss GÅNÅGIS ;
hur0re#niŋŋelis:hur're#niŋŋeliss GÅNÅGIS ; !+SgNomCmp +SgGenCmp +PlGenCmp
niŋŋelis:niŋŋeliss GÅNÅGIS ; !+SgNomCmp +SgGenCmp +PlGenCmp
váhpális:váhpáliss GÅNÅGIS ; !+SgNomCmp +SgGenCmp +PlGenCmp
gåhpålis:gåhpåliss GÅNÅGIS ;
bissjemis:bissjemiss GÅNÅGIS ;
ussjolmis:ussjolmiss GÅNÅGIS ;
rævgganis:rævgganiss GÅNÅGIS ;
tjuojanis:tjuojaniss GÅNÅGIS ;
njahkanis:njahkaniss GÅNÅGIS ;
máhkanis:máhkaniss GÅNÅGIS ; !+SgNomCmp +SgGenCmp +PlGenCmp
sjuohkkanis:sjuohkkaniss GÅNÅGIS ;
bávkanis:bávkaniss GÅNÅGIS ;
vuoksanis:vuoksaniss GÅNÅGIS ;
vuovsanis:vuovsaniss GÅNÅGIS ;
jiehtanis:jiehtaniss GÅNÅGIS ; !+SgNomCmp +SgGenCmp +PlGenCmp
ihtanis:ihtaniss GÅNÅGIS ;
bájttanis:bájttaniss GÅNÅGIS ;
suojvvanis:suojvvaniss GÅNÅGIS ;
vuojŋŋanis:vuojŋŋaniss GÅNÅGIS ;
árenis:áreniss GÅNÅGIS ;
hárenis:háreniss GÅNÅGIS ;
viejinis:viejiniss GÅNÅGIS ;
árinis:áriniss GÅNÅGIS ;
hárinis:háriniss GÅNÅGIS ;
baldunis:balduniss GÅNÅGIS ;
båsunis:båsuniss GÅNÅGIS ;
boaldánis:boaldániss GÅNÅGIS ;
rádjánis:rádjániss GÅNÅGIS ;
ruovdde#gárránis:ruovdde#gárrániss GÅNÅGIS ; !+SgNomCmp +SgGenCmp +PlGenCmp
gárránis:gárrániss GÅNÅGIS ; !+SgNomCmp +SgGenCmp +PlGenCmp
náránis:nárániss GÅNÅGIS ;
båssånis:båssåniss GÅNÅGIS ;
bieddaris:bieddariss GÅNÅGIS ;
ájdaris:ájdariss GÅNÅGIS ;
guolle#giebmaris:guolle#giebmariss GÅNÅGIS ;
giebmaris:giebmariss GÅNÅGIS ;
tjehpuris:tjehpuriss GÅNÅGIS ;
nihpuris:nihpuriss GÅNÅGIS ;
ådnåris:ådnåriss GÅNÅGIS ;
alla#lávlusis:alla#lávlusiss GÅNÅGIS ;
suollevis:suolleviss GÅNÅGIS ;
gujdalvis:gujdalviss GÅNÅGIS ;
duodalvis:duodalviss GÅNÅGIS ;
álmmuk#tjuojalvis:álmmuk#tjuojalviss GÅNÅGIS ;
tjuojalvis:tjuojalviss GÅNÅGIS ;
bessam#gæhttjalvis:bessam#gæhttjalviss GÅNÅGIS ;
viddnudak#tjåhkalvis:viddnudak#tjåhkalviss GÅNÅGIS ;
tjåhkalvis:tjåhkalviss GÅNÅGIS ;
tjoahkalvis:tjoahkalviss GÅNÅGIS ;
buotsalvis:buotsalviss GÅNÅGIS ;
mávsalvis:mávsalviss GÅNÅGIS ;
biebbmo#mávsalvis:biebbmo#mávsalviss GÅNÅGIS ;
mujtalvis:mujtalviss GÅNÅGIS ;
guokkolvis:guokkolviss GÅNÅGIS ;
ánolvis:ánolviss GÅNÅGIS ;
buottulvis:buottulviss GÅNÅGIS ; !+SgNomCmp +SgGenCmp +PlGenCmp
iehkedis#råhkålvis:iehkedis#råhkålviss GÅNÅGIS ;
åtsålvis:åtsålviss GÅNÅGIS ;
sebrulasj#åtsålvis:sebrulasj#åtsålviss GÅNÅGIS ;
hiejttem#åtsålvis:hiejttem#åtsålviss GÅNÅGIS ;
rávkalvis:rávkalviss GÅNÅGIS ;
besalvis:besalviss GÅNÅGIS ;
sjattalvis:sjattalviss GÅNÅGIS ;
ussjolvis:ussjolviss GÅNÅGIS ;
muodulvis:muodulviss GÅNÅGIS ;
tjoaggulvis:tjoaggulviss GÅNÅGIS ; !+SgNomCmp +DefSgGenCmp +PlGenCmp
lasstavis:lasstaviss GÅNÅGIS ;
gájgulvis:gájgulviss GÅNÅGIS ;
bessam#buorgulvis:bessam#buorgulviss GÅNÅGIS ;
buorgulvis:buorgulviss GÅNÅGIS ;
gåhtjulvis:gåhtjulviss GÅNÅGIS ;
åttjulvis:åttjulviss GÅNÅGIS ;
buojkulvis:buojkulviss GÅNÅGIS ;
jåhtem#mávsulvis:jåhtem#mávsulviss GÅNÅGIS ;
gijtulvis:gijtulviss GÅNÅGIS ;
mujtulvis:mujtulviss GÅNÅGIS ;
goadálvis:goadálviss GÅNÅGIS ;
jugálvis:jugálviss GÅNÅGIS ;
lasse#gatjálvis:lasse#gatjálviss GÅNÅGIS ;
gatjálvis:gatjálviss GÅNÅGIS ;
ájálvis:ájálviss GÅNÅGIS ;
tjálálvis:tjálálviss GÅNÅGIS ;
jåhtem#mávsálvis:jåhtem#mávsálviss GÅNÅGIS ;
biebbmo#mávsálvis:biebbmo#mávsálviss GÅNÅGIS ;
manno#mávsálvis:manno#mávsálviss GÅNÅGIS ;
mávsálvis:mávsálviss GÅNÅGIS ;
loahppa#råhkålvis:loahppa#råhkålviss GÅNÅGIS ;
girkko#råhkålvis:girkko#råhkålviss GÅNÅGIS ;
gijtulvis#råhkålvis:gijtulvis#råhkålviss GÅNÅGIS ;
åvdås#råhkålvis:åvdås#råhkålviss GÅNÅGIS ;
iehket#råhkålvis:iehket#råhkålviss GÅNÅGIS ;
råhkålvis:råhkålviss GÅNÅGIS ;
varra#åtsålvis:varra#åtsålviss GÅNÅGIS ;
hásskovis:hásskoviss GÅNÅGIS ; !+SgNomCmp +SgGenCmp +PlGenCmp
gålggåvis:gålggåviss GÅNÅGIS ; !+SgNomCmp +SgGenCmp +PlGenCmp
såbadus:såbaduss GÅNÅGIS ;
tjáladus:tjáladuss GÅNÅGIS ;
ærádus#oajvvadus:ærádus#oajvvaduss GÅNÅGIS ;
bajás#anedus:bajás#aneduss GÅNÅGIS ;
goasedus:goaseduss GÅNÅGIS ; !+SgNomCmp +SgGenCmp +PlGenCmp
tjaddjidus:tjaddjiduss GÅNÅGIS ;
luonndo#bátsidus:luonndo#bátsiduss GÅNÅGIS ;
nuortaldus:nuortalduss GÅNÅGIS ;
miedeldus:miedelduss GÅNÅGIS ;
bajeldus:bajelduss GÅNÅGIS ;
oarjeldus:oarjelduss GÅNÅGIS ;
irkeldus:irkelduss GÅNÅGIS ;
dáppeldus:dáppelduss GÅNÅGIS ;
biekka#vuosteldus:biekka#vuostelduss GÅNÅGIS ;
nannodus:nannoduss GÅNÅGIS ;
bigudus:biguduss GÅNÅGIS ;
tsuojgudus:tsuojguduss GÅNÅGIS ;
vájkudus:vájkuduss GÅNÅGIS ;
bárudus:báruduss GÅNÅGIS ;
juohkádus:juohkáduss GÅNÅGIS ;
gáskádus:gáskáduss GÅNÅGIS ;
værro#gæhpádus:værro#gæhpáduss GÅNÅGIS ;
ærádus:æráduss GÅNÅGIS ;
luonndo#dáhpáhus:luonndo#dáhpáhuss GÅNÅGIS ;
rievddadus:rievddaduss GÅNÅGIS ; 
stáhta#háldadus:stáhta#háldaduss GÅNÅGIS ; !+SgNomCmp +DefSgGenCmp +PlGenCmp
háldadus:háldaduss GÅNÅGIS ; !+SgNomCmp +DefSgGenCmp +PlGenCmp
gårnne#segadus:gårnne#segaduss GÅNÅGIS ;
segadus:segaduss GÅNÅGIS ;
aleldus:alelduss GÅNÅGIS ;
luleldus:lulelduss GÅNÅGIS ;
vilOlidus:vil'lidus GÅNÅGIS ;
vierre#tjielgadus:vierre#tjielgaduss GÅNÅGIS ;
báhko#tjielgadus:báhko#tjielgaduss GÅNÅGIS ;
adno#tjielgadus:adno#tjielgaduss GÅNÅGIS ;
tjielgadus:tjielgaduss GÅNÅGIS ;
válgga#njuolgadus:válgga#njuolgaduss GÅNÅGIS ;
giella#njuolgadus:giella#njuolgaduss GÅNÅGIS ;
ruhta#njuolgadus:ruhta#njuolgaduss GÅNÅGIS ;
virgge#njuolgadus:virgge#njuolgaduss GÅNÅGIS ;
oajvve#njuolgadus:oajvve#njuolgaduss GÅNÅGIS ;
iellem#njuolgadus:iellem#njuolgaduss GÅNÅGIS ;
duolla#tjállem#njuolgadus:duolla#tjállem#njuolgaduss GÅNÅGIS ;
tjállem#njuolgadus:tjállem#njuolgaduss GÅNÅGIS ;
jienastim#njuolgadus:jienastim#njuolgaduss GÅNÅGIS ;
barggo#njuolgadus:barggo#njuolgaduss GÅNÅGIS ;
adno#njuolgadus:adno#njuolgaduss GÅNÅGIS ;
bálkká#njuolgadus:bálkká#njuolgaduss GÅNÅGIS ;
njuolgadus:njuolgaduss GÅNÅGIS ;
álgadus:álgaduss GÅNÅGIS ;
riektá#dadjadus:riektá#dadjaduss GÅNÅGIS ;
låhkåm#dádjadus:låhkåm#dádjaduss GÅNÅGIS ;
dádjadus:dádjaduss GÅNÅGIS ;
iehpedádjadus:iehpedádjaduss GÅNÅGIS ;
boastodádjadus:boastodádjaduss GÅNÅGIS ;
biejadus:biejaduss GÅNÅGIS ;
loahppa#tjuojadus:loahppa#tjuojaduss GÅNÅGIS ;
álggo#tjuojadus:álggo#tjuojaduss GÅNÅGIS ;
girjadus:girjaduss GÅNÅGIS ;
rájadus:rájaduss GÅNÅGIS ;
tsiekkadus:tsiekkaduss GÅNÅGIS ;
merkadus:merkaduss GÅNÅGIS ;
jaskadus:jaskaduss GÅNÅGIS ;
dåjmadus:dåjmaduss GÅNÅGIS ; !+SgNomCmp +SgGenCmp +PlGenCmp
virgge#nammadus:virgge#nammaduss GÅNÅGIS ;
aktisasj#nammadus:aktisasj#nammaduss GÅNÅGIS ;
nammadus:nammaduss GÅNÅGIS ; !+SgNomCmp +DefSgGenCmp +PlGenCmp
gávnadus:gávnaduss GÅNÅGIS ;
birra#tjuohpadus:birra#tjuohpaduss GÅNÅGIS ;
tjuohpadus:tjuohpaduss GÅNÅGIS ;
fáhka#åhpadus:fáhka#åhpaduss GÅNÅGIS ;
åvddål#biejadus:åvddål#biejaduss GÅNÅGIS ;
joarkka#åhpadus:joarkka#åhpaduss GÅNÅGIS ;
giella#åhpadus:giella#åhpaduss GÅNÅGIS ;
duodde#åhpadus:duodde#åhpaduss GÅNÅGIS ;
virgge#åhpadus:virgge#åhpaduss GÅNÅGIS ;
åhpadiddje#åhpadus:åhpadiddje#åhpaduss GÅNÅGIS ;
lasse#åhpadus:lasse#åhpaduss GÅNÅGIS ;
ålles#sjattuk#åhpadus:ålles#sjattuk#åhpaduss GÅNÅGIS ;
låhkåm#åhpadus:låhkåm#åhpaduss GÅNÅGIS ;
vuodo#åhpadus:vuodo#åhpaduss GÅNÅGIS ;
álggo#åhpadus:álggo#åhpaduss GÅNÅGIS ;
åhpadus:åhpaduss GÅNÅGIS ;
sieradus:sieraduss GÅNÅGIS ;
gatjádallam#guoradus:gatjádallam#guoraduss GÅNÅGIS ;
guoradus:guoraduss GÅNÅGIS ;
boalldem#ásadus:boalldem#ásaduss GÅNÅGIS ; !+SgNomCmp +DefSgGenCmp +PlGenCmp
luossa#biebmadim#ásadus:luossa#biebmadim#ásaduss GÅNÅGIS ; !+SgNomCmp +DefSgGenCmp +PlGenCmp
guolle#biebmadim#ásadus:guolle#biebmadim#ásaduss GÅNÅGIS ; !+SgNomCmp +DefSgGenCmp +PlGenCmp
biebmadim#ásadus:biebmadim#ásaduss GÅNÅGIS ; !+SgNomCmp +DefSgGenCmp +PlGenCmp
ásadus:ásaduss GÅNÅGIS ; !+SgNomCmp +DefSgGenCmp +PlGenCmp
skåvllå#ásadus:skåvllåásaduss GÅNÅGIS ; !+SgNomCmp +DefSgGenCmp +PlGenCmp
sierra#sjiehtadus:sierra#sjiehtaduss GÅNÅGIS ;
barggo#sjiehtadus:barggo#sjiehtaduss GÅNÅGIS ;
bálkká#sjiehtadus:bálkká#sjiehtaduss GÅNÅGIS ;
sjiehtadus:sjiehtaduss GÅNÅGIS ;
aktisasj#barggo#sjiehtadus:aktisasjbarggosjiehtaduss GÅNÅGIS ;
ruhtadus:ruhtaduss GÅNÅGIS ;
gástadus:gástaduss GÅNÅGIS ;
buvtadus:buvtaduss GÅNÅGIS ;
åjvadus:åjvaduss GÅNÅGIS ;
lissta#oajvvadus:lissta#oajvvaduss GÅNÅGIS ;
vuosste#oajvvadus:vuosste#oajvvaduss GÅNÅGIS ;
biebbmo#oajvvadus:biebbmo#oajvvaduss GÅNÅGIS ;
mærrádus#oajvvadus:mærrádus#oajvvaduss GÅNÅGIS ;
oajvvadus:oajvvaduss GÅNÅGIS ; !+SgNomCmp +SgGenCmp +PlGenCmp
javlla#sávadus:javlla#sávaduss GÅNÅGIS ;
vuorbbe#sávadus:vuorbbe#sávaduss GÅNÅGIS ;
ráfe#sávadus:ráfe#sávaduss GÅNÅGIS ;
ådå#jak#sávadus:ådå#jak#sávaduss GÅNÅGIS ;
buoris#boahtem#sávadus:buoris#boahtem#sávaduss GÅNÅGIS ;
sávadus:sávaduss GÅNÅGIS ;
viejedus:viejeduss GÅNÅGIS ;
vieledus:vieleduss GÅNÅGIS ;
hieredus:hiereduss GÅNÅGIS ;
sievedus:sieveduss GÅNÅGIS ;
njárbbidus:njárbbiduss GÅNÅGIS ;
duoddidus:duoddiduss GÅNÅGIS ;
háddidus:háddiduss GÅNÅGIS ;
ráddidus:ráddiduss GÅNÅGIS ; !+SgNomCmp +DefSgGenCmp +PlGenCmp
tsuojggidus:tsuojggiduss GÅNÅGIS ;
doajmma#tjielggidus:doajmma#tjielggiduss GÅNÅGIS ;
prosjækta#tjielggidus:prosjækta#tjielggiduss GÅNÅGIS ;
ás0sje#tjielggidus:ás'sje#tjielggiduss GÅNÅGIS ;
rámát#tjielggidus:rámát#tjielggiduss GÅNÅGIS ;
tjielggidus:tjielggiduss GÅNÅGIS ;
njuolggidus:njuolggiduss GÅNÅGIS ;
tjårggidus:tjårggiduss GÅNÅGIS ;
tjuovggidus:tjuovggiduss GÅNÅGIS ;
tjáddjidus:tjáddjiduss GÅNÅGIS ;
hárjjidus:hárjjiduss GÅNÅGIS ;
!hárjidus:hárjiduss GÅNÅGIS ; !right form: hárjjidus
mierkkidus:mierkkiduss GÅNÅGIS ;
ánssidus:ánssiduss GÅNÅGIS ;
aktidus:aktiduss GÅNÅGIS ; !+SgNomCmp +DefSgGenCmp +PlGenCmp
vájvahim#buohttidus:vájvahim#buohttiduss GÅNÅGIS ;
buohttidus:buohttiduss GÅNÅGIS ;
åhpadim#gárvvidus:åhpadim#gárvviduss GÅNÅGIS ;
gárvvidus:gárvviduss GÅNÅGIS ;
vájaldus:vájalduss GÅNÅGIS ;
åskeldus:åskelduss GÅNÅGIS ;
budáldus:budálduss GÅNÅGIS ;
jårgåldus:jårgålduss GÅNÅGIS ;
vuododus:vuododuss GÅNÅGIS ;
bigodus:bigoduss GÅNÅGIS ;
hievedus:hieveduss GÅNÅGIS ;
gájgodus:gájgoduss GÅNÅGIS ;
hilgodus:hilgoduss GÅNÅGIS ;
vágodus:vágoduss GÅNÅGIS ;
sægodus:sægoduss GÅNÅGIS ;
gåhtjodus:gåhtjoduss GÅNÅGIS ;
gártjodus:gártjoduss GÅNÅGIS ;
tjuottjodus:tjuottjoduss GÅNÅGIS ;
rámá#tal#modus:rámá#tal#modus GAHPER ;
fábmodus:fábmoduss GÅNÅGIS ;
jábmem#almodus:jábmem#almoduss GÅNÅGIS ;
almodus:almoduss GÅNÅGIS ;
nanodus:nanoduss GÅNÅGIS ;
vájnnodus:vájnnoduss GÅNÅGIS ;
gievrrodus:gievrroduss GÅNÅGIS ;
várrodus:várroduss GÅNÅGIS ;
hasodus:hasoduss GÅNÅGIS ;
rievtodus:rievtoduss GÅNÅGIS ;
doalvodus:doalvoduss GÅNÅGIS ;
lijgge#vájkkudus:lijgge#vájkkuduss GÅNÅGIS ;
vuorro#vájkkudus:vuorro#vájkkuduss GÅNÅGIS ;
vájkkudus:vájkkuduss GÅNÅGIS ;
virgge#almmudus:virgge#almmuduss GÅNÅGIS ;
árvustallam#gájbbádus:árvustallam#gájbbáduss GÅNÅGIS ;
gájbbádus:gájbbáduss GÅNÅGIS ;
vuorbbádus:vuorbbáduss GÅNÅGIS ;
álbádus:álbáduss GÅNÅGIS ;
gærddádus:gærddáduss GÅNÅGIS ;
doajmma#diedádus:doajmma#diedáduss GÅNÅGIS ;
tæksta#diedádus:tæksta#diedáduss GÅNÅGIS ;
jahke#diedádus:jahke#diedáduss GÅNÅGIS ;
dálkke#diedádus:dálkke#diedáduss GÅNÅGIS ;
værro#diedádus:værro#diedáduss GÅNÅGIS ;
gæsos#diedádus:gæsos#diedáduss GÅNÅGIS ;
bálkká#diedádus:bálkká#diedáduss GÅNÅGIS ;
diedádus:diedáduss GÅNÅGIS ;
åhpadiddjij#bagádus:åhpadiddjij#bagáduss GÅNÅGIS ;
árvustallam#bagádus:árvustallam#bagáduss GÅNÅGIS ;
bagádus:bagáduss GÅNÅGIS ;
vuogádus:vuogáduss GÅNÅGIS ; !+SgNomCmp +DefSgGenCmp +PlGenCmp
buoris#sjivnnjádus:buoris#sjivnnjáduss GÅNÅGIS ;
sjivnnjádus:sjivnnjáduss GÅNÅGIS ; !+SgNomCmp +SgGenCmp +PlGenCmp
iehpesjivnnjádus:iehpesjivnnjáduss GÅNÅGIS ; !+SgNomCmp +SgGenCmp +PlGenCmp
vierre#ájádus:vierre#ájáduss GÅNÅGIS ;
vuodo#ájádus:vuodo#ájáduss GÅNÅGIS ;
ájádus:ájáduss GÅNÅGIS ;
ájádis:ájádiss GÅNÅGIS ;
ájge#oanádis:ájge#oanádiss GÅNÅGIS ;
gieldagis:gieldagiss GÅNÅGIS ;
tjirmagis:tjirmagiss GÅNÅGIS ;
lestadian#ristagis:lestadian#ristagiss GÅNÅGIS ; !+SgNomCmp +SgGenCmp +PlGenCmp
jállogis:jállogiss GÅNÅGIS ; !+SgNomCmp +SgGenCmp +PlGenCmp
rissjanis:rissjaniss GÅNÅGIS ; !+SgNomCmp +SgGenCmp +PlGenCmp
rássjo#rissjanis:rássjo#rissjaniss GÅNÅGIS ; !+SgNomCmp +SgGenCmp +PlGenCmp
gassnanis:gassnaniss GÅNÅGIS ;
råhpanis:råhpaniss GÅNÅGIS ;
jiegge#mæhkánis:jiegge#mæhkániss GÅNÅGIS ; !+SgNomCmp +SgGenCmp +PlGenCmp
giebbmaris:giebbmariss GÅNÅGIS ;
gilljanis:gilljaniss GÅNÅGIS ;
njurgganis:njurgganiss GÅNÅGIS ;
jubmel#bilkkádus:jubmel#bilkkáduss GÅNÅGIS ;
bilkkádus:bilkkáduss GÅNÅGIS ;
álkkádus:álkkáduss GÅNÅGIS ;
giládus:giláduss GÅNÅGIS ;
girjje#guládus:girjje#guláduss GÅNÅGIS ;
guládus:guláduss GÅNÅGIS ;
tjáládus:tjáláduss GÅNÅGIS ;
merra#æládus:merra#æláduss GÅNÅGIS ;
lijgge#æládus:lijgge#æláduss GÅNÅGIS ;
tjoahkke#æládus:tjoahkke#æláduss GÅNÅGIS ;
lasse#æládus:lasse#æláduss GÅNÅGIS ;
miehttse#æládus:miehttse#æláduss GÅNÅGIS ;
boatsoj#æládus:boatsoj#æláduss GÅNÅGIS ;
biebmadim#æládus:biebmadim#æláduss GÅNÅGIS ;
vuodo#æládus:vuodo#æláduss GÅNÅGIS ;
manno#æládus:manno#æláduss GÅNÅGIS ;
guolástus#æládus:guolástus#æláduss GÅNÅGIS ;
æládus:æláduss GÅNÅGIS ;
oanádus:oanáduss GÅNÅGIS ;
sisanádus:sisanáduss GÅNÅGIS ;
ædnádus:ædnáduss GÅNÅGIS ;
vuornádus:vuornáduss GÅNÅGIS ;
sierra#loahpádus:sierra#loahpáduss GÅNÅGIS ;
ruhta#loahpádus:ruhta#loahpáduss GÅNÅGIS ;
barggo#loahpádus:barggo#loahpáduss GÅNÅGIS ;
loahpádus:loahpáduss GÅNÅGIS ;
suohpádus:suohpáduss GÅNÅGIS ;
luonndo#dáhpádus:luonndo#dáhpáduss GÅNÅGIS ;
dáhpádus:dáhpáduss GÅNÅGIS ;
buorádus:buoráduss GÅNÅGIS ;
vuorrádus:vuorráduss GÅNÅGIS ;
divrrádus:divrráduss GÅNÅGIS ;
láhka#mærrádus:láhka#mærráduss GÅNÅGIS ;
ráfájduhttem#mærrádus:ráfájduhttem#mærráduss GÅNÅGIS ;
guoddalim#mærrádus:guoddalim#mærráduss GÅNÅGIS ;
mærrádus:mærráduss GÅNÅGIS ;
gasska#fága#lasádus:gasska#fága#lasáduss GÅNÅGIS ;
hadde#lasádus:hadde#lasáduss GÅNÅGIS ;
idjadim#lasádus:idjadim#lasáduss GÅNÅGIS ;
biebbmo#lasádus:biebbmo#lasáduss GÅNÅGIS ;
bálkká#lasádus:bálkká#lasáduss GÅNÅGIS ;
lasádus:lasáduss GÅNÅGIS ;
dájdda#vuosádus:dájdda#vuosáduss GÅNÅGIS ;
mánáj#vuosádus:mánáj#vuosáduss GÅNÅGIS ;
vuobddem#vuosádus:vuobddem#vuosáduss GÅNÅGIS ;
álgadim#vuosádus:álgadim#vuosáduss GÅNÅGIS ;
oases#vuosádus:oases#vuosáduss GÅNÅGIS ;
gåvvå#vuosádus:gåvvå#vuosáduss GÅNÅGIS ;
vuosádus:vuosáduss GÅNÅGIS ;
vásádus:vásáduss GÅNÅGIS ;
iesj#luohtádus:iesj#luohtáduss GÅNÅGIS ;
luohtádus:luohtáduss GÅNÅGIS ;
iehpeluohtádus:iehpeluohtáduss GÅNÅGIS ;
háldadim#vásstádus:háldadim#vásstáduss GÅNÅGIS ;
oajvve#åvdås#vásstádus:oajvve#åvdås#vásstáduss GÅNÅGIS ;
åvdås#vásstádus:åvdås#vásstáduss GÅNÅGIS ;
vásstádus:vásstáduss GÅNÅGIS ;
vásstádis:vásstádiss GÅNÅGIS ;
basskadis:basskadiss GÅNÅGIS ; !+SgNomCmp +SgGenCmp +PlGenCmp
ræjvadis:ræjvadiss GÅNÅGIS ;
håmårdis:håmårdiss GÅNÅGIS ;
månne#viskudis:månne#viskudiss GÅNÅGIS ;
láhka#nannudis:láhka#nannudiss GÅNÅGIS ;
dævddádis:dævddádiss GÅNÅGIS ;
mujttádus:mujttáduss GÅNÅGIS ;
divádus:diváduss GÅNÅGIS ;
árvvádus:árvváduss GÅNÅGIS ;
såjådus:såjåduss GÅNÅGIS ;
ájgge#gålådus:ájgge#gålåduss GÅNÅGIS ;
åtsådus:åtsåduss GÅNÅGIS ;
gåvådus:gåvåduss GÅNÅGIS ;
ás0sje#guoddalus:ás'sje#guoddaluss GÅNÅGIS ;
guoddalus:guoddaluss GÅNÅGIS ;
buollem#suodjalus:buollem#suodjaluss GÅNÅGIS ;
suodjalus:suodjaluss GÅNÅGIS ;
gæhttjalus:gæhttjaluss GÅNÅGIS ;
nuktalus:nuktaluss GÅNÅGIS ;
hásstalus:hásstaluss GÅNÅGIS ;
láhka#árvvalus:láhka#árvvaluss GÅNÅGIS ;
oasse#árvvalus:oasse#árvvaluss GÅNÅGIS ;
vuosste#árvvalus:vuosste#árvvaluss GÅNÅGIS ;
mærrádus#árvvalus:mærrádus#árvvaluss GÅNÅGIS ;
árvvalus:árvvaluss GÅNÅGIS ;
jåhtålus:jåhtåluss GÅNÅGIS ;
gierddamus:gierddamuss GÅNÅGIS ;
viggamus:viggamuss GÅNÅGIS ;
karakterra#rahtjamus:karakterra#rahtjamuss GÅNÅGIS ;
barggo#rahtjamus:barggo#rahtjamuss GÅNÅGIS ;
fábmo#rahtjamus:fábmo#rahtjamuss GÅNÅGIS ;
rahtjamus:rahtjamuss GÅNÅGIS ;
sierra#dahkamus:sierra#dahkamuss GÅNÅGIS ;
duodde#dahkamus:duodde#dahkamuss GÅNÅGIS ;
oajvve#dahkamus:oajvve#dahkamuss GÅNÅGIS ;
hárjjidallam#dahkamus:hárjjidallam#dahkamuss GÅNÅGIS ;
háldadim#dahkamus:háldadim#dahkamuss GÅNÅGIS ;
barggo#dahkamus:barggo#dahkamuss GÅNÅGIS ;
guhkes#dahkamus:guhkes#dahkamuss GÅNÅGIS ;
háldadus#dahkamus:háldadus#dahkamuss GÅNÅGIS ;
dahkamus:dahkamuss GÅNÅGIS ;
juhkamus:juhkamuss GÅNÅGIS ;
javllamus:javllamuss GÅNÅGIS ;
såhpamus:såhpamuss GÅNÅGIS ;
soahpamus:soahpamuss GÅNÅGIS ;
låggomus:låggomuss GÅNÅGIS ;
ednam#láramus:ednam#láramuss GÅNÅGIS ; !+SgNomCmp +SgGenCmp
vuobddemus:vuobddemuss GÅNÅGIS ;
vuorddemus:vuorddemuss GÅNÅGIS ;
vuorddámus:vuorddemuss GÅNÅGIS ;
gielldemus:gielldemuss GÅNÅGIS ;
máksemus:máksemuss GÅNÅGIS ;
oajvemus:oajvemuss GÅNÅGIS ; !+SgNomCmp +SgGenCmp +PlGenCmp
gujddimus:gujddimuss GÅNÅGIS ;
ávttjimus:ávttjimuss GÅNÅGIS ;
duksimus:duksimuss GÅNÅGIS ;
oajvve#ájggomus:oajvve#ájggomuss GÅNÅGIS ;
ájggomus:ájggomuss GÅNÅGIS ;
sæŋŋga#låhkåmus:sæŋŋga#låhkåmuss GÅNÅGIS ;
idja#låhkåmus:idja#låhkåmuss GÅNÅGIS ;
bæssásj#låhkåmus:bæssásj#låhkåmuss GÅNÅGIS ;
låhkåmus:låhkåmuss GÅNÅGIS ;
bårråmus:bårråmuss GÅNÅGIS ;
ruhta#åhtsåmus:ruhta#åhtsåmuss GÅNÅGIS ;
åhtsåmus:åhtsåmuss GÅNÅGIS ;
vihtanus:vihtanuss GÅNÅGIS ;
varresvuoda#duodastus:varresvuoda#duodastuss GÅNÅGIS ;
kurssa#duodastus:kurssa#duodastuss GÅNÅGIS ;
gássta#duodastus:gássta#duodastuss GÅNÅGIS ;
iesj#duodastus:iesj#duodastuss GÅNÅGIS ;
vájaldim#duodastus:vájaldim#duodastuss GÅNÅGIS ;
riegádim#duodastus:riegádim#duodastuss GÅNÅGIS ;
gárvvánim#duodastus:gárvvánim#duodastuss GÅNÅGIS ;
mákso#duodastus:mákso#duodastuss GÅNÅGIS ;
dåvter#duodastus:dåvter#duodastuss GÅNÅGIS ;
duodastus:duodastuss GÅNÅGIS ;
rijka#dárkastus:rijka#dárkastuss GÅNÅGIS ;
dárkastus:dárkastuss GÅNÅGIS ;
åmastus:åmastuss GÅNÅGIS ;
jienastus:jienastuss GÅNÅGIS ;
varresvuoda#dievnastus:varresvuoda#dievnastuss GÅNÅGIS ;
sebrudak#dievnastus:sebrudak#dievnastuss GÅNÅGIS ;
jubmel#dievnastus:jubmel#dievnastuss GÅNÅGIS ;
boajtojubmel#dievnastus:boajtojubmel#dievnastuss GÅNÅGIS ;
tiempel#dievnastus:tiempel#dievnastuss GÅNÅGIS ;
sosiál#dievnastus:sosiál#dievnastuss GÅNÅGIS ;
diehto#juohkem#dievnastus:diehto#juohkem#dievnastuss GÅNÅGIS ;
háldadim#dievnastus:háldadim#dievnastuss GÅNÅGIS ;
dålkkum#dievnastus:dålkkum#dievnastuss GÅNÅGIS ;
dievnastus:dievnastuss GÅNÅGIS ;
nanostus:nanostuss GÅNÅGIS ;
rijmustus:rijmustuss GÅNÅGIS ;
guolástus:guolástuss GÅNÅGIS ;
dåbdåstus:dåbdåstuss GÅNÅGIS ;
ådåstus:ådåstuss GÅNÅGIS ;
lånåstus:lånåstuss GÅNÅGIS ;
medi^um CELSIUS ; !+SgNomCmp +SgGenCmp +PlGenCmp
evangeli^um CELSIUS ;
nátri^um CELSIUS ;
kálsi^um CELSIUS ;
aids CELSIUS ;
celsi^us CELSIUS ;
hiv CELSIUS ;
kandidáhtta:kandid ADVOKAT ; !+SgNomCmp +SgGenCmp +PlGenCmp
soldáhtta:sold ADVOKAT ; !+SgNomCmp +SgGenCmp +PlGenCmp
mandáhtta:mand ADVOKAT ;
plakáhtta:plak ADVOKAT ;
predikáhtta:predik ADVOKAT ;
stáhta#advokáhtta:stáhta#advok ADVOKAT ; !+SgNomCmp +SgGenCmp +PlGenCmp
advokáhtta:advok ADVOKAT ; !+SgNomCmp +SgGenCmp +PlGenCmp
saláhtta:sal ADVOKAT ; !+SgNomCmp +SgGenCmp +DefPlGenCmp
tomáhtta:tom ADVOKAT ; !+SgNomCmp +SgGenCmp +DefPlGenCmp
spellam#automáhtta:spellam#autom ADVOKAT ;
automáhtta:autom ADVOKAT ;
nomináhtta:nomin ADVOKAT ;
spináhtta:spin ADVOKAT ; !+SgNomCmp +SgGenCmp +DefPlGenCmp
internáhtta:intern ADVOKAT ;
biellje#apparáhtta:biellje#appar ADVOKAT ;
apparáhtta:appar ADVOKAT ;
referáhtta:refer ADVOKAT ;
etáhtta:et ADVOKAT ; !+SgNomCmp +SgGenCmp +PlGenCmp
diktáhtta:dikt ADVOKAT ;
notáhtta:not ADVOKAT ;
reserváhtta:reserv ADVOKAT ; !+SgNomCmp +DefSgGenCmp +PlGenCmp
internæhtta:intern INTERNET ;
po^ehtta:poe  IDENTITET ; !+SgNomCmp +SgGenCmp +PlGenCmp
alfabehtta:alfabe IDENTITET ;
profehtta:profe IDENTITET ; !+SgNomCmp +SgGenCmp +PlGenCmp
katekehtta:kateke IDENTITET ;
kriminalitehtta:kriminalite IDENTITET ;
nasjonálitehtta:nasjonálite IDENTITET ;
etnisitehtta:etnisite IDENTITET ;
universitehtta:universite IDENTITET ; !+SgNomCmp +DefSgGenCmp +PlGenCmp
identitehtta:identite IDENTITET ;
fakultehtta:fakulte IDENTITET ; !+SgNomCmp +DefSgGenCmp +PlGenCmp
inu^ihtta:inu^i IDENTITET ; !+SgNomCmp +SgGenCmp +PlGenCmp
gæhttjalim#prosjækta:gæhttjalim#pro PROSJEKT ;
prosjækta:pro PROSJEKT ;
gæhttjalim#prosjekta:gæhttjalim#pro PROSJEKT ;
likta MUORRA ;
konflikta MUORRA ;
liddjá MUORRA ;
dilljá MUORRA ;
sjválltjá MUORRA ;
ráhttjá MUORRA ;
sjnjárttjá MUORRA ;
librre#sjnjárttjá MUORRA ;
ribrre#sjnjárttjá MUORRA ;
sjkávttjá MUORRA ;
sjlávttjá MUORRA ; !+SgNomCmp +SgGenCmp +PlGenCmp
njunje#vuol#skávttjá MUORRA ;
gådtjå#ráhká MUORRA ;
bissjká MUORRA ;
buhkká MUORRA ; !+SgNomCmp +SgGenCmp +PlGenCmp
válkká MUORRA ;
slámkká MUORRA ;
hoavkká MUORRA ; !+SgNomCmp +SgGenCmp +PlGenCmp
átjá#bássmá MUORRA ; !+SgNomCmp +SgGenCmp +DefPlGenCmp
diedná MUORRA ;
suohppá MUORRA ; !+SgNomCmp +SgGenCmp +PlGenCmp
sláhppá MUORRA ;
táhppá MUORRA ;
skoarrá MUORRA ;
sjnjierrá MUORRA ; !+SgNomCmp +SgGenCmp +PlGenCmp
áhkar#sjnjierrá MUORRA ; !+SgNomCmp +SgGenCmp +PlGenCmp
vuorrá MUORRA ;
sikta MUORRA ;
perfækta MUORRA ;
pluskvam#perfækta:pluskvam#perfækta MUORRA ;
imperfækta MUORRA ;
projækta MUORRA ;
slækta MUORRA ; !+SgNomCmp +SgGenCmp +PlGenCmp
tjoallta MUORRA ;
sájbbo MUORRA ;
ålgus#vaddo MUORRA ;
gujddo MUORRA ;
ráhkkim#ræjddo MUORRA ;
biegga#mårddo MUORRA ;
tjuolat#mårddo MUORRA ;
oaddám#muddo MUORRA ; !+SgNomCmp +SgGenCmp
dievddo MUORRA ; !+SgNomCmp +SgGenCmp +PlGenCmp
tsubbu#máddo MUORRA ; !+SgNomCmp +SgGenCmp +PlGenCmp
báhko#skánjggo MUORRA ;
duolggo MUORRA ;
tjuolggo MUORRA ;
hælggo MUORRA ; !+SgNomCmp +SgGenCmp +DefPlGenCmp
miehtsse#barggo MUORRA ;
radio KINO ;
åhpadus#radio KINO ;
studio KINO ;
vædjo MUORRA ;
roahttom#sjalljo MUORRA ; !+SgNomCmp +SgGenCmp +PlGenCmp
villjo MUORRA ;
olljo MUORRA ;
ulljo MUORRA ; !+SgNomCmp +SgGenCmp +PlGenCmp
sálljo MUORRA ; !+SgNomCmp +SgGenCmp +PlGenCmp
sjpádnjo MUORRA ;
gallsjo MUORRA ; !+SgNomCmp +SgGenCmp +PlGenCmp
njuorssjo MUORRA ;
sjtádtjo MUORRA ;
roahtjo MUORRA ; !+SgNomCmp +SgGenCmp +PlGenCmp
sjvahtjo MUORRA ;
sjvihtjo MUORRA ;
sjkuhtjo MUORRA ; !+SgNomCmp +SgGenCmp +PlGenCmp
sjáhtjo MUORRA ;
sjlåhtjo MUORRA ;
sjkálltjo MUORRA ;
sjtænntjo MUORRA ; !+SgNomCmp +SgGenCmp +PlGenCmp
dållå#sjnjipptjo MUORRA ;
sjkabttjo MUORRA ; !+SgNomCmp +SgGenCmp +PlGenCmp
sjlibttjo MUORRA ; !+SgNomCmp +SgGenCmp +PlGenCmp
sjváhttjo MUORRA ;
oarttjo MUORRA ; !+SgNomCmp +SgGenCmp +PlGenCmp
tjiehko MUORRA ;
vágodis#báhko MUORRA ;
tjåvdå#báhko MUORRA ;
ráhko MUORRA ;
gæhko MUORRA ;
avtaj#låhko MUORRA ;
liehkko MUORRA ;
lihkko MUORRA ;
láhkko MUORRA ;
sváhkko MUORRA ;
sæhkko MUORRA ;
jåhkko MUORRA ;
gieda#vuol#låhkko MUORRA ;
svijkko MUORRA ; !+SgNomCmp +SgGenCmp +PlGenCmp
smuolkko MUORRA ;
tjuvkko MUORRA ;
dássko MUORRA ;
duodje#dássko MUORRA ;
fæssko MUORRA ;
bájnnom#dábllo MUORRA ;
javllo MUORRA ;
gávllo MUORRA ;
bátsij#ællo MUORRA ;
segak#ællo MUORRA ;
viejtok#ællo MUORRA ;
ræjnno#ællo MUORRA ;
giehpe#slábllo MUORRA ;
njæbllo MUORRA ; !+SgNomCmp +SgGenCmp +PlGenCmp
dábbmo MUORRA ; !+SgNomCmp +SgGenCmp +PlGenCmp
ribmo MUORRA ; !+SgNomCmp +SgGenCmp +PlGenCmp
el#fábmo MUORRA ;
gábmo MUORRA ;
hábmo MUORRA ;
tjadno MUORRA ;
vuolus#manno MUORRA ;
svijnno MUORRA ;
gevlas#gájnno MUORRA ;
ræjnno MUORRA ;
giehta#ræjnno MUORRA ;
gidá#ræjnno MUORRA ;
alla#mæsso#jubmel#dievnno MUORRA ;
kruvnno MUORRA ;
rávnno MUORRA ;
bællta MUORRA ;
talennta MUORRA ; !+SgNomCmp +SgGenCmp +PlGenCmp
hársestim#ruovdde MUORRA ;
huvdde MUORRA ;
gåbdut#bádde MUORRA ;
sevva#gádde MUORRA ; !+SgNomCmp +SgGenCmp +PlGenCmp
jávr#gádde MUORRA ; !+SgNomCmp +SgGenCmp +PlGenCmp
lámek#lådde MUORRA ; !+SgNomCmp +SgGenCmp +PlGenCmp
gálatjim#lådde MUORRA ; !+SgNomCmp +SgGenCmp +PlGenCmp
diellde MUORRA ;
sjtænntjo#jiegge MUORRA ; !+SgNomCmp +SgGenCmp +PlGenCmp
viejgge MUORRA ; !+SgNomCmp +SgGenCmp +DefPlGenCmp
sielgge MUORRA ;
rágge MUORRA ;
tjásj#rågge MUORRA ;
árra#giesse MUORRA ; !+SgNomCmp +SgGenCmp +DefPlGenCmp
lahka#guojmme MUORRA ; !+SgNomCmp +SgGenCmp +PlGenCmp
boadnjásj#skoalmme MUORRA ; !+SgNomCmp +SgGenCmp +PlGenCmp
giella#tjuolmme MUORRA ;
niermme MUORRA ;
hármme MUORRA ;
rist#ieddne MUORRA ; !+SgNomCmp +SgGenCmp +PlGenCmp
rist#bárnne MUORRA ; !+SgNomCmp +SgGenCmp +PlGenCmp
huvnne MUORRA ; !+SgNomCmp +SgGenCmp +PlGenCmp
tjásj#slahpe MUORRA ; !+SgNomCmp +SgGenCmp +PlGenCmp
juolgge#láhpe MUORRA ;
timbar#dåhpe MUORRA ;
råhpe MUORRA ;
far#ståhpe MUORRA ;
vuohta#rájppe MUORRA ;
dabrre MUORRA ;
báhper#goabrre MUORRA ;
diebrre MUORRA ;
ribrre MUORRA ;
sier0re:sier're MUORRA ;
lájrre MUORRA ;
stána#gárre MUORRA ;
fieluk#nárre MUORRA ;
bårrem#nárre MUORRA ;
sjnjilltja#várre MUORRA ;
stunntja#hårre MUORRA ;
timbar#hårre MUORRA ;
mihttsamár#basse MUORRA ; !+SgNomCmp +SgGenCmp +DefPlGenCmp
várre#tsihse MUORRA ; !+SgNomCmp +SgGenCmp +PlGenCmp
ákse MUORRA ;
asse MUORRA ;
gidá#noasse MUORRA ; !+SgNomCmp +SgGenCmp +PlGenCmp
goalmát#oasse MUORRA ;
gætjok#miesse MUORRA ; !+SgNomCmp +SgGenCmp +PlGenCmp
suohpadis#rásse MUORRA ; !+SgNomCmp +SgGenCmp +PlGenCmp
boadtse MUORRA ; !+SgNomCmp +SgGenCmp +PlGenCmp
sjlabttse MUORRA ; !+SgNomCmp +SgGenCmp +PlGenCmp
tsoabttse MUORRA ; !+SgNomCmp +SgGenCmp +PlGenCmp
timbar#miehttse MUORRA ; !+SgNomCmp +SgGenCmp +PlGenCmp
lahka#goahte MUORRA ;
lávvo#goahte MUORRA ;
timbar#rahte MUORRA ;
jahke#tjuohte MUORRA ; !+SgNomCmp +SgGenCmp +PlGenCmp
huhte MUORRA ; !+SgNomCmp +SgGenCmp +PlGenCmp
ruossik#dákte MUORRA ;
tjår#biel#dákte MUORRA ;
siehpit#dákte MUORRA ;
sjpietjav#dákte MUORRA ;
bissjká#dákte MUORRA ;
ruosste MUORRA ; !+SgNomCmp +SgGenCmp +PlGenCmp
ornamænnta MUORRA ;
sákramænnta MUORRA ;
testamænnta MUORRA ;
kruoppta MUORRA ; !+SgNomCmp +DefSgGenCmp +DefPlGenCmp +SgNomLeft +SgGenLeft +PlGenLeft
ráppta MUORRA ;
kræppta MUORRA ;
goartta MUORRA ;
goassta MUORRA ;
kontrassta MUORRA ;
telefonissta MUORRA ;
goanssta MUORRA ; !+SgNomCmp +SgGenCmp +PlGenCmp
alfabæhtta MUORRA ;
budjæhtta MUORRA ;
biljæhtta MUORRA ;
rakæhtta MUORRA ;
blankæhtta MUORRA ;
skelæhtta MUORRA ;
kriminalitæhtta MUORRA ;
nasjunalitæhtta MUORRA ;
universitæhtta MUORRA ; !+SgNomCmp +DefSgGenCmp +PlGenCmp
identitæhtta MUORRA ;
fakultæhtta MUORRA ; !+SgNomCmp +DefSgGenCmp +PlGenCmp
momæntta MUORRA ;
árgumæntta MUORRA ;
bahta#buojdde MUORRA ;
nihta#buojdde MUORRA ;
suorre#buojdde MUORRA ;
birás#buojdde MUORRA ;
válkká#buojdde MUORRA ;
gæhttjlim#ájgge MUORRA ; !+SgNomCmp +SgGenCmp +PlGenCmp
guottet#ájgge MUORRA ; !+SgNomCmp +SgGenCmp +DefPlGenCmp
njoalot#ájgge MUORRA ; !+SgNomCmp +SgGenCmp +DefPlGenCmp
brånsså#ájgge MUORRA ; !+SgNomCmp +SgGenCmp +PlGenCmp
addja#giergge  MUORRA ;
sjkilltja#giergge MUORRA ;
koarnna#giergge MUORRA ;
ustak#giergge MUORRA ;
nårddådim#giergge MUORRA ;
dægá#hiergge MUORRA ; !+SgNomCmp +SgGenCmp +PlGenCmp
objækta:obj KOLLEKT ;
subjækta:subj KOLLEKT ;
kollækta:koll KOLLEKT ;
aspækta:asp KOLLEKT ;
arkitækta:arkit KOLLEKT ; !+SgNomCmp +SgGenCmp +PlGenCmp
elefánnta:elef VARIANT ; !+SgNomCmp +SgGenCmp +PlGenCmp
variánnta:vari VARIANT ;
guovdda#konsonánnta:guovdda#konson VARIANT ;
konsonánnta:konson VARIANT ;
blyánnta:bly VARIANT ;
værro#prosænnta:værro#pro PROCENT ;
prosænnta:pro PROCENT ;
pasiænnta:pa PATIENT ; !+SgNomCmp +SgGenCmp +PlGenCmp
semænnta: SEMENT ;
stuorra#dikke#presidænnta:stuorra#dikke#presid PATENT ; !+SgNomCmp +SgGenCmp +PlGenCmp
sáme#dikke#presidænnta:sáme#dikke#presid PATENT ; !+SgNomCmp +SgGenCmp +PlGenCmp
presidænnta:presid PATENT ; !+SgNomCmp +SgGenCmp +PlGenCmp
studænnta:stud PATENT ; !+SgNomCmp +SgGenCmp +PlGenCmp
agænnta:ag PATENT ; !+SgNomCmp +SgGenCmp +PlGenCmp
giella#konsulænnta:giella#konsul PATENT ; !+SgNomCmp +SgGenCmp +PlGenCmp
konsulænnta:konsul PATENT ; !+SgNomCmp +SgGenCmp +PlGenCmp
parlamænnta:parlam PATENT ; !+SgNomCmp +DefSgGenCmp +PlGenCmp
sakramænnta:sakram PATENT ;
elemænnta:elem PATENT ;
ålggo#rijkka#departemænnta:ålggo#rijkka#departem PATENT ; !+SgNomCmp +DefSgGenCmp +PlGenCmp
sosiál#departemænnta:sosiál#departem PATENT ; !+SgNomCmp +DefSgGenCmp +PlGenCmp
ruhtadus#departemænnta:ruhtadus#departem PATENT ; !+SgNomCmp +DefSgGenCmp +PlGenCmp
suodjalus#departemænnta:suodjalus#departem PATENT ; !+SgNomCmp +DefSgGenCmp +PlGenCmp
guolástus#departemænnta:guolástus#departem PATENT ; !+SgNomCmp +DefSgGenCmp +PlGenCmp
departemænnta:departem PATENT ; !+SgNomCmp +DefSgGenCmp +PlGenCmp
momænnta:mom PATENT ;
argumænnta:argum PATENT ;
dokumænnta:dokum PATENT ;
patænnta:pat PATENT ;
asjæhtta:a ASSIETT ;
budsjæhtta:bud BUDSJETT ;
stáhta#budsjæhtta:stáhta#budsj BUDSJETT ;
diskæhtta:disk BUDSJETT ;
tablæhtta:tabl BUDSJETT ;
sjelæhtta:sjel BUDSJETT ;
åhpadus#næhtta:åhpadus#n BUDSJETT ;
næhtta:n BUDSJETT ;
kassæhtta:kass BUDSJETT ;
sigaræhtta: SIGARETT ;
rakehtta:rake INSTITUTT ;
tapehtta:tape INSTITUTT ;
inu^ihtta:inu^i INSTITUTT ; !+SgNomCmp +SgGenCmp +PlGenCmp
finihtta:fini INSTITUTT ;
infinihtta:infini INSTITUTT ;
attribuhtta:attribu INSTITUTT ;
minuhtta:minu INSTITUTT ;
instituhtta:institu INSTITUTT ; !+SgNomCmp +DefSgGenCmp +PlGenCmp
maŋebu:maŋebu MANEBU ;
rábev:rá RÁBEV ; !+SgNomCmp +SgGenCmp +PlGenCmp
bavsev:baks BAVSEV ;
sievtev:siekt BAVSEV ; !+SgNomCmp +SgGenCmp +PlGenCmp
lijgge#motijvva:lijgge#moti ADJEKTIV ;
radio#aktijvva ADJEKTIV ;
inter#aktijvva ADJEKTIV ;
re^fleksijvva:re^fleks ADJEKTIV ;
kursijvva:kurs ADJEKTIV ;
passijvva:pass ADJEKTIV ;
objevta#predikatijvva:objevta#predikat ADJEKTIV ;
subjevta#predikatijvva:subjevta#predikat ADJEKTIV ;
predikatijvva:predikat ADJEKTIV ;
nominatijvva:nominat ADJEKTIV ;
inkoatijvva:inkoat ADJEKTIV ;
kausatijvva:kausat ADJEKTIV ;
frekventatijvva:frekventat ADJEKTIV ;
transitijvva:transit ADJEKTIV ;
in^transitijvva:in^transit ADJEKTIV ;
adjektijvva:adjekt ADJEKTIV ;
perspektijvva:perspekt ADJEKTIV ;
sjoappka#substantijvva:sjoappka#substant ADJEKTIV ;
substantijvva:substant ADJEKTIV ;
motijvva:mot ADJEKTIV ;
attributijvva:attribut ADJEKTIV ;
diminutijvva:diminut ADJEKTIV ;
sebrudak#diehtte:sebrudak#dieht'te ACTORdiehtet ; !+SgNomCmp +SgGenCmp +PlGenCmp
diehtte ACTORdiehtet ; !+SgNomCmp +SgGenCmp +PlGenCmp
giella#diehtte ACTORdiehtet ; !+SgNomCmp +SgGenCmp +PlGenCmp
ás0sje#diehtte:ás'sje#diehtte ACTORdiehtet ; !+SgNomCmp +SgGenCmp +PlGenCmp
gájk#diehtte ACTORdiehtet ; !+SgNomCmp +SgGenCmp +PlGenCmp
stáhta#diehtte ACTORdiehtet ; !+SgNomCmp +SgGenCmp +PlGenCmp
oadádahka:oadád OADÁDAGÁ ;
látjádahka:látjád OADÁDAGÁ ;
sijddalahá:sijddal SIJDDALAHÁ ; !+SgNomCmp +PlGenCmp
allelahá:allel SIJDDALAHÁ ; !+SgNomCmp +PlGenCmp
lullelahá:lullel SIJDDALAHÁ ; !+SgNomCmp +PlGenCmp
nuorre#njammelahá:nuorre#njammel SIJDDALAHÁ ; !+SgNomCmp +PlGenCmp
njammelahá:njammel SIJDDALAHÁ ; !+SgNomCmp +PlGenCmp
sjattulahá:sjattul SIJDDALAHÁ ; !+SgNomCmp +PlGenCmp
rubmálahá:rubmál SIJDDALAHÁ ; !+SgNomCmp +PlGenCmp
sissŋeluhá:sissŋel SISSNELUHÁ ;
stasjåvnna MUORRA ;  !SUB
kommuvnna MUORRA ; !+SgNomCmp +DefSgGenCmp +PlGenCmp !SUB
legiåvnnå MUORRA ; !+SgNomCmp +DefSgGenCmp +PlGenCmp
fiksa MUORRA ;
suorgudis#suffiksa MUORRA ;
oarjja MUORRA ;
berun#gámmsa MUORRA ;
jinnsa MUORRA ;
frekvænnsa MUORRA ;
gippsa MUORRA ;
vippsa MUORRA ;
juossa MUORRA ;
vuoppsa MUORRA ;
ræppsa MUORRA ;
tsissa MUORRA ;
gatjijssa MUORRA ;
polijssa MUORRA ; !+SgNomCmp +SgGenCmp +PlGenCmp
remissa MUORRA ;
premissa MUORRA ;
prijssa MUORRA ;
blujssa MUORRA ;
siemssa MUORRA ; !+SgNomCmp +SgGenCmp +PlGenCmp
stinssa MUORRA ; !+SgNomCmp +SgGenCmp +PlGenCmp
renesánssa MUORRA ; !+SgNomCmp +SgGenCmp +DefPlGenCmp
referænssa MUORRA ;
konferænssa MUORRA ;
gájtsa#nák#vuos0sa:gájtsa#nák#vuos'sa MUORRA ;
bárká#vuos0sa:bárká#vuos'sa MUORRA ;
bárk#vuos0sa:bárk#vuos'sa MUORRA ;
dådnår#vuos0sa:dådnår#vuos'sa MUORRA ;
ådnår#vuos0sa:ådnår#vuos'sa MUORRA ;
garssa MUORRA ; !+SgNomCmp +SgGenCmp +PlGenCmp
girssa MUORRA ; !+SgNomCmp +SgGenCmp +PlGenCmp
goarssa MUORRA ;
hirssa MUORRA ;
gurssa MUORRA ;
jahke#gurssa MUORRA ;
resurssa MUORRA ;
gadts#lássa MUORRA ;
råssa MUORRA ; !+SgNomCmp +SgGenCmp +PlGenCmp
tjielgim#gadtsa MUORRA ;
sihtsa MUORRA ; !+SgNomCmp +SgGenCmp +PlGenCmp
tjátje#vuol#vánntsa MUORRA ;
ertal#jupptsa MUORRA ;
tsuopptsa MUORRA ; !+SgNomCmp +SgGenCmp +PlGenCmp
erdal#jubttsa MUORRA ;
guhttsa MUORRA ;
gurttsa MUORRA ; !+SgNomCmp +SgGenCmp +PlGenCmp
viejtto#sávttsa MUORRA ; !+SgNomCmp +SgGenCmp +PlGenCmp
klása KINO ;
lillja MUORRA ; !+SgNomCmp +SgGenCmp +DefPlGenCmp
emállja MUORRA ;
oallja MUORRA ;
sjkádnja MUORRA ;
sjviellnja MUORRA ;
skáffta MUORRA ;
fiehta MUORRA ; !+SgNomCmp +SgGenCmp +PlGenCmp
juhta MUORRA ; !+SgNomCmp +SgGenCmp +PlGenCmp
abstrakta KINO ;
objekta:obj KOLLEKT ;
bidtja MUORRA ;
vædtja MUORRA ;
timbar#vædtja MUORRA ;
sjvihtja MUORRA ;
sjtuhtja MUORRA ;
telefåvnna MUORRA ; !SUB
hiehte#telefåvnna MUORRA ; !SUB
mobil#telefåvnna MUORRA ; !SUB
departemennta MUORRA ; !+SgNomCmp +DefSgGenCmp +PlGenCmp !SUB
!boatsoj:boahttsu SUOLOJ ; THIS RENDERS WRONG
jáffo MUORRA ; ! this is cheating, Spiik says III-I
!akta MUORRA ; !NumeraL
talænnta:tal PATENT ; !+SgNomCmp +SgGenCmp +PlGenCmp
talænnta+N+SgNomCmp:talang R ; !SW
tsålkes:ts TJÅLKES ;
kafe^a KINO ; ! loan words ka/fe-a
troke^a KINO ; ! loan words ka/fe-a
farise^a KINO ; !+SgNomCmp +SgGenCmp +PlGenCmp ! loan words ka/fe-a
sadduke^a KINO ; !+SgNomCmp +SgGenCmp +PlGenCmp
smarágda KINO ;
stoannda MUORRA ; !+SgNomCmp +SgGenCmp +PlGenCmp
doktorannda MUORRA ; !+SgNomCmp +SgGenCmp +PlGenCmp
brugga MUORRA ;
skuvgga MUORRA ; !+SgNomCmp +SgGenCmp +PlGenCmp
stágga MUORRA ;
ribjja MUORRA ;
goarjja MUORRA ;
stunntja MUORRA ;
barjja MUORRA ; !+SgNomCmp +SgGenCmp +PlGenCmp
flágga MUORRA ;
billda MUORRA ;
muse^a KINO ; !+SgNomCmp +SgGenCmp +PlGenCmp ! loan words ka/fe-a
alát:alád9 GAHPER ; !+SgNomCmp +SgGenCmp +PlGenCmp
bidum#sáme#giella MUORRA ;
ajeksiehke MUORRA ; !+SgNomCmp +SgGenCmp +PlGenCmp
gielov:giellom9 ÅRES ;
gutjol:guhtjol9 ÅRES ; !+SgNomCmp +SgGenCmp +PlGenCmp
!suoloj:suol'lu SUOLOJ ; renders suolloj in nom
låbdun GAHPER ;
guottálvis:guottálviss GÅNÅGIS ; !+SgNomCmp +SgGenCmp +PlGenCmp
biesse MUORRA ; ! bo
bies0se:bies'se MUORRA ; ! næver
mávsulvis:mávsulviss GÅNÅGIS ;
låbddå MUORRA ; !+SgNomCmp +SgGenCmp +PlGenCmp
